appear	   Present: εἴδομαι 	number	number	singular	singular	singular	dual	dual	plural	plural	plural				
appear	   Present: εἴδομαι 			first	second	third	second	third	first	second	third				
appear	   Present: εἴδομαι 	middle/passive	indicative	εἴδομαι	εἴδῃ,εἴδει	εἴδεται	εἴδεσθον	εἴδεσθον	εἰδόμεθᾰ	εἴδεσθε	εἴδονται				
appear	   Present: εἴδομαι 	middle/passive	subjunctive	εἴδωμαι	εἴδῃ	εἴδηται	εἴδησθον	εἴδησθον	εἰδώμεθᾰ	εἴδησθε	εἴδωνται				
appear	   Present: εἴδομαι 	middle/passive	optative	εἰδοίμην	εἴδοιο	εἴδοιτο	εἴδοισθον	εἰδοίσθην	εἰδοίμεθᾰ	εἴδοισθε	εἴδοιντο				
appear	   Present: εἴδομαι 	middle/passive	imperative	 	εἴδου	εἰδέσθω	εἴδεσθον	εἰδέσθων	 	εἴδεσθε	εἰδέσθων				
appear	   Present: εἴδομαι 							middle/passive	middle/passive	middle/passive	middle/passive				
appear	   Present: εἴδομαι 	infinitive	infinitive					εἴδεσθαι	εἴδεσθαι	εἴδεσθαι	εἴδεσθαι				
appear	   Present: εἴδομαι 	participle	m					εἰδόμενος	εἰδόμενος	εἰδόμενος	εἰδόμενος				
appear	   Present: εἴδομαι 	participle	f					εἰδομένη	εἰδομένη	εἰδομένη	εἰδομένη				
appear	   Present: εἴδομαι 	participle	n					εἰδόμενον	εἰδόμενον	εἰδόμενον	εἰδόμενον				
appear	   Present: εἴδομαι 	notes:	This table gives Attic inflectional endings. For conjugation in dialects other than Attic, see Appendix:Ancient Greek dialectal conjugation.	This table gives Attic inflectional endings. For conjugation in dialects other than Attic, see Appendix:Ancient Greek dialectal conjugation.	This table gives Attic inflectional endings. For conjugation in dialects other than Attic, see Appendix:Ancient Greek dialectal conjugation.	This table gives Attic inflectional endings. For conjugation in dialects other than Attic, see Appendix:Ancient Greek dialectal conjugation.	This table gives Attic inflectional endings. For conjugation in dialects other than Attic, see Appendix:Ancient Greek dialectal conjugation.	This table gives Attic inflectional endings. For conjugation in dialects other than Attic, see Appendix:Ancient Greek dialectal conjugation.	This table gives Attic inflectional endings. For conjugation in dialects other than Attic, see Appendix:Ancient Greek dialectal conjugation.	This table gives Attic inflectional endings. For conjugation in dialects other than Attic, see Appendix:Ancient Greek dialectal conjugation.	This table gives Attic inflectional endings. For conjugation in dialects other than Attic, see Appendix:Ancient Greek dialectal conjugation.	This table gives Attic inflectional endings. For conjugation in dialects other than Attic, see Appendix:Ancient Greek dialectal conjugation.	This table gives Attic inflectional endings. For conjugation in dialects other than Attic, see Appendix:Ancient Greek dialectal conjugation.	This table gives Attic inflectional endings. For conjugation in dialects other than Attic, see Appendix:Ancient Greek dialectal conjugation.	This table gives Attic inflectional endings. For conjugation in dialects other than Attic, see Appendix:Ancient Greek dialectal conjugation.
appear	   Aorist: εἰσᾰ́μην 	number	number	singular	singular	singular	dual	dual	plural	plural	plural				
appear	   Aorist: εἰσᾰ́μην 			first	second	third	second	third	first	second	third				
appear	   Aorist: εἰσᾰ́μην 	middle	indicative	εἰσᾰ́μην	εἴσω	εἴσᾰτο	εἴσᾰσθον	εἰσᾰ́σθην	εἰσᾰ́μεθᾰ	εἴσᾰσθε	εἴσᾰντο				
appear	   Aorist: εἰσᾰ́μην 	middle	subjunctive	εἴσωμαι	εἴσῃ	εἴσηται	εἴσησθον	εἴσησθον	εἰσώμεθᾰ	εἴσησθε	εἴσωνται				
appear	   Aorist: εἰσᾰ́μην 	middle	optative	εἰσαίμην	εἴσαιο	εἴσαιτο	εἴσαισθον	εἰσαίσθην	εἰσαίμεθᾰ	εἴσαισθε	εἴσαιντο				
appear	   Aorist: εἰσᾰ́μην 	middle	imperative	 	εἶσαι	εἰσᾰ́σθω	εἴσᾰσθον	εἰσᾰ́σθων	 	εἴσᾰσθε	εἰσᾰ́σθων				
appear	   Aorist: εἰσᾰ́μην 						middle	middle							
appear	   Aorist: εἰσᾰ́μην 	infinitive	infinitive				εἴσᾰσθαι	εἴσᾰσθαι							
appear	   Aorist: εἰσᾰ́μην 	participle	m				εἰσᾰ́μενος	εἰσᾰ́μενος							
appear	   Aorist: εἰσᾰ́μην 	participle	f				εἰσᾰμένη	εἰσᾰμένη							
appear	   Aorist: εἰσᾰ́μην 	participle	n				εἰσᾰ́μενον	εἰσᾰ́μενον							
appear	   Aorist: εἰσᾰ́μην 	notes:	This table gives Attic inflectional endings. For conjugation in dialects other than Attic, see Appendix:Ancient Greek dialectal conjugation.	This table gives Attic inflectional endings. For conjugation in dialects other than Attic, see Appendix:Ancient Greek dialectal conjugation.	This table gives Attic inflectional endings. For conjugation in dialects other than Attic, see Appendix:Ancient Greek dialectal conjugation.	This table gives Attic inflectional endings. For conjugation in dialects other than Attic, see Appendix:Ancient Greek dialectal conjugation.	This table gives Attic inflectional endings. For conjugation in dialects other than Attic, see Appendix:Ancient Greek dialectal conjugation.	This table gives Attic inflectional endings. For conjugation in dialects other than Attic, see Appendix:Ancient Greek dialectal conjugation.	This table gives Attic inflectional endings. For conjugation in dialects other than Attic, see Appendix:Ancient Greek dialectal conjugation.	This table gives Attic inflectional endings. For conjugation in dialects other than Attic, see Appendix:Ancient Greek dialectal conjugation.	This table gives Attic inflectional endings. For conjugation in dialects other than Attic, see Appendix:Ancient Greek dialectal conjugation.	This table gives Attic inflectional endings. For conjugation in dialects other than Attic, see Appendix:Ancient Greek dialectal conjugation.	This table gives Attic inflectional endings. For conjugation in dialects other than Attic, see Appendix:Ancient Greek dialectal conjugation.	This table gives Attic inflectional endings. For conjugation in dialects other than Attic, see Appendix:Ancient Greek dialectal conjugation.	This table gives Attic inflectional endings. For conjugation in dialects other than Attic, see Appendix:Ancient Greek dialectal conjugation.
appear	   Aorist: ἐεισᾰ́μην (Epic)	number	number	singular	singular	singular	dual	dual	plural	plural	plural				
appear	   Aorist: ἐεισᾰ́μην (Epic)			first	second	third	second	third	first	second	third				
appear	   Aorist: ἐεισᾰ́μην (Epic)	middle	indicative	ἐεισᾰ́μην	ἐείσω	ἐείσᾰτο	ἐείσᾰσθον	ἐεισᾰ́σθην	ἐεισᾰ́με(σ)θᾰ	ἐείσᾰσθε	ἐείσᾰντο				
appear	   Aorist: ἐεισᾰ́μην (Epic)	middle	subjunctive	ἐείσωμαι,ἐεισώμαιμῐ	ἐείσηαι,ἐείσηαι	ἐείσηται,ἐεισήταισῐ	ἐείσησθον	ἐείσησθον	ἐεισώμε(σ)θᾰ	ἐείσησθε	ἐείσωνται				
appear	   Aorist: ἐεισᾰ́μην (Epic)	middle	optative	ἐεισαίμην	ἐείσαιο	ἐείσαιτο	ἐείσαισθον	ἐεισαίσθην	ἐεισαίμε(σ)θᾰ	ἐείσαισθε	ἐεισαίᾰτο				
appear	   Aorist: ἐεισᾰ́μην (Epic)	middle	imperative	 	ἔεισαι	ἐεισᾰ́σθω	ἐείσᾰσθον	ἐεισᾰ́σθων	 	ἐείσᾰσθε	ἐεισᾰ́σθων				
appear	   Aorist: ἐεισᾰ́μην (Epic)						middle	middle							
appear	   Aorist: ἐεισᾰ́μην (Epic)	infinitive	infinitive				ἐείσᾰσθαι	ἐείσᾰσθαι							
appear	   Aorist: ἐεισᾰ́μην (Epic)	participle	m				ἐεισᾰ́μενος	ἐεισᾰ́μενος							
appear	   Aorist: ἐεισᾰ́μην (Epic)	participle	f				ἐεισᾰμένη	ἐεισᾰμένη							
appear	   Aorist: ἐεισᾰ́μην (Epic)	participle	n				ἐεισᾰ́μενον	ἐεισᾰ́μενον							
appear	   Aorist: ἐεισᾰ́μην (Epic)	notes:	Dialects other than Attic are not well attested. Some forms are based on conjecture. Use with caution. For more details, see Appendix:Ancient Greek dialectal conjugation.	Dialects other than Attic are not well attested. Some forms are based on conjecture. Use with caution. For more details, see Appendix:Ancient Greek dialectal conjugation.	Dialects other than Attic are not well attested. Some forms are based on conjecture. Use with caution. For more details, see Appendix:Ancient Greek dialectal conjugation.	Dialects other than Attic are not well attested. Some forms are based on conjecture. Use with caution. For more details, see Appendix:Ancient Greek dialectal conjugation.	Dialects other than Attic are not well attested. Some forms are based on conjecture. Use with caution. For more details, see Appendix:Ancient Greek dialectal conjugation.	Dialects other than Attic are not well attested. Some forms are based on conjecture. Use with caution. For more details, see Appendix:Ancient Greek dialectal conjugation.	Dialects other than Attic are not well attested. Some forms are based on conjecture. Use with caution. For more details, see Appendix:Ancient Greek dialectal conjugation.	Dialects other than Attic are not well attested. Some forms are based on conjecture. Use with caution. For more details, see Appendix:Ancient Greek dialectal conjugation.	Dialects other than Attic are not well attested. Some forms are based on conjecture. Use with caution. For more details, see Appendix:Ancient Greek dialectal conjugation.	Dialects other than Attic are not well attested. Some forms are based on conjecture. Use with caution. For more details, see Appendix:Ancient Greek dialectal conjugation.	Dialects other than Attic are not well attested. Some forms are based on conjecture. Use with caution. For more details, see Appendix:Ancient Greek dialectal conjugation.	Dialects other than Attic are not well attested. Some forms are based on conjecture. Use with caution. For more details, see Appendix:Ancient Greek dialectal conjugation.	Dialects other than Attic are not well attested. Some forms are based on conjecture. Use with caution. For more details, see Appendix:Ancient Greek dialectal conjugation.
be-inherently	   Present: εἰμῐ́ 	number	number	singular	singular	singular	dual	dual	plural	plural	plural				
be-inherently	   Present: εἰμῐ́ 			first	second	third	second	third	first	second	third				
be-inherently	   Present: εἰμῐ́ 	active	indicative	εἰμῐ́	εἶ	ἐστί/ἐστίν	ἐστόν	ἐστόν	ἐσμέν	ἐστέ	εἰσί/εἰσίν				
be-inherently	   Present: εἰμῐ́ 	active	subjunctive	ὦ	ᾖς	ᾖ	ἦτον	ἦτον	ὦμεν	ἦτε	ὦσι/ὦσιν				
be-inherently	   Present: εἰμῐ́ 	active	optative	εἴην	εἴης	εἴη	εἴητον/εἶτον	εἰήτην/εἴτην	εἴημεν/εἶμεν	εἴητε/εἶτε	εἴησαν/εἶεν				
be-inherently	   Present: εἰμῐ́ 	active	imperative	 	ἴσθι	ἔστω	ἔστον	ἔστων	 	ἔστε	ἔστων/ἔστωσαν/ὄντων				
be-inherently	   Present: εἰμῐ́ 			active	active	active	active								
be-inherently	   Present: εἰμῐ́ 	infinitive	infinitive	εἶναι	εἶναι	εἶναι	εἶναι								
be-inherently	   Present: εἰμῐ́ 	participle	m	ὤν	ὤν	ὤν	ὤν								
be-inherently	   Present: εἰμῐ́ 	participle	f	οὖσα	οὖσα	οὖσα	οὖσα								
be-inherently	   Present: εἰμῐ́ 	participle	n	ὄν	ὄν	ὄν	ὄν								
be-inherently	   Present: εἰμῐ́ 	notes:	This table gives Attic inflectional endings. For conjugation in dialects other than Attic, see Appendix:Ancient Greek dialectal conjugation.	This table gives Attic inflectional endings. For conjugation in dialects other than Attic, see Appendix:Ancient Greek dialectal conjugation.	This table gives Attic inflectional endings. For conjugation in dialects other than Attic, see Appendix:Ancient Greek dialectal conjugation.	This table gives Attic inflectional endings. For conjugation in dialects other than Attic, see Appendix:Ancient Greek dialectal conjugation.	This table gives Attic inflectional endings. For conjugation in dialects other than Attic, see Appendix:Ancient Greek dialectal conjugation.	This table gives Attic inflectional endings. For conjugation in dialects other than Attic, see Appendix:Ancient Greek dialectal conjugation.	This table gives Attic inflectional endings. For conjugation in dialects other than Attic, see Appendix:Ancient Greek dialectal conjugation.	This table gives Attic inflectional endings. For conjugation in dialects other than Attic, see Appendix:Ancient Greek dialectal conjugation.	This table gives Attic inflectional endings. For conjugation in dialects other than Attic, see Appendix:Ancient Greek dialectal conjugation.	This table gives Attic inflectional endings. For conjugation in dialects other than Attic, see Appendix:Ancient Greek dialectal conjugation.	This table gives Attic inflectional endings. For conjugation in dialects other than Attic, see Appendix:Ancient Greek dialectal conjugation.	This table gives Attic inflectional endings. For conjugation in dialects other than Attic, see Appendix:Ancient Greek dialectal conjugation.	This table gives Attic inflectional endings. For conjugation in dialects other than Attic, see Appendix:Ancient Greek dialectal conjugation.
be-inherently	   Present: εἰμί (Epic)	number	number	singular	singular	singular	dual	dual	plural	plural	plural				
be-inherently	   Present: εἰμί (Epic)			first	second	third	second	third	first	second	third				
be-inherently	   Present: εἰμί (Epic)	active	indicative	εἰμί	ἐσσί/εἶς	ἐστί/ἐστίν	ἐστόν	ἐστόν	εἰμέν	ἐστέ	εἰσί(ν)/ἔᾱσι(ν)				
be-inherently	   Present: εἰμί (Epic)	active	subjunctive	ἔω	ᾖς	ἔῃ/ἔῃσι(ν)/ᾖσι(ν)	 	 	 	ἦτε	ἔωσι(ν)/ὦσι(ν)				
be-inherently	   Present: εἰμί (Epic)	active	optative	εἴην	εἴης/ἔοις	εἴη/ἔοι	εἴητον/εἶτον	εἰήτην/εἴτην	εἴημεν/εἶμεν	εἴητε/εἶτε	εἴησαν/εἶεν				
be-inherently	   Present: εἰμί (Epic)	active	imperative	 	ἔσσο	ἔστω	ἔστον	ἔστων	 	ἔστε	ἔστων				
be-inherently	   Present: εἰμί (Epic)			active	active	active	active								
be-inherently	   Present: εἰμί (Epic)	infinitive	infinitive	εἶναι/ἔμμεναι/ἔμεναι/ἔμμεν/ἔμεν	εἶναι/ἔμμεναι/ἔμεναι/ἔμμεν/ἔμεν	εἶναι/ἔμμεναι/ἔμεναι/ἔμμεν/ἔμεν	εἶναι/ἔμμεναι/ἔμεναι/ἔμμεν/ἔμεν								
be-inherently	   Present: εἰμί (Epic)	participle	m	ἐών/ὤν	ἐών/ὤν	ἐών/ὤν	ἐών/ὤν								
be-inherently	   Present: εἰμί (Epic)	participle	f	ἐοῦσα/οὖσα	ἐοῦσα/οὖσα	ἐοῦσα/οὖσα	ἐοῦσα/οὖσα								
be-inherently	   Present: εἰμί (Epic)	participle	n	ἐόν/ὄν	ἐόν/ὄν	ἐόν/ὄν	ἐόν/ὄν								
be-inherently	   Present: εἰμί (Epic)	notes:	This table gives Attic inflectional endings. For conjugation in dialects other than Attic, see Appendix:Ancient Greek dialectal conjugation.	This table gives Attic inflectional endings. For conjugation in dialects other than Attic, see Appendix:Ancient Greek dialectal conjugation.	This table gives Attic inflectional endings. For conjugation in dialects other than Attic, see Appendix:Ancient Greek dialectal conjugation.	This table gives Attic inflectional endings. For conjugation in dialects other than Attic, see Appendix:Ancient Greek dialectal conjugation.	This table gives Attic inflectional endings. For conjugation in dialects other than Attic, see Appendix:Ancient Greek dialectal conjugation.	This table gives Attic inflectional endings. For conjugation in dialects other than Attic, see Appendix:Ancient Greek dialectal conjugation.	This table gives Attic inflectional endings. For conjugation in dialects other than Attic, see Appendix:Ancient Greek dialectal conjugation.	This table gives Attic inflectional endings. For conjugation in dialects other than Attic, see Appendix:Ancient Greek dialectal conjugation.	This table gives Attic inflectional endings. For conjugation in dialects other than Attic, see Appendix:Ancient Greek dialectal conjugation.	This table gives Attic inflectional endings. For conjugation in dialects other than Attic, see Appendix:Ancient Greek dialectal conjugation.	This table gives Attic inflectional endings. For conjugation in dialects other than Attic, see Appendix:Ancient Greek dialectal conjugation.	This table gives Attic inflectional endings. For conjugation in dialects other than Attic, see Appendix:Ancient Greek dialectal conjugation.	This table gives Attic inflectional endings. For conjugation in dialects other than Attic, see Appendix:Ancient Greek dialectal conjugation.
be-inherently	   Imperfect: ἦ/ἦν 	number	number	singular	singular	singular	dual	dual	plural	plural	plural				
be-inherently	   Imperfect: ἦ/ἦν 			first	second	third	second	third	first	second	third				
be-inherently	   Imperfect: ἦ/ἦν 	active	indicative	ἦ/ἦν	ἦσθα	ἦν	ἦστον	ἤστην	ἦμεν	ἦτε	ἦσαν				
be-inherently	   Imperfect: ἦ/ἦν 	notes:	This table gives Attic inflectional endings. For conjugation in dialects other than Attic, see Appendix:Ancient Greek dialectal conjugation.	This table gives Attic inflectional endings. For conjugation in dialects other than Attic, see Appendix:Ancient Greek dialectal conjugation.	This table gives Attic inflectional endings. For conjugation in dialects other than Attic, see Appendix:Ancient Greek dialectal conjugation.	This table gives Attic inflectional endings. For conjugation in dialects other than Attic, see Appendix:Ancient Greek dialectal conjugation.	This table gives Attic inflectional endings. For conjugation in dialects other than Attic, see Appendix:Ancient Greek dialectal conjugation.	This table gives Attic inflectional endings. For conjugation in dialects other than Attic, see Appendix:Ancient Greek dialectal conjugation.	This table gives Attic inflectional endings. For conjugation in dialects other than Attic, see Appendix:Ancient Greek dialectal conjugation.	This table gives Attic inflectional endings. For conjugation in dialects other than Attic, see Appendix:Ancient Greek dialectal conjugation.	This table gives Attic inflectional endings. For conjugation in dialects other than Attic, see Appendix:Ancient Greek dialectal conjugation.	This table gives Attic inflectional endings. For conjugation in dialects other than Attic, see Appendix:Ancient Greek dialectal conjugation.	This table gives Attic inflectional endings. For conjugation in dialects other than Attic, see Appendix:Ancient Greek dialectal conjugation.	This table gives Attic inflectional endings. For conjugation in dialects other than Attic, see Appendix:Ancient Greek dialectal conjugation.	This table gives Attic inflectional endings. For conjugation in dialects other than Attic, see Appendix:Ancient Greek dialectal conjugation.
be-inherently	   Imperfect: ἦα/ἔᾱ/ἔον/ἔσκον (Epic)	number	number	singular	singular	singular	dual	dual	plural	plural	plural				
be-inherently	   Imperfect: ἦα/ἔᾱ/ἔον/ἔσκον (Epic)			first	second	third	second	third	first	second	third				
be-inherently	   Imperfect: ἦα/ἔᾱ/ἔον/ἔσκον (Epic)	active	indicative	ἦα/ἔᾱ/ἔον/ἔσκον	ἔησθα/ἦσθα	ἦεν/ἔην/ἤην/ἦν/ἔσκε(ν)	ἤστον	ἤστην	ἦμεν	ἦτε	ἦσαν/ἔσαν				
be-inherently	   Imperfect: ἦα/ἔᾱ/ἔον/ἔσκον (Epic)	notes:	This table gives Attic inflectional endings. For conjugation in dialects other than Attic, see Appendix:Ancient Greek dialectal conjugation.	This table gives Attic inflectional endings. For conjugation in dialects other than Attic, see Appendix:Ancient Greek dialectal conjugation.	This table gives Attic inflectional endings. For conjugation in dialects other than Attic, see Appendix:Ancient Greek dialectal conjugation.	This table gives Attic inflectional endings. For conjugation in dialects other than Attic, see Appendix:Ancient Greek dialectal conjugation.	This table gives Attic inflectional endings. For conjugation in dialects other than Attic, see Appendix:Ancient Greek dialectal conjugation.	This table gives Attic inflectional endings. For conjugation in dialects other than Attic, see Appendix:Ancient Greek dialectal conjugation.	This table gives Attic inflectional endings. For conjugation in dialects other than Attic, see Appendix:Ancient Greek dialectal conjugation.	This table gives Attic inflectional endings. For conjugation in dialects other than Attic, see Appendix:Ancient Greek dialectal conjugation.	This table gives Attic inflectional endings. For conjugation in dialects other than Attic, see Appendix:Ancient Greek dialectal conjugation.	This table gives Attic inflectional endings. For conjugation in dialects other than Attic, see Appendix:Ancient Greek dialectal conjugation.	This table gives Attic inflectional endings. For conjugation in dialects other than Attic, see Appendix:Ancient Greek dialectal conjugation.	This table gives Attic inflectional endings. For conjugation in dialects other than Attic, see Appendix:Ancient Greek dialectal conjugation.	This table gives Attic inflectional endings. For conjugation in dialects other than Attic, see Appendix:Ancient Greek dialectal conjugation.
be-inherently	   Future: ἔσομαι 	number	number	singular	singular	singular	dual	dual	plural	plural	plural				
be-inherently	   Future: ἔσομαι 			first	second	third	second	third	first	second	third				
be-inherently	   Future: ἔσομαι 	middle	indicative	ἔσομαι	ἔσῃ,ἔσει	ἔσται/ἔσεται	ἔσεσθον	ἔσεσθον	ἐσόμεθᾰ	ἔσεσθε	ἔσονται				
be-inherently	   Future: ἔσομαι 	middle	optative	ἐσοίμην	ἔσοιο	ἔσοιτο	ἔσοισθον	ἐσοίσθην	ἐσοίμεθᾰ	ἔσοισθε	ἔσοιντο				
be-inherently	   Future: ἔσομαι 						middle	middle							
be-inherently	   Future: ἔσομαι 	infinitive	infinitive				ἔσεσθαι	ἔσεσθαι							
be-inherently	   Future: ἔσομαι 	participle	m				ἐσόμενος	ἐσόμενος							
be-inherently	   Future: ἔσομαι 	participle	f				ἐσομένη	ἐσομένη							
be-inherently	   Future: ἔσομαι 	participle	n				ἐσόμενον	ἐσόμενον							
be-inherently	   Future: ἔσομαι 	notes:	This table gives Attic inflectional endings. For conjugation in dialects other than Attic, see Appendix:Ancient Greek dialectal conjugation.	This table gives Attic inflectional endings. For conjugation in dialects other than Attic, see Appendix:Ancient Greek dialectal conjugation.	This table gives Attic inflectional endings. For conjugation in dialects other than Attic, see Appendix:Ancient Greek dialectal conjugation.	This table gives Attic inflectional endings. For conjugation in dialects other than Attic, see Appendix:Ancient Greek dialectal conjugation.	This table gives Attic inflectional endings. For conjugation in dialects other than Attic, see Appendix:Ancient Greek dialectal conjugation.	This table gives Attic inflectional endings. For conjugation in dialects other than Attic, see Appendix:Ancient Greek dialectal conjugation.	This table gives Attic inflectional endings. For conjugation in dialects other than Attic, see Appendix:Ancient Greek dialectal conjugation.	This table gives Attic inflectional endings. For conjugation in dialects other than Attic, see Appendix:Ancient Greek dialectal conjugation.	This table gives Attic inflectional endings. For conjugation in dialects other than Attic, see Appendix:Ancient Greek dialectal conjugation.	This table gives Attic inflectional endings. For conjugation in dialects other than Attic, see Appendix:Ancient Greek dialectal conjugation.	This table gives Attic inflectional endings. For conjugation in dialects other than Attic, see Appendix:Ancient Greek dialectal conjugation.	This table gives Attic inflectional endings. For conjugation in dialects other than Attic, see Appendix:Ancient Greek dialectal conjugation.	This table gives Attic inflectional endings. For conjugation in dialects other than Attic, see Appendix:Ancient Greek dialectal conjugation.
be-inherently	   Future: ἔσσομαι (Epic)	number	number	singular	singular	singular	dual	dual	plural	plural	plural				
be-inherently	   Future: ἔσσομαι (Epic)			first	second	third	second	third	first	second	third				
be-inherently	   Future: ἔσσομαι (Epic)	middle	indicative	ἔσσομαι	ἔσσεαι	ἔσσεται/ἐσσεῖται	ἔσσεσθον	ἔσσεσθον	ἐσσόμε(σ)θᾰ	ἔσσεσθε	ἔσσονται				
be-inherently	   Future: ἔσσομαι (Epic)	middle	optative	ἐσσοίμην	ἔσσοιο	ἔσσοιτο	ἔσσοισθον	ἐσσοίσθην	ἐσσοίμε(σ)θᾰ	ἔσσοισθε	ἐσσοίᾰτο				
be-inherently	   Future: ἔσσομαι (Epic)						middle	middle							
be-inherently	   Future: ἔσσομαι (Epic)	infinitive	infinitive				ἔσσεσθαι	ἔσσεσθαι							
be-inherently	   Future: ἔσσομαι (Epic)	participle	m				ἐσσόμενος	ἐσσόμενος							
be-inherently	   Future: ἔσσομαι (Epic)	participle	f				ἐσσομένη	ἐσσομένη							
be-inherently	   Future: ἔσσομαι (Epic)	participle	n				ἐσσόμενον	ἐσσόμενον							
be-inherently	   Future: ἔσσομαι (Epic)	notes:	Dialects other than Attic are not well attested. Some forms are based on conjecture. Use with caution. For more details, see Appendix:Ancient Greek dialectal conjugation.	Dialects other than Attic are not well attested. Some forms are based on conjecture. Use with caution. For more details, see Appendix:Ancient Greek dialectal conjugation.	Dialects other than Attic are not well attested. Some forms are based on conjecture. Use with caution. For more details, see Appendix:Ancient Greek dialectal conjugation.	Dialects other than Attic are not well attested. Some forms are based on conjecture. Use with caution. For more details, see Appendix:Ancient Greek dialectal conjugation.	Dialects other than Attic are not well attested. Some forms are based on conjecture. Use with caution. For more details, see Appendix:Ancient Greek dialectal conjugation.	Dialects other than Attic are not well attested. Some forms are based on conjecture. Use with caution. For more details, see Appendix:Ancient Greek dialectal conjugation.	Dialects other than Attic are not well attested. Some forms are based on conjecture. Use with caution. For more details, see Appendix:Ancient Greek dialectal conjugation.	Dialects other than Attic are not well attested. Some forms are based on conjecture. Use with caution. For more details, see Appendix:Ancient Greek dialectal conjugation.	Dialects other than Attic are not well attested. Some forms are based on conjecture. Use with caution. For more details, see Appendix:Ancient Greek dialectal conjugation.	Dialects other than Attic are not well attested. Some forms are based on conjecture. Use with caution. For more details, see Appendix:Ancient Greek dialectal conjugation.	Dialects other than Attic are not well attested. Some forms are based on conjecture. Use with caution. For more details, see Appendix:Ancient Greek dialectal conjugation.	Dialects other than Attic are not well attested. Some forms are based on conjecture. Use with caution. For more details, see Appendix:Ancient Greek dialectal conjugation.	Dialects other than Attic are not well attested. Some forms are based on conjecture. Use with caution. For more details, see Appendix:Ancient Greek dialectal conjugation.
change	   Present: ἀλλᾰ́σσω, ἀλλᾰ́σσομαι 	number	number	singular	singular	singular	dual	dual	plural	plural	plural				
change	   Present: ἀλλᾰ́σσω, ἀλλᾰ́σσομαι 			first	second	third	second	third	first	second	third				
change	   Present: ἀλλᾰ́σσω, ἀλλᾰ́σσομαι 	active	indicative	ἀλλᾰ́σσω	ἀλλᾰ́σσεις	ἀλλᾰ́σσει	ἀλλᾰ́σσετον	ἀλλᾰ́σσετον	ἀλλᾰ́σσομεν	ἀλλᾰ́σσετε	ἀλλᾰ́σσουσῐ(ν)				
change	   Present: ἀλλᾰ́σσω, ἀλλᾰ́σσομαι 	active	subjunctive	ἀλλᾰ́σσω	ἀλλᾰ́σσῃς	ἀλλᾰ́σσῃ	ἀλλᾰ́σσητον	ἀλλᾰ́σσητον	ἀλλᾰ́σσωμεν	ἀλλᾰ́σσητε	ἀλλᾰ́σσωσῐ(ν)				
change	   Present: ἀλλᾰ́σσω, ἀλλᾰ́σσομαι 	active	optative	ἀλλᾰ́σσοιμῐ	ἀλλᾰ́σσοις	ἀλλᾰ́σσοι	ἀλλᾰ́σσοιτον	ἀλλᾰσσοίτην	ἀλλᾰ́σσοιμεν	ἀλλᾰ́σσοιτε	ἀλλᾰ́σσοιεν				
change	   Present: ἀλλᾰ́σσω, ἀλλᾰ́σσομαι 	active	imperative	 	ἄλλᾰσσε	ἀλλᾰσσέτω	ἀλλᾰ́σσετον	ἀλλᾰσσέτων	 	ἀλλᾰ́σσετε	ἀλλᾰσσόντων				
change	   Present: ἀλλᾰ́σσω, ἀλλᾰ́σσομαι 	middle/passive	indicative	ἀλλᾰ́σσομαι	ἀλλᾰ́σσῃ,ἀλλᾰ́σσει	ἀλλᾰ́σσεται	ἀλλᾰ́σσεσθον	ἀλλᾰ́σσεσθον	ἀλλᾰσσόμεθᾰ	ἀλλᾰ́σσεσθε	ἀλλᾰ́σσονται				
change	   Present: ἀλλᾰ́σσω, ἀλλᾰ́σσομαι 	middle/passive	subjunctive	ἀλλᾰ́σσωμαι	ἀλλᾰ́σσῃ	ἀλλᾰ́σσηται	ἀλλᾰ́σσησθον	ἀλλᾰ́σσησθον	ἀλλᾰσσώμεθᾰ	ἀλλᾰ́σσησθε	ἀλλᾰ́σσωνται				
change	   Present: ἀλλᾰ́σσω, ἀλλᾰ́σσομαι 	middle/passive	optative	ἀλλᾰσσοίμην	ἀλλᾰ́σσοιο	ἀλλᾰ́σσοιτο	ἀλλᾰ́σσοισθον	ἀλλᾰσσοίσθην	ἀλλᾰσσοίμεθᾰ	ἀλλᾰ́σσοισθε	ἀλλᾰ́σσοιντο				
change	   Present: ἀλλᾰ́σσω, ἀλλᾰ́σσομαι 	middle/passive	imperative	 	ἀλλᾰ́σσου	ἀλλᾰσσέσθω	ἀλλᾰ́σσεσθον	ἀλλᾰσσέσθων	 	ἀλλᾰ́σσεσθε	ἀλλᾰσσέσθων				
change	   Present: ἀλλᾰ́σσω, ἀλλᾰ́σσομαι 			active	active	active	active	middle/passive	middle/passive	middle/passive	middle/passive				
change	   Present: ἀλλᾰ́σσω, ἀλλᾰ́σσομαι 	infinitive	infinitive	ἀλλᾰ́σσειν	ἀλλᾰ́σσειν	ἀλλᾰ́σσειν	ἀλλᾰ́σσειν	ἀλλᾰ́σσεσθαι	ἀλλᾰ́σσεσθαι	ἀλλᾰ́σσεσθαι	ἀλλᾰ́σσεσθαι				
change	   Present: ἀλλᾰ́σσω, ἀλλᾰ́σσομαι 	participle	m	ἀλλᾰ́σσων	ἀλλᾰ́σσων	ἀλλᾰ́σσων	ἀλλᾰ́σσων	ἀλλᾰσσόμενος	ἀλλᾰσσόμενος	ἀλλᾰσσόμενος	ἀλλᾰσσόμενος				
change	   Present: ἀλλᾰ́σσω, ἀλλᾰ́σσομαι 	participle	f	ἀλλᾰ́σσουσᾰ	ἀλλᾰ́σσουσᾰ	ἀλλᾰ́σσουσᾰ	ἀλλᾰ́σσουσᾰ	ἀλλᾰσσομένη	ἀλλᾰσσομένη	ἀλλᾰσσομένη	ἀλλᾰσσομένη				
change	   Present: ἀλλᾰ́σσω, ἀλλᾰ́σσομαι 	participle	n	ἀλλᾰ́σσον	ἀλλᾰ́σσον	ἀλλᾰ́σσον	ἀλλᾰ́σσον	ἀλλᾰσσόμενον	ἀλλᾰσσόμενον	ἀλλᾰσσόμενον	ἀλλᾰσσόμενον				
change	   Present: ἀλλᾰ́σσω, ἀλλᾰ́σσομαι 	notes:	This table gives Attic inflectional endings. For conjugation in dialects other than Attic, see Appendix:Ancient Greek dialectal conjugation.	This table gives Attic inflectional endings. For conjugation in dialects other than Attic, see Appendix:Ancient Greek dialectal conjugation.	This table gives Attic inflectional endings. For conjugation in dialects other than Attic, see Appendix:Ancient Greek dialectal conjugation.	This table gives Attic inflectional endings. For conjugation in dialects other than Attic, see Appendix:Ancient Greek dialectal conjugation.	This table gives Attic inflectional endings. For conjugation in dialects other than Attic, see Appendix:Ancient Greek dialectal conjugation.	This table gives Attic inflectional endings. For conjugation in dialects other than Attic, see Appendix:Ancient Greek dialectal conjugation.	This table gives Attic inflectional endings. For conjugation in dialects other than Attic, see Appendix:Ancient Greek dialectal conjugation.	This table gives Attic inflectional endings. For conjugation in dialects other than Attic, see Appendix:Ancient Greek dialectal conjugation.	This table gives Attic inflectional endings. For conjugation in dialects other than Attic, see Appendix:Ancient Greek dialectal conjugation.	This table gives Attic inflectional endings. For conjugation in dialects other than Attic, see Appendix:Ancient Greek dialectal conjugation.	This table gives Attic inflectional endings. For conjugation in dialects other than Attic, see Appendix:Ancient Greek dialectal conjugation.	This table gives Attic inflectional endings. For conjugation in dialects other than Attic, see Appendix:Ancient Greek dialectal conjugation.	This table gives Attic inflectional endings. For conjugation in dialects other than Attic, see Appendix:Ancient Greek dialectal conjugation.
change	   Imperfect: ἤλλᾰσσον, ἠλλᾰσσόμην 	number	number	singular	singular	singular	dual	dual	plural	plural	plural				
change	   Imperfect: ἤλλᾰσσον, ἠλλᾰσσόμην 			first	second	third	second	third	first	second	third				
change	   Imperfect: ἤλλᾰσσον, ἠλλᾰσσόμην 	active	indicative	ἤλλᾰσσον	ἤλλᾰσσες	ἤλλᾰσσε(ν)	ἠλλᾰ́σσετον	ἠλλᾰσσέτην	ἠλλᾰ́σσομεν	ἠλλᾰ́σσετε	ἤλλᾰσσον				
change	   Imperfect: ἤλλᾰσσον, ἠλλᾰσσόμην 	middle/passive	indicative	ἠλλᾰσσόμην	ἠλλᾰ́σσου	ἠλλᾰ́σσετο	ἠλλᾰ́σσεσθον	ἠλλᾰσσέσθην	ἠλλᾰσσόμεθᾰ	ἠλλᾰ́σσεσθε	ἠλλᾰ́σσοντο				
change	   Imperfect: ἤλλᾰσσον, ἠλλᾰσσόμην 	notes:	This table gives Attic inflectional endings. For conjugation in dialects other than Attic, see Appendix:Ancient Greek dialectal conjugation.	This table gives Attic inflectional endings. For conjugation in dialects other than Attic, see Appendix:Ancient Greek dialectal conjugation.	This table gives Attic inflectional endings. For conjugation in dialects other than Attic, see Appendix:Ancient Greek dialectal conjugation.	This table gives Attic inflectional endings. For conjugation in dialects other than Attic, see Appendix:Ancient Greek dialectal conjugation.	This table gives Attic inflectional endings. For conjugation in dialects other than Attic, see Appendix:Ancient Greek dialectal conjugation.	This table gives Attic inflectional endings. For conjugation in dialects other than Attic, see Appendix:Ancient Greek dialectal conjugation.	This table gives Attic inflectional endings. For conjugation in dialects other than Attic, see Appendix:Ancient Greek dialectal conjugation.	This table gives Attic inflectional endings. For conjugation in dialects other than Attic, see Appendix:Ancient Greek dialectal conjugation.	This table gives Attic inflectional endings. For conjugation in dialects other than Attic, see Appendix:Ancient Greek dialectal conjugation.	This table gives Attic inflectional endings. For conjugation in dialects other than Attic, see Appendix:Ancient Greek dialectal conjugation.	This table gives Attic inflectional endings. For conjugation in dialects other than Attic, see Appendix:Ancient Greek dialectal conjugation.	This table gives Attic inflectional endings. For conjugation in dialects other than Attic, see Appendix:Ancient Greek dialectal conjugation.	This table gives Attic inflectional endings. For conjugation in dialects other than Attic, see Appendix:Ancient Greek dialectal conjugation.
change	   Future: ἀλλᾰ́ξω, ἀλλᾰ́ξομαι, ἀλλᾰχθήσομαι 	number	number	singular	singular	singular	dual	dual	plural	plural	plural				
change	   Future: ἀλλᾰ́ξω, ἀλλᾰ́ξομαι, ἀλλᾰχθήσομαι 			first	second	third	second	third	first	second	third				
change	   Future: ἀλλᾰ́ξω, ἀλλᾰ́ξομαι, ἀλλᾰχθήσομαι 	active	indicative	ἀλλᾰ́ξω	ἀλλᾰ́ξεις	ἀλλᾰ́ξει	ἀλλᾰ́ξετον	ἀλλᾰ́ξετον	ἀλλᾰ́ξομεν	ἀλλᾰ́ξετε	ἀλλᾰ́ξουσῐ(ν)				
change	   Future: ἀλλᾰ́ξω, ἀλλᾰ́ξομαι, ἀλλᾰχθήσομαι 	active	optative	ἀλλᾰ́ξοιμῐ	ἀλλᾰ́ξοις	ἀλλᾰ́ξοι	ἀλλᾰ́ξοιτον	ἀλλᾰξοίτην	ἀλλᾰ́ξοιμεν	ἀλλᾰ́ξοιτε	ἀλλᾰ́ξοιεν				
change	   Future: ἀλλᾰ́ξω, ἀλλᾰ́ξομαι, ἀλλᾰχθήσομαι 	middle	indicative	ἀλλᾰ́ξομαι	ἀλλᾰ́ξῃ,ἀλλᾰ́ξει	ἀλλᾰ́ξεται	ἀλλᾰ́ξεσθον	ἀλλᾰ́ξεσθον	ἀλλᾰξόμεθᾰ	ἀλλᾰ́ξεσθε	ἀλλᾰ́ξονται				
change	   Future: ἀλλᾰ́ξω, ἀλλᾰ́ξομαι, ἀλλᾰχθήσομαι 	middle	optative	ἀλλᾰξοίμην	ἀλλᾰ́ξοιο	ἀλλᾰ́ξοιτο	ἀλλᾰ́ξοισθον	ἀλλᾰξοίσθην	ἀλλᾰξοίμεθᾰ	ἀλλᾰ́ξοισθε	ἀλλᾰ́ξοιντο				
change	   Future: ἀλλᾰ́ξω, ἀλλᾰ́ξομαι, ἀλλᾰχθήσομαι 	passive	indicative	ἀλλᾰχθήσομαι	ἀλλᾰχθήσῃ	ἀλλᾰχθήσεται	ἀλλᾰχθήσεσθον	ἀλλᾰχθήσεσθον	ἀλλᾰχθησόμεθᾰ	ἀλλᾰχθήσεσθε	ἀλλᾰχθήσονται				
change	   Future: ἀλλᾰ́ξω, ἀλλᾰ́ξομαι, ἀλλᾰχθήσομαι 	passive	optative	ἀλλᾰχθησοίμην	ἀλλᾰχθήσοιο	ἀλλᾰχθήσοιτο	ἀλλᾰχθήσοισθον	ἀλλᾰχθησοίσθην	ἀλλᾰχθησοίμεθᾰ	ἀλλᾰχθήσοισθε	ἀλλᾰχθήσοιντο				
change	   Future: ἀλλᾰ́ξω, ἀλλᾰ́ξομαι, ἀλλᾰχθήσομαι 			active	active	active	middle	middle	passive	passive	passive				
change	   Future: ἀλλᾰ́ξω, ἀλλᾰ́ξομαι, ἀλλᾰχθήσομαι 	infinitive	infinitive	ἀλλᾰ́ξειν	ἀλλᾰ́ξειν	ἀλλᾰ́ξειν	ἀλλᾰ́ξεσθαι	ἀλλᾰ́ξεσθαι	ἀλλᾰχθήσεσθαι	ἀλλᾰχθήσεσθαι	ἀλλᾰχθήσεσθαι				
change	   Future: ἀλλᾰ́ξω, ἀλλᾰ́ξομαι, ἀλλᾰχθήσομαι 	participle	m	ἀλλᾰ́ξων	ἀλλᾰ́ξων	ἀλλᾰ́ξων	ἀλλᾰξόμενος	ἀλλᾰξόμενος	ἀλλᾰχθησόμενος	ἀλλᾰχθησόμενος	ἀλλᾰχθησόμενος				
change	   Future: ἀλλᾰ́ξω, ἀλλᾰ́ξομαι, ἀλλᾰχθήσομαι 	participle	f	ἀλλᾰ́ξουσᾰ	ἀλλᾰ́ξουσᾰ	ἀλλᾰ́ξουσᾰ	ἀλλᾰξομένη	ἀλλᾰξομένη	ἀλλᾰχθησομένη	ἀλλᾰχθησομένη	ἀλλᾰχθησομένη				
change	   Future: ἀλλᾰ́ξω, ἀλλᾰ́ξομαι, ἀλλᾰχθήσομαι 	participle	n	ἀλλᾰ́ξον	ἀλλᾰ́ξον	ἀλλᾰ́ξον	ἀλλᾰξόμενον	ἀλλᾰξόμενον	ἀλλᾰχθησόμενον	ἀλλᾰχθησόμενον	ἀλλᾰχθησόμενον				
change	   Future: ἀλλᾰ́ξω, ἀλλᾰ́ξομαι, ἀλλᾰχθήσομαι 	notes:	This table gives Attic inflectional endings. For conjugation in dialects other than Attic, see Appendix:Ancient Greek dialectal conjugation.	This table gives Attic inflectional endings. For conjugation in dialects other than Attic, see Appendix:Ancient Greek dialectal conjugation.	This table gives Attic inflectional endings. For conjugation in dialects other than Attic, see Appendix:Ancient Greek dialectal conjugation.	This table gives Attic inflectional endings. For conjugation in dialects other than Attic, see Appendix:Ancient Greek dialectal conjugation.	This table gives Attic inflectional endings. For conjugation in dialects other than Attic, see Appendix:Ancient Greek dialectal conjugation.	This table gives Attic inflectional endings. For conjugation in dialects other than Attic, see Appendix:Ancient Greek dialectal conjugation.	This table gives Attic inflectional endings. For conjugation in dialects other than Attic, see Appendix:Ancient Greek dialectal conjugation.	This table gives Attic inflectional endings. For conjugation in dialects other than Attic, see Appendix:Ancient Greek dialectal conjugation.	This table gives Attic inflectional endings. For conjugation in dialects other than Attic, see Appendix:Ancient Greek dialectal conjugation.	This table gives Attic inflectional endings. For conjugation in dialects other than Attic, see Appendix:Ancient Greek dialectal conjugation.	This table gives Attic inflectional endings. For conjugation in dialects other than Attic, see Appendix:Ancient Greek dialectal conjugation.	This table gives Attic inflectional endings. For conjugation in dialects other than Attic, see Appendix:Ancient Greek dialectal conjugation.	This table gives Attic inflectional endings. For conjugation in dialects other than Attic, see Appendix:Ancient Greek dialectal conjugation.
change	   Aorist: ἤλλᾰξᾰ, ἠλλᾰξᾰ́μην, ἠλλᾰ́χθην 	number	number	singular	singular	singular	dual	dual	plural	plural	plural				
change	   Aorist: ἤλλᾰξᾰ, ἠλλᾰξᾰ́μην, ἠλλᾰ́χθην 			first	second	third	second	third	first	second	third				
change	   Aorist: ἤλλᾰξᾰ, ἠλλᾰξᾰ́μην, ἠλλᾰ́χθην 	active	indicative	ἤλλᾰξᾰ	ἤλλᾰξᾰς	ἤλλᾰξε(ν)	ἠλλᾰ́ξᾰτον	ἠλλᾰξᾰ́την	ἠλλᾰ́ξᾰμεν	ἠλλᾰ́ξᾰτε	ἤλλᾰξᾰν				
change	   Aorist: ἤλλᾰξᾰ, ἠλλᾰξᾰ́μην, ἠλλᾰ́χθην 	active	subjunctive	ἀλλᾰ́ξω	ἀλλᾰ́ξῃς	ἀλλᾰ́ξῃ	ἀλλᾰ́ξητον	ἀλλᾰ́ξητον	ἀλλᾰ́ξωμεν	ἀλλᾰ́ξητε	ἀλλᾰ́ξωσῐ(ν)				
change	   Aorist: ἤλλᾰξᾰ, ἠλλᾰξᾰ́μην, ἠλλᾰ́χθην 	active	optative	ἀλλᾰ́ξαιμῐ	ἀλλᾰ́ξειᾰς,ἀλλᾰ́ξαις	ἀλλᾰ́ξειε(ν),ἀλλᾰ́ξαι	ἀλλᾰ́ξαιτον	ἀλλᾰξαίτην	ἀλλᾰ́ξαιμεν	ἀλλᾰ́ξαιτε	ἀλλᾰ́ξειᾰν,ἀλλᾰ́ξαιεν				
change	   Aorist: ἤλλᾰξᾰ, ἠλλᾰξᾰ́μην, ἠλλᾰ́χθην 	active	imperative	 	ἄλλᾰξον	ἀλλᾰξᾰ́τω	ἀλλᾰ́ξᾰτον	ἀλλᾰξᾰ́των	 	ἀλλᾰ́ξᾰτε	ἀλλᾰξᾰ́ντων				
change	   Aorist: ἤλλᾰξᾰ, ἠλλᾰξᾰ́μην, ἠλλᾰ́χθην 	middle	indicative	ἠλλᾰξᾰ́μην	ἠλλᾰ́ξω	ἠλλᾰ́ξᾰτο	ἠλλᾰ́ξᾰσθον	ἠλλᾰξᾰ́σθην	ἠλλᾰξᾰ́μεθᾰ	ἠλλᾰ́ξᾰσθε	ἠλλᾰ́ξᾰντο				
change	   Aorist: ἤλλᾰξᾰ, ἠλλᾰξᾰ́μην, ἠλλᾰ́χθην 	middle	subjunctive	ἀλλᾰ́ξωμαι	ἀλλᾰ́ξῃ	ἀλλᾰ́ξηται	ἀλλᾰ́ξησθον	ἀλλᾰ́ξησθον	ἀλλᾰξώμεθᾰ	ἀλλᾰ́ξησθε	ἀλλᾰ́ξωνται				
change	   Aorist: ἤλλᾰξᾰ, ἠλλᾰξᾰ́μην, ἠλλᾰ́χθην 	middle	optative	ἀλλᾰξαίμην	ἀλλᾰ́ξαιο	ἀλλᾰ́ξαιτο	ἀλλᾰ́ξαισθον	ἀλλᾰξαίσθην	ἀλλᾰξαίμεθᾰ	ἀλλᾰ́ξαισθε	ἀλλᾰ́ξαιντο				
change	   Aorist: ἤλλᾰξᾰ, ἠλλᾰξᾰ́μην, ἠλλᾰ́χθην 	middle	imperative	 	ἄλλᾰξαι	ἀλλᾰξᾰ́σθω	ἀλλᾰ́ξᾰσθον	ἀλλᾰξᾰ́σθων	 	ἀλλᾰ́ξᾰσθε	ἀλλᾰξᾰ́σθων				
change	   Aorist: ἤλλᾰξᾰ, ἠλλᾰξᾰ́μην, ἠλλᾰ́χθην 	passive	indicative	ἠλλᾰ́χθην	ἠλλᾰ́χθης	ἠλλᾰ́χθη	ἠλλᾰ́χθητον	ἠλλᾰχθήτην	ἠλλᾰ́χθημεν	ἠλλᾰ́χθητε	ἠλλᾰ́χθησᾰν				
change	   Aorist: ἤλλᾰξᾰ, ἠλλᾰξᾰ́μην, ἠλλᾰ́χθην 	passive	subjunctive	ἀλλᾰχθῶ	ἀλλᾰχθῇς	ἀλλᾰχθῇ	ἀλλᾰχθῆτον	ἀλλᾰχθῆτον	ἀλλᾰχθῶμεν	ἀλλᾰχθῆτε	ἀλλᾰχθῶσῐ(ν)				
change	   Aorist: ἤλλᾰξᾰ, ἠλλᾰξᾰ́μην, ἠλλᾰ́χθην 	passive	optative	ἀλλᾰχθείην	ἀλλᾰχθείης	ἀλλᾰχθείη	ἀλλᾰχθεῖτον,ἀλλᾰχθείητον	ἀλλᾰχθείτην,ἀλλᾰχθειήτην	ἀλλᾰχθεῖμεν,ἀλλᾰχθείημεν	ἀλλᾰχθεῖτε,ἀλλᾰχθείητε	ἀλλᾰχθεῖεν,ἀλλᾰχθείησᾰν				
change	   Aorist: ἤλλᾰξᾰ, ἠλλᾰξᾰ́μην, ἠλλᾰ́χθην 	passive	imperative	 	ἀλλᾰ́χθητῐ	ἀλλᾰχθήτω	ἀλλᾰ́χθητον	ἀλλᾰχθήτων	 	ἀλλᾰ́χθητε	ἀλλᾰχθέντων				
change	   Aorist: ἤλλᾰξᾰ, ἠλλᾰξᾰ́μην, ἠλλᾰ́χθην 			active	active	active	middle	middle	passive	passive	passive				
change	   Aorist: ἤλλᾰξᾰ, ἠλλᾰξᾰ́μην, ἠλλᾰ́χθην 	infinitive	infinitive	ἀλλᾰ́ξαι	ἀλλᾰ́ξαι	ἀλλᾰ́ξαι	ἀλλᾰ́ξᾰσθαι	ἀλλᾰ́ξᾰσθαι	ἀλλᾰχθῆναι	ἀλλᾰχθῆναι	ἀλλᾰχθῆναι				
change	   Aorist: ἤλλᾰξᾰ, ἠλλᾰξᾰ́μην, ἠλλᾰ́χθην 	participle	m	ἀλλᾰ́ξᾱς	ἀλλᾰ́ξᾱς	ἀλλᾰ́ξᾱς	ἀλλᾰξᾰ́μενος	ἀλλᾰξᾰ́μενος	ἀλλᾰχθείς	ἀλλᾰχθείς	ἀλλᾰχθείς				
change	   Aorist: ἤλλᾰξᾰ, ἠλλᾰξᾰ́μην, ἠλλᾰ́χθην 	participle	f	ἀλλᾰ́ξᾱσᾰ	ἀλλᾰ́ξᾱσᾰ	ἀλλᾰ́ξᾱσᾰ	ἀλλᾰξᾰμένη	ἀλλᾰξᾰμένη	ἀλλᾰχθεῖσᾰ	ἀλλᾰχθεῖσᾰ	ἀλλᾰχθεῖσᾰ				
change	   Aorist: ἤλλᾰξᾰ, ἠλλᾰξᾰ́μην, ἠλλᾰ́χθην 	participle	n	ἀλλᾰ́ξᾰν	ἀλλᾰ́ξᾰν	ἀλλᾰ́ξᾰν	ἀλλᾰξᾰ́μενον	ἀλλᾰξᾰ́μενον	ἀλλᾰχθέν	ἀλλᾰχθέν	ἀλλᾰχθέν				
change	   Aorist: ἤλλᾰξᾰ, ἠλλᾰξᾰ́μην, ἠλλᾰ́χθην 	notes:	This table gives Attic inflectional endings. For conjugation in dialects other than Attic, see Appendix:Ancient Greek dialectal conjugation.	This table gives Attic inflectional endings. For conjugation in dialects other than Attic, see Appendix:Ancient Greek dialectal conjugation.	This table gives Attic inflectional endings. For conjugation in dialects other than Attic, see Appendix:Ancient Greek dialectal conjugation.	This table gives Attic inflectional endings. For conjugation in dialects other than Attic, see Appendix:Ancient Greek dialectal conjugation.	This table gives Attic inflectional endings. For conjugation in dialects other than Attic, see Appendix:Ancient Greek dialectal conjugation.	This table gives Attic inflectional endings. For conjugation in dialects other than Attic, see Appendix:Ancient Greek dialectal conjugation.	This table gives Attic inflectional endings. For conjugation in dialects other than Attic, see Appendix:Ancient Greek dialectal conjugation.	This table gives Attic inflectional endings. For conjugation in dialects other than Attic, see Appendix:Ancient Greek dialectal conjugation.	This table gives Attic inflectional endings. For conjugation in dialects other than Attic, see Appendix:Ancient Greek dialectal conjugation.	This table gives Attic inflectional endings. For conjugation in dialects other than Attic, see Appendix:Ancient Greek dialectal conjugation.	This table gives Attic inflectional endings. For conjugation in dialects other than Attic, see Appendix:Ancient Greek dialectal conjugation.	This table gives Attic inflectional endings. For conjugation in dialects other than Attic, see Appendix:Ancient Greek dialectal conjugation.	This table gives Attic inflectional endings. For conjugation in dialects other than Attic, see Appendix:Ancient Greek dialectal conjugation.
change	   Aorist: ἤλλᾰγον, ἠλλᾰγόμην 	number	number	singular	singular	singular	dual	dual	plural	plural	plural				
change	   Aorist: ἤλλᾰγον, ἠλλᾰγόμην 			first	second	third	second	third	first	second	third				
change	   Aorist: ἤλλᾰγον, ἠλλᾰγόμην 	active	indicative	ἤλλᾰγον	ἤλλᾰγες	ἤλλᾰγε(ν)	ἠλλᾰ́γετον	ἠλλᾰγέτην	ἠλλᾰ́γομεν	ἠλλᾰ́γετε	ἤλλᾰγον				
change	   Aorist: ἤλλᾰγον, ἠλλᾰγόμην 	active	subjunctive	ἀλλᾰ́γω	ἀλλᾰ́γῃς	ἀλλᾰ́γῃ	ἀλλᾰ́γητον	ἀλλᾰ́γητον	ἀλλᾰ́γωμεν	ἀλλᾰ́γητε	ἀλλᾰ́γωσῐ(ν)				
change	   Aorist: ἤλλᾰγον, ἠλλᾰγόμην 	active	optative	ἀλλᾰ́γοιμῐ	ἀλλᾰ́γοις	ἀλλᾰ́γοι	ἀλλᾰ́γοιτον	ἀλλᾰγοίτην	ἀλλᾰ́γοιμεν	ἀλλᾰ́γοιτε	ἀλλᾰ́γοιεν				
change	   Aorist: ἤλλᾰγον, ἠλλᾰγόμην 	active	imperative	 	ἄλλᾰγε	ἀλλᾰγέτω	ἀλλᾰ́γετον	ἀλλᾰγέτων	 	ἀλλᾰ́γετε	ἀλλᾰγόντων				
change	   Aorist: ἤλλᾰγον, ἠλλᾰγόμην 	middle	indicative	ἠλλᾰγόμην	ἠλλᾰ́γου	ἠλλᾰ́γετο	ἠλλᾰ́γεσθον	ἠλλᾰγέσθην	ἠλλᾰγόμεθᾰ	ἠλλᾰ́γεσθε	ἠλλᾰ́γοντο				
change	   Aorist: ἤλλᾰγον, ἠλλᾰγόμην 	middle	subjunctive	ἀλλᾰ́γωμαι	ἀλλᾰ́γῃ	ἀλλᾰ́γηται	ἀλλᾰ́γησθον	ἀλλᾰ́γησθον	ἀλλᾰγώμεθᾰ	ἀλλᾰ́γησθε	ἀλλᾰ́γωνται				
change	   Aorist: ἤλλᾰγον, ἠλλᾰγόμην 	middle	optative	ἀλλᾰγοίμην	ἀλλᾰ́γοιο	ἀλλᾰ́γοιτο	ἀλλᾰ́γοισθον	ἀλλᾰγοίσθην	ἀλλᾰγοίμεθᾰ	ἀλλᾰ́γοισθε	ἀλλᾰ́γοιντο				
change	   Aorist: ἤλλᾰγον, ἠλλᾰγόμην 	middle	imperative	 	ἀλλᾰγοῦ	ἀλλᾰγέσθω	ἀλλᾰ́γεσθον	ἀλλᾰγέσθων	 	ἀλλᾰ́γεσθε	ἀλλᾰγέσθων				
change	   Aorist: ἤλλᾰγον, ἠλλᾰγόμην 			active	active	active	middle	middle							
change	   Aorist: ἤλλᾰγον, ἠλλᾰγόμην 	infinitive	infinitive	ἀλλᾰγεῖν	ἀλλᾰγεῖν	ἀλλᾰγεῖν	ἀλλᾰγέσθαι	ἀλλᾰγέσθαι							
change	   Aorist: ἤλλᾰγον, ἠλλᾰγόμην 	participle	m	ἀλλᾰγών	ἀλλᾰγών	ἀλλᾰγών	ἀλλᾰγόμενος	ἀλλᾰγόμενος							
change	   Aorist: ἤλλᾰγον, ἠλλᾰγόμην 	participle	f	ἀλλᾰγοῦσᾰ	ἀλλᾰγοῦσᾰ	ἀλλᾰγοῦσᾰ	ἀλλᾰγομένη	ἀλλᾰγομένη							
change	   Aorist: ἤλλᾰγον, ἠλλᾰγόμην 	participle	n	ἀλλᾰγόν	ἀλλᾰγόν	ἀλλᾰγόν	ἀλλᾰγόμενον	ἀλλᾰγόμενον							
change	   Aorist: ἤλλᾰγον, ἠλλᾰγόμην 	notes:	This table gives Attic inflectional endings. For conjugation in dialects other than Attic, see Appendix:Ancient Greek dialectal conjugation.	This table gives Attic inflectional endings. For conjugation in dialects other than Attic, see Appendix:Ancient Greek dialectal conjugation.	This table gives Attic inflectional endings. For conjugation in dialects other than Attic, see Appendix:Ancient Greek dialectal conjugation.	This table gives Attic inflectional endings. For conjugation in dialects other than Attic, see Appendix:Ancient Greek dialectal conjugation.	This table gives Attic inflectional endings. For conjugation in dialects other than Attic, see Appendix:Ancient Greek dialectal conjugation.	This table gives Attic inflectional endings. For conjugation in dialects other than Attic, see Appendix:Ancient Greek dialectal conjugation.	This table gives Attic inflectional endings. For conjugation in dialects other than Attic, see Appendix:Ancient Greek dialectal conjugation.	This table gives Attic inflectional endings. For conjugation in dialects other than Attic, see Appendix:Ancient Greek dialectal conjugation.	This table gives Attic inflectional endings. For conjugation in dialects other than Attic, see Appendix:Ancient Greek dialectal conjugation.	This table gives Attic inflectional endings. For conjugation in dialects other than Attic, see Appendix:Ancient Greek dialectal conjugation.	This table gives Attic inflectional endings. For conjugation in dialects other than Attic, see Appendix:Ancient Greek dialectal conjugation.	This table gives Attic inflectional endings. For conjugation in dialects other than Attic, see Appendix:Ancient Greek dialectal conjugation.	This table gives Attic inflectional endings. For conjugation in dialects other than Attic, see Appendix:Ancient Greek dialectal conjugation.
change	   Aorist: ἠλλᾰ́γην 	number	number	singular	singular	singular	dual	dual	plural	plural	plural				
change	   Aorist: ἠλλᾰ́γην 			first	second	third	second	third	first	second	third				
change	   Aorist: ἠλλᾰ́γην 	passive	indicative	ἠλλᾰ́γην	ἠλλᾰ́γης	ἠλλᾰ́γη	ἠλλᾰ́γητον	ἠλλᾰγήτην	ἠλλᾰ́γημεν	ἠλλᾰ́γητε	ἠλλᾰ́γησᾰν				
change	   Aorist: ἠλλᾰ́γην 	passive	subjunctive	ἀλλᾰγῶ	ἀλλᾰγῇς	ἀλλᾰγῇ	ἀλλᾰγῆτον	ἀλλᾰγῆτον	ἀλλᾰγῶμεν	ἀλλᾰγῆτε	ἀλλᾰγῶσῐ(ν)				
change	   Aorist: ἠλλᾰ́γην 	passive	optative	ἀλλᾰγείην	ἀλλᾰγείης	ἀλλᾰγείη	ἀλλᾰγεῖτον,ἀλλᾰγείητον	ἀλλᾰγείτην,ἀλλᾰγειήτην	ἀλλᾰγεῖμεν,ἀλλᾰγείημεν	ἀλλᾰγεῖτε,ἀλλᾰγείητε	ἀλλᾰγεῖεν,ἀλλᾰγείησᾰν				
change	   Aorist: ἠλλᾰ́γην 	passive	imperative	 	ἀλλᾰ́γηθῐ	ἀλλᾰγήτω	ἀλλᾰ́γητον	ἀλλᾰγήτων	 	ἀλλᾰ́γητε	ἀλλᾰγέντων				
change	   Aorist: ἠλλᾰ́γην 								passive	passive	passive				
change	   Aorist: ἠλλᾰ́γην 	infinitive	infinitive						ἀλλᾰγῆναι	ἀλλᾰγῆναι	ἀλλᾰγῆναι				
change	   Aorist: ἠλλᾰ́γην 	participle	m						ἀλλᾰγείς	ἀλλᾰγείς	ἀλλᾰγείς				
change	   Aorist: ἠλλᾰ́γην 	participle	f						ἀλλᾰγεῖσᾰ	ἀλλᾰγεῖσᾰ	ἀλλᾰγεῖσᾰ				
change	   Aorist: ἠλλᾰ́γην 	participle	n						ἀλλᾰγέν	ἀλλᾰγέν	ἀλλᾰγέν				
change	   Aorist: ἠλλᾰ́γην 	notes:	This table gives Attic inflectional endings. For conjugation in dialects other than Attic, see Appendix:Ancient Greek dialectal conjugation.	This table gives Attic inflectional endings. For conjugation in dialects other than Attic, see Appendix:Ancient Greek dialectal conjugation.	This table gives Attic inflectional endings. For conjugation in dialects other than Attic, see Appendix:Ancient Greek dialectal conjugation.	This table gives Attic inflectional endings. For conjugation in dialects other than Attic, see Appendix:Ancient Greek dialectal conjugation.	This table gives Attic inflectional endings. For conjugation in dialects other than Attic, see Appendix:Ancient Greek dialectal conjugation.	This table gives Attic inflectional endings. For conjugation in dialects other than Attic, see Appendix:Ancient Greek dialectal conjugation.	This table gives Attic inflectional endings. For conjugation in dialects other than Attic, see Appendix:Ancient Greek dialectal conjugation.	This table gives Attic inflectional endings. For conjugation in dialects other than Attic, see Appendix:Ancient Greek dialectal conjugation.	This table gives Attic inflectional endings. For conjugation in dialects other than Attic, see Appendix:Ancient Greek dialectal conjugation.	This table gives Attic inflectional endings. For conjugation in dialects other than Attic, see Appendix:Ancient Greek dialectal conjugation.	This table gives Attic inflectional endings. For conjugation in dialects other than Attic, see Appendix:Ancient Greek dialectal conjugation.	This table gives Attic inflectional endings. For conjugation in dialects other than Attic, see Appendix:Ancient Greek dialectal conjugation.	This table gives Attic inflectional endings. For conjugation in dialects other than Attic, see Appendix:Ancient Greek dialectal conjugation.
change	   Perfect: ἤλλᾰχᾰ, ἤλλᾰγμαι 	number	number	singular	singular	singular	dual	dual	plural	plural	plural				
change	   Perfect: ἤλλᾰχᾰ, ἤλλᾰγμαι 			first	second	third	second	third	first	second	third				
change	   Perfect: ἤλλᾰχᾰ, ἤλλᾰγμαι 	active	indicative	ἤλλᾰχᾰ	ἤλλᾰχᾰς	ἤλλᾰχε(ν)	ἠλλᾰ́χᾰτον	ἠλλᾰ́χᾰτον	ἠλλᾰ́χᾰμεν	ἠλλᾰ́χᾰτε	ἠλλᾰ́χᾱσῐ(ν)				
change	   Perfect: ἤλλᾰχᾰ, ἤλλᾰγμαι 	active	subjunctive	ἠλλᾰ́χω	ἠλλᾰ́χῃς	ἠλλᾰ́χῃ	ἠλλᾰ́χητον	ἠλλᾰ́χητον	ἠλλᾰ́χωμεν	ἠλλᾰ́χητε	ἠλλᾰ́χωσῐ(ν)				
change	   Perfect: ἤλλᾰχᾰ, ἤλλᾰγμαι 	active	optative	ἠλλᾰ́χοιμῐ,ἠλλᾰχοίην	ἠλλᾰ́χοις,ἠλλᾰχοίης	ἠλλᾰ́χοι,ἠλλᾰχοίη	ἠλλᾰ́χοιτον	ἠλλᾰχοίτην	ἠλλᾰ́χοιμεν	ἠλλᾰ́χοιτε	ἠλλᾰ́χοιεν				
change	   Perfect: ἤλλᾰχᾰ, ἤλλᾰγμαι 	active	imperative	 	ἤλλᾰχε	ἠλλᾰχέτω	ἠλλᾰ́χετον	ἠλλᾰχέτων	 	ἠλλᾰ́χετε	ἠλλᾰχόντων				
change	   Perfect: ἤλλᾰχᾰ, ἤλλᾰγμαι 	middle/passive	indicative	ἤλλᾰγμαι	ἤλλᾰξαι	ἤλλᾰκται	ἤλλᾰχθον	ἤλλᾰχθον	ἠλλᾰ́γμεθᾰ	ἤλλᾰχθε	ἠλλᾰ́χᾰται				
change	   Perfect: ἤλλᾰχᾰ, ἤλλᾰγμαι 	middle/passive	subjunctive	ἠλλᾰγμένος ὦ	ἠλλᾰγμένος ᾖς	ἠλλᾰγμένος ᾖ	ἠλλᾰγμένω ἦτον	ἠλλᾰγμένω ἦτον	ἠλλᾰγμένοι ὦμεν	ἠλλᾰγμένοι ἦτε	ἠλλᾰγμένοι ὦσῐ(ν)				
change	   Perfect: ἤλλᾰχᾰ, ἤλλᾰγμαι 	middle/passive	optative	ἠλλᾰγμένος εἴην	ἠλλᾰγμένος εἴης	ἠλλᾰγμένος εἴη	ἠλλᾰγμένω εἴητον/εἶτον	ἠλλᾰγμένω εἰήτην/εἴτην	ἠλλᾰγμένοι εἴημεν/εἶμεν	ἠλλᾰγμένοι εἴητε/εἶτε	ἠλλᾰγμένοι εἴησᾰν/εἶεν				
change	   Perfect: ἤλλᾰχᾰ, ἤλλᾰγμαι 	middle/passive	imperative	 	ἤλλᾰξο	ἠλλᾰ́χθω	ἤλλᾰχθον	ἠλλᾰ́χθων	 	ἤλλᾰχθε	ἠλλᾰ́χθων				
change	   Perfect: ἤλλᾰχᾰ, ἤλλᾰγμαι 			active	active	active	active	middle/passive	middle/passive	middle/passive	middle/passive				
change	   Perfect: ἤλλᾰχᾰ, ἤλλᾰγμαι 	infinitive	infinitive	ἠλλᾰχέναι	ἠλλᾰχέναι	ἠλλᾰχέναι	ἠλλᾰχέναι	ἠλλᾰ́χθαι	ἠλλᾰ́χθαι	ἠλλᾰ́χθαι	ἠλλᾰ́χθαι				
change	   Perfect: ἤλλᾰχᾰ, ἤλλᾰγμαι 	participle	m	ἠλλᾰχώς	ἠλλᾰχώς	ἠλλᾰχώς	ἠλλᾰχώς	ἠλλᾰγμένος	ἠλλᾰγμένος	ἠλλᾰγμένος	ἠλλᾰγμένος				
change	   Perfect: ἤλλᾰχᾰ, ἤλλᾰγμαι 	participle	f	ἠλλᾰχυῖᾰ	ἠλλᾰχυῖᾰ	ἠλλᾰχυῖᾰ	ἠλλᾰχυῖᾰ	ἠλλᾰγμένη	ἠλλᾰγμένη	ἠλλᾰγμένη	ἠλλᾰγμένη				
change	   Perfect: ἤλλᾰχᾰ, ἤλλᾰγμαι 	participle	n	ἠλλᾰχός	ἠλλᾰχός	ἠλλᾰχός	ἠλλᾰχός	ἠλλᾰγμένον	ἠλλᾰγμένον	ἠλλᾰγμένον	ἠλλᾰγμένον				
change	   Perfect: ἤλλᾰχᾰ, ἤλλᾰγμαι 	notes:	This table gives Attic inflectional endings. For conjugation in dialects other than Attic, see Appendix:Ancient Greek dialectal conjugation.	This table gives Attic inflectional endings. For conjugation in dialects other than Attic, see Appendix:Ancient Greek dialectal conjugation.	This table gives Attic inflectional endings. For conjugation in dialects other than Attic, see Appendix:Ancient Greek dialectal conjugation.	This table gives Attic inflectional endings. For conjugation in dialects other than Attic, see Appendix:Ancient Greek dialectal conjugation.	This table gives Attic inflectional endings. For conjugation in dialects other than Attic, see Appendix:Ancient Greek dialectal conjugation.	This table gives Attic inflectional endings. For conjugation in dialects other than Attic, see Appendix:Ancient Greek dialectal conjugation.	This table gives Attic inflectional endings. For conjugation in dialects other than Attic, see Appendix:Ancient Greek dialectal conjugation.	This table gives Attic inflectional endings. For conjugation in dialects other than Attic, see Appendix:Ancient Greek dialectal conjugation.	This table gives Attic inflectional endings. For conjugation in dialects other than Attic, see Appendix:Ancient Greek dialectal conjugation.	This table gives Attic inflectional endings. For conjugation in dialects other than Attic, see Appendix:Ancient Greek dialectal conjugation.	This table gives Attic inflectional endings. For conjugation in dialects other than Attic, see Appendix:Ancient Greek dialectal conjugation.	This table gives Attic inflectional endings. For conjugation in dialects other than Attic, see Appendix:Ancient Greek dialectal conjugation.	This table gives Attic inflectional endings. For conjugation in dialects other than Attic, see Appendix:Ancient Greek dialectal conjugation.
direct	   Present: ᾰ̓́γω, ᾰ̓́γομαι 	number	number	singular	singular	singular	dual	dual	plural	plural	plural				
direct	   Present: ᾰ̓́γω, ᾰ̓́γομαι 			first	second	third	second	third	first	second	third				
direct	   Present: ᾰ̓́γω, ᾰ̓́γομαι 	active	indicative	ᾰ̓́γω	ᾰ̓́γεις	ᾰ̓́γει	ᾰ̓́γετον	ᾰ̓́γετον	ᾰ̓́γομεν	ᾰ̓́γετε	ᾰ̓́γουσῐ(ν)				
direct	   Present: ᾰ̓́γω, ᾰ̓́γομαι 	active	subjunctive	ᾰ̓́γω	ᾰ̓́γῃς	ᾰ̓́γῃ	ᾰ̓́γητον	ᾰ̓́γητον	ᾰ̓́γωμεν	ᾰ̓́γητε	ᾰ̓́γωσῐ(ν)				
direct	   Present: ᾰ̓́γω, ᾰ̓́γομαι 	active	optative	ᾰ̓́γοιμῐ	ᾰ̓́γοις	ᾰ̓́γοι	ᾰ̓́γοιτον	ᾰ̓γοίτην	ᾰ̓́γοιμεν	ᾰ̓́γοιτε	ᾰ̓́γοιεν				
direct	   Present: ᾰ̓́γω, ᾰ̓́γομαι 	active	imperative	 	ᾰ̓́γε	ᾰ̓γέτω	ᾰ̓́γετον	ᾰ̓γέτων	 	ᾰ̓́γετε	ᾰ̓γόντων				
direct	   Present: ᾰ̓́γω, ᾰ̓́γομαι 	middle/passive	indicative	ᾰ̓́γομαι	ᾰ̓́γῃ,ᾰ̓́γει	ᾰ̓́γεται	ᾰ̓́γεσθον	ᾰ̓́γεσθον	ᾰ̓γόμεθᾰ	ᾰ̓́γεσθε	ᾰ̓́γονται				
direct	   Present: ᾰ̓́γω, ᾰ̓́γομαι 	middle/passive	subjunctive	ᾰ̓́γωμαι	ᾰ̓́γῃ	ᾰ̓́γηται	ᾰ̓́γησθον	ᾰ̓́γησθον	ᾰ̓γώμεθᾰ	ᾰ̓́γησθε	ᾰ̓́γωνται				
direct	   Present: ᾰ̓́γω, ᾰ̓́γομαι 	middle/passive	optative	ᾰ̓γοίμην	ᾰ̓́γοιο	ᾰ̓́γοιτο	ᾰ̓́γοισθον	ᾰ̓γοίσθην	ᾰ̓γοίμεθᾰ	ᾰ̓́γοισθε	ᾰ̓́γοιντο				
direct	   Present: ᾰ̓́γω, ᾰ̓́γομαι 	middle/passive	imperative	 	ᾰ̓́γου	ᾰ̓γέσθω	ᾰ̓́γεσθον	ᾰ̓γέσθων	 	ᾰ̓́γεσθε	ᾰ̓γέσθων				
direct	   Present: ᾰ̓́γω, ᾰ̓́γομαι 			active	active	active	active	middle/passive	middle/passive	middle/passive	middle/passive				
direct	   Present: ᾰ̓́γω, ᾰ̓́γομαι 	infinitive	infinitive	ᾰ̓́γειν	ᾰ̓́γειν	ᾰ̓́γειν	ᾰ̓́γειν	ᾰ̓́γεσθαι	ᾰ̓́γεσθαι	ᾰ̓́γεσθαι	ᾰ̓́γεσθαι				
direct	   Present: ᾰ̓́γω, ᾰ̓́γομαι 	participle	m	ᾰ̓́γων	ᾰ̓́γων	ᾰ̓́γων	ᾰ̓́γων	ᾰ̓γόμενος	ᾰ̓γόμενος	ᾰ̓γόμενος	ᾰ̓γόμενος				
direct	   Present: ᾰ̓́γω, ᾰ̓́γομαι 	participle	f	ᾰ̓́γουσᾰ	ᾰ̓́γουσᾰ	ᾰ̓́γουσᾰ	ᾰ̓́γουσᾰ	ᾰ̓γομένη	ᾰ̓γομένη	ᾰ̓γομένη	ᾰ̓γομένη				
direct	   Present: ᾰ̓́γω, ᾰ̓́γομαι 	participle	n	ᾰ̓́γον	ᾰ̓́γον	ᾰ̓́γον	ᾰ̓́γον	ᾰ̓γόμενον	ᾰ̓γόμενον	ᾰ̓γόμενον	ᾰ̓γόμενον				
direct	   Present: ᾰ̓́γω, ᾰ̓́γομαι 	notes:	This table gives Attic inflectional endings. For conjugation in dialects other than Attic, see Appendix:Ancient Greek dialectal conjugation.	This table gives Attic inflectional endings. For conjugation in dialects other than Attic, see Appendix:Ancient Greek dialectal conjugation.	This table gives Attic inflectional endings. For conjugation in dialects other than Attic, see Appendix:Ancient Greek dialectal conjugation.	This table gives Attic inflectional endings. For conjugation in dialects other than Attic, see Appendix:Ancient Greek dialectal conjugation.	This table gives Attic inflectional endings. For conjugation in dialects other than Attic, see Appendix:Ancient Greek dialectal conjugation.	This table gives Attic inflectional endings. For conjugation in dialects other than Attic, see Appendix:Ancient Greek dialectal conjugation.	This table gives Attic inflectional endings. For conjugation in dialects other than Attic, see Appendix:Ancient Greek dialectal conjugation.	This table gives Attic inflectional endings. For conjugation in dialects other than Attic, see Appendix:Ancient Greek dialectal conjugation.	This table gives Attic inflectional endings. For conjugation in dialects other than Attic, see Appendix:Ancient Greek dialectal conjugation.	This table gives Attic inflectional endings. For conjugation in dialects other than Attic, see Appendix:Ancient Greek dialectal conjugation.	This table gives Attic inflectional endings. For conjugation in dialects other than Attic, see Appendix:Ancient Greek dialectal conjugation.	This table gives Attic inflectional endings. For conjugation in dialects other than Attic, see Appendix:Ancient Greek dialectal conjugation.	This table gives Attic inflectional endings. For conjugation in dialects other than Attic, see Appendix:Ancient Greek dialectal conjugation.
direct	   Present: ᾰ̓́γω, ᾰ̓́γομαι (Epic)	number	number	singular	singular	singular	dual	dual	plural	plural	plural				
direct	   Present: ᾰ̓́γω, ᾰ̓́γομαι (Epic)			first	second	third	second	third	first	second	third				
direct	   Present: ᾰ̓́γω, ᾰ̓́γομαι (Epic)	active	indicative	ᾰ̓́γω	ᾰ̓́γεις	ᾰ̓́γει	ᾰ̓́γετον	ᾰ̓́γετον	ᾰ̓́γομεν	ᾰ̓́γετε	ᾰ̓́γουσῐ(ν)				
direct	   Present: ᾰ̓́γω, ᾰ̓́γομαι (Epic)	active	subjunctive	ᾰ̓́γω,ᾰ̓́γωμῐ	ᾰ̓́γῃς,ᾰ̓́γῃσθᾰ	ᾰ̓́γῃ,ᾰ̓́γῃσῐ	ᾰ̓́γητον	ᾰ̓́γητον	ᾰ̓́γωμεν	ᾰ̓́γητε	ᾰ̓́γωσῐ(ν)				
direct	   Present: ᾰ̓́γω, ᾰ̓́γομαι (Epic)	active	optative	ᾰ̓́γοιμῐ	ᾰ̓́γοισ(θᾰ)	ᾰ̓́γοι	ᾰ̓́γοιτον	ᾰ̓γοίτην	ᾰ̓́γοιμεν	ᾰ̓́γοιτε	ᾰ̓́γοιεν				
direct	   Present: ᾰ̓́γω, ᾰ̓́γομαι (Epic)	active	imperative	 	ᾰ̓́γε	ᾰ̓γέτω	ᾰ̓́γετον	ᾰ̓γέτων	 	ᾰ̓́γετε	ᾰ̓γόντων				
direct	   Present: ᾰ̓́γω, ᾰ̓́γομαι (Epic)	middle/passive	indicative	ᾰ̓́γομαι	ᾰ̓́γεαι	ᾰ̓́γεται	ᾰ̓́γεσθον	ᾰ̓́γεσθον	ᾰ̓γόμε(σ)θᾰ	ᾰ̓́γεσθε	ᾰ̓́γονται				
direct	   Present: ᾰ̓́γω, ᾰ̓́γομαι (Epic)	middle/passive	subjunctive	ᾰ̓́γωμαι,ᾰ̓γώμαιμῐ	ᾰ̓́γηαι,ᾰ̓́γηαι	ᾰ̓́γηται,ᾰ̓γήταισῐ	ᾰ̓́γησθον	ᾰ̓́γησθον	ᾰ̓γώμε(σ)θᾰ	ᾰ̓́γησθε	ᾰ̓́γωνται				
direct	   Present: ᾰ̓́γω, ᾰ̓́γομαι (Epic)	middle/passive	optative	ᾰ̓γοίμην	ᾰ̓́γοιο	ᾰ̓́γοιτο	ᾰ̓́γοισθον	ᾰ̓γοίσθην	ᾰ̓γοίμε(σ)θᾰ	ᾰ̓́γοισθε	ᾰ̓γοίᾰτο				
direct	   Present: ᾰ̓́γω, ᾰ̓́γομαι (Epic)	middle/passive	imperative	 	ᾰ̓́γεο	ᾰ̓γέσθω	ᾰ̓́γεσθον	ᾰ̓γέσθων	 	ᾰ̓́γεσθε	ᾰ̓γέσθων				
direct	   Present: ᾰ̓́γω, ᾰ̓́γομαι (Epic)			active	active	active	active	middle/passive	middle/passive	middle/passive	middle/passive				
direct	   Present: ᾰ̓́γω, ᾰ̓́γομαι (Epic)	infinitive	infinitive	ᾰ̓́γειν/ᾰ̓γέμεν(αι)/ᾰ̓́γμεν(αι)	ᾰ̓́γειν/ᾰ̓γέμεν(αι)/ᾰ̓́γμεν(αι)	ᾰ̓́γειν/ᾰ̓γέμεν(αι)/ᾰ̓́γμεν(αι)	ᾰ̓́γειν/ᾰ̓γέμεν(αι)/ᾰ̓́γμεν(αι)	ᾰ̓́γεσθαι	ᾰ̓́γεσθαι	ᾰ̓́γεσθαι	ᾰ̓́γεσθαι				
direct	   Present: ᾰ̓́γω, ᾰ̓́γομαι (Epic)	participle	m	ᾰ̓́γων	ᾰ̓́γων	ᾰ̓́γων	ᾰ̓́γων	ᾰ̓γόμενος	ᾰ̓γόμενος	ᾰ̓γόμενος	ᾰ̓γόμενος				
direct	   Present: ᾰ̓́γω, ᾰ̓́γομαι (Epic)	participle	f	ᾰ̓́γουσᾰ	ᾰ̓́γουσᾰ	ᾰ̓́γουσᾰ	ᾰ̓́γουσᾰ	ᾰ̓γομένη	ᾰ̓γομένη	ᾰ̓γομένη	ᾰ̓γομένη				
direct	   Present: ᾰ̓́γω, ᾰ̓́γομαι (Epic)	participle	n	ᾰ̓́γον	ᾰ̓́γον	ᾰ̓́γον	ᾰ̓́γον	ᾰ̓γόμενον	ᾰ̓γόμενον	ᾰ̓γόμενον	ᾰ̓γόμενον				
direct	   Present: ᾰ̓́γω, ᾰ̓́γομαι (Epic)	notes:	Dialects other than Attic are not well attested. Some forms are based on conjecture. Use with caution. For more details, see Appendix:Ancient Greek dialectal conjugation.	Dialects other than Attic are not well attested. Some forms are based on conjecture. Use with caution. For more details, see Appendix:Ancient Greek dialectal conjugation.	Dialects other than Attic are not well attested. Some forms are based on conjecture. Use with caution. For more details, see Appendix:Ancient Greek dialectal conjugation.	Dialects other than Attic are not well attested. Some forms are based on conjecture. Use with caution. For more details, see Appendix:Ancient Greek dialectal conjugation.	Dialects other than Attic are not well attested. Some forms are based on conjecture. Use with caution. For more details, see Appendix:Ancient Greek dialectal conjugation.	Dialects other than Attic are not well attested. Some forms are based on conjecture. Use with caution. For more details, see Appendix:Ancient Greek dialectal conjugation.	Dialects other than Attic are not well attested. Some forms are based on conjecture. Use with caution. For more details, see Appendix:Ancient Greek dialectal conjugation.	Dialects other than Attic are not well attested. Some forms are based on conjecture. Use with caution. For more details, see Appendix:Ancient Greek dialectal conjugation.	Dialects other than Attic are not well attested. Some forms are based on conjecture. Use with caution. For more details, see Appendix:Ancient Greek dialectal conjugation.	Dialects other than Attic are not well attested. Some forms are based on conjecture. Use with caution. For more details, see Appendix:Ancient Greek dialectal conjugation.	Dialects other than Attic are not well attested. Some forms are based on conjecture. Use with caution. For more details, see Appendix:Ancient Greek dialectal conjugation.	Dialects other than Attic are not well attested. Some forms are based on conjecture. Use with caution. For more details, see Appendix:Ancient Greek dialectal conjugation.	Dialects other than Attic are not well attested. Some forms are based on conjecture. Use with caution. For more details, see Appendix:Ancient Greek dialectal conjugation.
direct	   Imperfect: ἦγον, ἠγόμην 	number	number	singular	singular	singular	dual	dual	plural	plural	plural				
direct	   Imperfect: ἦγον, ἠγόμην 			first	second	third	second	third	first	second	third				
direct	   Imperfect: ἦγον, ἠγόμην 	active	indicative	ἦγον	ἦγες	ἦγε(ν)	ἤγετον	ἠγέτην	ἤγομεν	ἤγετε	ἦγον				
direct	   Imperfect: ἦγον, ἠγόμην 	middle/passive	indicative	ἠγόμην	ἤγου	ἤγετο	ἤγεσθον	ἠγέσθην	ἠγόμεθᾰ	ἤγεσθε	ἤγοντο				
direct	   Imperfect: ἦγον, ἠγόμην 	notes:	This table gives Attic inflectional endings. For conjugation in dialects other than Attic, see Appendix:Ancient Greek dialectal conjugation.	This table gives Attic inflectional endings. For conjugation in dialects other than Attic, see Appendix:Ancient Greek dialectal conjugation.	This table gives Attic inflectional endings. For conjugation in dialects other than Attic, see Appendix:Ancient Greek dialectal conjugation.	This table gives Attic inflectional endings. For conjugation in dialects other than Attic, see Appendix:Ancient Greek dialectal conjugation.	This table gives Attic inflectional endings. For conjugation in dialects other than Attic, see Appendix:Ancient Greek dialectal conjugation.	This table gives Attic inflectional endings. For conjugation in dialects other than Attic, see Appendix:Ancient Greek dialectal conjugation.	This table gives Attic inflectional endings. For conjugation in dialects other than Attic, see Appendix:Ancient Greek dialectal conjugation.	This table gives Attic inflectional endings. For conjugation in dialects other than Attic, see Appendix:Ancient Greek dialectal conjugation.	This table gives Attic inflectional endings. For conjugation in dialects other than Attic, see Appendix:Ancient Greek dialectal conjugation.	This table gives Attic inflectional endings. For conjugation in dialects other than Attic, see Appendix:Ancient Greek dialectal conjugation.	This table gives Attic inflectional endings. For conjugation in dialects other than Attic, see Appendix:Ancient Greek dialectal conjugation.	This table gives Attic inflectional endings. For conjugation in dialects other than Attic, see Appendix:Ancient Greek dialectal conjugation.	This table gives Attic inflectional endings. For conjugation in dialects other than Attic, see Appendix:Ancient Greek dialectal conjugation.
direct	   Imperfect: ᾰ̓́γεσκον, ᾰ̓γεσκόμην (Epic, Ionic)	number	number	singular	singular	singular	dual	dual	plural	plural	plural				
direct	   Imperfect: ᾰ̓́γεσκον, ᾰ̓γεσκόμην (Epic, Ionic)			first	second	third	second	third	first	second	third				
direct	   Imperfect: ᾰ̓́γεσκον, ᾰ̓γεσκόμην (Epic, Ionic)	active	indicative	ᾰ̓́γεσκον	ᾰ̓́γεσκες	ᾰ̓́γεσκε(ν)	ᾰ̓γέσκετον	ᾰ̓γεσκέτην	ᾰ̓γέσκομεν	ᾰ̓γέσκετε	ᾰ̓́γεσκον				
direct	   Imperfect: ᾰ̓́γεσκον, ᾰ̓γεσκόμην (Epic, Ionic)	middle/passive	indicative	ᾰ̓γεσκόμην	ᾰ̓γέσκου	ᾰ̓γέσκετο	ᾰ̓γέσκεσθον	ᾰ̓γεσκέσθην	ᾰ̓γεσκόμεθᾰ	ᾰ̓γέσκεσθε	ᾰ̓γέσκοντο				
direct	   Imperfect: ᾰ̓́γεσκον, ᾰ̓γεσκόμην (Epic, Ionic)	notes:	Dialects other than Attic are not well attested. Some forms are based on conjecture. Use with caution. For more details, see Appendix:Ancient Greek dialectal conjugation.	Dialects other than Attic are not well attested. Some forms are based on conjecture. Use with caution. For more details, see Appendix:Ancient Greek dialectal conjugation.	Dialects other than Attic are not well attested. Some forms are based on conjecture. Use with caution. For more details, see Appendix:Ancient Greek dialectal conjugation.	Dialects other than Attic are not well attested. Some forms are based on conjecture. Use with caution. For more details, see Appendix:Ancient Greek dialectal conjugation.	Dialects other than Attic are not well attested. Some forms are based on conjecture. Use with caution. For more details, see Appendix:Ancient Greek dialectal conjugation.	Dialects other than Attic are not well attested. Some forms are based on conjecture. Use with caution. For more details, see Appendix:Ancient Greek dialectal conjugation.	Dialects other than Attic are not well attested. Some forms are based on conjecture. Use with caution. For more details, see Appendix:Ancient Greek dialectal conjugation.	Dialects other than Attic are not well attested. Some forms are based on conjecture. Use with caution. For more details, see Appendix:Ancient Greek dialectal conjugation.	Dialects other than Attic are not well attested. Some forms are based on conjecture. Use with caution. For more details, see Appendix:Ancient Greek dialectal conjugation.	Dialects other than Attic are not well attested. Some forms are based on conjecture. Use with caution. For more details, see Appendix:Ancient Greek dialectal conjugation.	Dialects other than Attic are not well attested. Some forms are based on conjecture. Use with caution. For more details, see Appendix:Ancient Greek dialectal conjugation.	Dialects other than Attic are not well attested. Some forms are based on conjecture. Use with caution. For more details, see Appendix:Ancient Greek dialectal conjugation.	Dialects other than Attic are not well attested. Some forms are based on conjecture. Use with caution. For more details, see Appendix:Ancient Greek dialectal conjugation.
direct	   Future: ᾰ̓́ξω, ᾰ̓́ξομαι, ᾰ̓χθήσομαι 	number	number	singular	singular	singular	dual	dual	plural	plural	plural				
direct	   Future: ᾰ̓́ξω, ᾰ̓́ξομαι, ᾰ̓χθήσομαι 			first	second	third	second	third	first	second	third				
direct	   Future: ᾰ̓́ξω, ᾰ̓́ξομαι, ᾰ̓χθήσομαι 	active	indicative	ᾰ̓́ξω	ᾰ̓́ξεις	ᾰ̓́ξει	ᾰ̓́ξετον	ᾰ̓́ξετον	ᾰ̓́ξομεν	ᾰ̓́ξετε	ᾰ̓́ξουσῐ(ν)				
direct	   Future: ᾰ̓́ξω, ᾰ̓́ξομαι, ᾰ̓χθήσομαι 	active	optative	ᾰ̓́ξοιμῐ	ᾰ̓́ξοις	ᾰ̓́ξοι	ᾰ̓́ξοιτον	ᾰ̓ξοίτην	ᾰ̓́ξοιμεν	ᾰ̓́ξοιτε	ᾰ̓́ξοιεν				
direct	   Future: ᾰ̓́ξω, ᾰ̓́ξομαι, ᾰ̓χθήσομαι 	middle	indicative	ᾰ̓́ξομαι	ᾰ̓́ξῃ,ᾰ̓́ξει	ᾰ̓́ξεται	ᾰ̓́ξεσθον	ᾰ̓́ξεσθον	ᾰ̓ξόμεθᾰ	ᾰ̓́ξεσθε	ᾰ̓́ξονται				
direct	   Future: ᾰ̓́ξω, ᾰ̓́ξομαι, ᾰ̓χθήσομαι 	middle	optative	ᾰ̓ξοίμην	ᾰ̓́ξοιο	ᾰ̓́ξοιτο	ᾰ̓́ξοισθον	ᾰ̓ξοίσθην	ᾰ̓ξοίμεθᾰ	ᾰ̓́ξοισθε	ᾰ̓́ξοιντο				
direct	   Future: ᾰ̓́ξω, ᾰ̓́ξομαι, ᾰ̓χθήσομαι 	passive	indicative	ᾰ̓χθήσομαι	ᾰ̓χθήσῃ	ᾰ̓χθήσεται	ᾰ̓χθήσεσθον	ᾰ̓χθήσεσθον	ᾰ̓χθησόμεθᾰ	ᾰ̓χθήσεσθε	ᾰ̓χθήσονται				
direct	   Future: ᾰ̓́ξω, ᾰ̓́ξομαι, ᾰ̓χθήσομαι 	passive	optative	ᾰ̓χθησοίμην	ᾰ̓χθήσοιο	ᾰ̓χθήσοιτο	ᾰ̓χθήσοισθον	ᾰ̓χθησοίσθην	ᾰ̓χθησοίμεθᾰ	ᾰ̓χθήσοισθε	ᾰ̓χθήσοιντο				
direct	   Future: ᾰ̓́ξω, ᾰ̓́ξομαι, ᾰ̓χθήσομαι 			active	active	active	middle	middle	passive	passive	passive				
direct	   Future: ᾰ̓́ξω, ᾰ̓́ξομαι, ᾰ̓χθήσομαι 	infinitive	infinitive	ᾰ̓́ξειν	ᾰ̓́ξειν	ᾰ̓́ξειν	ᾰ̓́ξεσθαι	ᾰ̓́ξεσθαι	ᾰ̓χθήσεσθαι	ᾰ̓χθήσεσθαι	ᾰ̓χθήσεσθαι				
direct	   Future: ᾰ̓́ξω, ᾰ̓́ξομαι, ᾰ̓χθήσομαι 	participle	m	ᾰ̓́ξων	ᾰ̓́ξων	ᾰ̓́ξων	ᾰ̓ξόμενος	ᾰ̓ξόμενος	ᾰ̓χθησόμενος	ᾰ̓χθησόμενος	ᾰ̓χθησόμενος				
direct	   Future: ᾰ̓́ξω, ᾰ̓́ξομαι, ᾰ̓χθήσομαι 	participle	f	ᾰ̓́ξουσᾰ	ᾰ̓́ξουσᾰ	ᾰ̓́ξουσᾰ	ᾰ̓ξομένη	ᾰ̓ξομένη	ᾰ̓χθησομένη	ᾰ̓χθησομένη	ᾰ̓χθησομένη				
direct	   Future: ᾰ̓́ξω, ᾰ̓́ξομαι, ᾰ̓χθήσομαι 	participle	n	ᾰ̓́ξον	ᾰ̓́ξον	ᾰ̓́ξον	ᾰ̓ξόμενον	ᾰ̓ξόμενον	ᾰ̓χθησόμενον	ᾰ̓χθησόμενον	ᾰ̓χθησόμενον				
direct	   Future: ᾰ̓́ξω, ᾰ̓́ξομαι, ᾰ̓χθήσομαι 	notes:	This table gives Attic inflectional endings. For conjugation in dialects other than Attic, see Appendix:Ancient Greek dialectal conjugation.	This table gives Attic inflectional endings. For conjugation in dialects other than Attic, see Appendix:Ancient Greek dialectal conjugation.	This table gives Attic inflectional endings. For conjugation in dialects other than Attic, see Appendix:Ancient Greek dialectal conjugation.	This table gives Attic inflectional endings. For conjugation in dialects other than Attic, see Appendix:Ancient Greek dialectal conjugation.	This table gives Attic inflectional endings. For conjugation in dialects other than Attic, see Appendix:Ancient Greek dialectal conjugation.	This table gives Attic inflectional endings. For conjugation in dialects other than Attic, see Appendix:Ancient Greek dialectal conjugation.	This table gives Attic inflectional endings. For conjugation in dialects other than Attic, see Appendix:Ancient Greek dialectal conjugation.	This table gives Attic inflectional endings. For conjugation in dialects other than Attic, see Appendix:Ancient Greek dialectal conjugation.	This table gives Attic inflectional endings. For conjugation in dialects other than Attic, see Appendix:Ancient Greek dialectal conjugation.	This table gives Attic inflectional endings. For conjugation in dialects other than Attic, see Appendix:Ancient Greek dialectal conjugation.	This table gives Attic inflectional endings. For conjugation in dialects other than Attic, see Appendix:Ancient Greek dialectal conjugation.	This table gives Attic inflectional endings. For conjugation in dialects other than Attic, see Appendix:Ancient Greek dialectal conjugation.	This table gives Attic inflectional endings. For conjugation in dialects other than Attic, see Appendix:Ancient Greek dialectal conjugation.
direct	   Aorist: ἤγᾰγον, ἠγᾰγόμην 	number	number	singular	singular	singular	dual	dual	plural	plural	plural				
direct	   Aorist: ἤγᾰγον, ἠγᾰγόμην 			first	second	third	second	third	first	second	third				
direct	   Aorist: ἤγᾰγον, ἠγᾰγόμην 	active	indicative	ἤγᾰγον	ἤγᾰγες	ἤγᾰγε(ν)	ἠγᾰ́γετον	ἠγᾰγέτην	ἠγᾰ́γομεν	ἠγᾰ́γετε	ἤγᾰγον				
direct	   Aorist: ἤγᾰγον, ἠγᾰγόμην 	active	subjunctive	ᾰ̓γᾰ́γω	ᾰ̓γᾰ́γῃς	ᾰ̓γᾰ́γῃ	ᾰ̓γᾰ́γητον	ᾰ̓γᾰ́γητον	ᾰ̓γᾰ́γωμεν	ᾰ̓γᾰ́γητε	ᾰ̓γᾰ́γωσῐ(ν)				
direct	   Aorist: ἤγᾰγον, ἠγᾰγόμην 	active	optative	ᾰ̓γᾰ́γοιμῐ	ᾰ̓γᾰ́γοις	ᾰ̓γᾰ́γοι	ᾰ̓γᾰ́γοιτον	ᾰ̓γᾰγοίτην	ᾰ̓γᾰ́γοιμεν	ᾰ̓γᾰ́γοιτε	ᾰ̓γᾰ́γοιεν				
direct	   Aorist: ἤγᾰγον, ἠγᾰγόμην 	active	imperative	 	ᾰ̓́γᾰγε	ᾰ̓γᾰγέτω	ᾰ̓γᾰ́γετον	ᾰ̓γᾰγέτων	 	ᾰ̓γᾰ́γετε	ᾰ̓γᾰγόντων				
direct	   Aorist: ἤγᾰγον, ἠγᾰγόμην 	middle	indicative	ἠγᾰγόμην	ἠγᾰ́γου	ἠγᾰ́γετο	ἠγᾰ́γεσθον	ἠγᾰγέσθην	ἠγᾰγόμεθᾰ	ἠγᾰ́γεσθε	ἠγᾰ́γοντο				
direct	   Aorist: ἤγᾰγον, ἠγᾰγόμην 	middle	subjunctive	ᾰ̓γᾰ́γωμαι	ᾰ̓γᾰ́γῃ	ᾰ̓γᾰ́γηται	ᾰ̓γᾰ́γησθον	ᾰ̓γᾰ́γησθον	ᾰ̓γᾰγώμεθᾰ	ᾰ̓γᾰ́γησθε	ᾰ̓γᾰ́γωνται				
direct	   Aorist: ἤγᾰγον, ἠγᾰγόμην 	middle	optative	ᾰ̓γᾰγοίμην	ᾰ̓γᾰ́γοιο	ᾰ̓γᾰ́γοιτο	ᾰ̓γᾰ́γοισθον	ᾰ̓γᾰγοίσθην	ᾰ̓γᾰγοίμεθᾰ	ᾰ̓γᾰ́γοισθε	ᾰ̓γᾰ́γοιντο				
direct	   Aorist: ἤγᾰγον, ἠγᾰγόμην 	middle	imperative	 	ᾰ̓γᾰγοῦ	ᾰ̓γᾰγέσθω	ᾰ̓γᾰ́γεσθον	ᾰ̓γᾰγέσθων	 	ᾰ̓γᾰ́γεσθε	ᾰ̓γᾰγέσθων				
direct	   Aorist: ἤγᾰγον, ἠγᾰγόμην 			active	active	active	middle	middle							
direct	   Aorist: ἤγᾰγον, ἠγᾰγόμην 	infinitive	infinitive	ᾰ̓γᾰγεῖν	ᾰ̓γᾰγεῖν	ᾰ̓γᾰγεῖν	ᾰ̓γᾰγέσθαι	ᾰ̓γᾰγέσθαι							
direct	   Aorist: ἤγᾰγον, ἠγᾰγόμην 	participle	m	ᾰ̓γᾰγών	ᾰ̓γᾰγών	ᾰ̓γᾰγών	ᾰ̓γᾰγόμενος	ᾰ̓γᾰγόμενος							
direct	   Aorist: ἤγᾰγον, ἠγᾰγόμην 	participle	f	ᾰ̓γᾰγοῦσᾰ	ᾰ̓γᾰγοῦσᾰ	ᾰ̓γᾰγοῦσᾰ	ᾰ̓γᾰγομένη	ᾰ̓γᾰγομένη							
direct	   Aorist: ἤγᾰγον, ἠγᾰγόμην 	participle	n	ᾰ̓γᾰγόν	ᾰ̓γᾰγόν	ᾰ̓γᾰγόν	ᾰ̓γᾰγόμενον	ᾰ̓γᾰγόμενον							
direct	   Aorist: ἤγᾰγον, ἠγᾰγόμην 	notes:	This table gives Attic inflectional endings. For conjugation in dialects other than Attic, see Appendix:Ancient Greek dialectal conjugation.	This table gives Attic inflectional endings. For conjugation in dialects other than Attic, see Appendix:Ancient Greek dialectal conjugation.	This table gives Attic inflectional endings. For conjugation in dialects other than Attic, see Appendix:Ancient Greek dialectal conjugation.	This table gives Attic inflectional endings. For conjugation in dialects other than Attic, see Appendix:Ancient Greek dialectal conjugation.	This table gives Attic inflectional endings. For conjugation in dialects other than Attic, see Appendix:Ancient Greek dialectal conjugation.	This table gives Attic inflectional endings. For conjugation in dialects other than Attic, see Appendix:Ancient Greek dialectal conjugation.	This table gives Attic inflectional endings. For conjugation in dialects other than Attic, see Appendix:Ancient Greek dialectal conjugation.	This table gives Attic inflectional endings. For conjugation in dialects other than Attic, see Appendix:Ancient Greek dialectal conjugation.	This table gives Attic inflectional endings. For conjugation in dialects other than Attic, see Appendix:Ancient Greek dialectal conjugation.	This table gives Attic inflectional endings. For conjugation in dialects other than Attic, see Appendix:Ancient Greek dialectal conjugation.	This table gives Attic inflectional endings. For conjugation in dialects other than Attic, see Appendix:Ancient Greek dialectal conjugation.	This table gives Attic inflectional endings. For conjugation in dialects other than Attic, see Appendix:Ancient Greek dialectal conjugation.	This table gives Attic inflectional endings. For conjugation in dialects other than Attic, see Appendix:Ancient Greek dialectal conjugation.
direct	   Aorist: ἦξᾰ, ἠξᾰ́μην, ἤχθην 	number	number	singular	singular	singular	dual	dual	plural	plural	plural				
direct	   Aorist: ἦξᾰ, ἠξᾰ́μην, ἤχθην 			first	second	third	second	third	first	second	third				
direct	   Aorist: ἦξᾰ, ἠξᾰ́μην, ἤχθην 	active	indicative	ἦξᾰ	ἦξᾰς	ἦξε(ν)	ἤξᾰτον	ἠξᾰ́την	ἤξᾰμεν	ἤξᾰτε	ἦξᾰν				
direct	   Aorist: ἦξᾰ, ἠξᾰ́μην, ἤχθην 	active	subjunctive	ᾰ̓́ξω	ᾰ̓́ξῃς	ᾰ̓́ξῃ	ᾰ̓́ξητον	ᾰ̓́ξητον	ᾰ̓́ξωμεν	ᾰ̓́ξητε	ᾰ̓́ξωσῐ(ν)				
direct	   Aorist: ἦξᾰ, ἠξᾰ́μην, ἤχθην 	active	optative	ᾰ̓́ξαιμῐ	ᾰ̓́ξειᾰς,ᾰ̓́ξαις	ᾰ̓́ξειε(ν),ᾰ̓́ξαι	ᾰ̓́ξαιτον	ᾰ̓ξαίτην	ᾰ̓́ξαιμεν	ᾰ̓́ξαιτε	ᾰ̓́ξειᾰν,ᾰ̓́ξαιεν				
direct	   Aorist: ἦξᾰ, ἠξᾰ́μην, ἤχθην 	active	imperative	 	ᾰ̓́ξον	ᾰ̓ξᾰ́τω	ᾰ̓́ξᾰτον	ᾰ̓ξᾰ́των	 	ᾰ̓́ξᾰτε	ᾰ̓ξᾰ́ντων				
direct	   Aorist: ἦξᾰ, ἠξᾰ́μην, ἤχθην 	middle	indicative	ἠξᾰ́μην	ἤξω	ἤξᾰτο	ἤξᾰσθον	ἠξᾰ́σθην	ἠξᾰ́μεθᾰ	ἤξᾰσθε	ἤξᾰντο				
direct	   Aorist: ἦξᾰ, ἠξᾰ́μην, ἤχθην 	middle	subjunctive	ᾰ̓́ξωμαι	ᾰ̓́ξῃ	ᾰ̓́ξηται	ᾰ̓́ξησθον	ᾰ̓́ξησθον	ᾰ̓ξώμεθᾰ	ᾰ̓́ξησθε	ᾰ̓́ξωνται				
direct	   Aorist: ἦξᾰ, ἠξᾰ́μην, ἤχθην 	middle	optative	ᾰ̓ξαίμην	ᾰ̓́ξαιο	ᾰ̓́ξαιτο	ᾰ̓́ξαισθον	ᾰ̓ξαίσθην	ᾰ̓ξαίμεθᾰ	ᾰ̓́ξαισθε	ᾰ̓́ξαιντο				
direct	   Aorist: ἦξᾰ, ἠξᾰ́μην, ἤχθην 	middle	imperative	 	ᾰ̓́ξαι	ᾰ̓ξᾰ́σθω	ᾰ̓́ξᾰσθον	ᾰ̓ξᾰ́σθων	 	ᾰ̓́ξᾰσθε	ᾰ̓ξᾰ́σθων				
direct	   Aorist: ἦξᾰ, ἠξᾰ́μην, ἤχθην 	passive	indicative	ἤχθην	ἤχθης	ἤχθη	ἤχθητον	ἠχθήτην	ἤχθημεν	ἤχθητε	ἤχθησᾰν				
direct	   Aorist: ἦξᾰ, ἠξᾰ́μην, ἤχθην 	passive	subjunctive	ᾰ̓χθῶ	ᾰ̓χθῇς	ᾰ̓χθῇ	ᾰ̓χθῆτον	ᾰ̓χθῆτον	ᾰ̓χθῶμεν	ᾰ̓χθῆτε	ᾰ̓χθῶσῐ(ν)				
direct	   Aorist: ἦξᾰ, ἠξᾰ́μην, ἤχθην 	passive	optative	ᾰ̓χθείην	ᾰ̓χθείης	ᾰ̓χθείη	ᾰ̓χθεῖτον,ᾰ̓χθείητον	ᾰ̓χθείτην,ᾰ̓χθειήτην	ᾰ̓χθεῖμεν,ᾰ̓χθείημεν	ᾰ̓χθεῖτε,ᾰ̓χθείητε	ᾰ̓χθεῖεν,ᾰ̓χθείησᾰν				
direct	   Aorist: ἦξᾰ, ἠξᾰ́μην, ἤχθην 	passive	imperative	 	ᾰ̓́χθητῐ	ᾰ̓χθήτω	ᾰ̓́χθητον	ᾰ̓χθήτων	 	ᾰ̓́χθητε	ᾰ̓χθέντων				
direct	   Aorist: ἦξᾰ, ἠξᾰ́μην, ἤχθην 			active	active	active	middle	middle	passive	passive	passive				
direct	   Aorist: ἦξᾰ, ἠξᾰ́μην, ἤχθην 	infinitive	infinitive	ᾰ̓́ξαι	ᾰ̓́ξαι	ᾰ̓́ξαι	ᾰ̓́ξᾰσθαι	ᾰ̓́ξᾰσθαι	ᾰ̓χθῆναι	ᾰ̓χθῆναι	ᾰ̓χθῆναι				
direct	   Aorist: ἦξᾰ, ἠξᾰ́μην, ἤχθην 	participle	m	ᾰ̓́ξᾱς	ᾰ̓́ξᾱς	ᾰ̓́ξᾱς	ᾰ̓ξᾰ́μενος	ᾰ̓ξᾰ́μενος	ᾰ̓χθείς	ᾰ̓χθείς	ᾰ̓χθείς				
direct	   Aorist: ἦξᾰ, ἠξᾰ́μην, ἤχθην 	participle	f	ᾰ̓́ξᾱσᾰ	ᾰ̓́ξᾱσᾰ	ᾰ̓́ξᾱσᾰ	ᾰ̓ξᾰμένη	ᾰ̓ξᾰμένη	ᾰ̓χθεῖσᾰ	ᾰ̓χθεῖσᾰ	ᾰ̓χθεῖσᾰ				
direct	   Aorist: ἦξᾰ, ἠξᾰ́μην, ἤχθην 	participle	n	ᾰ̓́ξᾰν	ᾰ̓́ξᾰν	ᾰ̓́ξᾰν	ᾰ̓ξᾰ́μενον	ᾰ̓ξᾰ́μενον	ᾰ̓χθέν	ᾰ̓χθέν	ᾰ̓χθέν				
direct	   Aorist: ἦξᾰ, ἠξᾰ́μην, ἤχθην 	notes:	This table gives Attic inflectional endings. For conjugation in dialects other than Attic, see Appendix:Ancient Greek dialectal conjugation.	This table gives Attic inflectional endings. For conjugation in dialects other than Attic, see Appendix:Ancient Greek dialectal conjugation.	This table gives Attic inflectional endings. For conjugation in dialects other than Attic, see Appendix:Ancient Greek dialectal conjugation.	This table gives Attic inflectional endings. For conjugation in dialects other than Attic, see Appendix:Ancient Greek dialectal conjugation.	This table gives Attic inflectional endings. For conjugation in dialects other than Attic, see Appendix:Ancient Greek dialectal conjugation.	This table gives Attic inflectional endings. For conjugation in dialects other than Attic, see Appendix:Ancient Greek dialectal conjugation.	This table gives Attic inflectional endings. For conjugation in dialects other than Attic, see Appendix:Ancient Greek dialectal conjugation.	This table gives Attic inflectional endings. For conjugation in dialects other than Attic, see Appendix:Ancient Greek dialectal conjugation.	This table gives Attic inflectional endings. For conjugation in dialects other than Attic, see Appendix:Ancient Greek dialectal conjugation.	This table gives Attic inflectional endings. For conjugation in dialects other than Attic, see Appendix:Ancient Greek dialectal conjugation.	This table gives Attic inflectional endings. For conjugation in dialects other than Attic, see Appendix:Ancient Greek dialectal conjugation.	This table gives Attic inflectional endings. For conjugation in dialects other than Attic, see Appendix:Ancient Greek dialectal conjugation.	This table gives Attic inflectional endings. For conjugation in dialects other than Attic, see Appendix:Ancient Greek dialectal conjugation.
direct	   Aorist: ᾰ̓́γᾰγον, ᾰ̓γᾰγόμην (Epic)	number	number	singular	singular	singular	dual	dual	plural	plural	plural				
direct	   Aorist: ᾰ̓́γᾰγον, ᾰ̓γᾰγόμην (Epic)			first	second	third	second	third	first	second	third				
direct	   Aorist: ᾰ̓́γᾰγον, ᾰ̓γᾰγόμην (Epic)	active	indicative	ᾰ̓́γᾰγον	ᾰ̓́γᾰγες	ᾰ̓́γᾰγε(ν)	ᾰ̓γᾰ́γετον	ᾰ̓γᾰγέτην	ᾰ̓γᾰ́γομεν	ᾰ̓γᾰ́γετε	ᾰ̓́γᾰγον				
direct	   Aorist: ᾰ̓́γᾰγον, ᾰ̓γᾰγόμην (Epic)	active	subjunctive	ᾰ̓γᾰ́γω,ᾰ̓γᾰ́γωμῐ	ᾰ̓γᾰ́γῃς,ᾰ̓γᾰ́γῃσθᾰ	ᾰ̓γᾰ́γῃ,ᾰ̓γᾰ́γῃσῐ	ᾰ̓γᾰ́γητον	ᾰ̓γᾰ́γητον	ᾰ̓γᾰ́γωμεν	ᾰ̓γᾰ́γητε	ᾰ̓γᾰ́γωσῐ(ν)				
direct	   Aorist: ᾰ̓́γᾰγον, ᾰ̓γᾰγόμην (Epic)	active	optative	ᾰ̓γᾰ́γοιμῐ	ᾰ̓γᾰ́γοις/ᾰ̓γᾰ́γοισθᾰ	ᾰ̓γᾰ́γοι	ᾰ̓γᾰγεῖτον	ᾰ̓γᾰγείτην	ᾰ̓γᾰγεῖμεν	ᾰ̓γᾰγεῖτε	ᾰ̓γᾰγεῖεν				
direct	   Aorist: ᾰ̓́γᾰγον, ᾰ̓γᾰγόμην (Epic)	active	imperative	 	ᾰ̓́γᾰγε	ᾰ̓γᾰγέτω	ᾰ̓γᾰ́γετον	ᾰ̓γᾰγέτων	 	ᾰ̓γᾰ́γετε	ᾰ̓γᾰγόντων				
direct	   Aorist: ᾰ̓́γᾰγον, ᾰ̓γᾰγόμην (Epic)	middle	indicative	ᾰ̓γᾰγόμην	ᾰ̓γᾰ́γεο	ᾰ̓γᾰ́γετο	ᾰ̓γᾰ́γεσθον	ᾰ̓γᾰγέσθην	ᾰ̓γᾰγόμε(σ)θᾰ	ᾰ̓γᾰ́γεσθε	ᾰ̓γᾰ́γοντο				
direct	   Aorist: ᾰ̓́γᾰγον, ᾰ̓γᾰγόμην (Epic)	middle	subjunctive	ᾰ̓γᾰ́γωμαι,ᾰ̓γᾰγώμαιμῐ	ᾰ̓γᾰ́γηαι,ᾰ̓γᾰ́γηαι	ᾰ̓γᾰ́γηται,ᾰ̓γᾰγήταισῐ	ᾰ̓γᾰ́γησθον	ᾰ̓γᾰ́γησθον	ᾰ̓γᾰγώμε(σ)θᾰ	ᾰ̓γᾰ́γησθε	ᾰ̓γᾰ́γωνται				
direct	   Aorist: ᾰ̓́γᾰγον, ᾰ̓γᾰγόμην (Epic)	middle	optative	ᾰ̓γᾰγοίμην	ᾰ̓γᾰ́γοιο	ᾰ̓γᾰ́γοιτο	ᾰ̓γᾰ́γοισθον	ᾰ̓γᾰγοίσθην	ᾰ̓γᾰγοίμε(σ)θᾰ	ᾰ̓γᾰ́γοισθε	ᾰ̓γᾰγοίᾰτο				
direct	   Aorist: ᾰ̓́γᾰγον, ᾰ̓γᾰγόμην (Epic)	middle	imperative	 	ᾰ̓γᾰ́γεο	ᾰ̓γᾰγέσθω	ᾰ̓γᾰ́γεσθον	ᾰ̓γᾰγέσθων	 	ᾰ̓γᾰ́γεσθε	ᾰ̓γᾰγέσθων				
direct	   Aorist: ᾰ̓́γᾰγον, ᾰ̓γᾰγόμην (Epic)			active	active	active	middle	middle							
direct	   Aorist: ᾰ̓́γᾰγον, ᾰ̓γᾰγόμην (Epic)	infinitive	infinitive	ᾰ̓γᾰγεῖν/ᾰ̓γᾰγέμεν(αι)	ᾰ̓γᾰγεῖν/ᾰ̓γᾰγέμεν(αι)	ᾰ̓γᾰγεῖν/ᾰ̓γᾰγέμεν(αι)	ᾰ̓γᾰγέσθαι	ᾰ̓γᾰγέσθαι							
direct	   Aorist: ᾰ̓́γᾰγον, ᾰ̓γᾰγόμην (Epic)	participle	m	ᾰ̓γᾰγών	ᾰ̓γᾰγών	ᾰ̓γᾰγών	ᾰ̓γᾰγόμενος	ᾰ̓γᾰγόμενος							
direct	   Aorist: ᾰ̓́γᾰγον, ᾰ̓γᾰγόμην (Epic)	participle	f	ᾰ̓γᾰγοῦσᾰ	ᾰ̓γᾰγοῦσᾰ	ᾰ̓γᾰγοῦσᾰ	ᾰ̓γᾰγομένη	ᾰ̓γᾰγομένη							
direct	   Aorist: ᾰ̓́γᾰγον, ᾰ̓γᾰγόμην (Epic)	participle	n	ᾰ̓γᾰγόν	ᾰ̓γᾰγόν	ᾰ̓γᾰγόν	ᾰ̓γᾰγόμενον	ᾰ̓γᾰγόμενον							
direct	   Aorist: ᾰ̓́γᾰγον, ᾰ̓γᾰγόμην (Epic)	notes:	Dialects other than Attic are not well attested. Some forms are based on conjecture. Use with caution. For more details, see Appendix:Ancient Greek dialectal conjugation.	Dialects other than Attic are not well attested. Some forms are based on conjecture. Use with caution. For more details, see Appendix:Ancient Greek dialectal conjugation.	Dialects other than Attic are not well attested. Some forms are based on conjecture. Use with caution. For more details, see Appendix:Ancient Greek dialectal conjugation.	Dialects other than Attic are not well attested. Some forms are based on conjecture. Use with caution. For more details, see Appendix:Ancient Greek dialectal conjugation.	Dialects other than Attic are not well attested. Some forms are based on conjecture. Use with caution. For more details, see Appendix:Ancient Greek dialectal conjugation.	Dialects other than Attic are not well attested. Some forms are based on conjecture. Use with caution. For more details, see Appendix:Ancient Greek dialectal conjugation.	Dialects other than Attic are not well attested. Some forms are based on conjecture. Use with caution. For more details, see Appendix:Ancient Greek dialectal conjugation.	Dialects other than Attic are not well attested. Some forms are based on conjecture. Use with caution. For more details, see Appendix:Ancient Greek dialectal conjugation.	Dialects other than Attic are not well attested. Some forms are based on conjecture. Use with caution. For more details, see Appendix:Ancient Greek dialectal conjugation.	Dialects other than Attic are not well attested. Some forms are based on conjecture. Use with caution. For more details, see Appendix:Ancient Greek dialectal conjugation.	Dialects other than Attic are not well attested. Some forms are based on conjecture. Use with caution. For more details, see Appendix:Ancient Greek dialectal conjugation.	Dialects other than Attic are not well attested. Some forms are based on conjecture. Use with caution. For more details, see Appendix:Ancient Greek dialectal conjugation.	Dialects other than Attic are not well attested. Some forms are based on conjecture. Use with caution. For more details, see Appendix:Ancient Greek dialectal conjugation.
direct	   Perfect: ἦχᾰ, ἦγμαι 	number	number	singular	singular	singular	dual	dual	plural	plural	plural				
direct	   Perfect: ἦχᾰ, ἦγμαι 			first	second	third	second	third	first	second	third				
direct	   Perfect: ἦχᾰ, ἦγμαι 	active	indicative	ἦχᾰ	ἦχᾰς	ἦχε(ν)	ἤχᾰτον	ἤχᾰτον	ἤχᾰμεν	ἤχᾰτε	ἤχᾱσῐ(ν)				
direct	   Perfect: ἦχᾰ, ἦγμαι 	active	subjunctive	ἤχω	ἤχῃς	ἤχῃ	ἤχητον	ἤχητον	ἤχωμεν	ἤχητε	ἤχωσῐ(ν)				
direct	   Perfect: ἦχᾰ, ἦγμαι 	active	optative	ἤχοιμῐ,ἠχοίην	ἤχοις,ἠχοίης	ἤχοι,ἠχοίη	ἤχοιτον	ἠχοίτην	ἤχοιμεν	ἤχοιτε	ἤχοιεν				
direct	   Perfect: ἦχᾰ, ἦγμαι 	active	imperative	 	ἦχε	ἠχέτω	ἤχετον	ἠχέτων	 	ἤχετε	ἠχόντων				
direct	   Perfect: ἦχᾰ, ἦγμαι 	middle/passive	indicative	ἦγμαι	ἦξαι	ἦκται	ἦχθον	ἦχθον	ἤγμεθᾰ	ἦχθε	ἤγᾰται				
direct	   Perfect: ἦχᾰ, ἦγμαι 	middle/passive	subjunctive	ἠγμένος ὦ	ἠγμένος ᾖς	ἠγμένος ᾖ	ἠγμένω ἦτον	ἠγμένω ἦτον	ἠγμένοι ὦμεν	ἠγμένοι ἦτε	ἠγμένοι ὦσῐ(ν)				
direct	   Perfect: ἦχᾰ, ἦγμαι 	middle/passive	optative	ἠγμένος εἴην	ἠγμένος εἴης	ἠγμένος εἴη	ἠγμένω εἴητον/εἶτον	ἠγμένω εἰήτην/εἴτην	ἠγμένοι εἴημεν/εἶμεν	ἠγμένοι εἴητε/εἶτε	ἠγμένοι εἴησᾰν/εἶεν				
direct	   Perfect: ἦχᾰ, ἦγμαι 	middle/passive	imperative	 	ἦξο	ἤχθω	ἦχθον	ἤχθων	 	ἦχθε	ἤχθων				
direct	   Perfect: ἦχᾰ, ἦγμαι 			active	active	active	active	middle/passive	middle/passive	middle/passive	middle/passive				
direct	   Perfect: ἦχᾰ, ἦγμαι 	infinitive	infinitive	ἠχέναι	ἠχέναι	ἠχέναι	ἠχέναι	ἦχθαι	ἦχθαι	ἦχθαι	ἦχθαι				
direct	   Perfect: ἦχᾰ, ἦγμαι 	participle	m	ἠχώς	ἠχώς	ἠχώς	ἠχώς	ἠγμένος	ἠγμένος	ἠγμένος	ἠγμένος				
direct	   Perfect: ἦχᾰ, ἦγμαι 	participle	f	ἠχυῖᾰ	ἠχυῖᾰ	ἠχυῖᾰ	ἠχυῖᾰ	ἠγμένη	ἠγμένη	ἠγμένη	ἠγμένη				
direct	   Perfect: ἦχᾰ, ἦγμαι 	participle	n	ἠχός	ἠχός	ἠχός	ἠχός	ἠγμένον	ἠγμένον	ἠγμένον	ἠγμένον				
direct	   Perfect: ἦχᾰ, ἦγμαι 	notes:	This table gives Attic inflectional endings. For conjugation in dialects other than Attic, see Appendix:Ancient Greek dialectal conjugation.	This table gives Attic inflectional endings. For conjugation in dialects other than Attic, see Appendix:Ancient Greek dialectal conjugation.	This table gives Attic inflectional endings. For conjugation in dialects other than Attic, see Appendix:Ancient Greek dialectal conjugation.	This table gives Attic inflectional endings. For conjugation in dialects other than Attic, see Appendix:Ancient Greek dialectal conjugation.	This table gives Attic inflectional endings. For conjugation in dialects other than Attic, see Appendix:Ancient Greek dialectal conjugation.	This table gives Attic inflectional endings. For conjugation in dialects other than Attic, see Appendix:Ancient Greek dialectal conjugation.	This table gives Attic inflectional endings. For conjugation in dialects other than Attic, see Appendix:Ancient Greek dialectal conjugation.	This table gives Attic inflectional endings. For conjugation in dialects other than Attic, see Appendix:Ancient Greek dialectal conjugation.	This table gives Attic inflectional endings. For conjugation in dialects other than Attic, see Appendix:Ancient Greek dialectal conjugation.	This table gives Attic inflectional endings. For conjugation in dialects other than Attic, see Appendix:Ancient Greek dialectal conjugation.	This table gives Attic inflectional endings. For conjugation in dialects other than Attic, see Appendix:Ancient Greek dialectal conjugation.	This table gives Attic inflectional endings. For conjugation in dialects other than Attic, see Appendix:Ancient Greek dialectal conjugation.	This table gives Attic inflectional endings. For conjugation in dialects other than Attic, see Appendix:Ancient Greek dialectal conjugation.
direct	   Perfect: ᾰ̓γήγοχᾰ 	number	number	singular	singular	singular	dual	dual	plural	plural	plural				
direct	   Perfect: ᾰ̓γήγοχᾰ 			first	second	third	second	third	first	second	third				
direct	   Perfect: ᾰ̓γήγοχᾰ 	active	indicative	ᾰ̓γήγοχᾰ	ᾰ̓γήγοχᾰς	ᾰ̓γήγοχε(ν)	ᾰ̓γηγόχᾰτον	ᾰ̓γηγόχᾰτον	ᾰ̓γηγόχᾰμεν	ᾰ̓γηγόχᾰτε	ᾰ̓γηγόχᾱσῐ(ν)				
direct	   Perfect: ᾰ̓γήγοχᾰ 	active	subjunctive	ᾰ̓γηγόχω	ᾰ̓γηγόχῃς	ᾰ̓γηγόχῃ	ᾰ̓γηγόχητον	ᾰ̓γηγόχητον	ᾰ̓γηγόχωμεν	ᾰ̓γηγόχητε	ᾰ̓γηγόχωσῐ(ν)				
direct	   Perfect: ᾰ̓γήγοχᾰ 	active	optative	ᾰ̓γηγόχοιμῐ,ᾰ̓γηγοχοίην	ᾰ̓γηγόχοις,ᾰ̓γηγοχοίης	ᾰ̓γηγόχοι,ᾰ̓γηγοχοίη	ᾰ̓γηγόχοιτον	ᾰ̓γηγοχοίτην	ᾰ̓γηγόχοιμεν	ᾰ̓γηγόχοιτε	ᾰ̓γηγόχοιεν				
direct	   Perfect: ᾰ̓γήγοχᾰ 	active	imperative	 	ᾰ̓γήγοχε	ᾰ̓γηγοχέτω	ᾰ̓γηγόχετον	ᾰ̓γηγοχέτων	 	ᾰ̓γηγόχετε	ᾰ̓γηγοχόντων				
direct	   Perfect: ᾰ̓γήγοχᾰ 			active	active	active	active								
direct	   Perfect: ᾰ̓γήγοχᾰ 	infinitive	infinitive	ᾰ̓γηγοχέναι	ᾰ̓γηγοχέναι	ᾰ̓γηγοχέναι	ᾰ̓γηγοχέναι								
direct	   Perfect: ᾰ̓γήγοχᾰ 	participle	m	ᾰ̓γηγοχώς	ᾰ̓γηγοχώς	ᾰ̓γηγοχώς	ᾰ̓γηγοχώς								
direct	   Perfect: ᾰ̓γήγοχᾰ 	participle	f	ᾰ̓γηγοχυῖᾰ	ᾰ̓γηγοχυῖᾰ	ᾰ̓γηγοχυῖᾰ	ᾰ̓γηγοχυῖᾰ								
direct	   Perfect: ᾰ̓γήγοχᾰ 	participle	n	ᾰ̓γηγοχός	ᾰ̓γηγοχός	ᾰ̓γηγοχός	ᾰ̓γηγοχός								
direct	   Perfect: ᾰ̓γήγοχᾰ 	notes:	This table gives Attic inflectional endings. For conjugation in dialects other than Attic, see Appendix:Ancient Greek dialectal conjugation.	This table gives Attic inflectional endings. For conjugation in dialects other than Attic, see Appendix:Ancient Greek dialectal conjugation.	This table gives Attic inflectional endings. For conjugation in dialects other than Attic, see Appendix:Ancient Greek dialectal conjugation.	This table gives Attic inflectional endings. For conjugation in dialects other than Attic, see Appendix:Ancient Greek dialectal conjugation.	This table gives Attic inflectional endings. For conjugation in dialects other than Attic, see Appendix:Ancient Greek dialectal conjugation.	This table gives Attic inflectional endings. For conjugation in dialects other than Attic, see Appendix:Ancient Greek dialectal conjugation.	This table gives Attic inflectional endings. For conjugation in dialects other than Attic, see Appendix:Ancient Greek dialectal conjugation.	This table gives Attic inflectional endings. For conjugation in dialects other than Attic, see Appendix:Ancient Greek dialectal conjugation.	This table gives Attic inflectional endings. For conjugation in dialects other than Attic, see Appendix:Ancient Greek dialectal conjugation.	This table gives Attic inflectional endings. For conjugation in dialects other than Attic, see Appendix:Ancient Greek dialectal conjugation.	This table gives Attic inflectional endings. For conjugation in dialects other than Attic, see Appendix:Ancient Greek dialectal conjugation.	This table gives Attic inflectional endings. For conjugation in dialects other than Attic, see Appendix:Ancient Greek dialectal conjugation.	This table gives Attic inflectional endings. For conjugation in dialects other than Attic, see Appendix:Ancient Greek dialectal conjugation.
direct	   Perfect: ᾰ̓γᾱ́γοχᾰ (Doric)	number	number	singular	singular	singular	dual	dual	plural	plural	plural				
direct	   Perfect: ᾰ̓γᾱ́γοχᾰ (Doric)			first	second	third	second	third	first	second	third				
direct	   Perfect: ᾰ̓γᾱ́γοχᾰ (Doric)	active	indicative	ᾰ̓γᾱ́γοχᾰ	ᾰ̓γᾱ́γοχᾰς	ᾰ̓γᾱ́γοχε(ν)	ᾰ̓γᾱγόχᾰτον	ᾰ̓γᾱγόχᾰτον	ᾰ̓γᾱγόχᾰμεν	ᾰ̓γᾱγόχᾰτε	ᾰ̓γᾱγόχᾱσῐ(ν)				
direct	   Perfect: ᾰ̓γᾱ́γοχᾰ (Doric)	active	subjunctive	ᾰ̓γᾱγόχω	ᾰ̓γᾱγόχῃς	ᾰ̓γᾱγόχῃ	ᾰ̓γᾱγόχητον	ᾰ̓γᾱγόχητον	ᾰ̓γᾱγόχωμεν	ᾰ̓γᾱγόχητε	ᾰ̓γᾱγόχωσῐ(ν)				
direct	   Perfect: ᾰ̓γᾱ́γοχᾰ (Doric)	active	optative	ᾰ̓γᾱγόχοιμῐ,ᾰ̓γᾱγοχοίην	ᾰ̓γᾱγόχοις,ᾰ̓γᾱγοχοίης	ᾰ̓γᾱγόχοι,ᾰ̓γᾱγοχοίη	ᾰ̓γᾱγόχοιτον	ᾰ̓γᾱγοχοίτην	ᾰ̓γᾱγόχοιμεν	ᾰ̓γᾱγόχοιτε	ᾰ̓γᾱγόχοιεν				
direct	   Perfect: ᾰ̓γᾱ́γοχᾰ (Doric)	active	imperative	 	ᾰ̓γᾱ́γοχε	ᾰ̓γᾱγοχέτω	ᾰ̓γᾱγόχετον	ᾰ̓γᾱγοχέτων	 	ᾰ̓γᾱγόχετε	ᾰ̓γᾱγοχόντων				
direct	   Perfect: ᾰ̓γᾱ́γοχᾰ (Doric)			active	active	active	active								
direct	   Perfect: ᾰ̓γᾱ́γοχᾰ (Doric)	infinitive	infinitive	ᾰ̓γᾱγοχέναι	ᾰ̓γᾱγοχέναι	ᾰ̓γᾱγοχέναι	ᾰ̓γᾱγοχέναι								
direct	   Perfect: ᾰ̓γᾱ́γοχᾰ (Doric)	participle	m	ᾰ̓γᾱγοχώς	ᾰ̓γᾱγοχώς	ᾰ̓γᾱγοχώς	ᾰ̓γᾱγοχώς								
direct	   Perfect: ᾰ̓γᾱ́γοχᾰ (Doric)	participle	f	ᾰ̓γᾱγοχυῖᾰ	ᾰ̓γᾱγοχυῖᾰ	ᾰ̓γᾱγοχυῖᾰ	ᾰ̓γᾱγοχυῖᾰ								
direct	   Perfect: ᾰ̓γᾱ́γοχᾰ (Doric)	participle	n	ᾰ̓γᾱγοχός	ᾰ̓γᾱγοχός	ᾰ̓γᾱγοχός	ᾰ̓γᾱγοχός								
direct	   Perfect: ᾰ̓γᾱ́γοχᾰ (Doric)	notes:	Dialects other than Attic are not well attested. Some forms are based on conjecture. Use with caution. For more details, see Appendix:Ancient Greek dialectal conjugation.	Dialects other than Attic are not well attested. Some forms are based on conjecture. Use with caution. For more details, see Appendix:Ancient Greek dialectal conjugation.	Dialects other than Attic are not well attested. Some forms are based on conjecture. Use with caution. For more details, see Appendix:Ancient Greek dialectal conjugation.	Dialects other than Attic are not well attested. Some forms are based on conjecture. Use with caution. For more details, see Appendix:Ancient Greek dialectal conjugation.	Dialects other than Attic are not well attested. Some forms are based on conjecture. Use with caution. For more details, see Appendix:Ancient Greek dialectal conjugation.	Dialects other than Attic are not well attested. Some forms are based on conjecture. Use with caution. For more details, see Appendix:Ancient Greek dialectal conjugation.	Dialects other than Attic are not well attested. Some forms are based on conjecture. Use with caution. For more details, see Appendix:Ancient Greek dialectal conjugation.	Dialects other than Attic are not well attested. Some forms are based on conjecture. Use with caution. For more details, see Appendix:Ancient Greek dialectal conjugation.	Dialects other than Attic are not well attested. Some forms are based on conjecture. Use with caution. For more details, see Appendix:Ancient Greek dialectal conjugation.	Dialects other than Attic are not well attested. Some forms are based on conjecture. Use with caution. For more details, see Appendix:Ancient Greek dialectal conjugation.	Dialects other than Attic are not well attested. Some forms are based on conjecture. Use with caution. For more details, see Appendix:Ancient Greek dialectal conjugation.	Dialects other than Attic are not well attested. Some forms are based on conjecture. Use with caution. For more details, see Appendix:Ancient Greek dialectal conjugation.	Dialects other than Attic are not well attested. Some forms are based on conjecture. Use with caution. For more details, see Appendix:Ancient Greek dialectal conjugation.
direct	   Perfect: ᾰ̓γείοχᾰ 	number	number	singular	singular	singular	dual	dual	plural	plural	plural				
direct	   Perfect: ᾰ̓γείοχᾰ 			first	second	third	second	third	first	second	third				
direct	   Perfect: ᾰ̓γείοχᾰ 	active	indicative	ᾰ̓γείοχᾰ	ᾰ̓γείοχᾰς	ᾰ̓γείοχε(ν)	ᾰ̓γειόχᾰτον	ᾰ̓γειόχᾰτον	ᾰ̓γειόχᾰμεν	ᾰ̓γειόχᾰτε	ᾰ̓γειόχᾱσῐ(ν)				
direct	   Perfect: ᾰ̓γείοχᾰ 	active	subjunctive	ᾰ̓γειόχω	ᾰ̓γειόχῃς	ᾰ̓γειόχῃ	ᾰ̓γειόχητον	ᾰ̓γειόχητον	ᾰ̓γειόχωμεν	ᾰ̓γειόχητε	ᾰ̓γειόχωσῐ(ν)				
direct	   Perfect: ᾰ̓γείοχᾰ 	active	optative	ᾰ̓γειόχοιμῐ,ᾰ̓γειοχοίην	ᾰ̓γειόχοις,ᾰ̓γειοχοίης	ᾰ̓γειόχοι,ᾰ̓γειοχοίη	ᾰ̓γειόχοιτον	ᾰ̓γειοχοίτην	ᾰ̓γειόχοιμεν	ᾰ̓γειόχοιτε	ᾰ̓γειόχοιεν				
direct	   Perfect: ᾰ̓γείοχᾰ 	active	imperative	 	ᾰ̓γείοχε	ᾰ̓γειοχέτω	ᾰ̓γειόχετον	ᾰ̓γειοχέτων	 	ᾰ̓γειόχετε	ᾰ̓γειοχόντων				
direct	   Perfect: ᾰ̓γείοχᾰ 			active	active	active	active								
direct	   Perfect: ᾰ̓γείοχᾰ 	infinitive	infinitive	ᾰ̓γειοχέναι	ᾰ̓γειοχέναι	ᾰ̓γειοχέναι	ᾰ̓γειοχέναι								
direct	   Perfect: ᾰ̓γείοχᾰ 	participle	m	ᾰ̓γειοχώς	ᾰ̓γειοχώς	ᾰ̓γειοχώς	ᾰ̓γειοχώς								
direct	   Perfect: ᾰ̓γείοχᾰ 	participle	f	ᾰ̓γειοχυῖᾰ	ᾰ̓γειοχυῖᾰ	ᾰ̓γειοχυῖᾰ	ᾰ̓γειοχυῖᾰ								
direct	   Perfect: ᾰ̓γείοχᾰ 	participle	n	ᾰ̓γειοχός	ᾰ̓γειοχός	ᾰ̓γειοχός	ᾰ̓γειοχός								
direct	   Perfect: ᾰ̓γείοχᾰ 	notes:	This table gives Attic inflectional endings. For conjugation in dialects other than Attic, see Appendix:Ancient Greek dialectal conjugation.	This table gives Attic inflectional endings. For conjugation in dialects other than Attic, see Appendix:Ancient Greek dialectal conjugation.	This table gives Attic inflectional endings. For conjugation in dialects other than Attic, see Appendix:Ancient Greek dialectal conjugation.	This table gives Attic inflectional endings. For conjugation in dialects other than Attic, see Appendix:Ancient Greek dialectal conjugation.	This table gives Attic inflectional endings. For conjugation in dialects other than Attic, see Appendix:Ancient Greek dialectal conjugation.	This table gives Attic inflectional endings. For conjugation in dialects other than Attic, see Appendix:Ancient Greek dialectal conjugation.	This table gives Attic inflectional endings. For conjugation in dialects other than Attic, see Appendix:Ancient Greek dialectal conjugation.	This table gives Attic inflectional endings. For conjugation in dialects other than Attic, see Appendix:Ancient Greek dialectal conjugation.	This table gives Attic inflectional endings. For conjugation in dialects other than Attic, see Appendix:Ancient Greek dialectal conjugation.	This table gives Attic inflectional endings. For conjugation in dialects other than Attic, see Appendix:Ancient Greek dialectal conjugation.	This table gives Attic inflectional endings. For conjugation in dialects other than Attic, see Appendix:Ancient Greek dialectal conjugation.	This table gives Attic inflectional endings. For conjugation in dialects other than Attic, see Appendix:Ancient Greek dialectal conjugation.	This table gives Attic inflectional endings. For conjugation in dialects other than Attic, see Appendix:Ancient Greek dialectal conjugation.
direct	   Perfect: ᾰ̓γήοχᾰ 	number	number	singular	singular	singular	dual	dual	plural	plural	plural				
direct	   Perfect: ᾰ̓γήοχᾰ 			first	second	third	second	third	first	second	third				
direct	   Perfect: ᾰ̓γήοχᾰ 	active	indicative	ᾰ̓γήοχᾰ	ᾰ̓γήοχᾰς	ᾰ̓γήοχε(ν)	ᾰ̓γηόχᾰτον	ᾰ̓γηόχᾰτον	ᾰ̓γηόχᾰμεν	ᾰ̓γηόχᾰτε	ᾰ̓γηόχᾱσῐ(ν)				
direct	   Perfect: ᾰ̓γήοχᾰ 	active	subjunctive	ᾰ̓γηόχω	ᾰ̓γηόχῃς	ᾰ̓γηόχῃ	ᾰ̓γηόχητον	ᾰ̓γηόχητον	ᾰ̓γηόχωμεν	ᾰ̓γηόχητε	ᾰ̓γηόχωσῐ(ν)				
direct	   Perfect: ᾰ̓γήοχᾰ 	active	optative	ᾰ̓γηόχοιμῐ,ᾰ̓γηοχοίην	ᾰ̓γηόχοις,ᾰ̓γηοχοίης	ᾰ̓γηόχοι,ᾰ̓γηοχοίη	ᾰ̓γηόχοιτον	ᾰ̓γηοχοίτην	ᾰ̓γηόχοιμεν	ᾰ̓γηόχοιτε	ᾰ̓γηόχοιεν				
direct	   Perfect: ᾰ̓γήοχᾰ 	active	imperative	 	ᾰ̓γήοχε	ᾰ̓γηοχέτω	ᾰ̓γηόχετον	ᾰ̓γηοχέτων	 	ᾰ̓γηόχετε	ᾰ̓γηοχόντων				
direct	   Perfect: ᾰ̓γήοχᾰ 			active	active	active	active								
direct	   Perfect: ᾰ̓γήοχᾰ 	infinitive	infinitive	ᾰ̓γηοχέναι	ᾰ̓γηοχέναι	ᾰ̓γηοχέναι	ᾰ̓γηοχέναι								
direct	   Perfect: ᾰ̓γήοχᾰ 	participle	m	ᾰ̓γηοχώς	ᾰ̓γηοχώς	ᾰ̓γηοχώς	ᾰ̓γηοχώς								
direct	   Perfect: ᾰ̓γήοχᾰ 	participle	f	ᾰ̓γηοχυῖᾰ	ᾰ̓γηοχυῖᾰ	ᾰ̓γηοχυῖᾰ	ᾰ̓γηοχυῖᾰ								
direct	   Perfect: ᾰ̓γήοχᾰ 	participle	n	ᾰ̓γηοχός	ᾰ̓γηοχός	ᾰ̓γηοχός	ᾰ̓γηοχός								
direct	   Perfect: ᾰ̓γήοχᾰ 	notes:	This table gives Attic inflectional endings. For conjugation in dialects other than Attic, see Appendix:Ancient Greek dialectal conjugation.	This table gives Attic inflectional endings. For conjugation in dialects other than Attic, see Appendix:Ancient Greek dialectal conjugation.	This table gives Attic inflectional endings. For conjugation in dialects other than Attic, see Appendix:Ancient Greek dialectal conjugation.	This table gives Attic inflectional endings. For conjugation in dialects other than Attic, see Appendix:Ancient Greek dialectal conjugation.	This table gives Attic inflectional endings. For conjugation in dialects other than Attic, see Appendix:Ancient Greek dialectal conjugation.	This table gives Attic inflectional endings. For conjugation in dialects other than Attic, see Appendix:Ancient Greek dialectal conjugation.	This table gives Attic inflectional endings. For conjugation in dialects other than Attic, see Appendix:Ancient Greek dialectal conjugation.	This table gives Attic inflectional endings. For conjugation in dialects other than Attic, see Appendix:Ancient Greek dialectal conjugation.	This table gives Attic inflectional endings. For conjugation in dialects other than Attic, see Appendix:Ancient Greek dialectal conjugation.	This table gives Attic inflectional endings. For conjugation in dialects other than Attic, see Appendix:Ancient Greek dialectal conjugation.	This table gives Attic inflectional endings. For conjugation in dialects other than Attic, see Appendix:Ancient Greek dialectal conjugation.	This table gives Attic inflectional endings. For conjugation in dialects other than Attic, see Appendix:Ancient Greek dialectal conjugation.	This table gives Attic inflectional endings. For conjugation in dialects other than Attic, see Appendix:Ancient Greek dialectal conjugation.
direct	   Perfect: ᾰ̓γέωχᾰ 	number	number	singular	singular	singular	dual	dual	plural	plural	plural				
direct	   Perfect: ᾰ̓γέωχᾰ 			first	second	third	second	third	first	second	third				
direct	   Perfect: ᾰ̓γέωχᾰ 	active	indicative	ᾰ̓γέωχᾰ	ᾰ̓γέωχᾰς	ᾰ̓γέωχε(ν)	ᾰ̓γεώχᾰτον	ᾰ̓γεώχᾰτον	ᾰ̓γεώχᾰμεν	ᾰ̓γεώχᾰτε	ᾰ̓γεώχᾱσῐ(ν)				
direct	   Perfect: ᾰ̓γέωχᾰ 	active	subjunctive	ᾰ̓γεώχω	ᾰ̓γεώχῃς	ᾰ̓γεώχῃ	ᾰ̓γεώχητον	ᾰ̓γεώχητον	ᾰ̓γεώχωμεν	ᾰ̓γεώχητε	ᾰ̓γεώχωσῐ(ν)				
direct	   Perfect: ᾰ̓γέωχᾰ 	active	optative	ᾰ̓γεώχοιμῐ,ᾰ̓γεωχοίην	ᾰ̓γεώχοις,ᾰ̓γεωχοίης	ᾰ̓γεώχοι,ᾰ̓γεωχοίη	ᾰ̓γεώχοιτον	ᾰ̓γεωχοίτην	ᾰ̓γεώχοιμεν	ᾰ̓γεώχοιτε	ᾰ̓γεώχοιεν				
direct	   Perfect: ᾰ̓γέωχᾰ 	active	imperative	 	ᾰ̓γέωχε	ᾰ̓γεωχέτω	ᾰ̓γεώχετον	ᾰ̓γεωχέτων	 	ᾰ̓γεώχετε	ᾰ̓γεωχόντων				
direct	   Perfect: ᾰ̓γέωχᾰ 			active	active	active	active								
direct	   Perfect: ᾰ̓γέωχᾰ 	infinitive	infinitive	ᾰ̓γεωχέναι	ᾰ̓γεωχέναι	ᾰ̓γεωχέναι	ᾰ̓γεωχέναι								
direct	   Perfect: ᾰ̓γέωχᾰ 	participle	m	ᾰ̓γεωχώς	ᾰ̓γεωχώς	ᾰ̓γεωχώς	ᾰ̓γεωχώς								
direct	   Perfect: ᾰ̓γέωχᾰ 	participle	f	ᾰ̓γεωχυῖᾰ	ᾰ̓γεωχυῖᾰ	ᾰ̓γεωχυῖᾰ	ᾰ̓γεωχυῖᾰ								
direct	   Perfect: ᾰ̓γέωχᾰ 	participle	n	ᾰ̓γεωχός	ᾰ̓γεωχός	ᾰ̓γεωχός	ᾰ̓γεωχός								
direct	   Perfect: ᾰ̓γέωχᾰ 	notes:	This table gives Attic inflectional endings. For conjugation in dialects other than Attic, see Appendix:Ancient Greek dialectal conjugation.	This table gives Attic inflectional endings. For conjugation in dialects other than Attic, see Appendix:Ancient Greek dialectal conjugation.	This table gives Attic inflectional endings. For conjugation in dialects other than Attic, see Appendix:Ancient Greek dialectal conjugation.	This table gives Attic inflectional endings. For conjugation in dialects other than Attic, see Appendix:Ancient Greek dialectal conjugation.	This table gives Attic inflectional endings. For conjugation in dialects other than Attic, see Appendix:Ancient Greek dialectal conjugation.	This table gives Attic inflectional endings. For conjugation in dialects other than Attic, see Appendix:Ancient Greek dialectal conjugation.	This table gives Attic inflectional endings. For conjugation in dialects other than Attic, see Appendix:Ancient Greek dialectal conjugation.	This table gives Attic inflectional endings. For conjugation in dialects other than Attic, see Appendix:Ancient Greek dialectal conjugation.	This table gives Attic inflectional endings. For conjugation in dialects other than Attic, see Appendix:Ancient Greek dialectal conjugation.	This table gives Attic inflectional endings. For conjugation in dialects other than Attic, see Appendix:Ancient Greek dialectal conjugation.	This table gives Attic inflectional endings. For conjugation in dialects other than Attic, see Appendix:Ancient Greek dialectal conjugation.	This table gives Attic inflectional endings. For conjugation in dialects other than Attic, see Appendix:Ancient Greek dialectal conjugation.	This table gives Attic inflectional endings. For conjugation in dialects other than Attic, see Appendix:Ancient Greek dialectal conjugation.
direct	   Pluperfect: ᾰ̓γηόχειν 	number	number	singular	singular	singular	dual	dual	plural	plural	plural				
direct	   Pluperfect: ᾰ̓γηόχειν 			first	second	third	second	third	first	second	third				
direct	   Pluperfect: ᾰ̓γηόχειν 	active	indicative	ᾰ̓γηόχειν,ᾰ̓γηόχη	ᾰ̓γηόχεις,ᾰ̓γηόχης	ᾰ̓γηόχει(ν)	ᾰ̓γηόχετον	ᾰ̓γηοχέτην	ᾰ̓γηόχεμεν	ᾰ̓γηόχετε	ᾰ̓γηόχεσᾰν				
direct	   Pluperfect: ᾰ̓γηόχειν 	notes:	This table gives Attic inflectional endings. For conjugation in dialects other than Attic, see Appendix:Ancient Greek dialectal conjugation.	This table gives Attic inflectional endings. For conjugation in dialects other than Attic, see Appendix:Ancient Greek dialectal conjugation.	This table gives Attic inflectional endings. For conjugation in dialects other than Attic, see Appendix:Ancient Greek dialectal conjugation.	This table gives Attic inflectional endings. For conjugation in dialects other than Attic, see Appendix:Ancient Greek dialectal conjugation.	This table gives Attic inflectional endings. For conjugation in dialects other than Attic, see Appendix:Ancient Greek dialectal conjugation.	This table gives Attic inflectional endings. For conjugation in dialects other than Attic, see Appendix:Ancient Greek dialectal conjugation.	This table gives Attic inflectional endings. For conjugation in dialects other than Attic, see Appendix:Ancient Greek dialectal conjugation.	This table gives Attic inflectional endings. For conjugation in dialects other than Attic, see Appendix:Ancient Greek dialectal conjugation.	This table gives Attic inflectional endings. For conjugation in dialects other than Attic, see Appendix:Ancient Greek dialectal conjugation.	This table gives Attic inflectional endings. For conjugation in dialects other than Attic, see Appendix:Ancient Greek dialectal conjugation.	This table gives Attic inflectional endings. For conjugation in dialects other than Attic, see Appendix:Ancient Greek dialectal conjugation.	This table gives Attic inflectional endings. For conjugation in dialects other than Attic, see Appendix:Ancient Greek dialectal conjugation.	This table gives Attic inflectional endings. For conjugation in dialects other than Attic, see Appendix:Ancient Greek dialectal conjugation.
displease	   Present: ἀπᾰρέσκω, ἀπᾰρέσκομαι 	number	number	singular	singular	singular	dual	dual	plural	plural	plural				
displease	   Present: ἀπᾰρέσκω, ἀπᾰρέσκομαι 			first	second	third	second	third	first	second	third				
displease	   Present: ἀπᾰρέσκω, ἀπᾰρέσκομαι 	active	indicative	ἀπᾰρέσκω	ἀπᾰρέσκεις	ἀπᾰρέσκει	ἀπᾰρέσκετον	ἀπᾰρέσκετον	ἀπᾰρέσκομεν	ἀπᾰρέσκετε	ἀπᾰρέσκουσῐ(ν)				
displease	   Present: ἀπᾰρέσκω, ἀπᾰρέσκομαι 	active	subjunctive	ἀπᾰρέσκω	ἀπᾰρέσκῃς	ἀπᾰρέσκῃ	ἀπᾰρέσκητον	ἀπᾰρέσκητον	ἀπᾰρέσκωμεν	ἀπᾰρέσκητε	ἀπᾰρέσκωσῐ(ν)				
displease	   Present: ἀπᾰρέσκω, ἀπᾰρέσκομαι 	active	optative	ἀπᾰρέσκοιμῐ	ἀπᾰρέσκοις	ἀπᾰρέσκοι	ἀπᾰρέσκοιτον	ἀπᾰρεσκοίτην	ἀπᾰρέσκοιμεν	ἀπᾰρέσκοιτε	ἀπᾰρέσκοιεν				
displease	   Present: ἀπᾰρέσκω, ἀπᾰρέσκομαι 	active	imperative	 	ἀπᾰ́ρεσκε	ἀπᾰρεσκέτω	ἀπᾰρέσκετον	ἀπᾰρεσκέτων	 	ἀπᾰρέσκετε	ἀπᾰρεσκόντων				
displease	   Present: ἀπᾰρέσκω, ἀπᾰρέσκομαι 	middle/passive	indicative	ἀπᾰρέσκομαι	ἀπᾰρέσκῃ,ἀπᾰρέσκει	ἀπᾰρέσκεται	ἀπᾰρέσκεσθον	ἀπᾰρέσκεσθον	ἀπᾰρεσκόμεθᾰ	ἀπᾰρέσκεσθε	ἀπᾰρέσκονται				
displease	   Present: ἀπᾰρέσκω, ἀπᾰρέσκομαι 	middle/passive	subjunctive	ἀπᾰρέσκωμαι	ἀπᾰρέσκῃ	ἀπᾰρέσκηται	ἀπᾰρέσκησθον	ἀπᾰρέσκησθον	ἀπᾰρεσκώμεθᾰ	ἀπᾰρέσκησθε	ἀπᾰρέσκωνται				
displease	   Present: ἀπᾰρέσκω, ἀπᾰρέσκομαι 	middle/passive	optative	ἀπᾰρεσκοίμην	ἀπᾰρέσκοιο	ἀπᾰρέσκοιτο	ἀπᾰρέσκοισθον	ἀπᾰρεσκοίσθην	ἀπᾰρεσκοίμεθᾰ	ἀπᾰρέσκοισθε	ἀπᾰρέσκοιντο				
displease	   Present: ἀπᾰρέσκω, ἀπᾰρέσκομαι 	middle/passive	imperative	 	ἀπᾰρέσκου	ἀπᾰρεσκέσθω	ἀπᾰρέσκεσθον	ἀπᾰρεσκέσθων	 	ἀπᾰρέσκεσθε	ἀπᾰρεσκέσθων				
displease	   Present: ἀπᾰρέσκω, ἀπᾰρέσκομαι 			active	active	active	active	middle/passive	middle/passive	middle/passive	middle/passive				
displease	   Present: ἀπᾰρέσκω, ἀπᾰρέσκομαι 	infinitive	infinitive	ἀπᾰρέσκειν	ἀπᾰρέσκειν	ἀπᾰρέσκειν	ἀπᾰρέσκειν	ἀπᾰρέσκεσθαι	ἀπᾰρέσκεσθαι	ἀπᾰρέσκεσθαι	ἀπᾰρέσκεσθαι				
displease	   Present: ἀπᾰρέσκω, ἀπᾰρέσκομαι 	participle	m	ἀπᾰρέσκων	ἀπᾰρέσκων	ἀπᾰρέσκων	ἀπᾰρέσκων	ἀπᾰρεσκόμενος	ἀπᾰρεσκόμενος	ἀπᾰρεσκόμενος	ἀπᾰρεσκόμενος				
displease	   Present: ἀπᾰρέσκω, ἀπᾰρέσκομαι 	participle	f	ἀπᾰρέσκουσᾰ	ἀπᾰρέσκουσᾰ	ἀπᾰρέσκουσᾰ	ἀπᾰρέσκουσᾰ	ἀπᾰρεσκομένη	ἀπᾰρεσκομένη	ἀπᾰρεσκομένη	ἀπᾰρεσκομένη				
displease	   Present: ἀπᾰρέσκω, ἀπᾰρέσκομαι 	participle	n	ἀπᾰρέσκον	ἀπᾰρέσκον	ἀπᾰρέσκον	ἀπᾰρέσκον	ἀπᾰρεσκόμενον	ἀπᾰρεσκόμενον	ἀπᾰρεσκόμενον	ἀπᾰρεσκόμενον				
displease	   Present: ἀπᾰρέσκω, ἀπᾰρέσκομαι 	notes:	This table gives Attic inflectional endings. For conjugation in dialects other than Attic, see Appendix:Ancient Greek dialectal conjugation.	This table gives Attic inflectional endings. For conjugation in dialects other than Attic, see Appendix:Ancient Greek dialectal conjugation.	This table gives Attic inflectional endings. For conjugation in dialects other than Attic, see Appendix:Ancient Greek dialectal conjugation.	This table gives Attic inflectional endings. For conjugation in dialects other than Attic, see Appendix:Ancient Greek dialectal conjugation.	This table gives Attic inflectional endings. For conjugation in dialects other than Attic, see Appendix:Ancient Greek dialectal conjugation.	This table gives Attic inflectional endings. For conjugation in dialects other than Attic, see Appendix:Ancient Greek dialectal conjugation.	This table gives Attic inflectional endings. For conjugation in dialects other than Attic, see Appendix:Ancient Greek dialectal conjugation.	This table gives Attic inflectional endings. For conjugation in dialects other than Attic, see Appendix:Ancient Greek dialectal conjugation.	This table gives Attic inflectional endings. For conjugation in dialects other than Attic, see Appendix:Ancient Greek dialectal conjugation.	This table gives Attic inflectional endings. For conjugation in dialects other than Attic, see Appendix:Ancient Greek dialectal conjugation.	This table gives Attic inflectional endings. For conjugation in dialects other than Attic, see Appendix:Ancient Greek dialectal conjugation.	This table gives Attic inflectional endings. For conjugation in dialects other than Attic, see Appendix:Ancient Greek dialectal conjugation.	This table gives Attic inflectional endings. For conjugation in dialects other than Attic, see Appendix:Ancient Greek dialectal conjugation.
displease	   Imperfect: ἀπήρεσκον, ἀπηρεσκόμην 	number	number	singular	singular	singular	dual	dual	plural	plural	plural				
displease	   Imperfect: ἀπήρεσκον, ἀπηρεσκόμην 			first	second	third	second	third	first	second	third				
displease	   Imperfect: ἀπήρεσκον, ἀπηρεσκόμην 	active	indicative	ἀπήρεσκον	ἀπήρεσκες	ἀπήρεσκε(ν)	ἀπηρέσκετον	ἀπηρεσκέτην	ἀπηρέσκομεν	ἀπηρέσκετε	ἀπήρεσκον				
displease	   Imperfect: ἀπήρεσκον, ἀπηρεσκόμην 	middle/passive	indicative	ἀπηρεσκόμην	ἀπηρέσκου	ἀπηρέσκετο	ἀπηρέσκεσθον	ἀπηρεσκέσθην	ἀπηρεσκόμεθᾰ	ἀπηρέσκεσθε	ἀπηρέσκοντο				
displease	   Imperfect: ἀπήρεσκον, ἀπηρεσκόμην 	notes:	This table gives Attic inflectional endings. For conjugation in dialects other than Attic, see Appendix:Ancient Greek dialectal conjugation.	This table gives Attic inflectional endings. For conjugation in dialects other than Attic, see Appendix:Ancient Greek dialectal conjugation.	This table gives Attic inflectional endings. For conjugation in dialects other than Attic, see Appendix:Ancient Greek dialectal conjugation.	This table gives Attic inflectional endings. For conjugation in dialects other than Attic, see Appendix:Ancient Greek dialectal conjugation.	This table gives Attic inflectional endings. For conjugation in dialects other than Attic, see Appendix:Ancient Greek dialectal conjugation.	This table gives Attic inflectional endings. For conjugation in dialects other than Attic, see Appendix:Ancient Greek dialectal conjugation.	This table gives Attic inflectional endings. For conjugation in dialects other than Attic, see Appendix:Ancient Greek dialectal conjugation.	This table gives Attic inflectional endings. For conjugation in dialects other than Attic, see Appendix:Ancient Greek dialectal conjugation.	This table gives Attic inflectional endings. For conjugation in dialects other than Attic, see Appendix:Ancient Greek dialectal conjugation.	This table gives Attic inflectional endings. For conjugation in dialects other than Attic, see Appendix:Ancient Greek dialectal conjugation.	This table gives Attic inflectional endings. For conjugation in dialects other than Attic, see Appendix:Ancient Greek dialectal conjugation.	This table gives Attic inflectional endings. For conjugation in dialects other than Attic, see Appendix:Ancient Greek dialectal conjugation.	This table gives Attic inflectional endings. For conjugation in dialects other than Attic, see Appendix:Ancient Greek dialectal conjugation.
displease	   Future: ἀπᾰρέσω, ἀπᾰρέσομαι, ἀπᾰρεσθήσομαι 	number	number	singular	singular	singular	dual	dual	plural	plural	plural				
displease	   Future: ἀπᾰρέσω, ἀπᾰρέσομαι, ἀπᾰρεσθήσομαι 			first	second	third	second	third	first	second	third				
displease	   Future: ἀπᾰρέσω, ἀπᾰρέσομαι, ἀπᾰρεσθήσομαι 	active	indicative	ἀπᾰρέσω	ἀπᾰρέσεις	ἀπᾰρέσει	ἀπᾰρέσετον	ἀπᾰρέσετον	ἀπᾰρέσομεν	ἀπᾰρέσετε	ἀπᾰρέσουσῐ(ν)				
displease	   Future: ἀπᾰρέσω, ἀπᾰρέσομαι, ἀπᾰρεσθήσομαι 	active	optative	ἀπᾰρέσοιμῐ	ἀπᾰρέσοις	ἀπᾰρέσοι	ἀπᾰρέσοιτον	ἀπᾰρεσοίτην	ἀπᾰρέσοιμεν	ἀπᾰρέσοιτε	ἀπᾰρέσοιεν				
displease	   Future: ἀπᾰρέσω, ἀπᾰρέσομαι, ἀπᾰρεσθήσομαι 	middle	indicative	ἀπᾰρέσομαι	ἀπᾰρέσῃ,ἀπᾰρέσει	ἀπᾰρέσεται	ἀπᾰρέσεσθον	ἀπᾰρέσεσθον	ἀπᾰρεσόμεθᾰ	ἀπᾰρέσεσθε	ἀπᾰρέσονται				
displease	   Future: ἀπᾰρέσω, ἀπᾰρέσομαι, ἀπᾰρεσθήσομαι 	middle	optative	ἀπᾰρεσοίμην	ἀπᾰρέσοιο	ἀπᾰρέσοιτο	ἀπᾰρέσοισθον	ἀπᾰρεσοίσθην	ἀπᾰρεσοίμεθᾰ	ἀπᾰρέσοισθε	ἀπᾰρέσοιντο				
displease	   Future: ἀπᾰρέσω, ἀπᾰρέσομαι, ἀπᾰρεσθήσομαι 	passive	indicative	ἀπᾰρεσθήσομαι	ἀπᾰρεσθήσῃ	ἀπᾰρεσθήσεται	ἀπᾰρεσθήσεσθον	ἀπᾰρεσθήσεσθον	ἀπᾰρεσθησόμεθᾰ	ἀπᾰρεσθήσεσθε	ἀπᾰρεσθήσονται				
displease	   Future: ἀπᾰρέσω, ἀπᾰρέσομαι, ἀπᾰρεσθήσομαι 	passive	optative	ἀπᾰρεσθησοίμην	ἀπᾰρεσθήσοιο	ἀπᾰρεσθήσοιτο	ἀπᾰρεσθήσοισθον	ἀπᾰρεσθησοίσθην	ἀπᾰρεσθησοίμεθᾰ	ἀπᾰρεσθήσοισθε	ἀπᾰρεσθήσοιντο				
displease	   Future: ἀπᾰρέσω, ἀπᾰρέσομαι, ἀπᾰρεσθήσομαι 			active	active	active	middle	middle	passive	passive	passive				
displease	   Future: ἀπᾰρέσω, ἀπᾰρέσομαι, ἀπᾰρεσθήσομαι 	infinitive	infinitive	ἀπᾰρέσειν	ἀπᾰρέσειν	ἀπᾰρέσειν	ἀπᾰρέσεσθαι	ἀπᾰρέσεσθαι	ἀπᾰρεσθήσεσθαι	ἀπᾰρεσθήσεσθαι	ἀπᾰρεσθήσεσθαι				
displease	   Future: ἀπᾰρέσω, ἀπᾰρέσομαι, ἀπᾰρεσθήσομαι 	participle	m	ἀπᾰρέσων	ἀπᾰρέσων	ἀπᾰρέσων	ἀπᾰρεσόμενος	ἀπᾰρεσόμενος	ἀπᾰρεσθησόμενος	ἀπᾰρεσθησόμενος	ἀπᾰρεσθησόμενος				
displease	   Future: ἀπᾰρέσω, ἀπᾰρέσομαι, ἀπᾰρεσθήσομαι 	participle	f	ἀπᾰρέσουσᾰ	ἀπᾰρέσουσᾰ	ἀπᾰρέσουσᾰ	ἀπᾰρεσομένη	ἀπᾰρεσομένη	ἀπᾰρεσθησομένη	ἀπᾰρεσθησομένη	ἀπᾰρεσθησομένη				
displease	   Future: ἀπᾰρέσω, ἀπᾰρέσομαι, ἀπᾰρεσθήσομαι 	participle	n	ἀπᾰρέσον	ἀπᾰρέσον	ἀπᾰρέσον	ἀπᾰρεσόμενον	ἀπᾰρεσόμενον	ἀπᾰρεσθησόμενον	ἀπᾰρεσθησόμενον	ἀπᾰρεσθησόμενον				
displease	   Future: ἀπᾰρέσω, ἀπᾰρέσομαι, ἀπᾰρεσθήσομαι 	notes:	This table gives Attic inflectional endings. For conjugation in dialects other than Attic, see Appendix:Ancient Greek dialectal conjugation.	This table gives Attic inflectional endings. For conjugation in dialects other than Attic, see Appendix:Ancient Greek dialectal conjugation.	This table gives Attic inflectional endings. For conjugation in dialects other than Attic, see Appendix:Ancient Greek dialectal conjugation.	This table gives Attic inflectional endings. For conjugation in dialects other than Attic, see Appendix:Ancient Greek dialectal conjugation.	This table gives Attic inflectional endings. For conjugation in dialects other than Attic, see Appendix:Ancient Greek dialectal conjugation.	This table gives Attic inflectional endings. For conjugation in dialects other than Attic, see Appendix:Ancient Greek dialectal conjugation.	This table gives Attic inflectional endings. For conjugation in dialects other than Attic, see Appendix:Ancient Greek dialectal conjugation.	This table gives Attic inflectional endings. For conjugation in dialects other than Attic, see Appendix:Ancient Greek dialectal conjugation.	This table gives Attic inflectional endings. For conjugation in dialects other than Attic, see Appendix:Ancient Greek dialectal conjugation.	This table gives Attic inflectional endings. For conjugation in dialects other than Attic, see Appendix:Ancient Greek dialectal conjugation.	This table gives Attic inflectional endings. For conjugation in dialects other than Attic, see Appendix:Ancient Greek dialectal conjugation.	This table gives Attic inflectional endings. For conjugation in dialects other than Attic, see Appendix:Ancient Greek dialectal conjugation.	This table gives Attic inflectional endings. For conjugation in dialects other than Attic, see Appendix:Ancient Greek dialectal conjugation.
displease	   Aorist: ἀπήρεσᾰ, ἀπηρεσᾰ́μην, ἀπηρέσθην 	number	number	singular	singular	singular	dual	dual	plural	plural	plural				
displease	   Aorist: ἀπήρεσᾰ, ἀπηρεσᾰ́μην, ἀπηρέσθην 			first	second	third	second	third	first	second	third				
displease	   Aorist: ἀπήρεσᾰ, ἀπηρεσᾰ́μην, ἀπηρέσθην 	active	indicative	ἀπήρεσᾰ	ἀπήρεσᾰς	ἀπήρεσε(ν)	ἀπηρέσᾰτον	ἀπηρεσᾰ́την	ἀπηρέσᾰμεν	ἀπηρέσᾰτε	ἀπήρεσᾰν				
displease	   Aorist: ἀπήρεσᾰ, ἀπηρεσᾰ́μην, ἀπηρέσθην 	active	subjunctive	ἀπᾰρέσω	ἀπᾰρέσῃς	ἀπᾰρέσῃ	ἀπᾰρέσητον	ἀπᾰρέσητον	ἀπᾰρέσωμεν	ἀπᾰρέσητε	ἀπᾰρέσωσῐ(ν)				
displease	   Aorist: ἀπήρεσᾰ, ἀπηρεσᾰ́μην, ἀπηρέσθην 	active	optative	ἀπᾰρέσαιμῐ	ἀπᾰρέσειᾰς,ἀπᾰρέσαις	ἀπᾰρέσειε(ν),ἀπᾰρέσαι	ἀπᾰρέσαιτον	ἀπᾰρεσαίτην	ἀπᾰρέσαιμεν	ἀπᾰρέσαιτε	ἀπᾰρέσειᾰν,ἀπᾰρέσαιεν				
displease	   Aorist: ἀπήρεσᾰ, ἀπηρεσᾰ́μην, ἀπηρέσθην 	active	imperative	 	ἀπᾰ́ρεσον	ἀπᾰρεσᾰ́τω	ἀπᾰρέσᾰτον	ἀπᾰρεσᾰ́των	 	ἀπᾰρέσᾰτε	ἀπᾰρεσᾰ́ντων				
displease	   Aorist: ἀπήρεσᾰ, ἀπηρεσᾰ́μην, ἀπηρέσθην 	middle	indicative	ἀπηρεσᾰ́μην	ἀπηρέσω	ἀπηρέσᾰτο	ἀπηρέσᾰσθον	ἀπηρεσᾰ́σθην	ἀπηρεσᾰ́μεθᾰ	ἀπηρέσᾰσθε	ἀπηρέσᾰντο				
displease	   Aorist: ἀπήρεσᾰ, ἀπηρεσᾰ́μην, ἀπηρέσθην 	middle	subjunctive	ἀπᾰρέσωμαι	ἀπᾰρέσῃ	ἀπᾰρέσηται	ἀπᾰρέσησθον	ἀπᾰρέσησθον	ἀπᾰρεσώμεθᾰ	ἀπᾰρέσησθε	ἀπᾰρέσωνται				
displease	   Aorist: ἀπήρεσᾰ, ἀπηρεσᾰ́μην, ἀπηρέσθην 	middle	optative	ἀπᾰρεσαίμην	ἀπᾰρέσαιο	ἀπᾰρέσαιτο	ἀπᾰρέσαισθον	ἀπᾰρεσαίσθην	ἀπᾰρεσαίμεθᾰ	ἀπᾰρέσαισθε	ἀπᾰρέσαιντο				
displease	   Aorist: ἀπήρεσᾰ, ἀπηρεσᾰ́μην, ἀπηρέσθην 	middle	imperative	 	ἀπᾰ́ρεσαι	ἀπᾰρεσᾰ́σθω	ἀπᾰρέσᾰσθον	ἀπᾰρεσᾰ́σθων	 	ἀπᾰρέσᾰσθε	ἀπᾰρεσᾰ́σθων				
displease	   Aorist: ἀπήρεσᾰ, ἀπηρεσᾰ́μην, ἀπηρέσθην 	passive	indicative	ἀπηρέσθην	ἀπηρέσθης	ἀπηρέσθη	ἀπηρέσθητον	ἀπηρεσθήτην	ἀπηρέσθημεν	ἀπηρέσθητε	ἀπηρέσθησᾰν				
displease	   Aorist: ἀπήρεσᾰ, ἀπηρεσᾰ́μην, ἀπηρέσθην 	passive	subjunctive	ἀπᾰρεσθῶ	ἀπᾰρεσθῇς	ἀπᾰρεσθῇ	ἀπᾰρεσθῆτον	ἀπᾰρεσθῆτον	ἀπᾰρεσθῶμεν	ἀπᾰρεσθῆτε	ἀπᾰρεσθῶσῐ(ν)				
displease	   Aorist: ἀπήρεσᾰ, ἀπηρεσᾰ́μην, ἀπηρέσθην 	passive	optative	ἀπᾰρεσθείην	ἀπᾰρεσθείης	ἀπᾰρεσθείη	ἀπᾰρεσθεῖτον,ἀπᾰρεσθείητον	ἀπᾰρεσθείτην,ἀπᾰρεσθειήτην	ἀπᾰρεσθεῖμεν,ἀπᾰρεσθείημεν	ἀπᾰρεσθεῖτε,ἀπᾰρεσθείητε	ἀπᾰρεσθεῖεν,ἀπᾰρεσθείησᾰν				
displease	   Aorist: ἀπήρεσᾰ, ἀπηρεσᾰ́μην, ἀπηρέσθην 	passive	imperative	 	ἀπᾰρέσθητῐ	ἀπᾰρεσθήτω	ἀπᾰρέσθητον	ἀπᾰρεσθήτων	 	ἀπᾰρέσθητε	ἀπᾰρεσθέντων				
displease	   Aorist: ἀπήρεσᾰ, ἀπηρεσᾰ́μην, ἀπηρέσθην 			active	active	active	middle	middle	passive	passive	passive				
displease	   Aorist: ἀπήρεσᾰ, ἀπηρεσᾰ́μην, ἀπηρέσθην 	infinitive	infinitive	ἀπᾰρέσαι	ἀπᾰρέσαι	ἀπᾰρέσαι	ἀπᾰρέσᾰσθαι	ἀπᾰρέσᾰσθαι	ἀπᾰρεσθῆναι	ἀπᾰρεσθῆναι	ἀπᾰρεσθῆναι				
displease	   Aorist: ἀπήρεσᾰ, ἀπηρεσᾰ́μην, ἀπηρέσθην 	participle	m	ἀπᾰρέσᾱς	ἀπᾰρέσᾱς	ἀπᾰρέσᾱς	ἀπᾰρεσᾰ́μενος	ἀπᾰρεσᾰ́μενος	ἀπᾰρεσθείς	ἀπᾰρεσθείς	ἀπᾰρεσθείς				
displease	   Aorist: ἀπήρεσᾰ, ἀπηρεσᾰ́μην, ἀπηρέσθην 	participle	f	ἀπᾰρέσᾱσᾰ	ἀπᾰρέσᾱσᾰ	ἀπᾰρέσᾱσᾰ	ἀπᾰρεσᾰμένη	ἀπᾰρεσᾰμένη	ἀπᾰρεσθεῖσᾰ	ἀπᾰρεσθεῖσᾰ	ἀπᾰρεσθεῖσᾰ				
displease	   Aorist: ἀπήρεσᾰ, ἀπηρεσᾰ́μην, ἀπηρέσθην 	participle	n	ἀπᾰρέσᾰν	ἀπᾰρέσᾰν	ἀπᾰρέσᾰν	ἀπᾰρεσᾰ́μενον	ἀπᾰρεσᾰ́μενον	ἀπᾰρεσθέν	ἀπᾰρεσθέν	ἀπᾰρεσθέν				
displease	   Aorist: ἀπήρεσᾰ, ἀπηρεσᾰ́μην, ἀπηρέσθην 	notes:	This table gives Attic inflectional endings. For conjugation in dialects other than Attic, see Appendix:Ancient Greek dialectal conjugation.	This table gives Attic inflectional endings. For conjugation in dialects other than Attic, see Appendix:Ancient Greek dialectal conjugation.	This table gives Attic inflectional endings. For conjugation in dialects other than Attic, see Appendix:Ancient Greek dialectal conjugation.	This table gives Attic inflectional endings. For conjugation in dialects other than Attic, see Appendix:Ancient Greek dialectal conjugation.	This table gives Attic inflectional endings. For conjugation in dialects other than Attic, see Appendix:Ancient Greek dialectal conjugation.	This table gives Attic inflectional endings. For conjugation in dialects other than Attic, see Appendix:Ancient Greek dialectal conjugation.	This table gives Attic inflectional endings. For conjugation in dialects other than Attic, see Appendix:Ancient Greek dialectal conjugation.	This table gives Attic inflectional endings. For conjugation in dialects other than Attic, see Appendix:Ancient Greek dialectal conjugation.	This table gives Attic inflectional endings. For conjugation in dialects other than Attic, see Appendix:Ancient Greek dialectal conjugation.	This table gives Attic inflectional endings. For conjugation in dialects other than Attic, see Appendix:Ancient Greek dialectal conjugation.	This table gives Attic inflectional endings. For conjugation in dialects other than Attic, see Appendix:Ancient Greek dialectal conjugation.	This table gives Attic inflectional endings. For conjugation in dialects other than Attic, see Appendix:Ancient Greek dialectal conjugation.	This table gives Attic inflectional endings. For conjugation in dialects other than Attic, see Appendix:Ancient Greek dialectal conjugation.
displease	   Aorist: ἀπηρεσσᾰ́μην (Epic)	number	number	singular	singular	singular	dual	dual	plural	plural	plural				
displease	   Aorist: ἀπηρεσσᾰ́μην (Epic)			first	second	third	second	third	first	second	third				
displease	   Aorist: ἀπηρεσσᾰ́μην (Epic)	middle	indicative	ἀπηρεσσᾰ́μην	ἀπηρέσσω	ἀπηρέσσᾰτο	ἀπηρέσσᾰσθον	ἀπηρεσσᾰ́σθην	ἀπηρεσσᾰ́με(σ)θᾰ	ἀπηρέσσᾰσθε	ἀπηρέσσᾰντο				
displease	   Aorist: ἀπηρεσσᾰ́μην (Epic)	middle	subjunctive	ἀπᾰρέσσωμαι,ἀπᾰρεσσώμαιμῐ	ἀπᾰρέσσηαι,ἀπᾰρέσσηαι	ἀπᾰρέσσηται,ἀπᾰρεσσήταισῐ	ἀπᾰρέσσησθον	ἀπᾰρέσσησθον	ἀπᾰρεσσώμε(σ)θᾰ	ἀπᾰρέσσησθε	ἀπᾰρέσσωνται				
displease	   Aorist: ἀπηρεσσᾰ́μην (Epic)	middle	optative	ἀπᾰρεσσαίμην	ἀπᾰρέσσαιο	ἀπᾰρέσσαιτο	ἀπᾰρέσσαισθον	ἀπᾰρεσσαίσθην	ἀπᾰρεσσαίμε(σ)θᾰ	ἀπᾰρέσσαισθε	ἀπᾰρεσσαίᾰτο				
displease	   Aorist: ἀπηρεσσᾰ́μην (Epic)	middle	imperative	 	ἀπᾰ́ρεσσαι	ἀπᾰρεσσᾰ́σθω	ἀπᾰρέσσᾰσθον	ἀπᾰρεσσᾰ́σθων	 	ἀπᾰρέσσᾰσθε	ἀπᾰρεσσᾰ́σθων				
displease	   Aorist: ἀπηρεσσᾰ́μην (Epic)						middle	middle							
displease	   Aorist: ἀπηρεσσᾰ́μην (Epic)	infinitive	infinitive				ἀπᾰρέσσᾰσθαι	ἀπᾰρέσσᾰσθαι							
displease	   Aorist: ἀπηρεσσᾰ́μην (Epic)	participle	m				ἀπᾰρεσσᾰ́μενος	ἀπᾰρεσσᾰ́μενος							
displease	   Aorist: ἀπηρεσσᾰ́μην (Epic)	participle	f				ἀπᾰρεσσᾰμένη	ἀπᾰρεσσᾰμένη							
displease	   Aorist: ἀπηρεσσᾰ́μην (Epic)	participle	n				ἀπᾰρεσσᾰ́μενον	ἀπᾰρεσσᾰ́μενον							
displease	   Aorist: ἀπηρεσσᾰ́μην (Epic)	notes:	Dialects other than Attic are not well attested. Some forms are based on conjecture. Use with caution. For more details, see Appendix:Ancient Greek dialectal conjugation.	Dialects other than Attic are not well attested. Some forms are based on conjecture. Use with caution. For more details, see Appendix:Ancient Greek dialectal conjugation.	Dialects other than Attic are not well attested. Some forms are based on conjecture. Use with caution. For more details, see Appendix:Ancient Greek dialectal conjugation.	Dialects other than Attic are not well attested. Some forms are based on conjecture. Use with caution. For more details, see Appendix:Ancient Greek dialectal conjugation.	Dialects other than Attic are not well attested. Some forms are based on conjecture. Use with caution. For more details, see Appendix:Ancient Greek dialectal conjugation.	Dialects other than Attic are not well attested. Some forms are based on conjecture. Use with caution. For more details, see Appendix:Ancient Greek dialectal conjugation.	Dialects other than Attic are not well attested. Some forms are based on conjecture. Use with caution. For more details, see Appendix:Ancient Greek dialectal conjugation.	Dialects other than Attic are not well attested. Some forms are based on conjecture. Use with caution. For more details, see Appendix:Ancient Greek dialectal conjugation.	Dialects other than Attic are not well attested. Some forms are based on conjecture. Use with caution. For more details, see Appendix:Ancient Greek dialectal conjugation.	Dialects other than Attic are not well attested. Some forms are based on conjecture. Use with caution. For more details, see Appendix:Ancient Greek dialectal conjugation.	Dialects other than Attic are not well attested. Some forms are based on conjecture. Use with caution. For more details, see Appendix:Ancient Greek dialectal conjugation.	Dialects other than Attic are not well attested. Some forms are based on conjecture. Use with caution. For more details, see Appendix:Ancient Greek dialectal conjugation.	Dialects other than Attic are not well attested. Some forms are based on conjecture. Use with caution. For more details, see Appendix:Ancient Greek dialectal conjugation.
displease	   Perfect: ἀπᾰρήρεκᾰ 	number	number	singular	singular	singular	dual	dual	plural	plural	plural				
displease	   Perfect: ἀπᾰρήρεκᾰ 			first	second	third	second	third	first	second	third				
displease	   Perfect: ἀπᾰρήρεκᾰ 	active	indicative	ἀπᾰρήρεκᾰ	ἀπᾰρήρεκᾰς	ἀπᾰρήρεκε(ν)	ἀπᾰρηρέκᾰτον	ἀπᾰρηρέκᾰτον	ἀπᾰρηρέκᾰμεν	ἀπᾰρηρέκᾰτε	ἀπᾰρηρέκᾱσῐ(ν)				
displease	   Perfect: ἀπᾰρήρεκᾰ 	active	subjunctive	ἀπᾰρηρέκω	ἀπᾰρηρέκῃς	ἀπᾰρηρέκῃ	ἀπᾰρηρέκητον	ἀπᾰρηρέκητον	ἀπᾰρηρέκωμεν	ἀπᾰρηρέκητε	ἀπᾰρηρέκωσῐ(ν)				
displease	   Perfect: ἀπᾰρήρεκᾰ 	active	optative	ἀπᾰρηρέκοιμῐ,ἀπᾰρηρεκοίην	ἀπᾰρηρέκοις,ἀπᾰρηρεκοίης	ἀπᾰρηρέκοι,ἀπᾰρηρεκοίη	ἀπᾰρηρέκοιτον	ἀπᾰρηρεκοίτην	ἀπᾰρηρέκοιμεν	ἀπᾰρηρέκοιτε	ἀπᾰρηρέκοιεν				
displease	   Perfect: ἀπᾰρήρεκᾰ 	active	imperative	 	ἀπᾰρήρεκε	ἀπᾰρηρεκέτω	ἀπᾰρηρέκετον	ἀπᾰρηρεκέτων	 	ἀπᾰρηρέκετε	ἀπᾰρηρεκόντων				
displease	   Perfect: ἀπᾰρήρεκᾰ 			active	active	active	active								
displease	   Perfect: ἀπᾰρήρεκᾰ 	infinitive	infinitive	ἀπᾰρηρεκέναι	ἀπᾰρηρεκέναι	ἀπᾰρηρεκέναι	ἀπᾰρηρεκέναι								
displease	   Perfect: ἀπᾰρήρεκᾰ 	participle	m	ἀπᾰρηρεκώς	ἀπᾰρηρεκώς	ἀπᾰρηρεκώς	ἀπᾰρηρεκώς								
displease	   Perfect: ἀπᾰρήρεκᾰ 	participle	f	ἀπᾰρηρεκυῖᾰ	ἀπᾰρηρεκυῖᾰ	ἀπᾰρηρεκυῖᾰ	ἀπᾰρηρεκυῖᾰ								
displease	   Perfect: ἀπᾰρήρεκᾰ 	participle	n	ἀπᾰρηρεκός	ἀπᾰρηρεκός	ἀπᾰρηρεκός	ἀπᾰρηρεκός								
displease	   Perfect: ἀπᾰρήρεκᾰ 	notes:	This table gives Attic inflectional endings. For conjugation in dialects other than Attic, see Appendix:Ancient Greek dialectal conjugation.	This table gives Attic inflectional endings. For conjugation in dialects other than Attic, see Appendix:Ancient Greek dialectal conjugation.	This table gives Attic inflectional endings. For conjugation in dialects other than Attic, see Appendix:Ancient Greek dialectal conjugation.	This table gives Attic inflectional endings. For conjugation in dialects other than Attic, see Appendix:Ancient Greek dialectal conjugation.	This table gives Attic inflectional endings. For conjugation in dialects other than Attic, see Appendix:Ancient Greek dialectal conjugation.	This table gives Attic inflectional endings. For conjugation in dialects other than Attic, see Appendix:Ancient Greek dialectal conjugation.	This table gives Attic inflectional endings. For conjugation in dialects other than Attic, see Appendix:Ancient Greek dialectal conjugation.	This table gives Attic inflectional endings. For conjugation in dialects other than Attic, see Appendix:Ancient Greek dialectal conjugation.	This table gives Attic inflectional endings. For conjugation in dialects other than Attic, see Appendix:Ancient Greek dialectal conjugation.	This table gives Attic inflectional endings. For conjugation in dialects other than Attic, see Appendix:Ancient Greek dialectal conjugation.	This table gives Attic inflectional endings. For conjugation in dialects other than Attic, see Appendix:Ancient Greek dialectal conjugation.	This table gives Attic inflectional endings. For conjugation in dialects other than Attic, see Appendix:Ancient Greek dialectal conjugation.	This table gives Attic inflectional endings. For conjugation in dialects other than Attic, see Appendix:Ancient Greek dialectal conjugation.
eat	   Present: ἔδω, ἔδομαι (Epic)	number	number	singular	singular	singular	dual	dual	plural	plural	plural				
eat	   Present: ἔδω, ἔδομαι (Epic)			first	second	third	second	third	first	second	third				
eat	   Present: ἔδω, ἔδομαι (Epic)	active	indicative	ἔδω	ἔδεις	ἔδει	ἔδετον	ἔδετον	ἔδομεν	ἔδετε	ἔδουσῐ(ν)				
eat	   Present: ἔδω, ἔδομαι (Epic)	active	subjunctive	ἔδω,ἔδωμῐ	ἔδῃς,ἔδῃσθᾰ	ἔδῃ,ἔδῃσῐ	ἔδητον	ἔδητον	ἔδωμεν	ἔδητε	ἔδωσῐ(ν)				
eat	   Present: ἔδω, ἔδομαι (Epic)	active	optative	ἔδοιμῐ	ἔδοισ(θᾰ)	ἔδοι	ἔδοιτον	ἐδοίτην	ἔδοιμεν	ἔδοιτε	ἔδοιεν				
eat	   Present: ἔδω, ἔδομαι (Epic)	active	imperative	 	ἔδε	ἐδέτω	ἔδετον	ἐδέτων	 	ἔδετε	ἐδόντων				
eat	   Present: ἔδω, ἔδομαι (Epic)	middle/passive	indicative	ἔδομαι	ἔδεαι	ἔδεται	ἔδεσθον	ἔδεσθον	ἐδόμε(σ)θᾰ	ἔδεσθε	ἔδονται				
eat	   Present: ἔδω, ἔδομαι (Epic)	middle/passive	subjunctive	ἔδωμαι,ἐδώμαιμῐ	ἔδηαι,ἔδηαι	ἔδηται,ἐδήταισῐ	ἔδησθον	ἔδησθον	ἐδώμε(σ)θᾰ	ἔδησθε	ἔδωνται				
eat	   Present: ἔδω, ἔδομαι (Epic)	middle/passive	optative	ἐδοίμην	ἔδοιο	ἔδοιτο	ἔδοισθον	ἐδοίσθην	ἐδοίμε(σ)θᾰ	ἔδοισθε	ἐδοίᾰτο				
eat	   Present: ἔδω, ἔδομαι (Epic)	middle/passive	imperative	 	ἔδεο	ἐδέσθω	ἔδεσθον	ἐδέσθων	 	ἔδεσθε	ἐδέσθων				
eat	   Present: ἔδω, ἔδομαι (Epic)			active	active	active	active	middle/passive	middle/passive	middle/passive	middle/passive				
eat	   Present: ἔδω, ἔδομαι (Epic)	infinitive	infinitive	ἔδειν/ἐδέμεν(αι)/ἔδμεν(αι)	ἔδειν/ἐδέμεν(αι)/ἔδμεν(αι)	ἔδειν/ἐδέμεν(αι)/ἔδμεν(αι)	ἔδειν/ἐδέμεν(αι)/ἔδμεν(αι)	ἔδεσθαι	ἔδεσθαι	ἔδεσθαι	ἔδεσθαι				
eat	   Present: ἔδω, ἔδομαι (Epic)	participle	m	ἔδων	ἔδων	ἔδων	ἔδων	ἐδόμενος	ἐδόμενος	ἐδόμενος	ἐδόμενος				
eat	   Present: ἔδω, ἔδομαι (Epic)	participle	f	ἔδουσᾰ	ἔδουσᾰ	ἔδουσᾰ	ἔδουσᾰ	ἐδομένη	ἐδομένη	ἐδομένη	ἐδομένη				
eat	   Present: ἔδω, ἔδομαι (Epic)	participle	n	ἔδον	ἔδον	ἔδον	ἔδον	ἐδόμενον	ἐδόμενον	ἐδόμενον	ἐδόμενον				
eat	   Present: ἔδω, ἔδομαι (Epic)	notes:	Dialects other than Attic are not well attested. Some forms are based on conjecture. Use with caution. For more details, see Appendix:Ancient Greek dialectal conjugation.	Dialects other than Attic are not well attested. Some forms are based on conjecture. Use with caution. For more details, see Appendix:Ancient Greek dialectal conjugation.	Dialects other than Attic are not well attested. Some forms are based on conjecture. Use with caution. For more details, see Appendix:Ancient Greek dialectal conjugation.	Dialects other than Attic are not well attested. Some forms are based on conjecture. Use with caution. For more details, see Appendix:Ancient Greek dialectal conjugation.	Dialects other than Attic are not well attested. Some forms are based on conjecture. Use with caution. For more details, see Appendix:Ancient Greek dialectal conjugation.	Dialects other than Attic are not well attested. Some forms are based on conjecture. Use with caution. For more details, see Appendix:Ancient Greek dialectal conjugation.	Dialects other than Attic are not well attested. Some forms are based on conjecture. Use with caution. For more details, see Appendix:Ancient Greek dialectal conjugation.	Dialects other than Attic are not well attested. Some forms are based on conjecture. Use with caution. For more details, see Appendix:Ancient Greek dialectal conjugation.	Dialects other than Attic are not well attested. Some forms are based on conjecture. Use with caution. For more details, see Appendix:Ancient Greek dialectal conjugation.	Dialects other than Attic are not well attested. Some forms are based on conjecture. Use with caution. For more details, see Appendix:Ancient Greek dialectal conjugation.	Dialects other than Attic are not well attested. Some forms are based on conjecture. Use with caution. For more details, see Appendix:Ancient Greek dialectal conjugation.	Dialects other than Attic are not well attested. Some forms are based on conjecture. Use with caution. For more details, see Appendix:Ancient Greek dialectal conjugation.	Dialects other than Attic are not well attested. Some forms are based on conjecture. Use with caution. For more details, see Appendix:Ancient Greek dialectal conjugation.
eat	   Imperfect: ἔδον, ἐδόμην (Epic)	number	number	singular	singular	singular	dual	dual	plural	plural	plural				
eat	   Imperfect: ἔδον, ἐδόμην (Epic)			first	second	third	second	third	first	second	third				
eat	   Imperfect: ἔδον, ἐδόμην (Epic)	active	indicative	ἔδον	ἔδες	ἔδε(ν)	ἔδετον	ἐδέτην	ἔδομεν	ἔδετε	ἔδον				
eat	   Imperfect: ἔδον, ἐδόμην (Epic)	middle/passive	indicative	ἐδόμην	ἔδου	ἔδετο	ἔδεσθον	ἐδέσθην	ἐδόμε(σ)θᾰ	ἔδεσθε	ἔδοντο				
eat	   Imperfect: ἔδον, ἐδόμην (Epic)	notes:	Dialects other than Attic are not well attested. Some forms are based on conjecture. Use with caution. For more details, see Appendix:Ancient Greek dialectal conjugation.	Dialects other than Attic are not well attested. Some forms are based on conjecture. Use with caution. For more details, see Appendix:Ancient Greek dialectal conjugation.	Dialects other than Attic are not well attested. Some forms are based on conjecture. Use with caution. For more details, see Appendix:Ancient Greek dialectal conjugation.	Dialects other than Attic are not well attested. Some forms are based on conjecture. Use with caution. For more details, see Appendix:Ancient Greek dialectal conjugation.	Dialects other than Attic are not well attested. Some forms are based on conjecture. Use with caution. For more details, see Appendix:Ancient Greek dialectal conjugation.	Dialects other than Attic are not well attested. Some forms are based on conjecture. Use with caution. For more details, see Appendix:Ancient Greek dialectal conjugation.	Dialects other than Attic are not well attested. Some forms are based on conjecture. Use with caution. For more details, see Appendix:Ancient Greek dialectal conjugation.	Dialects other than Attic are not well attested. Some forms are based on conjecture. Use with caution. For more details, see Appendix:Ancient Greek dialectal conjugation.	Dialects other than Attic are not well attested. Some forms are based on conjecture. Use with caution. For more details, see Appendix:Ancient Greek dialectal conjugation.	Dialects other than Attic are not well attested. Some forms are based on conjecture. Use with caution. For more details, see Appendix:Ancient Greek dialectal conjugation.	Dialects other than Attic are not well attested. Some forms are based on conjecture. Use with caution. For more details, see Appendix:Ancient Greek dialectal conjugation.	Dialects other than Attic are not well attested. Some forms are based on conjecture. Use with caution. For more details, see Appendix:Ancient Greek dialectal conjugation.	Dialects other than Attic are not well attested. Some forms are based on conjecture. Use with caution. For more details, see Appendix:Ancient Greek dialectal conjugation.
eat	   Imperfect: ἔδεσκον, ἐδεσκόμην (Epic)	number	number	singular	singular	singular	dual	dual	plural	plural	plural				
eat	   Imperfect: ἔδεσκον, ἐδεσκόμην (Epic)			first	second	third	second	third	first	second	third				
eat	   Imperfect: ἔδεσκον, ἐδεσκόμην (Epic)	active	indicative	ἔδεσκον	ἔδεσκες	ἔδεσκε(ν)	ἐδέσκετον	ἐδεσκέτην	ἐδέσκομεν	ἐδέσκετε	ἔδεσκον				
eat	   Imperfect: ἔδεσκον, ἐδεσκόμην (Epic)	middle/passive	indicative	ἐδεσκόμην	ἐδέσκου	ἐδέσκετο	ἐδέσκεσθον	ἐδεσκέσθην	ἐδεσκόμε(σ)θᾰ	ἐδέσκεσθε	ἐδέσκοντο				
eat	   Imperfect: ἔδεσκον, ἐδεσκόμην (Epic)	notes:	Dialects other than Attic are not well attested. Some forms are based on conjecture. Use with caution. For more details, see Appendix:Ancient Greek dialectal conjugation.	Dialects other than Attic are not well attested. Some forms are based on conjecture. Use with caution. For more details, see Appendix:Ancient Greek dialectal conjugation.	Dialects other than Attic are not well attested. Some forms are based on conjecture. Use with caution. For more details, see Appendix:Ancient Greek dialectal conjugation.	Dialects other than Attic are not well attested. Some forms are based on conjecture. Use with caution. For more details, see Appendix:Ancient Greek dialectal conjugation.	Dialects other than Attic are not well attested. Some forms are based on conjecture. Use with caution. For more details, see Appendix:Ancient Greek dialectal conjugation.	Dialects other than Attic are not well attested. Some forms are based on conjecture. Use with caution. For more details, see Appendix:Ancient Greek dialectal conjugation.	Dialects other than Attic are not well attested. Some forms are based on conjecture. Use with caution. For more details, see Appendix:Ancient Greek dialectal conjugation.	Dialects other than Attic are not well attested. Some forms are based on conjecture. Use with caution. For more details, see Appendix:Ancient Greek dialectal conjugation.	Dialects other than Attic are not well attested. Some forms are based on conjecture. Use with caution. For more details, see Appendix:Ancient Greek dialectal conjugation.	Dialects other than Attic are not well attested. Some forms are based on conjecture. Use with caution. For more details, see Appendix:Ancient Greek dialectal conjugation.	Dialects other than Attic are not well attested. Some forms are based on conjecture. Use with caution. For more details, see Appendix:Ancient Greek dialectal conjugation.	Dialects other than Attic are not well attested. Some forms are based on conjecture. Use with caution. For more details, see Appendix:Ancient Greek dialectal conjugation.	Dialects other than Attic are not well attested. Some forms are based on conjecture. Use with caution. For more details, see Appendix:Ancient Greek dialectal conjugation.
endure	   Present: ὑπομένω 	number	number	singular	singular	singular	dual	dual	plural	plural	plural				
endure	   Present: ὑπομένω 			first	second	third	second	third	first	second	third				
endure	   Present: ὑπομένω 	active	indicative	ὑπομένω	ὑπομένεις	ὑπομένει	ὑπομένετον	ὑπομένετον	ὑπομένομεν	ὑπομένετε	ὑπομένουσῐ(ν)				
endure	   Present: ὑπομένω 	active	subjunctive	ὑπομένω	ὑπομένῃς	ὑπομένῃ	ὑπομένητον	ὑπομένητον	ὑπομένωμεν	ὑπομένητε	ὑπομένωσῐ(ν)				
endure	   Present: ὑπομένω 	active	optative	ὑπομένοιμῐ	ὑπομένοις	ὑπομένοι	ὑπομένοιτον	ὑπομενοίτην	ὑπομένοιμεν	ὑπομένοιτε	ὑπομένοιεν				
endure	   Present: ὑπομένω 	active	imperative	 	ὑπόμενε	ὑπομενέτω	ὑπομένετον	ὑπομενέτων	 	ὑπομένετε	ὑπομενόντων				
endure	   Present: ὑπομένω 			active	active	active	active								
endure	   Present: ὑπομένω 	infinitive	infinitive	ὑπομένειν	ὑπομένειν	ὑπομένειν	ὑπομένειν								
endure	   Present: ὑπομένω 	participle	m	ὑπομένων	ὑπομένων	ὑπομένων	ὑπομένων								
endure	   Present: ὑπομένω 	participle	f	ὑπομένουσᾰ	ὑπομένουσᾰ	ὑπομένουσᾰ	ὑπομένουσᾰ								
endure	   Present: ὑπομένω 	participle	n	ὑπομένον	ὑπομένον	ὑπομένον	ὑπομένον								
endure	   Present: ὑπομένω 	notes:	This table gives Attic inflectional endings. For conjugation in dialects other than Attic, see Appendix:Ancient Greek dialectal conjugation.	This table gives Attic inflectional endings. For conjugation in dialects other than Attic, see Appendix:Ancient Greek dialectal conjugation.	This table gives Attic inflectional endings. For conjugation in dialects other than Attic, see Appendix:Ancient Greek dialectal conjugation.	This table gives Attic inflectional endings. For conjugation in dialects other than Attic, see Appendix:Ancient Greek dialectal conjugation.	This table gives Attic inflectional endings. For conjugation in dialects other than Attic, see Appendix:Ancient Greek dialectal conjugation.	This table gives Attic inflectional endings. For conjugation in dialects other than Attic, see Appendix:Ancient Greek dialectal conjugation.	This table gives Attic inflectional endings. For conjugation in dialects other than Attic, see Appendix:Ancient Greek dialectal conjugation.	This table gives Attic inflectional endings. For conjugation in dialects other than Attic, see Appendix:Ancient Greek dialectal conjugation.	This table gives Attic inflectional endings. For conjugation in dialects other than Attic, see Appendix:Ancient Greek dialectal conjugation.	This table gives Attic inflectional endings. For conjugation in dialects other than Attic, see Appendix:Ancient Greek dialectal conjugation.	This table gives Attic inflectional endings. For conjugation in dialects other than Attic, see Appendix:Ancient Greek dialectal conjugation.	This table gives Attic inflectional endings. For conjugation in dialects other than Attic, see Appendix:Ancient Greek dialectal conjugation.	This table gives Attic inflectional endings. For conjugation in dialects other than Attic, see Appendix:Ancient Greek dialectal conjugation.
endure	   Imperfect: ὑπέμενον 	number	number	singular	singular	singular	dual	dual	plural	plural	plural				
endure	   Imperfect: ὑπέμενον 			first	second	third	second	third	first	second	third				
endure	   Imperfect: ὑπέμενον 	active	indicative	ὑπέμενον	ὑπέμενες	ὑπέμενε(ν)	ὑπεμένετον	ὑπεμενέτην	ὑπεμένομεν	ὑπεμένετε	ὑπέμενον				
endure	   Imperfect: ὑπέμενον 	notes:	This table gives Attic inflectional endings. For conjugation in dialects other than Attic, see Appendix:Ancient Greek dialectal conjugation.	This table gives Attic inflectional endings. For conjugation in dialects other than Attic, see Appendix:Ancient Greek dialectal conjugation.	This table gives Attic inflectional endings. For conjugation in dialects other than Attic, see Appendix:Ancient Greek dialectal conjugation.	This table gives Attic inflectional endings. For conjugation in dialects other than Attic, see Appendix:Ancient Greek dialectal conjugation.	This table gives Attic inflectional endings. For conjugation in dialects other than Attic, see Appendix:Ancient Greek dialectal conjugation.	This table gives Attic inflectional endings. For conjugation in dialects other than Attic, see Appendix:Ancient Greek dialectal conjugation.	This table gives Attic inflectional endings. For conjugation in dialects other than Attic, see Appendix:Ancient Greek dialectal conjugation.	This table gives Attic inflectional endings. For conjugation in dialects other than Attic, see Appendix:Ancient Greek dialectal conjugation.	This table gives Attic inflectional endings. For conjugation in dialects other than Attic, see Appendix:Ancient Greek dialectal conjugation.	This table gives Attic inflectional endings. For conjugation in dialects other than Attic, see Appendix:Ancient Greek dialectal conjugation.	This table gives Attic inflectional endings. For conjugation in dialects other than Attic, see Appendix:Ancient Greek dialectal conjugation.	This table gives Attic inflectional endings. For conjugation in dialects other than Attic, see Appendix:Ancient Greek dialectal conjugation.	This table gives Attic inflectional endings. For conjugation in dialects other than Attic, see Appendix:Ancient Greek dialectal conjugation.
endure	   Future: ὑπομενέω (Uncontracted)	number	number	singular	singular	singular	dual	dual	plural	plural	plural				
endure	   Future: ὑπομενέω (Uncontracted)			first	second	third	second	third	first	second	third				
endure	   Future: ὑπομενέω (Uncontracted)	active	indicative	ὑπομενέω	ὑπομενέεις	ὑπομενέει	ὑπομενέετον	ὑπομενέετον	ὑπομενέομεν	ὑπομενέετε	ὑπομενέουσῐ(ν)				
endure	   Future: ὑπομενέω (Uncontracted)	active	optative	ὑπομενέοιμῐ	ὑπομενέοις	ὑπομενέοι	ὑπομενέοιτον	ὑπομενεοίτην	ὑπομενέοιμεν	ὑπομενέοιτε	ὑπομενέοιεν				
endure	   Future: ὑπομενέω (Uncontracted)			active	active	active									
endure	   Future: ὑπομενέω (Uncontracted)	infinitive	infinitive	ὑπομενέειν	ὑπομενέειν	ὑπομενέειν									
endure	   Future: ὑπομενέω (Uncontracted)	participle	m	ὑπομενέων	ὑπομενέων	ὑπομενέων									
endure	   Future: ὑπομενέω (Uncontracted)	participle	f	ὑπομενέουσᾰ	ὑπομενέουσᾰ	ὑπομενέουσᾰ									
endure	   Future: ὑπομενέω (Uncontracted)	participle	n	ὑπομενέον	ὑπομενέον	ὑπομενέον									
endure	   Future: ὑπομενέω (Uncontracted)	notes:	This table gives Attic inflectional endings. For conjugation in dialects other than Attic, see Appendix:Ancient Greek dialectal conjugation.	This table gives Attic inflectional endings. For conjugation in dialects other than Attic, see Appendix:Ancient Greek dialectal conjugation.	This table gives Attic inflectional endings. For conjugation in dialects other than Attic, see Appendix:Ancient Greek dialectal conjugation.	This table gives Attic inflectional endings. For conjugation in dialects other than Attic, see Appendix:Ancient Greek dialectal conjugation.	This table gives Attic inflectional endings. For conjugation in dialects other than Attic, see Appendix:Ancient Greek dialectal conjugation.	This table gives Attic inflectional endings. For conjugation in dialects other than Attic, see Appendix:Ancient Greek dialectal conjugation.	This table gives Attic inflectional endings. For conjugation in dialects other than Attic, see Appendix:Ancient Greek dialectal conjugation.	This table gives Attic inflectional endings. For conjugation in dialects other than Attic, see Appendix:Ancient Greek dialectal conjugation.	This table gives Attic inflectional endings. For conjugation in dialects other than Attic, see Appendix:Ancient Greek dialectal conjugation.	This table gives Attic inflectional endings. For conjugation in dialects other than Attic, see Appendix:Ancient Greek dialectal conjugation.	This table gives Attic inflectional endings. For conjugation in dialects other than Attic, see Appendix:Ancient Greek dialectal conjugation.	This table gives Attic inflectional endings. For conjugation in dialects other than Attic, see Appendix:Ancient Greek dialectal conjugation.	This table gives Attic inflectional endings. For conjugation in dialects other than Attic, see Appendix:Ancient Greek dialectal conjugation.
endure	   Future: ὑπομενῶ (Uncontracted)	number	number	singular	singular	singular	dual	dual	plural	plural	plural				
endure	   Future: ὑπομενῶ (Uncontracted)			first	second	third	second	third	first	second	third				
endure	   Future: ὑπομενῶ (Uncontracted)	active	indicative	ὑπομενῶ	ὑπομενεῖς	ὑπομενεῖ	ὑπομενεῖτον	ὑπομενεῖτον	ὑπομενοῦμεν	ὑπομενεῖτε	ὑπομενοῦσῐ(ν)				
endure	   Future: ὑπομενῶ (Uncontracted)	active	optative	ὑπομενοίην,ὑπομενοῖμῐ	ὑπομενοίης,ὑπομενοῖς	ὑπομενοίη,ὑπομενοῖ	ὑπομενοῖτον,ὑπομενοίητον	ὑπομενοίτην,ὑπομενοιήτην	ὑπομενοῖμεν,ὑπομενοίημεν	ὑπομενοῖτε,ὑπομενοίητε	ὑπομενοῖεν,ὑπομενοίησᾰν				
endure	   Future: ὑπομενῶ (Uncontracted)			active	active	active									
endure	   Future: ὑπομενῶ (Uncontracted)	infinitive	infinitive	ὑπομενεῖν	ὑπομενεῖν	ὑπομενεῖν									
endure	   Future: ὑπομενῶ (Uncontracted)	participle	m	ὑπομενῶν	ὑπομενῶν	ὑπομενῶν									
endure	   Future: ὑπομενῶ (Uncontracted)	participle	f	ὑπομενοῦσᾰ	ὑπομενοῦσᾰ	ὑπομενοῦσᾰ									
endure	   Future: ὑπομενῶ (Uncontracted)	participle	n	ὑπομενοῦν	ὑπομενοῦν	ὑπομενοῦν									
endure	   Future: ὑπομενῶ (Uncontracted)	notes:	This table gives Attic inflectional endings. For conjugation in dialects other than Attic, see Appendix:Ancient Greek dialectal conjugation.	This table gives Attic inflectional endings. For conjugation in dialects other than Attic, see Appendix:Ancient Greek dialectal conjugation.	This table gives Attic inflectional endings. For conjugation in dialects other than Attic, see Appendix:Ancient Greek dialectal conjugation.	This table gives Attic inflectional endings. For conjugation in dialects other than Attic, see Appendix:Ancient Greek dialectal conjugation.	This table gives Attic inflectional endings. For conjugation in dialects other than Attic, see Appendix:Ancient Greek dialectal conjugation.	This table gives Attic inflectional endings. For conjugation in dialects other than Attic, see Appendix:Ancient Greek dialectal conjugation.	This table gives Attic inflectional endings. For conjugation in dialects other than Attic, see Appendix:Ancient Greek dialectal conjugation.	This table gives Attic inflectional endings. For conjugation in dialects other than Attic, see Appendix:Ancient Greek dialectal conjugation.	This table gives Attic inflectional endings. For conjugation in dialects other than Attic, see Appendix:Ancient Greek dialectal conjugation.	This table gives Attic inflectional endings. For conjugation in dialects other than Attic, see Appendix:Ancient Greek dialectal conjugation.	This table gives Attic inflectional endings. For conjugation in dialects other than Attic, see Appendix:Ancient Greek dialectal conjugation.	This table gives Attic inflectional endings. For conjugation in dialects other than Attic, see Appendix:Ancient Greek dialectal conjugation.	This table gives Attic inflectional endings. For conjugation in dialects other than Attic, see Appendix:Ancient Greek dialectal conjugation.
endure	   Aorist: ὑπέμεινᾰ 	number	number	singular	singular	singular	dual	dual	plural	plural	plural				
endure	   Aorist: ὑπέμεινᾰ 			first	second	third	second	third	first	second	third				
endure	   Aorist: ὑπέμεινᾰ 	active	indicative	ὑπέμεινᾰ	ὑπέμεινᾰς	ὑπέμεινε(ν)	ὑπεμείνᾰτον	ὑπεμεινᾰ́την	ὑπεμείνᾰμεν	ὑπεμείνᾰτε	ὑπέμεινᾰν				
endure	   Aorist: ὑπέμεινᾰ 	active	subjunctive	ὑπομείνω	ὑπομείνῃς	ὑπομείνῃ	ὑπομείνητον	ὑπομείνητον	ὑπομείνωμεν	ὑπομείνητε	ὑπομείνωσῐ(ν)				
endure	   Aorist: ὑπέμεινᾰ 	active	optative	ὑπομείναιμῐ	ὑπομείνειᾰς,ὑπομείναις	ὑπομείνειε(ν),ὑπομείναι	ὑπομείναιτον	ὑπομειναίτην	ὑπομείναιμεν	ὑπομείναιτε	ὑπομείνειᾰν,ὑπομείναιεν				
endure	   Aorist: ὑπέμεινᾰ 	active	imperative	 	ὑπόμεινον	ὑπομεινᾰ́τω	ὑπομείνᾰτον	ὑπομεινᾰ́των	 	ὑπομείνᾰτε	ὑπομεινᾰ́ντων				
endure	   Aorist: ὑπέμεινᾰ 			active	active	active									
endure	   Aorist: ὑπέμεινᾰ 	infinitive	infinitive	ὑπομεῖναι	ὑπομεῖναι	ὑπομεῖναι									
endure	   Aorist: ὑπέμεινᾰ 	participle	m	ὑπομείνᾱς	ὑπομείνᾱς	ὑπομείνᾱς									
endure	   Aorist: ὑπέμεινᾰ 	participle	f	ὑπομείνᾱσᾰ	ὑπομείνᾱσᾰ	ὑπομείνᾱσᾰ									
endure	   Aorist: ὑπέμεινᾰ 	participle	n	ὑπομεῖνᾰν	ὑπομεῖνᾰν	ὑπομεῖνᾰν									
endure	   Aorist: ὑπέμεινᾰ 	notes:	This table gives Attic inflectional endings. For conjugation in dialects other than Attic, see Appendix:Ancient Greek dialectal conjugation.	This table gives Attic inflectional endings. For conjugation in dialects other than Attic, see Appendix:Ancient Greek dialectal conjugation.	This table gives Attic inflectional endings. For conjugation in dialects other than Attic, see Appendix:Ancient Greek dialectal conjugation.	This table gives Attic inflectional endings. For conjugation in dialects other than Attic, see Appendix:Ancient Greek dialectal conjugation.	This table gives Attic inflectional endings. For conjugation in dialects other than Attic, see Appendix:Ancient Greek dialectal conjugation.	This table gives Attic inflectional endings. For conjugation in dialects other than Attic, see Appendix:Ancient Greek dialectal conjugation.	This table gives Attic inflectional endings. For conjugation in dialects other than Attic, see Appendix:Ancient Greek dialectal conjugation.	This table gives Attic inflectional endings. For conjugation in dialects other than Attic, see Appendix:Ancient Greek dialectal conjugation.	This table gives Attic inflectional endings. For conjugation in dialects other than Attic, see Appendix:Ancient Greek dialectal conjugation.	This table gives Attic inflectional endings. For conjugation in dialects other than Attic, see Appendix:Ancient Greek dialectal conjugation.	This table gives Attic inflectional endings. For conjugation in dialects other than Attic, see Appendix:Ancient Greek dialectal conjugation.	This table gives Attic inflectional endings. For conjugation in dialects other than Attic, see Appendix:Ancient Greek dialectal conjugation.	This table gives Attic inflectional endings. For conjugation in dialects other than Attic, see Appendix:Ancient Greek dialectal conjugation.
endure	   Perfect: ὑπομεμένηκᾰ 	number	number	singular	singular	singular	dual	dual	plural	plural	plural				
endure	   Perfect: ὑπομεμένηκᾰ 			first	second	third	second	third	first	second	third				
endure	   Perfect: ὑπομεμένηκᾰ 	active	indicative	ὑπομεμένηκᾰ	ὑπομεμένηκᾰς	ὑπομεμένηκε(ν)	ὑπομεμενήκᾰτον	ὑπομεμενήκᾰτον	ὑπομεμενήκᾰμεν	ὑπομεμενήκᾰτε	ὑπομεμενήκᾱσῐ(ν)				
endure	   Perfect: ὑπομεμένηκᾰ 	active	subjunctive	ὑπομεμενήκω	ὑπομεμενήκῃς	ὑπομεμενήκῃ	ὑπομεμενήκητον	ὑπομεμενήκητον	ὑπομεμενήκωμεν	ὑπομεμενήκητε	ὑπομεμενήκωσῐ(ν)				
endure	   Perfect: ὑπομεμένηκᾰ 	active	optative	ὑπομεμενήκοιμῐ,ὑπομεμενηκοίην	ὑπομεμενήκοις,ὑπομεμενηκοίης	ὑπομεμενήκοι,ὑπομεμενηκοίη	ὑπομεμενήκοιτον	ὑπομεμενηκοίτην	ὑπομεμενήκοιμεν	ὑπομεμενήκοιτε	ὑπομεμενήκοιεν				
endure	   Perfect: ὑπομεμένηκᾰ 	active	imperative	 	ὑπομεμένηκε	ὑπομεμενηκέτω	ὑπομεμενήκετον	ὑπομεμενηκέτων	 	ὑπομεμενήκετε	ὑπομεμενηκόντων				
endure	   Perfect: ὑπομεμένηκᾰ 			active	active	active	active								
endure	   Perfect: ὑπομεμένηκᾰ 	infinitive	infinitive	ὑπομεμενηκέναι	ὑπομεμενηκέναι	ὑπομεμενηκέναι	ὑπομεμενηκέναι								
endure	   Perfect: ὑπομεμένηκᾰ 	participle	m	ὑπομεμενηκώς	ὑπομεμενηκώς	ὑπομεμενηκώς	ὑπομεμενηκώς								
endure	   Perfect: ὑπομεμένηκᾰ 	participle	f	ὑπομεμενηκυῖᾰ	ὑπομεμενηκυῖᾰ	ὑπομεμενηκυῖᾰ	ὑπομεμενηκυῖᾰ								
endure	   Perfect: ὑπομεμένηκᾰ 	participle	n	ὑπομεμενηκός	ὑπομεμενηκός	ὑπομεμενηκός	ὑπομεμενηκός								
endure	   Perfect: ὑπομεμένηκᾰ 	notes:	This table gives Attic inflectional endings. For conjugation in dialects other than Attic, see Appendix:Ancient Greek dialectal conjugation.	This table gives Attic inflectional endings. For conjugation in dialects other than Attic, see Appendix:Ancient Greek dialectal conjugation.	This table gives Attic inflectional endings. For conjugation in dialects other than Attic, see Appendix:Ancient Greek dialectal conjugation.	This table gives Attic inflectional endings. For conjugation in dialects other than Attic, see Appendix:Ancient Greek dialectal conjugation.	This table gives Attic inflectional endings. For conjugation in dialects other than Attic, see Appendix:Ancient Greek dialectal conjugation.	This table gives Attic inflectional endings. For conjugation in dialects other than Attic, see Appendix:Ancient Greek dialectal conjugation.	This table gives Attic inflectional endings. For conjugation in dialects other than Attic, see Appendix:Ancient Greek dialectal conjugation.	This table gives Attic inflectional endings. For conjugation in dialects other than Attic, see Appendix:Ancient Greek dialectal conjugation.	This table gives Attic inflectional endings. For conjugation in dialects other than Attic, see Appendix:Ancient Greek dialectal conjugation.	This table gives Attic inflectional endings. For conjugation in dialects other than Attic, see Appendix:Ancient Greek dialectal conjugation.	This table gives Attic inflectional endings. For conjugation in dialects other than Attic, see Appendix:Ancient Greek dialectal conjugation.	This table gives Attic inflectional endings. For conjugation in dialects other than Attic, see Appendix:Ancient Greek dialectal conjugation.	This table gives Attic inflectional endings. For conjugation in dialects other than Attic, see Appendix:Ancient Greek dialectal conjugation.
fall	   Present: πῑ́πτω 	number	number	singular	singular	singular	dual	dual	plural	plural	plural				
fall	   Present: πῑ́πτω 			first	second	third	second	third	first	second	third				
fall	   Present: πῑ́πτω 	active	indicative	πῑ́πτω	πῑ́πτεις	πῑ́πτει	πῑ́πτετον	πῑ́πτετον	πῑ́πτομεν	πῑ́πτετε	πῑ́πτουσῐ(ν)				
fall	   Present: πῑ́πτω 	active	subjunctive	πῑ́πτω	πῑ́πτῃς	πῑ́πτῃ	πῑ́πτητον	πῑ́πτητον	πῑ́πτωμεν	πῑ́πτητε	πῑ́πτωσῐ(ν)				
fall	   Present: πῑ́πτω 	active	optative	πῑ́πτοιμῐ	πῑ́πτοις	πῑ́πτοι	πῑ́πτοιτον	πῑπτοίτην	πῑ́πτοιμεν	πῑ́πτοιτε	πῑ́πτοιεν				
fall	   Present: πῑ́πτω 	active	imperative	 	πῖπτε	πῑπτέτω	πῑ́πτετον	πῑπτέτων	 	πῑ́πτετε	πῑπτόντων				
fall	   Present: πῑ́πτω 			active	active	active	active								
fall	   Present: πῑ́πτω 	infinitive	infinitive	πῑ́πτειν	πῑ́πτειν	πῑ́πτειν	πῑ́πτειν								
fall	   Present: πῑ́πτω 	participle	m	πῑ́πτων	πῑ́πτων	πῑ́πτων	πῑ́πτων								
fall	   Present: πῑ́πτω 	participle	f	πῑ́πτουσᾰ	πῑ́πτουσᾰ	πῑ́πτουσᾰ	πῑ́πτουσᾰ								
fall	   Present: πῑ́πτω 	participle	n	πῖπτον	πῖπτον	πῖπτον	πῖπτον								
fall	   Present: πῑ́πτω 	notes:	This table gives Attic inflectional endings. For conjugation in dialects other than Attic, see Appendix:Ancient Greek dialectal conjugation.	This table gives Attic inflectional endings. For conjugation in dialects other than Attic, see Appendix:Ancient Greek dialectal conjugation.	This table gives Attic inflectional endings. For conjugation in dialects other than Attic, see Appendix:Ancient Greek dialectal conjugation.	This table gives Attic inflectional endings. For conjugation in dialects other than Attic, see Appendix:Ancient Greek dialectal conjugation.	This table gives Attic inflectional endings. For conjugation in dialects other than Attic, see Appendix:Ancient Greek dialectal conjugation.	This table gives Attic inflectional endings. For conjugation in dialects other than Attic, see Appendix:Ancient Greek dialectal conjugation.	This table gives Attic inflectional endings. For conjugation in dialects other than Attic, see Appendix:Ancient Greek dialectal conjugation.	This table gives Attic inflectional endings. For conjugation in dialects other than Attic, see Appendix:Ancient Greek dialectal conjugation.	This table gives Attic inflectional endings. For conjugation in dialects other than Attic, see Appendix:Ancient Greek dialectal conjugation.	This table gives Attic inflectional endings. For conjugation in dialects other than Attic, see Appendix:Ancient Greek dialectal conjugation.	This table gives Attic inflectional endings. For conjugation in dialects other than Attic, see Appendix:Ancient Greek dialectal conjugation.	This table gives Attic inflectional endings. For conjugation in dialects other than Attic, see Appendix:Ancient Greek dialectal conjugation.	This table gives Attic inflectional endings. For conjugation in dialects other than Attic, see Appendix:Ancient Greek dialectal conjugation.
fall	   Imperfect: ἔπῑπτον 	number	number	singular	singular	singular	dual	dual	plural	plural	plural				
fall	   Imperfect: ἔπῑπτον 			first	second	third	second	third	first	second	third				
fall	   Imperfect: ἔπῑπτον 	active	indicative	ἔπῑπτον	ἔπῑπτες	ἔπῑπτε(ν)	ἐπῑ́πτετον	ἐπῑπτέτην	ἐπῑ́πτομεν	ἐπῑ́πτετε	ἔπῑπτον				
fall	   Imperfect: ἔπῑπτον 	notes:	This table gives Attic inflectional endings. For conjugation in dialects other than Attic, see Appendix:Ancient Greek dialectal conjugation.	This table gives Attic inflectional endings. For conjugation in dialects other than Attic, see Appendix:Ancient Greek dialectal conjugation.	This table gives Attic inflectional endings. For conjugation in dialects other than Attic, see Appendix:Ancient Greek dialectal conjugation.	This table gives Attic inflectional endings. For conjugation in dialects other than Attic, see Appendix:Ancient Greek dialectal conjugation.	This table gives Attic inflectional endings. For conjugation in dialects other than Attic, see Appendix:Ancient Greek dialectal conjugation.	This table gives Attic inflectional endings. For conjugation in dialects other than Attic, see Appendix:Ancient Greek dialectal conjugation.	This table gives Attic inflectional endings. For conjugation in dialects other than Attic, see Appendix:Ancient Greek dialectal conjugation.	This table gives Attic inflectional endings. For conjugation in dialects other than Attic, see Appendix:Ancient Greek dialectal conjugation.	This table gives Attic inflectional endings. For conjugation in dialects other than Attic, see Appendix:Ancient Greek dialectal conjugation.	This table gives Attic inflectional endings. For conjugation in dialects other than Attic, see Appendix:Ancient Greek dialectal conjugation.	This table gives Attic inflectional endings. For conjugation in dialects other than Attic, see Appendix:Ancient Greek dialectal conjugation.	This table gives Attic inflectional endings. For conjugation in dialects other than Attic, see Appendix:Ancient Greek dialectal conjugation.	This table gives Attic inflectional endings. For conjugation in dialects other than Attic, see Appendix:Ancient Greek dialectal conjugation.
fall	   Imperfect: πῖπτον (Epic)	number	number	singular	singular	singular	dual	dual	plural	plural	plural				
fall	   Imperfect: πῖπτον (Epic)			first	second	third	second	third	first	second	third				
fall	   Imperfect: πῖπτον (Epic)	active	indicative	πῖπτον	πῖπτες	πῖπτε(ν)	πῑ́πτετον	πῑπτέτην	πῑ́πτομεν	πῑ́πτετε	πῖπτον				
fall	   Imperfect: πῖπτον (Epic)	notes:	Dialects other than Attic are not well attested. Some forms are based on conjecture. Use with caution. For more details, see Appendix:Ancient Greek dialectal conjugation.	Dialects other than Attic are not well attested. Some forms are based on conjecture. Use with caution. For more details, see Appendix:Ancient Greek dialectal conjugation.	Dialects other than Attic are not well attested. Some forms are based on conjecture. Use with caution. For more details, see Appendix:Ancient Greek dialectal conjugation.	Dialects other than Attic are not well attested. Some forms are based on conjecture. Use with caution. For more details, see Appendix:Ancient Greek dialectal conjugation.	Dialects other than Attic are not well attested. Some forms are based on conjecture. Use with caution. For more details, see Appendix:Ancient Greek dialectal conjugation.	Dialects other than Attic are not well attested. Some forms are based on conjecture. Use with caution. For more details, see Appendix:Ancient Greek dialectal conjugation.	Dialects other than Attic are not well attested. Some forms are based on conjecture. Use with caution. For more details, see Appendix:Ancient Greek dialectal conjugation.	Dialects other than Attic are not well attested. Some forms are based on conjecture. Use with caution. For more details, see Appendix:Ancient Greek dialectal conjugation.	Dialects other than Attic are not well attested. Some forms are based on conjecture. Use with caution. For more details, see Appendix:Ancient Greek dialectal conjugation.	Dialects other than Attic are not well attested. Some forms are based on conjecture. Use with caution. For more details, see Appendix:Ancient Greek dialectal conjugation.	Dialects other than Attic are not well attested. Some forms are based on conjecture. Use with caution. For more details, see Appendix:Ancient Greek dialectal conjugation.	Dialects other than Attic are not well attested. Some forms are based on conjecture. Use with caution. For more details, see Appendix:Ancient Greek dialectal conjugation.	Dialects other than Attic are not well attested. Some forms are based on conjecture. Use with caution. For more details, see Appendix:Ancient Greek dialectal conjugation.
fall	   Future: πεσέομαι (Uncontracted)	number	number	singular	singular	singular	dual	dual	plural	plural	plural				
fall	   Future: πεσέομαι (Uncontracted)			first	second	third	second	third	first	second	third				
fall	   Future: πεσέομαι (Uncontracted)	middle	indicative	πεσέομαι	πεσέῃ,πεσέει	πεσέεται	πεσέεσθον	πεσέεσθον	πεσεόμεθᾰ	πεσέεσθε	πεσέονται				
fall	   Future: πεσέομαι (Uncontracted)	middle	optative	πεσεοίμην	πεσέοιο	πεσέοιτο	πεσέοισθον	πεσεοίσθην	πεσεοίμεθᾰ	πεσέοισθε	πεσέοιντο				
fall	   Future: πεσέομαι (Uncontracted)						middle	middle							
fall	   Future: πεσέομαι (Uncontracted)	infinitive	infinitive				πεσέεσθαι	πεσέεσθαι							
fall	   Future: πεσέομαι (Uncontracted)	participle	m				πεσεόμενος	πεσεόμενος							
fall	   Future: πεσέομαι (Uncontracted)	participle	f				πεσεομένη	πεσεομένη							
fall	   Future: πεσέομαι (Uncontracted)	participle	n				πεσεόμενον	πεσεόμενον							
fall	   Future: πεσέομαι (Uncontracted)	notes:	This table gives Attic inflectional endings. For conjugation in dialects other than Attic, see Appendix:Ancient Greek dialectal conjugation.	This table gives Attic inflectional endings. For conjugation in dialects other than Attic, see Appendix:Ancient Greek dialectal conjugation.	This table gives Attic inflectional endings. For conjugation in dialects other than Attic, see Appendix:Ancient Greek dialectal conjugation.	This table gives Attic inflectional endings. For conjugation in dialects other than Attic, see Appendix:Ancient Greek dialectal conjugation.	This table gives Attic inflectional endings. For conjugation in dialects other than Attic, see Appendix:Ancient Greek dialectal conjugation.	This table gives Attic inflectional endings. For conjugation in dialects other than Attic, see Appendix:Ancient Greek dialectal conjugation.	This table gives Attic inflectional endings. For conjugation in dialects other than Attic, see Appendix:Ancient Greek dialectal conjugation.	This table gives Attic inflectional endings. For conjugation in dialects other than Attic, see Appendix:Ancient Greek dialectal conjugation.	This table gives Attic inflectional endings. For conjugation in dialects other than Attic, see Appendix:Ancient Greek dialectal conjugation.	This table gives Attic inflectional endings. For conjugation in dialects other than Attic, see Appendix:Ancient Greek dialectal conjugation.	This table gives Attic inflectional endings. For conjugation in dialects other than Attic, see Appendix:Ancient Greek dialectal conjugation.	This table gives Attic inflectional endings. For conjugation in dialects other than Attic, see Appendix:Ancient Greek dialectal conjugation.	This table gives Attic inflectional endings. For conjugation in dialects other than Attic, see Appendix:Ancient Greek dialectal conjugation.
fall	   Future: πεσοῦμαι (Contracted)	number	number	singular	singular	singular	dual	dual	plural	plural	plural				
fall	   Future: πεσοῦμαι (Contracted)			first	second	third	second	third	first	second	third				
fall	   Future: πεσοῦμαι (Contracted)	middle	indicative	πεσοῦμαι	πεσῇ	πεσεῖται	πεσεῖσθον	πεσεῖσθον	πεσούμεθᾰ	πεσεῖσθε	πεσοῦνται				
fall	   Future: πεσοῦμαι (Contracted)	middle	optative	πεσοίμην	πεσοῖο	πεσοῖτο	πεσοῖσθον	πεσοίσθην	πεσοίμεθᾰ	πεσοῖσθε	πεσοῖντο				
fall	   Future: πεσοῦμαι (Contracted)						middle	middle							
fall	   Future: πεσοῦμαι (Contracted)	infinitive	infinitive				πεσεῖσθαι	πεσεῖσθαι							
fall	   Future: πεσοῦμαι (Contracted)	participle	m				πεσούμενος	πεσούμενος							
fall	   Future: πεσοῦμαι (Contracted)	participle	f				πεσουμένη	πεσουμένη							
fall	   Future: πεσοῦμαι (Contracted)	participle	n				πεσούμενον	πεσούμενον							
fall	   Future: πεσοῦμαι (Contracted)	notes:	This table gives Attic inflectional endings. For conjugation in dialects other than Attic, see Appendix:Ancient Greek dialectal conjugation.	This table gives Attic inflectional endings. For conjugation in dialects other than Attic, see Appendix:Ancient Greek dialectal conjugation.	This table gives Attic inflectional endings. For conjugation in dialects other than Attic, see Appendix:Ancient Greek dialectal conjugation.	This table gives Attic inflectional endings. For conjugation in dialects other than Attic, see Appendix:Ancient Greek dialectal conjugation.	This table gives Attic inflectional endings. For conjugation in dialects other than Attic, see Appendix:Ancient Greek dialectal conjugation.	This table gives Attic inflectional endings. For conjugation in dialects other than Attic, see Appendix:Ancient Greek dialectal conjugation.	This table gives Attic inflectional endings. For conjugation in dialects other than Attic, see Appendix:Ancient Greek dialectal conjugation.	This table gives Attic inflectional endings. For conjugation in dialects other than Attic, see Appendix:Ancient Greek dialectal conjugation.	This table gives Attic inflectional endings. For conjugation in dialects other than Attic, see Appendix:Ancient Greek dialectal conjugation.	This table gives Attic inflectional endings. For conjugation in dialects other than Attic, see Appendix:Ancient Greek dialectal conjugation.	This table gives Attic inflectional endings. For conjugation in dialects other than Attic, see Appendix:Ancient Greek dialectal conjugation.	This table gives Attic inflectional endings. For conjugation in dialects other than Attic, see Appendix:Ancient Greek dialectal conjugation.	This table gives Attic inflectional endings. For conjugation in dialects other than Attic, see Appendix:Ancient Greek dialectal conjugation.
fall	   Aorist: ἔπεσον 	number	number	singular	singular	singular	dual	dual	plural	plural	plural				
fall	   Aorist: ἔπεσον 			first	second	third	second	third	first	second	third				
fall	   Aorist: ἔπεσον 	active	indicative	ἔπεσον	ἔπεσες	ἔπεσε(ν)	ἐπέσετον	ἐπεσέτην	ἐπέσομεν	ἐπέσετε	ἔπεσον				
fall	   Aorist: ἔπεσον 	active	subjunctive	πέσω	πέσῃς	πέσῃ	πέσητον	πέσητον	πέσωμεν	πέσητε	πέσωσῐ(ν)				
fall	   Aorist: ἔπεσον 	active	optative	πέσοιμῐ	πέσοις	πέσοι	πέσοιτον	πεσοίτην	πέσοιμεν	πέσοιτε	πέσοιεν				
fall	   Aorist: ἔπεσον 	active	imperative	 	πέσε	πεσέτω	πέσετον	πεσέτων	 	πέσετε	πεσόντων				
fall	   Aorist: ἔπεσον 			active	active	active									
fall	   Aorist: ἔπεσον 	infinitive	infinitive	πεσεῖν	πεσεῖν	πεσεῖν									
fall	   Aorist: ἔπεσον 	participle	m	πεσών	πεσών	πεσών									
fall	   Aorist: ἔπεσον 	participle	f	πεσοῦσᾰ	πεσοῦσᾰ	πεσοῦσᾰ									
fall	   Aorist: ἔπεσον 	participle	n	πεσόν	πεσόν	πεσόν									
fall	   Aorist: ἔπεσον 	notes:	This table gives Attic inflectional endings. For conjugation in dialects other than Attic, see Appendix:Ancient Greek dialectal conjugation.	This table gives Attic inflectional endings. For conjugation in dialects other than Attic, see Appendix:Ancient Greek dialectal conjugation.	This table gives Attic inflectional endings. For conjugation in dialects other than Attic, see Appendix:Ancient Greek dialectal conjugation.	This table gives Attic inflectional endings. For conjugation in dialects other than Attic, see Appendix:Ancient Greek dialectal conjugation.	This table gives Attic inflectional endings. For conjugation in dialects other than Attic, see Appendix:Ancient Greek dialectal conjugation.	This table gives Attic inflectional endings. For conjugation in dialects other than Attic, see Appendix:Ancient Greek dialectal conjugation.	This table gives Attic inflectional endings. For conjugation in dialects other than Attic, see Appendix:Ancient Greek dialectal conjugation.	This table gives Attic inflectional endings. For conjugation in dialects other than Attic, see Appendix:Ancient Greek dialectal conjugation.	This table gives Attic inflectional endings. For conjugation in dialects other than Attic, see Appendix:Ancient Greek dialectal conjugation.	This table gives Attic inflectional endings. For conjugation in dialects other than Attic, see Appendix:Ancient Greek dialectal conjugation.	This table gives Attic inflectional endings. For conjugation in dialects other than Attic, see Appendix:Ancient Greek dialectal conjugation.	This table gives Attic inflectional endings. For conjugation in dialects other than Attic, see Appendix:Ancient Greek dialectal conjugation.	This table gives Attic inflectional endings. For conjugation in dialects other than Attic, see Appendix:Ancient Greek dialectal conjugation.
fall	   Aorist: πέσον (Epic)	number	number	singular	singular	singular	dual	dual	plural	plural	plural				
fall	   Aorist: πέσον (Epic)			first	second	third	second	third	first	second	third				
fall	   Aorist: πέσον (Epic)	active	indicative	πέσον	πέσες	πέσε(ν)	πέσετον	πεσέτην	πέσομεν	πέσετε	πέσον				
fall	   Aorist: πέσον (Epic)	notes:	Dialects other than Attic are not well attested. Some forms are based on conjecture. Use with caution. For more details, see Appendix:Ancient Greek dialectal conjugation.	Dialects other than Attic are not well attested. Some forms are based on conjecture. Use with caution. For more details, see Appendix:Ancient Greek dialectal conjugation.	Dialects other than Attic are not well attested. Some forms are based on conjecture. Use with caution. For more details, see Appendix:Ancient Greek dialectal conjugation.	Dialects other than Attic are not well attested. Some forms are based on conjecture. Use with caution. For more details, see Appendix:Ancient Greek dialectal conjugation.	Dialects other than Attic are not well attested. Some forms are based on conjecture. Use with caution. For more details, see Appendix:Ancient Greek dialectal conjugation.	Dialects other than Attic are not well attested. Some forms are based on conjecture. Use with caution. For more details, see Appendix:Ancient Greek dialectal conjugation.	Dialects other than Attic are not well attested. Some forms are based on conjecture. Use with caution. For more details, see Appendix:Ancient Greek dialectal conjugation.	Dialects other than Attic are not well attested. Some forms are based on conjecture. Use with caution. For more details, see Appendix:Ancient Greek dialectal conjugation.	Dialects other than Attic are not well attested. Some forms are based on conjecture. Use with caution. For more details, see Appendix:Ancient Greek dialectal conjugation.	Dialects other than Attic are not well attested. Some forms are based on conjecture. Use with caution. For more details, see Appendix:Ancient Greek dialectal conjugation.	Dialects other than Attic are not well attested. Some forms are based on conjecture. Use with caution. For more details, see Appendix:Ancient Greek dialectal conjugation.	Dialects other than Attic are not well attested. Some forms are based on conjecture. Use with caution. For more details, see Appendix:Ancient Greek dialectal conjugation.	Dialects other than Attic are not well attested. Some forms are based on conjecture. Use with caution. For more details, see Appendix:Ancient Greek dialectal conjugation.
fall	   Aorist: ἔπετον (Doric, Aeolic)	number	number	singular	singular	singular	dual	dual	plural	plural	plural				
fall	   Aorist: ἔπετον (Doric, Aeolic)			first	second	third	second	third	first	second	third				
fall	   Aorist: ἔπετον (Doric, Aeolic)	active	indicative	ἔπετον	ἔπετες	ἔπετε(ν)	ἐπέτετον	ἐπετέτην	ἐπέτομεν	ἐπέτετε	ἔπετον				
fall	   Aorist: ἔπετον (Doric, Aeolic)	active	subjunctive	πέτω	πέτῃς	πέτῃ	πέτητον	πέτητον	πέτωμεν	πέτητε	πέτωσῐ(ν)				
fall	   Aorist: ἔπετον (Doric, Aeolic)	active	optative	πέτοιμῐ	πέτοις	πέτοι	πέτοιτον	πετοίτην	πέτοιμεν	πέτοιτε	πέτοιεν				
fall	   Aorist: ἔπετον (Doric, Aeolic)	active	imperative	 	πέτε	πετέτω	πέτετον	πετέτων	 	πέτετε	πετόντων				
fall	   Aorist: ἔπετον (Doric, Aeolic)			active	active	active									
fall	   Aorist: ἔπετον (Doric, Aeolic)	infinitive	infinitive	πετεῖν	πετεῖν	πετεῖν									
fall	   Aorist: ἔπετον (Doric, Aeolic)	participle	m	πετών	πετών	πετών									
fall	   Aorist: ἔπετον (Doric, Aeolic)	participle	f	πετοῦσᾰ	πετοῦσᾰ	πετοῦσᾰ									
fall	   Aorist: ἔπετον (Doric, Aeolic)	participle	n	πετόν	πετόν	πετόν									
fall	   Aorist: ἔπετον (Doric, Aeolic)	notes:	This table gives Attic inflectional endings. For conjugation in dialects other than Attic, see Appendix:Ancient Greek dialectal conjugation.	This table gives Attic inflectional endings. For conjugation in dialects other than Attic, see Appendix:Ancient Greek dialectal conjugation.	This table gives Attic inflectional endings. For conjugation in dialects other than Attic, see Appendix:Ancient Greek dialectal conjugation.	This table gives Attic inflectional endings. For conjugation in dialects other than Attic, see Appendix:Ancient Greek dialectal conjugation.	This table gives Attic inflectional endings. For conjugation in dialects other than Attic, see Appendix:Ancient Greek dialectal conjugation.	This table gives Attic inflectional endings. For conjugation in dialects other than Attic, see Appendix:Ancient Greek dialectal conjugation.	This table gives Attic inflectional endings. For conjugation in dialects other than Attic, see Appendix:Ancient Greek dialectal conjugation.	This table gives Attic inflectional endings. For conjugation in dialects other than Attic, see Appendix:Ancient Greek dialectal conjugation.	This table gives Attic inflectional endings. For conjugation in dialects other than Attic, see Appendix:Ancient Greek dialectal conjugation.	This table gives Attic inflectional endings. For conjugation in dialects other than Attic, see Appendix:Ancient Greek dialectal conjugation.	This table gives Attic inflectional endings. For conjugation in dialects other than Attic, see Appendix:Ancient Greek dialectal conjugation.	This table gives Attic inflectional endings. For conjugation in dialects other than Attic, see Appendix:Ancient Greek dialectal conjugation.	This table gives Attic inflectional endings. For conjugation in dialects other than Attic, see Appendix:Ancient Greek dialectal conjugation.
fall	   Perfect: πέπτωκᾰ 	number	number	singular	singular	singular	dual	dual	plural	plural	plural				
fall	   Perfect: πέπτωκᾰ 			first	second	third	second	third	first	second	third				
fall	   Perfect: πέπτωκᾰ 	active	indicative	πέπτωκᾰ	πέπτωκᾰς	πέπτωκε(ν)	πεπτώκᾰτον	πεπτώκᾰτον	πεπτώκᾰμεν	πεπτώκᾰτε	πεπτώκᾱσῐ(ν)				
fall	   Perfect: πέπτωκᾰ 	active	subjunctive	πεπτώκω	πεπτώκῃς	πεπτώκῃ	πεπτώκητον	πεπτώκητον	πεπτώκωμεν	πεπτώκητε	πεπτώκωσῐ(ν)				
fall	   Perfect: πέπτωκᾰ 	active	optative	πεπτώκοιμῐ,πεπτωκοίην	πεπτώκοις,πεπτωκοίης	πεπτώκοι,πεπτωκοίη	πεπτώκοιτον	πεπτωκοίτην	πεπτώκοιμεν	πεπτώκοιτε	πεπτώκοιεν				
fall	   Perfect: πέπτωκᾰ 	active	imperative	 	πέπτωκε	πεπτωκέτω	πεπτώκετον	πεπτωκέτων	 	πεπτώκετε	πεπτωκόντων				
fall	   Perfect: πέπτωκᾰ 			active	active	active	active								
fall	   Perfect: πέπτωκᾰ 	infinitive	infinitive	πεπτωκέναι	πεπτωκέναι	πεπτωκέναι	πεπτωκέναι								
fall	   Perfect: πέπτωκᾰ 	participle	m	πεπτωκώς,πεπτεώς,πεπτηώς	πεπτωκώς,πεπτεώς,πεπτηώς	πεπτωκώς,πεπτεώς,πεπτηώς	πεπτωκώς,πεπτεώς,πεπτηώς								
fall	   Perfect: πέπτωκᾰ 	participle	f	πεπτωκυῖᾰ,πεπτευῖᾰ,πεπτηυῖᾰ	πεπτωκυῖᾰ,πεπτευῖᾰ,πεπτηυῖᾰ	πεπτωκυῖᾰ,πεπτευῖᾰ,πεπτηυῖᾰ	πεπτωκυῖᾰ,πεπτευῖᾰ,πεπτηυῖᾰ								
fall	   Perfect: πέπτωκᾰ 	participle	n	πεπτωκός,πεπτεός,πεπτηός	πεπτωκός,πεπτεός,πεπτηός	πεπτωκός,πεπτεός,πεπτηός	πεπτωκός,πεπτεός,πεπτηός								
fall	   Perfect: πέπτωκᾰ 	notes:	This table gives Attic inflectional endings. For conjugation in dialects other than Attic, see Appendix:Ancient Greek dialectal conjugation.	This table gives Attic inflectional endings. For conjugation in dialects other than Attic, see Appendix:Ancient Greek dialectal conjugation.	This table gives Attic inflectional endings. For conjugation in dialects other than Attic, see Appendix:Ancient Greek dialectal conjugation.	This table gives Attic inflectional endings. For conjugation in dialects other than Attic, see Appendix:Ancient Greek dialectal conjugation.	This table gives Attic inflectional endings. For conjugation in dialects other than Attic, see Appendix:Ancient Greek dialectal conjugation.	This table gives Attic inflectional endings. For conjugation in dialects other than Attic, see Appendix:Ancient Greek dialectal conjugation.	This table gives Attic inflectional endings. For conjugation in dialects other than Attic, see Appendix:Ancient Greek dialectal conjugation.	This table gives Attic inflectional endings. For conjugation in dialects other than Attic, see Appendix:Ancient Greek dialectal conjugation.	This table gives Attic inflectional endings. For conjugation in dialects other than Attic, see Appendix:Ancient Greek dialectal conjugation.	This table gives Attic inflectional endings. For conjugation in dialects other than Attic, see Appendix:Ancient Greek dialectal conjugation.	This table gives Attic inflectional endings. For conjugation in dialects other than Attic, see Appendix:Ancient Greek dialectal conjugation.	This table gives Attic inflectional endings. For conjugation in dialects other than Attic, see Appendix:Ancient Greek dialectal conjugation.	This table gives Attic inflectional endings. For conjugation in dialects other than Attic, see Appendix:Ancient Greek dialectal conjugation.
fall	   Pluperfect: ἐπεπτώκειν 	number	number	singular	singular	singular	dual	dual	plural	plural	plural				
fall	   Pluperfect: ἐπεπτώκειν 			first	second	third	second	third	first	second	third				
fall	   Pluperfect: ἐπεπτώκειν 	active	indicative	ἐπεπτώκειν,ἐπεπτώκη	ἐπεπτώκεις,ἐπεπτώκης	ἐπεπτώκει(ν)	ἐπεπτώκετον	ἐπεπτωκέτην	ἐπεπτώκεμεν	ἐπεπτώκετε	ἐπεπτώκεσᾰν				
fall	   Pluperfect: ἐπεπτώκειν 	notes:	This table gives Attic inflectional endings. For conjugation in dialects other than Attic, see Appendix:Ancient Greek dialectal conjugation.	This table gives Attic inflectional endings. For conjugation in dialects other than Attic, see Appendix:Ancient Greek dialectal conjugation.	This table gives Attic inflectional endings. For conjugation in dialects other than Attic, see Appendix:Ancient Greek dialectal conjugation.	This table gives Attic inflectional endings. For conjugation in dialects other than Attic, see Appendix:Ancient Greek dialectal conjugation.	This table gives Attic inflectional endings. For conjugation in dialects other than Attic, see Appendix:Ancient Greek dialectal conjugation.	This table gives Attic inflectional endings. For conjugation in dialects other than Attic, see Appendix:Ancient Greek dialectal conjugation.	This table gives Attic inflectional endings. For conjugation in dialects other than Attic, see Appendix:Ancient Greek dialectal conjugation.	This table gives Attic inflectional endings. For conjugation in dialects other than Attic, see Appendix:Ancient Greek dialectal conjugation.	This table gives Attic inflectional endings. For conjugation in dialects other than Attic, see Appendix:Ancient Greek dialectal conjugation.	This table gives Attic inflectional endings. For conjugation in dialects other than Attic, see Appendix:Ancient Greek dialectal conjugation.	This table gives Attic inflectional endings. For conjugation in dialects other than Attic, see Appendix:Ancient Greek dialectal conjugation.	This table gives Attic inflectional endings. For conjugation in dialects other than Attic, see Appendix:Ancient Greek dialectal conjugation.	This table gives Attic inflectional endings. For conjugation in dialects other than Attic, see Appendix:Ancient Greek dialectal conjugation.
fly	   Present: πέτομαι 	number	number	singular	singular	singular	dual	dual	plural	plural	plural				
fly	   Present: πέτομαι 			first	second	third	second	third	first	second	third				
fly	   Present: πέτομαι 	middle/passive	indicative	πέτομαι	πέτῃ,πέτει	πέτεται	πέτεσθον	πέτεσθον	πετόμεθᾰ	πέτεσθε	πέτονται				
fly	   Present: πέτομαι 	middle/passive	subjunctive	πέτωμαι	πέτῃ	πέτηται	πέτησθον	πέτησθον	πετώμεθᾰ	πέτησθε	πέτωνται				
fly	   Present: πέτομαι 	middle/passive	optative	πετοίμην	πέτοιο	πέτοιτο	πέτοισθον	πετοίσθην	πετοίμεθᾰ	πέτοισθε	πέτοιντο				
fly	   Present: πέτομαι 	middle/passive	imperative	 	πέτου	πετέσθω	πέτεσθον	πετέσθων	 	πέτεσθε	πετέσθων				
fly	   Present: πέτομαι 							middle/passive	middle/passive	middle/passive	middle/passive				
fly	   Present: πέτομαι 	infinitive	infinitive					πέτεσθαι	πέτεσθαι	πέτεσθαι	πέτεσθαι				
fly	   Present: πέτομαι 	participle	m					πετόμενος	πετόμενος	πετόμενος	πετόμενος				
fly	   Present: πέτομαι 	participle	f					πετομένη	πετομένη	πετομένη	πετομένη				
fly	   Present: πέτομαι 	participle	n					πετόμενον	πετόμενον	πετόμενον	πετόμενον				
fly	   Present: πέτομαι 	notes:	This table gives Attic inflectional endings. For conjugation in dialects other than Attic, see Appendix:Ancient Greek dialectal conjugation.	This table gives Attic inflectional endings. For conjugation in dialects other than Attic, see Appendix:Ancient Greek dialectal conjugation.	This table gives Attic inflectional endings. For conjugation in dialects other than Attic, see Appendix:Ancient Greek dialectal conjugation.	This table gives Attic inflectional endings. For conjugation in dialects other than Attic, see Appendix:Ancient Greek dialectal conjugation.	This table gives Attic inflectional endings. For conjugation in dialects other than Attic, see Appendix:Ancient Greek dialectal conjugation.	This table gives Attic inflectional endings. For conjugation in dialects other than Attic, see Appendix:Ancient Greek dialectal conjugation.	This table gives Attic inflectional endings. For conjugation in dialects other than Attic, see Appendix:Ancient Greek dialectal conjugation.	This table gives Attic inflectional endings. For conjugation in dialects other than Attic, see Appendix:Ancient Greek dialectal conjugation.	This table gives Attic inflectional endings. For conjugation in dialects other than Attic, see Appendix:Ancient Greek dialectal conjugation.	This table gives Attic inflectional endings. For conjugation in dialects other than Attic, see Appendix:Ancient Greek dialectal conjugation.	This table gives Attic inflectional endings. For conjugation in dialects other than Attic, see Appendix:Ancient Greek dialectal conjugation.	This table gives Attic inflectional endings. For conjugation in dialects other than Attic, see Appendix:Ancient Greek dialectal conjugation.	This table gives Attic inflectional endings. For conjugation in dialects other than Attic, see Appendix:Ancient Greek dialectal conjugation.
fly	   Imperfect: ἐπετόμην 	number	number	singular	singular	singular	dual	dual	plural	plural	plural				
fly	   Imperfect: ἐπετόμην 			first	second	third	second	third	first	second	third				
fly	   Imperfect: ἐπετόμην 	middle/passive	indicative	ἐπετόμην	ἐπέτου	ἐπέτετο	ἐπέτεσθον	ἐπετέσθην	ἐπετόμεθᾰ	ἐπέτεσθε	ἐπέτοντο				
fly	   Imperfect: ἐπετόμην 	notes:	This table gives Attic inflectional endings. For conjugation in dialects other than Attic, see Appendix:Ancient Greek dialectal conjugation.	This table gives Attic inflectional endings. For conjugation in dialects other than Attic, see Appendix:Ancient Greek dialectal conjugation.	This table gives Attic inflectional endings. For conjugation in dialects other than Attic, see Appendix:Ancient Greek dialectal conjugation.	This table gives Attic inflectional endings. For conjugation in dialects other than Attic, see Appendix:Ancient Greek dialectal conjugation.	This table gives Attic inflectional endings. For conjugation in dialects other than Attic, see Appendix:Ancient Greek dialectal conjugation.	This table gives Attic inflectional endings. For conjugation in dialects other than Attic, see Appendix:Ancient Greek dialectal conjugation.	This table gives Attic inflectional endings. For conjugation in dialects other than Attic, see Appendix:Ancient Greek dialectal conjugation.	This table gives Attic inflectional endings. For conjugation in dialects other than Attic, see Appendix:Ancient Greek dialectal conjugation.	This table gives Attic inflectional endings. For conjugation in dialects other than Attic, see Appendix:Ancient Greek dialectal conjugation.	This table gives Attic inflectional endings. For conjugation in dialects other than Attic, see Appendix:Ancient Greek dialectal conjugation.	This table gives Attic inflectional endings. For conjugation in dialects other than Attic, see Appendix:Ancient Greek dialectal conjugation.	This table gives Attic inflectional endings. For conjugation in dialects other than Attic, see Appendix:Ancient Greek dialectal conjugation.	This table gives Attic inflectional endings. For conjugation in dialects other than Attic, see Appendix:Ancient Greek dialectal conjugation.
fly	   Imperfect: πετόμην (Epic)	number	number	singular	singular	singular	dual	dual	plural	plural	plural				
fly	   Imperfect: πετόμην (Epic)			first	second	third	second	third	first	second	third				
fly	   Imperfect: πετόμην (Epic)	middle/passive	indicative	πετόμην	πέτου	πέτετο	πέτεσθον	πετέσθην	πετόμε(σ)θᾰ	πέτεσθε	πέτοντο				
fly	   Imperfect: πετόμην (Epic)	notes:	Dialects other than Attic are not well attested. Some forms are based on conjecture. Use with caution. For more details, see Appendix:Ancient Greek dialectal conjugation.	Dialects other than Attic are not well attested. Some forms are based on conjecture. Use with caution. For more details, see Appendix:Ancient Greek dialectal conjugation.	Dialects other than Attic are not well attested. Some forms are based on conjecture. Use with caution. For more details, see Appendix:Ancient Greek dialectal conjugation.	Dialects other than Attic are not well attested. Some forms are based on conjecture. Use with caution. For more details, see Appendix:Ancient Greek dialectal conjugation.	Dialects other than Attic are not well attested. Some forms are based on conjecture. Use with caution. For more details, see Appendix:Ancient Greek dialectal conjugation.	Dialects other than Attic are not well attested. Some forms are based on conjecture. Use with caution. For more details, see Appendix:Ancient Greek dialectal conjugation.	Dialects other than Attic are not well attested. Some forms are based on conjecture. Use with caution. For more details, see Appendix:Ancient Greek dialectal conjugation.	Dialects other than Attic are not well attested. Some forms are based on conjecture. Use with caution. For more details, see Appendix:Ancient Greek dialectal conjugation.	Dialects other than Attic are not well attested. Some forms are based on conjecture. Use with caution. For more details, see Appendix:Ancient Greek dialectal conjugation.	Dialects other than Attic are not well attested. Some forms are based on conjecture. Use with caution. For more details, see Appendix:Ancient Greek dialectal conjugation.	Dialects other than Attic are not well attested. Some forms are based on conjecture. Use with caution. For more details, see Appendix:Ancient Greek dialectal conjugation.	Dialects other than Attic are not well attested. Some forms are based on conjecture. Use with caution. For more details, see Appendix:Ancient Greek dialectal conjugation.	Dialects other than Attic are not well attested. Some forms are based on conjecture. Use with caution. For more details, see Appendix:Ancient Greek dialectal conjugation.
fly	   Future: πετήσομαι, πετασθήσομαι 	number	number	singular	singular	singular	dual	dual	plural	plural	plural				
fly	   Future: πετήσομαι, πετασθήσομαι 			first	second	third	second	third	first	second	third				
fly	   Future: πετήσομαι, πετασθήσομαι 	middle	indicative	πετήσομαι	πετήσῃ,πετήσει	πετήσεται	πετήσεσθον	πετήσεσθον	πετησόμεθᾰ	πετήσεσθε	πετήσονται				
fly	   Future: πετήσομαι, πετασθήσομαι 	middle	optative	πετησοίμην	πετήσοιο	πετήσοιτο	πετήσοισθον	πετησοίσθην	πετησοίμεθᾰ	πετήσοισθε	πετήσοιντο				
fly	   Future: πετήσομαι, πετασθήσομαι 	passive	indicative	πετασθήσομαι	πετασθήσῃ	πετασθήσεται	πετασθήσεσθον	πετασθήσεσθον	πετασθησόμεθᾰ	πετασθήσεσθε	πετασθήσονται				
fly	   Future: πετήσομαι, πετασθήσομαι 	passive	optative	πετασθησοίμην	πετασθήσοιο	πετασθήσοιτο	πετασθήσοισθον	πετασθησοίσθην	πετασθησοίμεθᾰ	πετασθήσοισθε	πετασθήσοιντο				
fly	   Future: πετήσομαι, πετασθήσομαι 						middle	middle	passive	passive	passive				
fly	   Future: πετήσομαι, πετασθήσομαι 	infinitive	infinitive				πετήσεσθαι	πετήσεσθαι	πετασθήσεσθαι	πετασθήσεσθαι	πετασθήσεσθαι				
fly	   Future: πετήσομαι, πετασθήσομαι 	participle	m				πετησόμενος	πετησόμενος	πετασθησόμενος	πετασθησόμενος	πετασθησόμενος				
fly	   Future: πετήσομαι, πετασθήσομαι 	participle	f				πετησομένη	πετησομένη	πετασθησομένη	πετασθησομένη	πετασθησομένη				
fly	   Future: πετήσομαι, πετασθήσομαι 	participle	n				πετησόμενον	πετησόμενον	πετασθησόμενον	πετασθησόμενον	πετασθησόμενον				
fly	   Future: πετήσομαι, πετασθήσομαι 	notes:	This table gives Attic inflectional endings. For conjugation in dialects other than Attic, see Appendix:Ancient Greek dialectal conjugation.	This table gives Attic inflectional endings. For conjugation in dialects other than Attic, see Appendix:Ancient Greek dialectal conjugation.	This table gives Attic inflectional endings. For conjugation in dialects other than Attic, see Appendix:Ancient Greek dialectal conjugation.	This table gives Attic inflectional endings. For conjugation in dialects other than Attic, see Appendix:Ancient Greek dialectal conjugation.	This table gives Attic inflectional endings. For conjugation in dialects other than Attic, see Appendix:Ancient Greek dialectal conjugation.	This table gives Attic inflectional endings. For conjugation in dialects other than Attic, see Appendix:Ancient Greek dialectal conjugation.	This table gives Attic inflectional endings. For conjugation in dialects other than Attic, see Appendix:Ancient Greek dialectal conjugation.	This table gives Attic inflectional endings. For conjugation in dialects other than Attic, see Appendix:Ancient Greek dialectal conjugation.	This table gives Attic inflectional endings. For conjugation in dialects other than Attic, see Appendix:Ancient Greek dialectal conjugation.	This table gives Attic inflectional endings. For conjugation in dialects other than Attic, see Appendix:Ancient Greek dialectal conjugation.	This table gives Attic inflectional endings. For conjugation in dialects other than Attic, see Appendix:Ancient Greek dialectal conjugation.	This table gives Attic inflectional endings. For conjugation in dialects other than Attic, see Appendix:Ancient Greek dialectal conjugation.	This table gives Attic inflectional endings. For conjugation in dialects other than Attic, see Appendix:Ancient Greek dialectal conjugation.
fly	   Future: πτήσομαι, πετασθήσομαι 	number	number	singular	singular	singular	dual	dual	plural	plural	plural				
fly	   Future: πτήσομαι, πετασθήσομαι 			first	second	third	second	third	first	second	third				
fly	   Future: πτήσομαι, πετασθήσομαι 	middle	indicative	πτήσομαι	πτήσῃ,πτήσει	πτήσεται	πτήσεσθον	πτήσεσθον	πτησόμεθᾰ	πτήσεσθε	πτήσονται				
fly	   Future: πτήσομαι, πετασθήσομαι 	middle	optative	πτησοίμην	πτήσοιο	πτήσοιτο	πτήσοισθον	πτησοίσθην	πτησοίμεθᾰ	πτήσοισθε	πτήσοιντο				
fly	   Future: πτήσομαι, πετασθήσομαι 	passive	indicative	πετασθήσομαι	πετασθήσῃ	πετασθήσεται	πετασθήσεσθον	πετασθήσεσθον	πετασθησόμεθᾰ	πετασθήσεσθε	πετασθήσονται				
fly	   Future: πτήσομαι, πετασθήσομαι 	passive	optative	πετασθησοίμην	πετασθήσοιο	πετασθήσοιτο	πετασθήσοισθον	πετασθησοίσθην	πετασθησοίμεθᾰ	πετασθήσοισθε	πετασθήσοιντο				
fly	   Future: πτήσομαι, πετασθήσομαι 						middle	middle	passive	passive	passive				
fly	   Future: πτήσομαι, πετασθήσομαι 	infinitive	infinitive				πτήσεσθαι	πτήσεσθαι	πετασθήσεσθαι	πετασθήσεσθαι	πετασθήσεσθαι				
fly	   Future: πτήσομαι, πετασθήσομαι 	participle	m				πτησόμενος	πτησόμενος	πετασθησόμενος	πετασθησόμενος	πετασθησόμενος				
fly	   Future: πτήσομαι, πετασθήσομαι 	participle	f				πτησομένη	πτησομένη	πετασθησομένη	πετασθησομένη	πετασθησομένη				
fly	   Future: πτήσομαι, πετασθήσομαι 	participle	n				πτησόμενον	πτησόμενον	πετασθησόμενον	πετασθησόμενον	πετασθησόμενον				
fly	   Future: πτήσομαι, πετασθήσομαι 	notes:	This table gives Attic inflectional endings. For conjugation in dialects other than Attic, see Appendix:Ancient Greek dialectal conjugation.	This table gives Attic inflectional endings. For conjugation in dialects other than Attic, see Appendix:Ancient Greek dialectal conjugation.	This table gives Attic inflectional endings. For conjugation in dialects other than Attic, see Appendix:Ancient Greek dialectal conjugation.	This table gives Attic inflectional endings. For conjugation in dialects other than Attic, see Appendix:Ancient Greek dialectal conjugation.	This table gives Attic inflectional endings. For conjugation in dialects other than Attic, see Appendix:Ancient Greek dialectal conjugation.	This table gives Attic inflectional endings. For conjugation in dialects other than Attic, see Appendix:Ancient Greek dialectal conjugation.	This table gives Attic inflectional endings. For conjugation in dialects other than Attic, see Appendix:Ancient Greek dialectal conjugation.	This table gives Attic inflectional endings. For conjugation in dialects other than Attic, see Appendix:Ancient Greek dialectal conjugation.	This table gives Attic inflectional endings. For conjugation in dialects other than Attic, see Appendix:Ancient Greek dialectal conjugation.	This table gives Attic inflectional endings. For conjugation in dialects other than Attic, see Appendix:Ancient Greek dialectal conjugation.	This table gives Attic inflectional endings. For conjugation in dialects other than Attic, see Appendix:Ancient Greek dialectal conjugation.	This table gives Attic inflectional endings. For conjugation in dialects other than Attic, see Appendix:Ancient Greek dialectal conjugation.	This table gives Attic inflectional endings. For conjugation in dialects other than Attic, see Appendix:Ancient Greek dialectal conjugation.
fly	   Aorist: ἐπτόμην, ἐπετάσθην 	number	number	singular	singular	singular	dual	dual	plural	plural	plural				
fly	   Aorist: ἐπτόμην, ἐπετάσθην 			first	second	third	second	third	first	second	third				
fly	   Aorist: ἐπτόμην, ἐπετάσθην 	middle	indicative	ἐπτόμην	ἔπτου	ἔπτετο	ἔπτεσθον	ἐπτέσθην	ἐπτόμεθᾰ	ἔπτεσθε	ἔπτοντο				
fly	   Aorist: ἐπτόμην, ἐπετάσθην 	middle	subjunctive	πτῶμαι	πτῇ	πτῆται	πτῆσθον	πτῆσθον	πτώμεθᾰ	πτῆσθε	πτῶνται				
fly	   Aorist: ἐπτόμην, ἐπετάσθην 	middle	optative	πτοίμην	πτοῖο	πτοῖτο	πτοῖσθον	πτοίσθην	πτοίμεθᾰ	πτοῖσθε	πτοῖντο				
fly	   Aorist: ἐπτόμην, ἐπετάσθην 	middle	imperative	 	πτοῦ	πτέσθω	πτέσθον	πτέσθων	 	πτέσθε	πτέσθων				
fly	   Aorist: ἐπτόμην, ἐπετάσθην 	passive	indicative	ἐπετάσθην	ἐπετάσθης	ἐπετάσθη	ἐπετάσθητον	ἐπετασθήτην	ἐπετάσθημεν	ἐπετάσθητε	ἐπετάσθησᾰν				
fly	   Aorist: ἐπτόμην, ἐπετάσθην 	passive	subjunctive	πετασθῶ	πετασθῇς	πετασθῇ	πετασθῆτον	πετασθῆτον	πετασθῶμεν	πετασθῆτε	πετασθῶσῐ(ν)				
fly	   Aorist: ἐπτόμην, ἐπετάσθην 	passive	optative	πετασθείην	πετασθείης	πετασθείη	πετασθεῖτον,πετασθείητον	πετασθείτην,πετασθειήτην	πετασθεῖμεν,πετασθείημεν	πετασθεῖτε,πετασθείητε	πετασθεῖεν,πετασθείησᾰν				
fly	   Aorist: ἐπτόμην, ἐπετάσθην 	passive	imperative	 	πετάσθητῐ	πετασθήτω	πετάσθητον	πετασθήτων	 	πετάσθητε	πετασθέντων				
fly	   Aorist: ἐπτόμην, ἐπετάσθην 						middle	middle	passive	passive	passive				
fly	   Aorist: ἐπτόμην, ἐπετάσθην 	infinitive	infinitive				πτέσθαι	πτέσθαι	πετασθῆναι	πετασθῆναι	πετασθῆναι				
fly	   Aorist: ἐπτόμην, ἐπετάσθην 	participle	m				πτόμενος	πτόμενος	πετασθείς	πετασθείς	πετασθείς				
fly	   Aorist: ἐπτόμην, ἐπετάσθην 	participle	f				πτομένη	πτομένη	πετασθεῖσᾰ	πετασθεῖσᾰ	πετασθεῖσᾰ				
fly	   Aorist: ἐπτόμην, ἐπετάσθην 	participle	n				πτόμενον	πτόμενον	πετασθέν	πετασθέν	πετασθέν				
fly	   Aorist: ἐπτόμην, ἐπετάσθην 	notes:	This table gives Attic inflectional endings. For conjugation in dialects other than Attic, see Appendix:Ancient Greek dialectal conjugation.	This table gives Attic inflectional endings. For conjugation in dialects other than Attic, see Appendix:Ancient Greek dialectal conjugation.	This table gives Attic inflectional endings. For conjugation in dialects other than Attic, see Appendix:Ancient Greek dialectal conjugation.	This table gives Attic inflectional endings. For conjugation in dialects other than Attic, see Appendix:Ancient Greek dialectal conjugation.	This table gives Attic inflectional endings. For conjugation in dialects other than Attic, see Appendix:Ancient Greek dialectal conjugation.	This table gives Attic inflectional endings. For conjugation in dialects other than Attic, see Appendix:Ancient Greek dialectal conjugation.	This table gives Attic inflectional endings. For conjugation in dialects other than Attic, see Appendix:Ancient Greek dialectal conjugation.	This table gives Attic inflectional endings. For conjugation in dialects other than Attic, see Appendix:Ancient Greek dialectal conjugation.	This table gives Attic inflectional endings. For conjugation in dialects other than Attic, see Appendix:Ancient Greek dialectal conjugation.	This table gives Attic inflectional endings. For conjugation in dialects other than Attic, see Appendix:Ancient Greek dialectal conjugation.	This table gives Attic inflectional endings. For conjugation in dialects other than Attic, see Appendix:Ancient Greek dialectal conjugation.	This table gives Attic inflectional endings. For conjugation in dialects other than Attic, see Appendix:Ancient Greek dialectal conjugation.	This table gives Attic inflectional endings. For conjugation in dialects other than Attic, see Appendix:Ancient Greek dialectal conjugation.
fly	   Aorist: ἐπτᾰ́μην, ἐπετάσθην 	number	number	singular	singular	singular	dual	dual	plural	plural	plural				
fly	   Aorist: ἐπτᾰ́μην, ἐπετάσθην 			first	second	third	second	third	first	second	third				
fly	   Aorist: ἐπτᾰ́μην, ἐπετάσθην 	middle	indicative	ἐπτᾰ́μην	ἔπτω	ἔπτᾰτο	ἔπτᾰσθον	ἐπτᾰ́σθην	ἐπτᾰ́μεθᾰ	ἔπτᾰσθε	ἔπτᾰντο				
fly	   Aorist: ἐπτᾰ́μην, ἐπετάσθην 	middle	subjunctive	πτῶμαι	πτῇ	πτῆται	πτῆσθον	πτῆσθον	πτώμεθᾰ	πτῆσθε	πτῶνται				
fly	   Aorist: ἐπτᾰ́μην, ἐπετάσθην 	middle	optative	πταίμην	πταῖο	πταῖτο	πταῖσθον	πταίσθην	πταίμεθᾰ	πταῖσθε	πταῖντο				
fly	   Aorist: ἐπτᾰ́μην, ἐπετάσθην 	middle	imperative	 	πταῖ	πτᾰ́σθω	πτᾰ́σθον	πτᾰ́σθων	 	πτᾰ́σθε	πτᾰ́σθων				
fly	   Aorist: ἐπτᾰ́μην, ἐπετάσθην 	passive	indicative	ἐπετάσθην	ἐπετάσθης	ἐπετάσθη	ἐπετάσθητον	ἐπετασθήτην	ἐπετάσθημεν	ἐπετάσθητε	ἐπετάσθησᾰν				
fly	   Aorist: ἐπτᾰ́μην, ἐπετάσθην 	passive	subjunctive	πετασθῶ	πετασθῇς	πετασθῇ	πετασθῆτον	πετασθῆτον	πετασθῶμεν	πετασθῆτε	πετασθῶσῐ(ν)				
fly	   Aorist: ἐπτᾰ́μην, ἐπετάσθην 	passive	optative	πετασθείην	πετασθείης	πετασθείη	πετασθεῖτον,πετασθείητον	πετασθείτην,πετασθειήτην	πετασθεῖμεν,πετασθείημεν	πετασθεῖτε,πετασθείητε	πετασθεῖεν,πετασθείησᾰν				
fly	   Aorist: ἐπτᾰ́μην, ἐπετάσθην 	passive	imperative	 	πετάσθητῐ	πετασθήτω	πετάσθητον	πετασθήτων	 	πετάσθητε	πετασθέντων				
fly	   Aorist: ἐπτᾰ́μην, ἐπετάσθην 						middle	middle	passive	passive	passive				
fly	   Aorist: ἐπτᾰ́μην, ἐπετάσθην 	infinitive	infinitive				πτᾰ́σθαι	πτᾰ́σθαι	πετασθῆναι	πετασθῆναι	πετασθῆναι				
fly	   Aorist: ἐπτᾰ́μην, ἐπετάσθην 	participle	m				πτᾰ́μενος	πτᾰ́μενος	πετασθείς	πετασθείς	πετασθείς				
fly	   Aorist: ἐπτᾰ́μην, ἐπετάσθην 	participle	f				πτᾰμένη	πτᾰμένη	πετασθεῖσᾰ	πετασθεῖσᾰ	πετασθεῖσᾰ				
fly	   Aorist: ἐπτᾰ́μην, ἐπετάσθην 	participle	n				πτᾰ́μενον	πτᾰ́μενον	πετασθέν	πετασθέν	πετασθέν				
fly	   Aorist: ἐπτᾰ́μην, ἐπετάσθην 	notes:	This table gives Attic inflectional endings. For conjugation in dialects other than Attic, see Appendix:Ancient Greek dialectal conjugation.	This table gives Attic inflectional endings. For conjugation in dialects other than Attic, see Appendix:Ancient Greek dialectal conjugation.	This table gives Attic inflectional endings. For conjugation in dialects other than Attic, see Appendix:Ancient Greek dialectal conjugation.	This table gives Attic inflectional endings. For conjugation in dialects other than Attic, see Appendix:Ancient Greek dialectal conjugation.	This table gives Attic inflectional endings. For conjugation in dialects other than Attic, see Appendix:Ancient Greek dialectal conjugation.	This table gives Attic inflectional endings. For conjugation in dialects other than Attic, see Appendix:Ancient Greek dialectal conjugation.	This table gives Attic inflectional endings. For conjugation in dialects other than Attic, see Appendix:Ancient Greek dialectal conjugation.	This table gives Attic inflectional endings. For conjugation in dialects other than Attic, see Appendix:Ancient Greek dialectal conjugation.	This table gives Attic inflectional endings. For conjugation in dialects other than Attic, see Appendix:Ancient Greek dialectal conjugation.	This table gives Attic inflectional endings. For conjugation in dialects other than Attic, see Appendix:Ancient Greek dialectal conjugation.	This table gives Attic inflectional endings. For conjugation in dialects other than Attic, see Appendix:Ancient Greek dialectal conjugation.	This table gives Attic inflectional endings. For conjugation in dialects other than Attic, see Appendix:Ancient Greek dialectal conjugation.	This table gives Attic inflectional endings. For conjugation in dialects other than Attic, see Appendix:Ancient Greek dialectal conjugation.
fly	   Perfect: πεπότημαι 	number	number	singular	singular	singular	dual	dual	plural	plural	plural				
fly	   Perfect: πεπότημαι 			first	second	third	second	third	first	second	third				
fly	   Perfect: πεπότημαι 	middle/passive	indicative	πεπότημαι	πεπότησαι	πεπότηται	πεπότησθον	πεπότησθον	πεποτήμεθᾰ	πεπότησθε	πεπότηνται				
fly	   Perfect: πεπότημαι 	middle/passive	subjunctive	πεποτημένος ὦ	πεποτημένος ᾖς	πεποτημένος ᾖ	πεποτημένω ἦτον	πεποτημένω ἦτον	πεποτημένοι ὦμεν	πεποτημένοι ἦτε	πεποτημένοι ὦσῐ(ν)				
fly	   Perfect: πεπότημαι 	middle/passive	optative	πεποτημένος εἴην	πεποτημένος εἴης	πεποτημένος εἴη	πεποτημένω εἴητον/εἶτον	πεποτημένω εἰήτην/εἴτην	πεποτημένοι εἴημεν/εἶμεν	πεποτημένοι εἴητε/εἶτε	πεποτημένοι εἴησᾰν/εἶεν				
fly	   Perfect: πεπότημαι 	middle/passive	imperative	 	πεπότησο	πεποτήσθω	πεπότησθον	πεποτήσθων	 	πεπότησθε	πεποτήσθων				
fly	   Perfect: πεπότημαι 							middle/passive	middle/passive	middle/passive	middle/passive				
fly	   Perfect: πεπότημαι 	infinitive	infinitive					πεποτῆσθαι	πεποτῆσθαι	πεποτῆσθαι	πεποτῆσθαι				
fly	   Perfect: πεπότημαι 	participle	m					πεποτημένος	πεποτημένος	πεποτημένος	πεποτημένος				
fly	   Perfect: πεπότημαι 	participle	f					πεποτημένη	πεποτημένη	πεποτημένη	πεποτημένη				
fly	   Perfect: πεπότημαι 	participle	n					πεποτημένον	πεποτημένον	πεποτημένον	πεποτημένον				
fly	   Perfect: πεπότημαι 	notes:	This table gives Attic inflectional endings. For conjugation in dialects other than Attic, see Appendix:Ancient Greek dialectal conjugation.	This table gives Attic inflectional endings. For conjugation in dialects other than Attic, see Appendix:Ancient Greek dialectal conjugation.	This table gives Attic inflectional endings. For conjugation in dialects other than Attic, see Appendix:Ancient Greek dialectal conjugation.	This table gives Attic inflectional endings. For conjugation in dialects other than Attic, see Appendix:Ancient Greek dialectal conjugation.	This table gives Attic inflectional endings. For conjugation in dialects other than Attic, see Appendix:Ancient Greek dialectal conjugation.	This table gives Attic inflectional endings. For conjugation in dialects other than Attic, see Appendix:Ancient Greek dialectal conjugation.	This table gives Attic inflectional endings. For conjugation in dialects other than Attic, see Appendix:Ancient Greek dialectal conjugation.	This table gives Attic inflectional endings. For conjugation in dialects other than Attic, see Appendix:Ancient Greek dialectal conjugation.	This table gives Attic inflectional endings. For conjugation in dialects other than Attic, see Appendix:Ancient Greek dialectal conjugation.	This table gives Attic inflectional endings. For conjugation in dialects other than Attic, see Appendix:Ancient Greek dialectal conjugation.	This table gives Attic inflectional endings. For conjugation in dialects other than Attic, see Appendix:Ancient Greek dialectal conjugation.	This table gives Attic inflectional endings. For conjugation in dialects other than Attic, see Appendix:Ancient Greek dialectal conjugation.	This table gives Attic inflectional endings. For conjugation in dialects other than Attic, see Appendix:Ancient Greek dialectal conjugation.
see	   Present: βλέπω, βλέπομαι 	number	number	singular	singular	singular	dual	dual	plural	plural	plural				
see	   Present: βλέπω, βλέπομαι 			first	second	third	second	third	first	second	third				
see	   Present: βλέπω, βλέπομαι 	active	indicative	βλέπω	βλέπεις	βλέπει	βλέπετον	βλέπετον	βλέπομεν	βλέπετε	βλέπουσῐ(ν)				
see	   Present: βλέπω, βλέπομαι 	active	subjunctive	βλέπω	βλέπῃς	βλέπῃ	βλέπητον	βλέπητον	βλέπωμεν	βλέπητε	βλέπωσῐ(ν)				
see	   Present: βλέπω, βλέπομαι 	active	optative	βλέποιμῐ	βλέποις	βλέποι	βλέποιτον	βλεποίτην	βλέποιμεν	βλέποιτε	βλέποιεν				
see	   Present: βλέπω, βλέπομαι 	active	imperative	 	βλέπε	βλεπέτω	βλέπετον	βλεπέτων	 	βλέπετε	βλεπόντων				
see	   Present: βλέπω, βλέπομαι 	middle/passive	indicative	βλέπομαι	βλέπῃ,βλέπει	βλέπεται	βλέπεσθον	βλέπεσθον	βλεπόμεθᾰ	βλέπεσθε	βλέπονται				
see	   Present: βλέπω, βλέπομαι 	middle/passive	subjunctive	βλέπωμαι	βλέπῃ	βλέπηται	βλέπησθον	βλέπησθον	βλεπώμεθᾰ	βλέπησθε	βλέπωνται				
see	   Present: βλέπω, βλέπομαι 	middle/passive	optative	βλεποίμην	βλέποιο	βλέποιτο	βλέποισθον	βλεποίσθην	βλεποίμεθᾰ	βλέποισθε	βλέποιντο				
see	   Present: βλέπω, βλέπομαι 	middle/passive	imperative	 	βλέπου	βλεπέσθω	βλέπεσθον	βλεπέσθων	 	βλέπεσθε	βλεπέσθων				
see	   Present: βλέπω, βλέπομαι 			active	active	active	active	middle/passive	middle/passive	middle/passive	middle/passive				
see	   Present: βλέπω, βλέπομαι 	infinitive	infinitive	βλέπειν	βλέπειν	βλέπειν	βλέπειν	βλέπεσθαι	βλέπεσθαι	βλέπεσθαι	βλέπεσθαι				
see	   Present: βλέπω, βλέπομαι 	participle	m	βλέπων	βλέπων	βλέπων	βλέπων	βλεπόμενος	βλεπόμενος	βλεπόμενος	βλεπόμενος				
see	   Present: βλέπω, βλέπομαι 	participle	f	βλέπουσᾰ	βλέπουσᾰ	βλέπουσᾰ	βλέπουσᾰ	βλεπομένη	βλεπομένη	βλεπομένη	βλεπομένη				
see	   Present: βλέπω, βλέπομαι 	participle	n	βλέπον	βλέπον	βλέπον	βλέπον	βλεπόμενον	βλεπόμενον	βλεπόμενον	βλεπόμενον				
see	   Present: βλέπω, βλέπομαι 	notes:	This table gives Attic inflectional endings. For conjugation in dialects other than Attic, see Appendix:Ancient Greek dialectal conjugation.	This table gives Attic inflectional endings. For conjugation in dialects other than Attic, see Appendix:Ancient Greek dialectal conjugation.	This table gives Attic inflectional endings. For conjugation in dialects other than Attic, see Appendix:Ancient Greek dialectal conjugation.	This table gives Attic inflectional endings. For conjugation in dialects other than Attic, see Appendix:Ancient Greek dialectal conjugation.	This table gives Attic inflectional endings. For conjugation in dialects other than Attic, see Appendix:Ancient Greek dialectal conjugation.	This table gives Attic inflectional endings. For conjugation in dialects other than Attic, see Appendix:Ancient Greek dialectal conjugation.	This table gives Attic inflectional endings. For conjugation in dialects other than Attic, see Appendix:Ancient Greek dialectal conjugation.	This table gives Attic inflectional endings. For conjugation in dialects other than Attic, see Appendix:Ancient Greek dialectal conjugation.	This table gives Attic inflectional endings. For conjugation in dialects other than Attic, see Appendix:Ancient Greek dialectal conjugation.	This table gives Attic inflectional endings. For conjugation in dialects other than Attic, see Appendix:Ancient Greek dialectal conjugation.	This table gives Attic inflectional endings. For conjugation in dialects other than Attic, see Appendix:Ancient Greek dialectal conjugation.	This table gives Attic inflectional endings. For conjugation in dialects other than Attic, see Appendix:Ancient Greek dialectal conjugation.	This table gives Attic inflectional endings. For conjugation in dialects other than Attic, see Appendix:Ancient Greek dialectal conjugation.
see	   Imperfect: ἔβλεπον, ἐβλεπόμην 	number	number	singular	singular	singular	dual	dual	plural	plural	plural				
see	   Imperfect: ἔβλεπον, ἐβλεπόμην 			first	second	third	second	third	first	second	third				
see	   Imperfect: ἔβλεπον, ἐβλεπόμην 	active	indicative	ἔβλεπον	ἔβλεπες	ἔβλεπε(ν)	ἐβλέπετον	ἐβλεπέτην	ἐβλέπομεν	ἐβλέπετε	ἔβλεπον				
see	   Imperfect: ἔβλεπον, ἐβλεπόμην 	middle/passive	indicative	ἐβλεπόμην	ἐβλέπου	ἐβλέπετο	ἐβλέπεσθον	ἐβλεπέσθην	ἐβλεπόμεθᾰ	ἐβλέπεσθε	ἐβλέποντο				
see	   Imperfect: ἔβλεπον, ἐβλεπόμην 	notes:	This table gives Attic inflectional endings. For conjugation in dialects other than Attic, see Appendix:Ancient Greek dialectal conjugation.	This table gives Attic inflectional endings. For conjugation in dialects other than Attic, see Appendix:Ancient Greek dialectal conjugation.	This table gives Attic inflectional endings. For conjugation in dialects other than Attic, see Appendix:Ancient Greek dialectal conjugation.	This table gives Attic inflectional endings. For conjugation in dialects other than Attic, see Appendix:Ancient Greek dialectal conjugation.	This table gives Attic inflectional endings. For conjugation in dialects other than Attic, see Appendix:Ancient Greek dialectal conjugation.	This table gives Attic inflectional endings. For conjugation in dialects other than Attic, see Appendix:Ancient Greek dialectal conjugation.	This table gives Attic inflectional endings. For conjugation in dialects other than Attic, see Appendix:Ancient Greek dialectal conjugation.	This table gives Attic inflectional endings. For conjugation in dialects other than Attic, see Appendix:Ancient Greek dialectal conjugation.	This table gives Attic inflectional endings. For conjugation in dialects other than Attic, see Appendix:Ancient Greek dialectal conjugation.	This table gives Attic inflectional endings. For conjugation in dialects other than Attic, see Appendix:Ancient Greek dialectal conjugation.	This table gives Attic inflectional endings. For conjugation in dialects other than Attic, see Appendix:Ancient Greek dialectal conjugation.	This table gives Attic inflectional endings. For conjugation in dialects other than Attic, see Appendix:Ancient Greek dialectal conjugation.	This table gives Attic inflectional endings. For conjugation in dialects other than Attic, see Appendix:Ancient Greek dialectal conjugation.
see	   Future: βλέψομαι 	number	number	singular	singular	singular	dual	dual	plural	plural	plural				
see	   Future: βλέψομαι 			first	second	third	second	third	first	second	third				
see	   Future: βλέψομαι 	middle	indicative	βλέψομαι	βλέψῃ,βλέψει	βλέψεται	βλέψεσθον	βλέψεσθον	βλεψόμεθᾰ	βλέψεσθε	βλέψονται				
see	   Future: βλέψομαι 	middle	optative	βλεψοίμην	βλέψοιο	βλέψοιτο	βλέψοισθον	βλεψοίσθην	βλεψοίμεθᾰ	βλέψοισθε	βλέψοιντο				
see	   Future: βλέψομαι 						middle	middle							
see	   Future: βλέψομαι 	infinitive	infinitive				βλέψεσθαι	βλέψεσθαι							
see	   Future: βλέψομαι 	participle	m				βλεψόμενος	βλεψόμενος							
see	   Future: βλέψομαι 	participle	f				βλεψομένη	βλεψομένη							
see	   Future: βλέψομαι 	participle	n				βλεψόμενον	βλεψόμενον							
see	   Future: βλέψομαι 	notes:	This table gives Attic inflectional endings. For conjugation in dialects other than Attic, see Appendix:Ancient Greek dialectal conjugation.	This table gives Attic inflectional endings. For conjugation in dialects other than Attic, see Appendix:Ancient Greek dialectal conjugation.	This table gives Attic inflectional endings. For conjugation in dialects other than Attic, see Appendix:Ancient Greek dialectal conjugation.	This table gives Attic inflectional endings. For conjugation in dialects other than Attic, see Appendix:Ancient Greek dialectal conjugation.	This table gives Attic inflectional endings. For conjugation in dialects other than Attic, see Appendix:Ancient Greek dialectal conjugation.	This table gives Attic inflectional endings. For conjugation in dialects other than Attic, see Appendix:Ancient Greek dialectal conjugation.	This table gives Attic inflectional endings. For conjugation in dialects other than Attic, see Appendix:Ancient Greek dialectal conjugation.	This table gives Attic inflectional endings. For conjugation in dialects other than Attic, see Appendix:Ancient Greek dialectal conjugation.	This table gives Attic inflectional endings. For conjugation in dialects other than Attic, see Appendix:Ancient Greek dialectal conjugation.	This table gives Attic inflectional endings. For conjugation in dialects other than Attic, see Appendix:Ancient Greek dialectal conjugation.	This table gives Attic inflectional endings. For conjugation in dialects other than Attic, see Appendix:Ancient Greek dialectal conjugation.	This table gives Attic inflectional endings. For conjugation in dialects other than Attic, see Appendix:Ancient Greek dialectal conjugation.	This table gives Attic inflectional endings. For conjugation in dialects other than Attic, see Appendix:Ancient Greek dialectal conjugation.
see	   Aorist: ἔβλεψᾰ, ἐβλεψᾰ́μην, ἐβλέφθην 	number	number	singular	singular	singular	dual	dual	plural	plural	plural				
see	   Aorist: ἔβλεψᾰ, ἐβλεψᾰ́μην, ἐβλέφθην 			first	second	third	second	third	first	second	third				
see	   Aorist: ἔβλεψᾰ, ἐβλεψᾰ́μην, ἐβλέφθην 	active	indicative	ἔβλεψᾰ	ἔβλεψᾰς	ἔβλεψε(ν)	ἐβλέψᾰτον	ἐβλεψᾰ́την	ἐβλέψᾰμεν	ἐβλέψᾰτε	ἔβλεψᾰν				
see	   Aorist: ἔβλεψᾰ, ἐβλεψᾰ́μην, ἐβλέφθην 	active	subjunctive	βλέψω	βλέψῃς	βλέψῃ	βλέψητον	βλέψητον	βλέψωμεν	βλέψητε	βλέψωσῐ(ν)				
see	   Aorist: ἔβλεψᾰ, ἐβλεψᾰ́μην, ἐβλέφθην 	active	optative	βλέψαιμῐ	βλέψειᾰς,βλέψαις	βλέψειε(ν),βλέψαι	βλέψαιτον	βλεψαίτην	βλέψαιμεν	βλέψαιτε	βλέψειᾰν,βλέψαιεν				
see	   Aorist: ἔβλεψᾰ, ἐβλεψᾰ́μην, ἐβλέφθην 	active	imperative	 	βλέψον	βλεψᾰ́τω	βλέψᾰτον	βλεψᾰ́των	 	βλέψᾰτε	βλεψᾰ́ντων				
see	   Aorist: ἔβλεψᾰ, ἐβλεψᾰ́μην, ἐβλέφθην 	middle	indicative	ἐβλεψᾰ́μην	ἐβλέψω	ἐβλέψᾰτο	ἐβλέψᾰσθον	ἐβλεψᾰ́σθην	ἐβλεψᾰ́μεθᾰ	ἐβλέψᾰσθε	ἐβλέψᾰντο				
see	   Aorist: ἔβλεψᾰ, ἐβλεψᾰ́μην, ἐβλέφθην 	middle	subjunctive	βλέψωμαι	βλέψῃ	βλέψηται	βλέψησθον	βλέψησθον	βλεψώμεθᾰ	βλέψησθε	βλέψωνται				
see	   Aorist: ἔβλεψᾰ, ἐβλεψᾰ́μην, ἐβλέφθην 	middle	optative	βλεψαίμην	βλέψαιο	βλέψαιτο	βλέψαισθον	βλεψαίσθην	βλεψαίμεθᾰ	βλέψαισθε	βλέψαιντο				
see	   Aorist: ἔβλεψᾰ, ἐβλεψᾰ́μην, ἐβλέφθην 	middle	imperative	 	βλέψαι	βλεψᾰ́σθω	βλέψᾰσθον	βλεψᾰ́σθων	 	βλέψᾰσθε	βλεψᾰ́σθων				
see	   Aorist: ἔβλεψᾰ, ἐβλεψᾰ́μην, ἐβλέφθην 	passive	indicative	ἐβλέφθην	ἐβλέφθης	ἐβλέφθη	ἐβλέφθητον	ἐβλεφθήτην	ἐβλέφθημεν	ἐβλέφθητε	ἐβλέφθησᾰν				
see	   Aorist: ἔβλεψᾰ, ἐβλεψᾰ́μην, ἐβλέφθην 	passive	subjunctive	βλεφθῶ	βλεφθῇς	βλεφθῇ	βλεφθῆτον	βλεφθῆτον	βλεφθῶμεν	βλεφθῆτε	βλεφθῶσῐ(ν)				
see	   Aorist: ἔβλεψᾰ, ἐβλεψᾰ́μην, ἐβλέφθην 	passive	optative	βλεφθείην	βλεφθείης	βλεφθείη	βλεφθεῖτον,βλεφθείητον	βλεφθείτην,βλεφθειήτην	βλεφθεῖμεν,βλεφθείημεν	βλεφθεῖτε,βλεφθείητε	βλεφθεῖεν,βλεφθείησᾰν				
see	   Aorist: ἔβλεψᾰ, ἐβλεψᾰ́μην, ἐβλέφθην 	passive	imperative	 	βλέφθητῐ	βλεφθήτω	βλέφθητον	βλεφθήτων	 	βλέφθητε	βλεφθέντων				
see	   Aorist: ἔβλεψᾰ, ἐβλεψᾰ́μην, ἐβλέφθην 			active	active	active	middle	middle	passive	passive	passive				
see	   Aorist: ἔβλεψᾰ, ἐβλεψᾰ́μην, ἐβλέφθην 	infinitive	infinitive	βλέψαι	βλέψαι	βλέψαι	βλέψᾰσθαι	βλέψᾰσθαι	βλεφθῆναι	βλεφθῆναι	βλεφθῆναι				
see	   Aorist: ἔβλεψᾰ, ἐβλεψᾰ́μην, ἐβλέφθην 	participle	m	βλέψᾱς	βλέψᾱς	βλέψᾱς	βλεψᾰ́μενος	βλεψᾰ́μενος	βλεφθείς	βλεφθείς	βλεφθείς				
see	   Aorist: ἔβλεψᾰ, ἐβλεψᾰ́μην, ἐβλέφθην 	participle	f	βλέψᾱσᾰ	βλέψᾱσᾰ	βλέψᾱσᾰ	βλεψᾰμένη	βλεψᾰμένη	βλεφθεῖσᾰ	βλεφθεῖσᾰ	βλεφθεῖσᾰ				
see	   Aorist: ἔβλεψᾰ, ἐβλεψᾰ́μην, ἐβλέφθην 	participle	n	βλέψᾰν	βλέψᾰν	βλέψᾰν	βλεψᾰ́μενον	βλεψᾰ́μενον	βλεφθέν	βλεφθέν	βλεφθέν				
see	   Aorist: ἔβλεψᾰ, ἐβλεψᾰ́μην, ἐβλέφθην 	notes:	This table gives Attic inflectional endings. For conjugation in dialects other than Attic, see Appendix:Ancient Greek dialectal conjugation.	This table gives Attic inflectional endings. For conjugation in dialects other than Attic, see Appendix:Ancient Greek dialectal conjugation.	This table gives Attic inflectional endings. For conjugation in dialects other than Attic, see Appendix:Ancient Greek dialectal conjugation.	This table gives Attic inflectional endings. For conjugation in dialects other than Attic, see Appendix:Ancient Greek dialectal conjugation.	This table gives Attic inflectional endings. For conjugation in dialects other than Attic, see Appendix:Ancient Greek dialectal conjugation.	This table gives Attic inflectional endings. For conjugation in dialects other than Attic, see Appendix:Ancient Greek dialectal conjugation.	This table gives Attic inflectional endings. For conjugation in dialects other than Attic, see Appendix:Ancient Greek dialectal conjugation.	This table gives Attic inflectional endings. For conjugation in dialects other than Attic, see Appendix:Ancient Greek dialectal conjugation.	This table gives Attic inflectional endings. For conjugation in dialects other than Attic, see Appendix:Ancient Greek dialectal conjugation.	This table gives Attic inflectional endings. For conjugation in dialects other than Attic, see Appendix:Ancient Greek dialectal conjugation.	This table gives Attic inflectional endings. For conjugation in dialects other than Attic, see Appendix:Ancient Greek dialectal conjugation.	This table gives Attic inflectional endings. For conjugation in dialects other than Attic, see Appendix:Ancient Greek dialectal conjugation.	This table gives Attic inflectional endings. For conjugation in dialects other than Attic, see Appendix:Ancient Greek dialectal conjugation.
see	   Perfect: βέβλεφᾰ, βέβλεμμαι 	number	number	singular	singular	singular	dual	dual	plural	plural	plural				
see	   Perfect: βέβλεφᾰ, βέβλεμμαι 			first	second	third	second	third	first	second	third				
see	   Perfect: βέβλεφᾰ, βέβλεμμαι 	active	indicative	βέβλεφᾰ	βέβλεφᾰς	βέβλεφε(ν)	βεβλέφᾰτον	βεβλέφᾰτον	βεβλέφᾰμεν	βεβλέφᾰτε	βεβλέφᾱσῐ(ν)				
see	   Perfect: βέβλεφᾰ, βέβλεμμαι 	active	subjunctive	βεβλέφω	βεβλέφῃς	βεβλέφῃ	βεβλέφητον	βεβλέφητον	βεβλέφωμεν	βεβλέφητε	βεβλέφωσῐ(ν)				
see	   Perfect: βέβλεφᾰ, βέβλεμμαι 	active	optative	βεβλέφοιμῐ,βεβλεφοίην	βεβλέφοις,βεβλεφοίης	βεβλέφοι,βεβλεφοίη	βεβλέφοιτον	βεβλεφοίτην	βεβλέφοιμεν	βεβλέφοιτε	βεβλέφοιεν				
see	   Perfect: βέβλεφᾰ, βέβλεμμαι 	active	imperative	 	βέβλεφε	βεβλεφέτω	βεβλέφετον	βεβλεφέτων	 	βεβλέφετε	βεβλεφόντων				
see	   Perfect: βέβλεφᾰ, βέβλεμμαι 	middle/passive	indicative	βέβλεμμαι	βέβλεψαι	βέβλεπται	βέβλεφθον	βέβλεφθον	βεβλέμμεθᾰ	βέβλεφθε	βεβλέπᾰται				
see	   Perfect: βέβλεφᾰ, βέβλεμμαι 	middle/passive	subjunctive	βεβλεμμένος ὦ	βεβλεμμένος ᾖς	βεβλεμμένος ᾖ	βεβλεμμένω ἦτον	βεβλεμμένω ἦτον	βεβλεμμένοι ὦμεν	βεβλεμμένοι ἦτε	βεβλεμμένοι ὦσῐ(ν)				
see	   Perfect: βέβλεφᾰ, βέβλεμμαι 	middle/passive	optative	βεβλεμμένος εἴην	βεβλεμμένος εἴης	βεβλεμμένος εἴη	βεβλεμμένω εἴητον/εἶτον	βεβλεμμένω εἰήτην/εἴτην	βεβλεμμένοι εἴημεν/εἶμεν	βεβλεμμένοι εἴητε/εἶτε	βεβλεμμένοι εἴησᾰν/εἶεν				
see	   Perfect: βέβλεφᾰ, βέβλεμμαι 	middle/passive	imperative	 	βέβλεψο	βεβλέφθω	βέβλεφθον	βεβλέφθων	 	βέβλεφθε	βεβλέφθων				
see	   Perfect: βέβλεφᾰ, βέβλεμμαι 			active	active	active	active	middle/passive	middle/passive	middle/passive	middle/passive				
see	   Perfect: βέβλεφᾰ, βέβλεμμαι 	infinitive	infinitive	βεβλεφέναι	βεβλεφέναι	βεβλεφέναι	βεβλεφέναι	βεβλέφθαι	βεβλέφθαι	βεβλέφθαι	βεβλέφθαι				
see	   Perfect: βέβλεφᾰ, βέβλεμμαι 	participle	m	βεβλεφώς	βεβλεφώς	βεβλεφώς	βεβλεφώς	βεβλεμμένος	βεβλεμμένος	βεβλεμμένος	βεβλεμμένος				
see	   Perfect: βέβλεφᾰ, βέβλεμμαι 	participle	f	βεβλεφυῖᾰ	βεβλεφυῖᾰ	βεβλεφυῖᾰ	βεβλεφυῖᾰ	βεβλεμμένη	βεβλεμμένη	βεβλεμμένη	βεβλεμμένη				
see	   Perfect: βέβλεφᾰ, βέβλεμμαι 	participle	n	βεβλεφός	βεβλεφός	βεβλεφός	βεβλεφός	βεβλεμμένον	βεβλεμμένον	βεβλεμμένον	βεβλεμμένον				
see	   Perfect: βέβλεφᾰ, βέβλεμμαι 	notes:	This table gives Attic inflectional endings. For conjugation in dialects other than Attic, see Appendix:Ancient Greek dialectal conjugation.	This table gives Attic inflectional endings. For conjugation in dialects other than Attic, see Appendix:Ancient Greek dialectal conjugation.	This table gives Attic inflectional endings. For conjugation in dialects other than Attic, see Appendix:Ancient Greek dialectal conjugation.	This table gives Attic inflectional endings. For conjugation in dialects other than Attic, see Appendix:Ancient Greek dialectal conjugation.	This table gives Attic inflectional endings. For conjugation in dialects other than Attic, see Appendix:Ancient Greek dialectal conjugation.	This table gives Attic inflectional endings. For conjugation in dialects other than Attic, see Appendix:Ancient Greek dialectal conjugation.	This table gives Attic inflectional endings. For conjugation in dialects other than Attic, see Appendix:Ancient Greek dialectal conjugation.	This table gives Attic inflectional endings. For conjugation in dialects other than Attic, see Appendix:Ancient Greek dialectal conjugation.	This table gives Attic inflectional endings. For conjugation in dialects other than Attic, see Appendix:Ancient Greek dialectal conjugation.	This table gives Attic inflectional endings. For conjugation in dialects other than Attic, see Appendix:Ancient Greek dialectal conjugation.	This table gives Attic inflectional endings. For conjugation in dialects other than Attic, see Appendix:Ancient Greek dialectal conjugation.	This table gives Attic inflectional endings. For conjugation in dialects other than Attic, see Appendix:Ancient Greek dialectal conjugation.	This table gives Attic inflectional endings. For conjugation in dialects other than Attic, see Appendix:Ancient Greek dialectal conjugation.
see	βλέπω   βλέπομαι    (irregular)		Active voice ➤	Active voice ➤	Passive voice ➤	Passive voice ➤
see	βλέπω   βλέπομαι    (irregular)	Indicative mood ➤	Imperfective aspect ➤	Perfective aspect ➤	Imperfective aspect	Perfective aspect
see	βλέπω   βλέπομαι    (irregular)	Non-past tenses ➤	Present ➤	Dependent ➤	Present	Dependent
see	βλέπω   βλέπομαι    (irregular)	1 sg	βλέπω	δω, [ιδώ]	βλέπομαι	ιδωθώ
see	βλέπω   βλέπομαι    (irregular)	2 sg	βλέπεις	δεις, [ιδείς]	βλέπεσαι	ιδωθείς
see	βλέπω   βλέπομαι    (irregular)	3 sg	βλέπει	δει, [ιδεί]	βλέπεται	ιδωθεί
see	βλέπω   βλέπομαι    (irregular)					
see	βλέπω   βλέπομαι    (irregular)	1 pl	βλέπουμε, [‑ομε]	δούμε, [ιδούμε]	βλεπόμαστε	ιδωθούμε
see	βλέπω   βλέπομαι    (irregular)	2 pl	βλέπετε	δείτε, [ιδείτε]	βλέπεστε, βλεπόσαστε	ιδωθείτε
see	βλέπω   βλέπομαι    (irregular)	3 pl	βλέπουν(ε)	δουν, δούνε, [ιδούν(ε)]	βλέπονται	ιδωθούν(ε)
see	βλέπω   βλέπομαι    (irregular)					
see	βλέπω   βλέπομαι    (irregular)	Past tenses ➤	Imperfect ➤	Simple past ➤	Imperfect	Simple past
see	βλέπω   βλέπομαι    (irregular)	1 sg	έβλεπα	είδα	βλεπόμουν(α)	ειδώθηκα
see	βλέπω   βλέπομαι    (irregular)	2 sg	έβλεπες	είδες	βλεπόσουν(α)	ειδώθηκες
see	βλέπω   βλέπομαι    (irregular)	3 sg	έβλεπε	είδε	βλεπόταν(ε)	ειδώθηκε
see	βλέπω   βλέπομαι    (irregular)					
see	βλέπω   βλέπομαι    (irregular)	1 pl	βλέπαμε	είδαμε	βλεπόμασταν, (‑όμαστε)	ειδωθήκαμε
see	βλέπω   βλέπομαι    (irregular)	2 pl	βλέπατε	είδατε	βλεπόσασταν, (‑όσαστε)	ειδωθήκατε
see	βλέπω   βλέπομαι    (irregular)	3 pl	έβλεπαν,  βλέπαν(ε)	είδαν(ε)	βλέπονταν, (βλεπόντουσαν)	ειδώθηκαν, ειδωθήκαν(ε)
see	βλέπω   βλέπομαι    (irregular)					
see	βλέπω   βλέπομαι    (irregular)	Future tenses ➤	Continuous ➤	Simple ➤	Continuous	Simple
see	βλέπω   βλέπομαι    (irregular)	1 sg	θα βλέπω ➤	θα δω ➤	θα βλέπομαι ➤	θα ιδωθώ ➤
see	βλέπω   βλέπομαι    (irregular)	2,3 sg, 1,2,3 pl	θα βλέπεις, …	θα δεις, …	θα βλέπεσαι, …	θα ιδωθείς, …
see	βλέπω   βλέπομαι    (irregular)					
see	βλέπω   βλέπομαι    (irregular)		Perfect aspect ➤	Perfect aspect ➤	Perfect aspect	Perfect aspect
see	βλέπω   βλέπομαι    (irregular)	Present perfect ➤	  έχω, έχεις, …  δει	  έχω, έχεις, …  δει	  έχω, έχεις, … ιδωθεί  είμαι, είσαι, … ιδωμένος, ‑η, ‑ο ➤	  έχω, έχεις, … ιδωθεί  είμαι, είσαι, … ιδωμένος, ‑η, ‑ο ➤
see	βλέπω   βλέπομαι    (irregular)	Past perfect ➤	  είχα, είχες, … δει	  είχα, είχες, … δει	  είχα, είχες, … ιδωθεί  ήμουν, ήσουν, … ιδωμένος, ‑η, ‑ο	  είχα, είχες, … ιδωθεί  ήμουν, ήσουν, … ιδωμένος, ‑η, ‑ο
see	βλέπω   βλέπομαι    (irregular)	Future perfect ➤	  θα έχω, θα έχεις, … δει	  θα έχω, θα έχεις, … δει	  θα έχω, θα έχεις, … ιδωθεί  θα είμαι, θα είσαι, … ιδωμένος, ‑η, ‑ο	  θα έχω, θα έχεις, … ιδωθεί  θα είμαι, θα είσαι, … ιδωμένος, ‑η, ‑ο
see	βλέπω   βλέπομαι    (irregular)					
see	βλέπω   βλέπομαι    (irregular)	Subjunctive mood ➤ 	Formed using present, dependent (for simple past) or present perfect from above with a particle (να, ας).	Formed using present, dependent (for simple past) or present perfect from above with a particle (να, ας).	Formed using present, dependent (for simple past) or present perfect from above with a particle (να, ας).	Formed using present, dependent (for simple past) or present perfect from above with a particle (να, ας).
see	βλέπω   βλέπομαι    (irregular)					
see	βλέπω   βλέπομαι    (irregular)	Imperative mood ➤	Imperfective aspect	Perfective aspect	Imperfective aspect	Perfective aspect
see	βλέπω   βλέπομαι    (irregular)	2 sg	βλέπε	δες, (ιδές)	—	—
see	βλέπω   βλέπομαι    (irregular)	2 pl	βλέπετε	δείτε	βλέπεστε	ιδωθείτε
see	βλέπω   βλέπομαι    (irregular)					
see	βλέπω   βλέπομαι    (irregular)	Other forms	Active voice	Active voice	Passive voice	Passive voice
see	βλέπω   βλέπομαι    (irregular)	Present participle➤	βλέποντας ➤	βλέποντας ➤	—	—
see	βλέπω   βλέπομαι    (irregular)	Perfect participle➤	έχοντας δει ➤	έχοντας δει ➤	ιδωμένος, ‑η, ‑ο ➤	ιδωμένος, ‑η, ‑ο ➤
see	βλέπω   βλέπομαι    (irregular)					
see	βλέπω   βλέπομαι    (irregular)	Nonfinite form➤	δει, [ιδεί]	δει, [ιδεί]	ιδωθεί	ιδωθεί
see	βλέπω   βλέπομαι    (irregular)					
see	βλέπω   βλέπομαι    (irregular)					
see	βλέπω   βλέπομαι    (irregular)	Notes   Appendix:Greek verbs	 • (…) optional or informal.     […] rare.      {…} learned, archaic. • Multiple forms are shown in order of reducing frequency. • Periphrastic imperative forms may be produced using the subjunctive.	 • (…) optional or informal.     […] rare.      {…} learned, archaic. • Multiple forms are shown in order of reducing frequency. • Periphrastic imperative forms may be produced using the subjunctive.	 • (…) optional or informal.     […] rare.      {…} learned, archaic. • Multiple forms are shown in order of reducing frequency. • Periphrastic imperative forms may be produced using the subjunctive.	 • (…) optional or informal.     […] rare.      {…} learned, archaic. • Multiple forms are shown in order of reducing frequency. • Periphrastic imperative forms may be produced using the subjunctive.
see	βλέπω   βλέπομαι    (irregular)					
show	   Present: δείκνῡμῐ, δείκνῠμαι 	number	number	singular	singular	singular	dual	dual	plural	plural	plural				
show	   Present: δείκνῡμῐ, δείκνῠμαι 			first	second	third	second	third	first	second	third				
show	   Present: δείκνῡμῐ, δείκνῠμαι 	active	indicative	δείκνῡμῐ	δείκνῡς	δείκνῡσῐ(ν)	δείκνῠτον	δείκνῠτον	δείκνῠμεν	δείκνῠτε	δεικνῠ́ᾱσῐ(ν)				
show	   Present: δείκνῡμῐ, δείκνῠμαι 	active	subjunctive	δεικνῠ́ω	δεικνῠ́ῃς	δεικνῠ́ῃ	δεικνῠ́ητον	δεικνῠ́ητον	δεικνῠ́ωμεν	δεικνῠ́ητε	δεικνῠ́ωσῐ(ν)				
show	   Present: δείκνῡμῐ, δείκνῠμαι 	active	optative	δεικνῠ́οιμῐ	δεικνῠ́οις	δεικνῠ́οι	δεικνῠ́οιτον	δεικνῠοίτην	δεικνῠ́οιμεν	δεικνῠ́οιτε	δεικνῠ́οιεν				
show	   Present: δείκνῡμῐ, δείκνῠμαι 	active	imperative	 	δείκνῡ	δεικνῠ́τω	δείκνῠτον	δεικνῠ́των	 	δείκνῠτε	δεικνῠ́ντων				
show	   Present: δείκνῡμῐ, δείκνῠμαι 	middle/passive	indicative	δείκνῠμαι	δείκνῠσαι	δείκνῠται	δείκνῠσθον	δείκνῠσθον	δεικνῠ́μεθα	δείκνῠσθε	δείκνῠνται				
show	   Present: δείκνῡμῐ, δείκνῠμαι 	middle/passive	subjunctive	δεικνῠ́ωμαι	δεικνῠ́ῃ	δεικνῠ́ηται	δεικνῠ́ησθον	δεικνῠ́ησθον	δεικνῠώμεθᾰ	δεικνῠ́ησθε	δεικνῠ́ωνται				
show	   Present: δείκνῡμῐ, δείκνῠμαι 	middle/passive	optative	δεικνῠοίμην	δεικνῠ́οιο	δεικνῠ́οιτο	δεικνῠ́οισθον	δεικνῠοίσθην	δεικνῠοίμεθᾰ	δεικνῠ́οισθε	δεικνῠ́οιντο				
show	   Present: δείκνῡμῐ, δείκνῠμαι 	middle/passive	imperative	 	δείκνῠσο	δεικνῠ́σθω	δείκνῠσθον	δεικνῠ́σθων	 	δείκνῠσθε	δεικνῠ́σθων				
show	   Present: δείκνῡμῐ, δείκνῠμαι 			active	active	active	active	middle/passive	middle/passive	middle/passive	middle/passive				
show	   Present: δείκνῡμῐ, δείκνῠμαι 	infinitive	infinitive	δεικνῠ́ναι	δεικνῠ́ναι	δεικνῠ́ναι	δεικνῠ́ναι	δείκνῠσθαι	δείκνῠσθαι	δείκνῠσθαι	δείκνῠσθαι				
show	   Present: δείκνῡμῐ, δείκνῠμαι 	participle	m	δεικνῡ́ς	δεικνῡ́ς	δεικνῡ́ς	δεικνῡ́ς	δεικνῠ́μενος	δεικνῠ́μενος	δεικνῠ́μενος	δεικνῠ́μενος				
show	   Present: δείκνῡμῐ, δείκνῠμαι 	participle	f	δεικνῦσᾰ	δεικνῦσᾰ	δεικνῦσᾰ	δεικνῦσᾰ	δεικνῠμένη	δεικνῠμένη	δεικνῠμένη	δεικνῠμένη				
show	   Present: δείκνῡμῐ, δείκνῠμαι 	participle	n	δεικνῠ́ν	δεικνῠ́ν	δεικνῠ́ν	δεικνῠ́ν	δεικνῠ́μενον	δεικνῠ́μενον	δεικνῠ́μενον	δεικνῠ́μενον				
show	   Present: δείκνῡμῐ, δείκνῠμαι 	notes:	This table gives Attic inflectional endings. For conjugation in dialects other than Attic, see Appendix:Ancient Greek dialectal conjugation.	This table gives Attic inflectional endings. For conjugation in dialects other than Attic, see Appendix:Ancient Greek dialectal conjugation.	This table gives Attic inflectional endings. For conjugation in dialects other than Attic, see Appendix:Ancient Greek dialectal conjugation.	This table gives Attic inflectional endings. For conjugation in dialects other than Attic, see Appendix:Ancient Greek dialectal conjugation.	This table gives Attic inflectional endings. For conjugation in dialects other than Attic, see Appendix:Ancient Greek dialectal conjugation.	This table gives Attic inflectional endings. For conjugation in dialects other than Attic, see Appendix:Ancient Greek dialectal conjugation.	This table gives Attic inflectional endings. For conjugation in dialects other than Attic, see Appendix:Ancient Greek dialectal conjugation.	This table gives Attic inflectional endings. For conjugation in dialects other than Attic, see Appendix:Ancient Greek dialectal conjugation.	This table gives Attic inflectional endings. For conjugation in dialects other than Attic, see Appendix:Ancient Greek dialectal conjugation.	This table gives Attic inflectional endings. For conjugation in dialects other than Attic, see Appendix:Ancient Greek dialectal conjugation.	This table gives Attic inflectional endings. For conjugation in dialects other than Attic, see Appendix:Ancient Greek dialectal conjugation.	This table gives Attic inflectional endings. For conjugation in dialects other than Attic, see Appendix:Ancient Greek dialectal conjugation.	This table gives Attic inflectional endings. For conjugation in dialects other than Attic, see Appendix:Ancient Greek dialectal conjugation.
show	   Imperfect: ἐδείκνῡν, ἐδεικνῠ́μην 	number	number	singular	singular	singular	dual	dual	plural	plural	plural				
show	   Imperfect: ἐδείκνῡν, ἐδεικνῠ́μην 			first	second	third	second	third	first	second	third				
show	   Imperfect: ἐδείκνῡν, ἐδεικνῠ́μην 	active	indicative	ἐδείκνῡν	ἐδείκνῡς	ἐδείκνῡ	ἐδείκνῠτον	ἐδεικνῠ́την	ἐδείκνῠμεν	ἐδείκνῠτε	ἐδείκνῠσᾰν				
show	   Imperfect: ἐδείκνῡν, ἐδεικνῠ́μην 	middle/passive	indicative	ἐδεικνῠ́μην	ἐδείκνῠσο	ἐδείκνῠτο	ἐδείκνῠσθον	ἐδεικνῠ́σθην	ἐδεικνῠ́μεθᾰ	ἐδείκνῠσθε	ἐδείκνῠντο				
show	   Imperfect: ἐδείκνῡν, ἐδεικνῠ́μην 	notes:	This table gives Attic inflectional endings. For conjugation in dialects other than Attic, see Appendix:Ancient Greek dialectal conjugation.	This table gives Attic inflectional endings. For conjugation in dialects other than Attic, see Appendix:Ancient Greek dialectal conjugation.	This table gives Attic inflectional endings. For conjugation in dialects other than Attic, see Appendix:Ancient Greek dialectal conjugation.	This table gives Attic inflectional endings. For conjugation in dialects other than Attic, see Appendix:Ancient Greek dialectal conjugation.	This table gives Attic inflectional endings. For conjugation in dialects other than Attic, see Appendix:Ancient Greek dialectal conjugation.	This table gives Attic inflectional endings. For conjugation in dialects other than Attic, see Appendix:Ancient Greek dialectal conjugation.	This table gives Attic inflectional endings. For conjugation in dialects other than Attic, see Appendix:Ancient Greek dialectal conjugation.	This table gives Attic inflectional endings. For conjugation in dialects other than Attic, see Appendix:Ancient Greek dialectal conjugation.	This table gives Attic inflectional endings. For conjugation in dialects other than Attic, see Appendix:Ancient Greek dialectal conjugation.	This table gives Attic inflectional endings. For conjugation in dialects other than Attic, see Appendix:Ancient Greek dialectal conjugation.	This table gives Attic inflectional endings. For conjugation in dialects other than Attic, see Appendix:Ancient Greek dialectal conjugation.	This table gives Attic inflectional endings. For conjugation in dialects other than Attic, see Appendix:Ancient Greek dialectal conjugation.	This table gives Attic inflectional endings. For conjugation in dialects other than Attic, see Appendix:Ancient Greek dialectal conjugation.
show	   Future: δείξω, δείξομαι, δειχθήσομαι 	number	number	singular	singular	singular	dual	dual	plural	plural	plural				
show	   Future: δείξω, δείξομαι, δειχθήσομαι 			first	second	third	second	third	first	second	third				
show	   Future: δείξω, δείξομαι, δειχθήσομαι 	active	indicative	δείξω	δείξεις	δείξει	δείξετον	δείξετον	δείξομεν	δείξετε	δείξουσῐ(ν)				
show	   Future: δείξω, δείξομαι, δειχθήσομαι 	active	optative	δείξοιμῐ	δείξοις	δείξοι	δείξοιτον	δειξοίτην	δείξοιμεν	δείξοιτε	δείξοιεν				
show	   Future: δείξω, δείξομαι, δειχθήσομαι 	middle	indicative	δείξομαι	δείξῃ,δείξει	δείξεται	δείξεσθον	δείξεσθον	δειξόμεθᾰ	δείξεσθε	δείξονται				
show	   Future: δείξω, δείξομαι, δειχθήσομαι 	middle	optative	δειξοίμην	δείξοιο	δείξοιτο	δείξοισθον	δειξοίσθην	δειξοίμεθᾰ	δείξοισθε	δείξοιντο				
show	   Future: δείξω, δείξομαι, δειχθήσομαι 	passive	indicative	δειχθήσομαι	δειχθήσῃ	δειχθήσεται	δειχθήσεσθον	δειχθήσεσθον	δειχθησόμεθᾰ	δειχθήσεσθε	δειχθήσονται				
show	   Future: δείξω, δείξομαι, δειχθήσομαι 	passive	optative	δειχθησοίμην	δειχθήσοιο	δειχθήσοιτο	δειχθήσοισθον	δειχθησοίσθην	δειχθησοίμεθᾰ	δειχθήσοισθε	δειχθήσοιντο				
show	   Future: δείξω, δείξομαι, δειχθήσομαι 			active	active	active	middle	middle	passive	passive	passive				
show	   Future: δείξω, δείξομαι, δειχθήσομαι 	infinitive	infinitive	δείξειν	δείξειν	δείξειν	δείξεσθαι	δείξεσθαι	δειχθήσεσθαι	δειχθήσεσθαι	δειχθήσεσθαι				
show	   Future: δείξω, δείξομαι, δειχθήσομαι 	participle	m	δείξων	δείξων	δείξων	δειξόμενος	δειξόμενος	δειχθησόμενος	δειχθησόμενος	δειχθησόμενος				
show	   Future: δείξω, δείξομαι, δειχθήσομαι 	participle	f	δείξουσᾰ	δείξουσᾰ	δείξουσᾰ	δειξομένη	δειξομένη	δειχθησομένη	δειχθησομένη	δειχθησομένη				
show	   Future: δείξω, δείξομαι, δειχθήσομαι 	participle	n	δεῖξον	δεῖξον	δεῖξον	δειξόμενον	δειξόμενον	δειχθησόμενον	δειχθησόμενον	δειχθησόμενον				
show	   Future: δείξω, δείξομαι, δειχθήσομαι 	notes:	This table gives Attic inflectional endings. For conjugation in dialects other than Attic, see Appendix:Ancient Greek dialectal conjugation.	This table gives Attic inflectional endings. For conjugation in dialects other than Attic, see Appendix:Ancient Greek dialectal conjugation.	This table gives Attic inflectional endings. For conjugation in dialects other than Attic, see Appendix:Ancient Greek dialectal conjugation.	This table gives Attic inflectional endings. For conjugation in dialects other than Attic, see Appendix:Ancient Greek dialectal conjugation.	This table gives Attic inflectional endings. For conjugation in dialects other than Attic, see Appendix:Ancient Greek dialectal conjugation.	This table gives Attic inflectional endings. For conjugation in dialects other than Attic, see Appendix:Ancient Greek dialectal conjugation.	This table gives Attic inflectional endings. For conjugation in dialects other than Attic, see Appendix:Ancient Greek dialectal conjugation.	This table gives Attic inflectional endings. For conjugation in dialects other than Attic, see Appendix:Ancient Greek dialectal conjugation.	This table gives Attic inflectional endings. For conjugation in dialects other than Attic, see Appendix:Ancient Greek dialectal conjugation.	This table gives Attic inflectional endings. For conjugation in dialects other than Attic, see Appendix:Ancient Greek dialectal conjugation.	This table gives Attic inflectional endings. For conjugation in dialects other than Attic, see Appendix:Ancient Greek dialectal conjugation.	This table gives Attic inflectional endings. For conjugation in dialects other than Attic, see Appendix:Ancient Greek dialectal conjugation.	This table gives Attic inflectional endings. For conjugation in dialects other than Attic, see Appendix:Ancient Greek dialectal conjugation.
show	   Future: δέξω, δέξομαι, δεχθήσομαι (Ionic)	number	number	singular	singular	singular	dual	dual	plural	plural	plural				
show	   Future: δέξω, δέξομαι, δεχθήσομαι (Ionic)			first	second	third	second	third	first	second	third				
show	   Future: δέξω, δέξομαι, δεχθήσομαι (Ionic)	active	indicative	δέξω	δέξεις	δέξει	δέξετον	δέξετον	δέξομεν	δέξετε	δέξουσῐ(ν)				
show	   Future: δέξω, δέξομαι, δεχθήσομαι (Ionic)	active	optative	δέξοιμῐ	δέξοις	δέξοι	δέξοιτον	δεξοίτην	δέξοιμεν	δέξοιτε	δέξοιεν				
show	   Future: δέξω, δέξομαι, δεχθήσομαι (Ionic)	middle	indicative	δέξομαι	δέξεαι	δέξεται	δέξεσθον	δέξεσθον	δεξόμεθᾰ	δέξεσθε	δέξονται				
show	   Future: δέξω, δέξομαι, δεχθήσομαι (Ionic)	middle	optative	δεξοίμην	δέξοιο	δέξοιτο	δέξοισθον	δεξοίσθην	δεξοίμεθᾰ	δέξοισθε	δεξοίᾰτο				
show	   Future: δέξω, δέξομαι, δεχθήσομαι (Ionic)	passive	indicative	δεχθήσομαι	δεχθήσῃ	δεχθήσεται	δεχθήσεσθον	δεχθήσεσθον	δεχθησόμεθᾰ	δεχθήσεσθε	δεχθήσονται				
show	   Future: δέξω, δέξομαι, δεχθήσομαι (Ionic)	passive	optative	δεχθησοίμην	δεχθήσοιο	δεχθήσοιτο	δεχθήσοισθον	δεχθησοίσθην	δεχθησοίμεθᾰ	δεχθήσοισθε	δεχθησοίᾰτο				
show	   Future: δέξω, δέξομαι, δεχθήσομαι (Ionic)			active	active	active	middle	middle	passive	passive	passive				
show	   Future: δέξω, δέξομαι, δεχθήσομαι (Ionic)	infinitive	infinitive	δέξειν	δέξειν	δέξειν	δέξεσθαι	δέξεσθαι	δεχθήσεσθαι	δεχθήσεσθαι	δεχθήσεσθαι				
show	   Future: δέξω, δέξομαι, δεχθήσομαι (Ionic)	participle	m	δέξων	δέξων	δέξων	δεξόμενος	δεξόμενος	δεχθησόμενος	δεχθησόμενος	δεχθησόμενος				
show	   Future: δέξω, δέξομαι, δεχθήσομαι (Ionic)	participle	f	δέξουσᾰ	δέξουσᾰ	δέξουσᾰ	δεξομένη	δεξομένη	δεχθησομένη	δεχθησομένη	δεχθησομένη				
show	   Future: δέξω, δέξομαι, δεχθήσομαι (Ionic)	participle	n	δέξον	δέξον	δέξον	δεξόμενον	δεξόμενον	δεχθησόμενον	δεχθησόμενον	δεχθησόμενον				
show	   Future: δέξω, δέξομαι, δεχθήσομαι (Ionic)	notes:	Dialects other than Attic are not well attested. Some forms are based on conjecture. Use with caution. For more details, see Appendix:Ancient Greek dialectal conjugation.	Dialects other than Attic are not well attested. Some forms are based on conjecture. Use with caution. For more details, see Appendix:Ancient Greek dialectal conjugation.	Dialects other than Attic are not well attested. Some forms are based on conjecture. Use with caution. For more details, see Appendix:Ancient Greek dialectal conjugation.	Dialects other than Attic are not well attested. Some forms are based on conjecture. Use with caution. For more details, see Appendix:Ancient Greek dialectal conjugation.	Dialects other than Attic are not well attested. Some forms are based on conjecture. Use with caution. For more details, see Appendix:Ancient Greek dialectal conjugation.	Dialects other than Attic are not well attested. Some forms are based on conjecture. Use with caution. For more details, see Appendix:Ancient Greek dialectal conjugation.	Dialects other than Attic are not well attested. Some forms are based on conjecture. Use with caution. For more details, see Appendix:Ancient Greek dialectal conjugation.	Dialects other than Attic are not well attested. Some forms are based on conjecture. Use with caution. For more details, see Appendix:Ancient Greek dialectal conjugation.	Dialects other than Attic are not well attested. Some forms are based on conjecture. Use with caution. For more details, see Appendix:Ancient Greek dialectal conjugation.	Dialects other than Attic are not well attested. Some forms are based on conjecture. Use with caution. For more details, see Appendix:Ancient Greek dialectal conjugation.	Dialects other than Attic are not well attested. Some forms are based on conjecture. Use with caution. For more details, see Appendix:Ancient Greek dialectal conjugation.	Dialects other than Attic are not well attested. Some forms are based on conjecture. Use with caution. For more details, see Appendix:Ancient Greek dialectal conjugation.	Dialects other than Attic are not well attested. Some forms are based on conjecture. Use with caution. For more details, see Appendix:Ancient Greek dialectal conjugation.
show	   Aorist: ἔδειξᾰ, ἐδειξᾰ́μην, ἐδείχθην 	number	number	singular	singular	singular	dual	dual	plural	plural	plural				
show	   Aorist: ἔδειξᾰ, ἐδειξᾰ́μην, ἐδείχθην 			first	second	third	second	third	first	second	third				
show	   Aorist: ἔδειξᾰ, ἐδειξᾰ́μην, ἐδείχθην 	active	indicative	ἔδειξᾰ	ἔδειξᾰς	ἔδειξε(ν)	ἐδείξᾰτον	ἐδειξᾰ́την	ἐδείξᾰμεν	ἐδείξᾰτε	ἔδειξᾰν				
show	   Aorist: ἔδειξᾰ, ἐδειξᾰ́μην, ἐδείχθην 	active	subjunctive	δείξω	δείξῃς	δείξῃ	δείξητον	δείξητον	δείξωμεν	δείξητε	δείξωσῐ(ν)				
show	   Aorist: ἔδειξᾰ, ἐδειξᾰ́μην, ἐδείχθην 	active	optative	δείξαιμῐ	δείξειᾰς,δείξαις	δείξειε(ν),δείξαι	δείξαιτον	δειξαίτην	δείξαιμεν	δείξαιτε	δείξειᾰν,δείξαιεν				
show	   Aorist: ἔδειξᾰ, ἐδειξᾰ́μην, ἐδείχθην 	active	imperative	 	δεῖξον	δειξᾰ́τω	δείξᾰτον	δειξᾰ́των	 	δείξᾰτε	δειξᾰ́ντων				
show	   Aorist: ἔδειξᾰ, ἐδειξᾰ́μην, ἐδείχθην 	middle	indicative	ἐδειξᾰ́μην	ἐδείξω	ἐδείξᾰτο	ἐδείξᾰσθον	ἐδειξᾰ́σθην	ἐδειξᾰ́μεθᾰ	ἐδείξᾰσθε	ἐδείξᾰντο				
show	   Aorist: ἔδειξᾰ, ἐδειξᾰ́μην, ἐδείχθην 	middle	subjunctive	δείξωμαι	δείξῃ	δείξηται	δείξησθον	δείξησθον	δειξώμεθᾰ	δείξησθε	δείξωνται				
show	   Aorist: ἔδειξᾰ, ἐδειξᾰ́μην, ἐδείχθην 	middle	optative	δειξαίμην	δείξαιο	δείξαιτο	δείξαισθον	δειξαίσθην	δειξαίμεθᾰ	δείξαισθε	δείξαιντο				
show	   Aorist: ἔδειξᾰ, ἐδειξᾰ́μην, ἐδείχθην 	middle	imperative	 	δεῖξαι	δειξᾰ́σθω	δείξᾰσθον	δειξᾰ́σθων	 	δείξᾰσθε	δειξᾰ́σθων				
show	   Aorist: ἔδειξᾰ, ἐδειξᾰ́μην, ἐδείχθην 	passive	indicative	ἐδείχθην	ἐδείχθης	ἐδείχθη	ἐδείχθητον	ἐδειχθήτην	ἐδείχθημεν	ἐδείχθητε	ἐδείχθησᾰν				
show	   Aorist: ἔδειξᾰ, ἐδειξᾰ́μην, ἐδείχθην 	passive	subjunctive	δειχθῶ	δειχθῇς	δειχθῇ	δειχθῆτον	δειχθῆτον	δειχθῶμεν	δειχθῆτε	δειχθῶσῐ(ν)				
show	   Aorist: ἔδειξᾰ, ἐδειξᾰ́μην, ἐδείχθην 	passive	optative	δειχθείην	δειχθείης	δειχθείη	δειχθεῖτον,δειχθείητον	δειχθείτην,δειχθειήτην	δειχθεῖμεν,δειχθείημεν	δειχθεῖτε,δειχθείητε	δειχθεῖεν,δειχθείησᾰν				
show	   Aorist: ἔδειξᾰ, ἐδειξᾰ́μην, ἐδείχθην 	passive	imperative	 	δείχθητῐ	δειχθήτω	δείχθητον	δειχθήτων	 	δείχθητε	δειχθέντων				
show	   Aorist: ἔδειξᾰ, ἐδειξᾰ́μην, ἐδείχθην 			active	active	active	middle	middle	passive	passive	passive				
show	   Aorist: ἔδειξᾰ, ἐδειξᾰ́μην, ἐδείχθην 	infinitive	infinitive	δεῖξαι	δεῖξαι	δεῖξαι	δείξᾰσθαι	δείξᾰσθαι	δειχθῆναι	δειχθῆναι	δειχθῆναι				
show	   Aorist: ἔδειξᾰ, ἐδειξᾰ́μην, ἐδείχθην 	participle	m	δείξᾱς	δείξᾱς	δείξᾱς	δειξᾰ́μενος	δειξᾰ́μενος	δειχθείς	δειχθείς	δειχθείς				
show	   Aorist: ἔδειξᾰ, ἐδειξᾰ́μην, ἐδείχθην 	participle	f	δείξᾱσᾰ	δείξᾱσᾰ	δείξᾱσᾰ	δειξᾰμένη	δειξᾰμένη	δειχθεῖσᾰ	δειχθεῖσᾰ	δειχθεῖσᾰ				
show	   Aorist: ἔδειξᾰ, ἐδειξᾰ́μην, ἐδείχθην 	participle	n	δεῖξᾰν	δεῖξᾰν	δεῖξᾰν	δειξᾰ́μενον	δειξᾰ́μενον	δειχθέν	δειχθέν	δειχθέν				
show	   Aorist: ἔδειξᾰ, ἐδειξᾰ́μην, ἐδείχθην 	notes:	This table gives Attic inflectional endings. For conjugation in dialects other than Attic, see Appendix:Ancient Greek dialectal conjugation.	This table gives Attic inflectional endings. For conjugation in dialects other than Attic, see Appendix:Ancient Greek dialectal conjugation.	This table gives Attic inflectional endings. For conjugation in dialects other than Attic, see Appendix:Ancient Greek dialectal conjugation.	This table gives Attic inflectional endings. For conjugation in dialects other than Attic, see Appendix:Ancient Greek dialectal conjugation.	This table gives Attic inflectional endings. For conjugation in dialects other than Attic, see Appendix:Ancient Greek dialectal conjugation.	This table gives Attic inflectional endings. For conjugation in dialects other than Attic, see Appendix:Ancient Greek dialectal conjugation.	This table gives Attic inflectional endings. For conjugation in dialects other than Attic, see Appendix:Ancient Greek dialectal conjugation.	This table gives Attic inflectional endings. For conjugation in dialects other than Attic, see Appendix:Ancient Greek dialectal conjugation.	This table gives Attic inflectional endings. For conjugation in dialects other than Attic, see Appendix:Ancient Greek dialectal conjugation.	This table gives Attic inflectional endings. For conjugation in dialects other than Attic, see Appendix:Ancient Greek dialectal conjugation.	This table gives Attic inflectional endings. For conjugation in dialects other than Attic, see Appendix:Ancient Greek dialectal conjugation.	This table gives Attic inflectional endings. For conjugation in dialects other than Attic, see Appendix:Ancient Greek dialectal conjugation.	This table gives Attic inflectional endings. For conjugation in dialects other than Attic, see Appendix:Ancient Greek dialectal conjugation.
show	   Aorist: δεῖξᾰ, δειξᾰ́μην, ἐδείχθην (Epic)	number	number	singular	singular	singular	dual	dual	plural	plural	plural				
show	   Aorist: δεῖξᾰ, δειξᾰ́μην, ἐδείχθην (Epic)			first	second	third	second	third	first	second	third				
show	   Aorist: δεῖξᾰ, δειξᾰ́μην, ἐδείχθην (Epic)	active	indicative	δεῖξᾰ	δεῖξᾰς	δεῖξε(ν)	δείξᾰτον	δειξᾰ́την	δείξᾰμεν	δείξᾰτε	δεῖξᾰν				
show	   Aorist: δεῖξᾰ, δειξᾰ́μην, ἐδείχθην (Epic)	active	subjunctive	δείξω,δείξωμῐ	δείξῃς,δείξῃσθᾰ	δείξῃ,δείξῃσῐ	δείξητον	δείξητον	δείξωμεν	δείξητε	δείξωσῐ(ν)				
show	   Aorist: δεῖξᾰ, δειξᾰ́μην, ἐδείχθην (Epic)	active	optative	δείξαιμῐ	δείξαις,δείξαισθᾰ,δείξειᾰς	δείξειε(ν),δείξαι	δειξεῖτον	δειξείτην	δειξεῖμεν	δειξεῖτε	δειξεῖεν				
show	   Aorist: δεῖξᾰ, δειξᾰ́μην, ἐδείχθην (Epic)	active	imperative	 	δεῖξον	δειξᾰ́τω	δείξᾰτον	δειξᾰ́των	 	δείξᾰτε	δειξᾰ́ντων				
show	   Aorist: δεῖξᾰ, δειξᾰ́μην, ἐδείχθην (Epic)	middle	indicative	δειξᾰ́μην	δείξω	δείξᾰτο	δείξᾰσθον	δειξᾰ́σθην	δειξᾰ́με(σ)θᾰ	δείξᾰσθε	δείξᾰντο				
show	   Aorist: δεῖξᾰ, δειξᾰ́μην, ἐδείχθην (Epic)	middle	subjunctive	δείξωμαι,δειξώμαιμῐ	δείξηαι,δείξηαι	δείξηται,δειξήταισῐ	δείξησθον	δείξησθον	δειξώμε(σ)θᾰ	δείξησθε	δείξωνται				
show	   Aorist: δεῖξᾰ, δειξᾰ́μην, ἐδείχθην (Epic)	middle	optative	δειξαίμην	δείξαιο	δείξαιτο	δείξαισθον	δειξαίσθην	δειξαίμε(σ)θᾰ	δείξαισθε	δειξαίᾰτο				
show	   Aorist: δεῖξᾰ, δειξᾰ́μην, ἐδείχθην (Epic)	middle	imperative	 	δεῖξαι	δειξᾰ́σθω	δείξᾰσθον	δειξᾰ́σθων	 	δείξᾰσθε	δειξᾰ́σθων				
show	   Aorist: δεῖξᾰ, δειξᾰ́μην, ἐδείχθην (Epic)	passive	indicative	ἐδείχθην	ἐδείχθης	ἐδείχθη	ἐδείχθητον	ἐδειχθήτην	ἐδείχθημεν	ἐδείχθητε	ἐδείχθησᾰν,ἔδειχθεν				
show	   Aorist: δεῖξᾰ, δειξᾰ́μην, ἐδείχθην (Epic)	passive	subjunctive	δειχθῶ,δειχθῶμῐ	δειχθῇς,δειχθῇσθᾰ	δειχθῇ,δειχθῇσῐ	δειχθῆτον	δειχθῆτον	δειχθῶμεν	δειχθῆτε	δειχθῶσῐ(ν)				
show	   Aorist: δεῖξᾰ, δειξᾰ́μην, ἐδείχθην (Epic)	passive	optative	δειχθείην	δειχθείης	δειχθείη	δειχθεῖτον,δειχθείητον	δειχθείτην,δειχθειήτην	δειχθεῖμεν,δειχθείημεν	δειχθεῖτε,δειχθείητε	δείχθειεν,δειχθείησᾰν				
show	   Aorist: δεῖξᾰ, δειξᾰ́μην, ἐδείχθην (Epic)	passive	imperative	 	δείχθητῐ	δειχθήτω	δείχθητον	δειχθήτων	 	δείχθητε	δειχθέντων				
show	   Aorist: δεῖξᾰ, δειξᾰ́μην, ἐδείχθην (Epic)			active	active	active	middle	middle	passive	passive	passive				
show	   Aorist: δεῖξᾰ, δειξᾰ́μην, ἐδείχθην (Epic)	infinitive	infinitive	δεῖξαι/δειξᾰ́μεν/δειξᾰμέναι	δεῖξαι/δειξᾰ́μεν/δειξᾰμέναι	δεῖξαι/δειξᾰ́μεν/δειξᾰμέναι	δείξᾰσθαι	δείξᾰσθαι	δειχθῆναι/δειχθήμεναι	δειχθῆναι/δειχθήμεναι	δειχθῆναι/δειχθήμεναι				
show	   Aorist: δεῖξᾰ, δειξᾰ́μην, ἐδείχθην (Epic)	participle	m	δείξᾱς	δείξᾱς	δείξᾱς	δειξᾰ́μενος	δειξᾰ́μενος	δειχθείς	δειχθείς	δειχθείς				
show	   Aorist: δεῖξᾰ, δειξᾰ́μην, ἐδείχθην (Epic)	participle	f	δείξᾱσᾰ	δείξᾱσᾰ	δείξᾱσᾰ	δειξᾰμένη	δειξᾰμένη	δειχθεῖσᾰ	δειχθεῖσᾰ	δειχθεῖσᾰ				
show	   Aorist: δεῖξᾰ, δειξᾰ́μην, ἐδείχθην (Epic)	participle	n	δεῖξᾰν	δεῖξᾰν	δεῖξᾰν	δειξᾰ́μενον	δειξᾰ́μενον	δειχθέν	δειχθέν	δειχθέν				
show	   Aorist: δεῖξᾰ, δειξᾰ́μην, ἐδείχθην (Epic)	notes:	Dialects other than Attic are not well attested. Some forms are based on conjecture. Use with caution. For more details, see Appendix:Ancient Greek dialectal conjugation.	Dialects other than Attic are not well attested. Some forms are based on conjecture. Use with caution. For more details, see Appendix:Ancient Greek dialectal conjugation.	Dialects other than Attic are not well attested. Some forms are based on conjecture. Use with caution. For more details, see Appendix:Ancient Greek dialectal conjugation.	Dialects other than Attic are not well attested. Some forms are based on conjecture. Use with caution. For more details, see Appendix:Ancient Greek dialectal conjugation.	Dialects other than Attic are not well attested. Some forms are based on conjecture. Use with caution. For more details, see Appendix:Ancient Greek dialectal conjugation.	Dialects other than Attic are not well attested. Some forms are based on conjecture. Use with caution. For more details, see Appendix:Ancient Greek dialectal conjugation.	Dialects other than Attic are not well attested. Some forms are based on conjecture. Use with caution. For more details, see Appendix:Ancient Greek dialectal conjugation.	Dialects other than Attic are not well attested. Some forms are based on conjecture. Use with caution. For more details, see Appendix:Ancient Greek dialectal conjugation.	Dialects other than Attic are not well attested. Some forms are based on conjecture. Use with caution. For more details, see Appendix:Ancient Greek dialectal conjugation.	Dialects other than Attic are not well attested. Some forms are based on conjecture. Use with caution. For more details, see Appendix:Ancient Greek dialectal conjugation.	Dialects other than Attic are not well attested. Some forms are based on conjecture. Use with caution. For more details, see Appendix:Ancient Greek dialectal conjugation.	Dialects other than Attic are not well attested. Some forms are based on conjecture. Use with caution. For more details, see Appendix:Ancient Greek dialectal conjugation.	Dialects other than Attic are not well attested. Some forms are based on conjecture. Use with caution. For more details, see Appendix:Ancient Greek dialectal conjugation.
show	   Aorist: ἔδεξᾰ, ἐδεξᾰ́μην, ἐδέχθην (Ionic)	number	number	singular	singular	singular	dual	dual	plural	plural	plural				
show	   Aorist: ἔδεξᾰ, ἐδεξᾰ́μην, ἐδέχθην (Ionic)			first	second	third	second	third	first	second	third				
show	   Aorist: ἔδεξᾰ, ἐδεξᾰ́μην, ἐδέχθην (Ionic)	active	indicative	ἔδεξᾰ	ἔδεξᾰς	ἔδεξε(ν)	ἐδέξᾰτον	ἐδεξᾰ́την	ἐδέξᾰμεν	ἐδέξᾰτε	ἔδεξᾰν				
show	   Aorist: ἔδεξᾰ, ἐδεξᾰ́μην, ἐδέχθην (Ionic)	active	subjunctive	δέξω	δέξῃς	δέξῃ	δέξητον	δέξητον	δέξωμεν	δέξητε	δέξωσῐ(ν)				
show	   Aorist: ἔδεξᾰ, ἐδεξᾰ́μην, ἐδέχθην (Ionic)	active	optative	δέξαιμῐ	δέξειᾰς,δέξαις	δέξειε(ν),δέξαι	δεξεῖτον	δεξείτην	δεξεῖμεν	δεξεῖτε	δεξεῖεν				
show	   Aorist: ἔδεξᾰ, ἐδεξᾰ́μην, ἐδέχθην (Ionic)	active	imperative	 	δέξον	δεξᾰ́τω	δέξᾰτον	δεξᾰ́των	 	δέξᾰτε	δεξᾰ́ντων				
show	   Aorist: ἔδεξᾰ, ἐδεξᾰ́μην, ἐδέχθην (Ionic)	middle	indicative	ἐδεξᾰ́μην	ἐδέξω	ἐδέξᾰτο	ἐδέξᾰσθον	ἐδεξᾰ́σθην	ἐδεξᾰ́μεθᾰ	ἐδέξᾰσθε	ἐδέξᾰντο				
show	   Aorist: ἔδεξᾰ, ἐδεξᾰ́μην, ἐδέχθην (Ionic)	middle	subjunctive	δέξωμαι	δέξηαι	δέξηται	δέξησθον	δέξησθον	δεξώμεθᾰ	δέξησθε	δέξωνται				
show	   Aorist: ἔδεξᾰ, ἐδεξᾰ́μην, ἐδέχθην (Ionic)	middle	optative	δεξαίμην	δέξαιο	δέξαιτο	δέξαισθον	δεξαίσθην	δεξαίμεθᾰ	δέξαισθε	δεξαίᾰτο				
show	   Aorist: ἔδεξᾰ, ἐδεξᾰ́μην, ἐδέχθην (Ionic)	middle	imperative	 	δέξαι	δεξᾰ́σθω	δέξᾰσθον	δεξᾰ́σθων	 	δέξᾰσθε	δεξᾰ́σθων				
show	   Aorist: ἔδεξᾰ, ἐδεξᾰ́μην, ἐδέχθην (Ionic)	passive	indicative	ἐδέχθην	ἐδέχθης	ἐδέχθη	ἐδέχθητον	ἐδεχθήτην	ἐδέχθημεν	ἐδέχθητε	ἐδέχθησᾰν				
show	   Aorist: ἔδεξᾰ, ἐδεξᾰ́μην, ἐδέχθην (Ionic)	passive	subjunctive	δεχθῶ	δεχθῇς	δεχθῇ	δεχθῆτον	δεχθῆτον	δεχθῶμεν	δεχθῆτε	δεχθῶσῐ(ν)				
show	   Aorist: ἔδεξᾰ, ἐδεξᾰ́μην, ἐδέχθην (Ionic)	passive	optative	δεχθείην	δεχθείης	δεχθείη	δεχθεῖτον,δεχθείητον	δεχθείτην,δεχθειήτην	δεχθεῖμεν,δεχθείημεν	δεχθεῖτε,δεχθείητε	δέχθειεν,δεχθείησᾰν				
show	   Aorist: ἔδεξᾰ, ἐδεξᾰ́μην, ἐδέχθην (Ionic)	passive	imperative	 	δέχθητῐ	δεχθήτω	δέχθητον	δεχθήτων	 	δέχθητε	δεχθέντων				
show	   Aorist: ἔδεξᾰ, ἐδεξᾰ́μην, ἐδέχθην (Ionic)			active	active	active	middle	middle	passive	passive	passive				
show	   Aorist: ἔδεξᾰ, ἐδεξᾰ́μην, ἐδέχθην (Ionic)	infinitive	infinitive	δέξαι	δέξαι	δέξαι	δέξᾰσθαι	δέξᾰσθαι	δεχθῆναι	δεχθῆναι	δεχθῆναι				
show	   Aorist: ἔδεξᾰ, ἐδεξᾰ́μην, ἐδέχθην (Ionic)	participle	m	δέξᾱς	δέξᾱς	δέξᾱς	δεξᾰ́μενος	δεξᾰ́μενος	δεχθείς	δεχθείς	δεχθείς				
show	   Aorist: ἔδεξᾰ, ἐδεξᾰ́μην, ἐδέχθην (Ionic)	participle	f	δέξᾱσᾰ	δέξᾱσᾰ	δέξᾱσᾰ	δεξᾰμένη	δεξᾰμένη	δεχθεῖσᾰ	δεχθεῖσᾰ	δεχθεῖσᾰ				
show	   Aorist: ἔδεξᾰ, ἐδεξᾰ́μην, ἐδέχθην (Ionic)	participle	n	δέξᾰν	δέξᾰν	δέξᾰν	δεξᾰ́μενον	δεξᾰ́μενον	δεχθέν	δεχθέν	δεχθέν				
show	   Aorist: ἔδεξᾰ, ἐδεξᾰ́μην, ἐδέχθην (Ionic)	notes:	Dialects other than Attic are not well attested. Some forms are based on conjecture. Use with caution. For more details, see Appendix:Ancient Greek dialectal conjugation.	Dialects other than Attic are not well attested. Some forms are based on conjecture. Use with caution. For more details, see Appendix:Ancient Greek dialectal conjugation.	Dialects other than Attic are not well attested. Some forms are based on conjecture. Use with caution. For more details, see Appendix:Ancient Greek dialectal conjugation.	Dialects other than Attic are not well attested. Some forms are based on conjecture. Use with caution. For more details, see Appendix:Ancient Greek dialectal conjugation.	Dialects other than Attic are not well attested. Some forms are based on conjecture. Use with caution. For more details, see Appendix:Ancient Greek dialectal conjugation.	Dialects other than Attic are not well attested. Some forms are based on conjecture. Use with caution. For more details, see Appendix:Ancient Greek dialectal conjugation.	Dialects other than Attic are not well attested. Some forms are based on conjecture. Use with caution. For more details, see Appendix:Ancient Greek dialectal conjugation.	Dialects other than Attic are not well attested. Some forms are based on conjecture. Use with caution. For more details, see Appendix:Ancient Greek dialectal conjugation.	Dialects other than Attic are not well attested. Some forms are based on conjecture. Use with caution. For more details, see Appendix:Ancient Greek dialectal conjugation.	Dialects other than Attic are not well attested. Some forms are based on conjecture. Use with caution. For more details, see Appendix:Ancient Greek dialectal conjugation.	Dialects other than Attic are not well attested. Some forms are based on conjecture. Use with caution. For more details, see Appendix:Ancient Greek dialectal conjugation.	Dialects other than Attic are not well attested. Some forms are based on conjecture. Use with caution. For more details, see Appendix:Ancient Greek dialectal conjugation.	Dialects other than Attic are not well attested. Some forms are based on conjecture. Use with caution. For more details, see Appendix:Ancient Greek dialectal conjugation.
show	   Perfect: δέδειχᾰ, δέδειγμαι 	number	number	singular	singular	singular	dual	dual	plural	plural	plural				
show	   Perfect: δέδειχᾰ, δέδειγμαι 			first	second	third	second	third	first	second	third				
show	   Perfect: δέδειχᾰ, δέδειγμαι 	active	indicative	δέδειχᾰ	δέδειχᾰς	δέδειχε(ν)	δεδείχᾰτον	δεδείχᾰτον	δεδείχᾰμεν	δεδείχᾰτε	δεδείχᾱσῐ(ν)				
show	   Perfect: δέδειχᾰ, δέδειγμαι 	active	subjunctive	δεδείχω	δεδείχῃς	δεδείχῃ	δεδείχητον	δεδείχητον	δεδείχωμεν	δεδείχητε	δεδείχωσῐ(ν)				
show	   Perfect: δέδειχᾰ, δέδειγμαι 	active	optative	δεδείχοιμῐ,δεδειχοίην	δεδείχοις,δεδειχοίης	δεδείχοι,δεδειχοίη	δεδείχοιτον	δεδειχοίτην	δεδείχοιμεν	δεδείχοιτε	δεδείχοιεν				
show	   Perfect: δέδειχᾰ, δέδειγμαι 	active	imperative	 	δέδειχε	δεδειχέτω	δεδείχετον	δεδειχέτων	 	δεδείχετε	δεδειχόντων				
show	   Perfect: δέδειχᾰ, δέδειγμαι 	middle/passive	indicative	δέδειγμαι	δέδειξαι	δέδεικται	δέδειχθον	δέδειχθον	δεδείγμεθᾰ	δέδειχθε	δεδείκᾰται				
show	   Perfect: δέδειχᾰ, δέδειγμαι 	middle/passive	subjunctive	δεδειγμένος ὦ	δεδειγμένος ᾖς	δεδειγμένος ᾖ	δεδειγμένω ἦτον	δεδειγμένω ἦτον	δεδειγμένοι ὦμεν	δεδειγμένοι ἦτε	δεδειγμένοι ὦσῐ(ν)				
show	   Perfect: δέδειχᾰ, δέδειγμαι 	middle/passive	optative	δεδειγμένος εἴην	δεδειγμένος εἴης	δεδειγμένος εἴη	δεδειγμένω εἴητον/εἶτον	δεδειγμένω εἰήτην/εἴτην	δεδειγμένοι εἴημεν/εἶμεν	δεδειγμένοι εἴητε/εἶτε	δεδειγμένοι εἴησᾰν/εἶεν				
show	   Perfect: δέδειχᾰ, δέδειγμαι 	middle/passive	imperative	 	δέδειξο	δεδείχθω	δέδειχθον	δεδείχθων	 	δέδειχθε	δεδείχθων				
show	   Perfect: δέδειχᾰ, δέδειγμαι 			active	active	active	active	middle/passive	middle/passive	middle/passive	middle/passive				
show	   Perfect: δέδειχᾰ, δέδειγμαι 	infinitive	infinitive	δεδειχέναι	δεδειχέναι	δεδειχέναι	δεδειχέναι	δεδεῖχθαι	δεδεῖχθαι	δεδεῖχθαι	δεδεῖχθαι				
show	   Perfect: δέδειχᾰ, δέδειγμαι 	participle	m	δεδειχώς	δεδειχώς	δεδειχώς	δεδειχώς	δεδειγμένος	δεδειγμένος	δεδειγμένος	δεδειγμένος				
show	   Perfect: δέδειχᾰ, δέδειγμαι 	participle	f	δεδειχυῖᾰ	δεδειχυῖᾰ	δεδειχυῖᾰ	δεδειχυῖᾰ	δεδειγμένη	δεδειγμένη	δεδειγμένη	δεδειγμένη				
show	   Perfect: δέδειχᾰ, δέδειγμαι 	participle	n	δεδειχός	δεδειχός	δεδειχός	δεδειχός	δεδειγμένον	δεδειγμένον	δεδειγμένον	δεδειγμένον				
show	   Perfect: δέδειχᾰ, δέδειγμαι 	notes:	This table gives Attic inflectional endings. For conjugation in dialects other than Attic, see Appendix:Ancient Greek dialectal conjugation.	This table gives Attic inflectional endings. For conjugation in dialects other than Attic, see Appendix:Ancient Greek dialectal conjugation.	This table gives Attic inflectional endings. For conjugation in dialects other than Attic, see Appendix:Ancient Greek dialectal conjugation.	This table gives Attic inflectional endings. For conjugation in dialects other than Attic, see Appendix:Ancient Greek dialectal conjugation.	This table gives Attic inflectional endings. For conjugation in dialects other than Attic, see Appendix:Ancient Greek dialectal conjugation.	This table gives Attic inflectional endings. For conjugation in dialects other than Attic, see Appendix:Ancient Greek dialectal conjugation.	This table gives Attic inflectional endings. For conjugation in dialects other than Attic, see Appendix:Ancient Greek dialectal conjugation.	This table gives Attic inflectional endings. For conjugation in dialects other than Attic, see Appendix:Ancient Greek dialectal conjugation.	This table gives Attic inflectional endings. For conjugation in dialects other than Attic, see Appendix:Ancient Greek dialectal conjugation.	This table gives Attic inflectional endings. For conjugation in dialects other than Attic, see Appendix:Ancient Greek dialectal conjugation.	This table gives Attic inflectional endings. For conjugation in dialects other than Attic, see Appendix:Ancient Greek dialectal conjugation.	This table gives Attic inflectional endings. For conjugation in dialects other than Attic, see Appendix:Ancient Greek dialectal conjugation.	This table gives Attic inflectional endings. For conjugation in dialects other than Attic, see Appendix:Ancient Greek dialectal conjugation.
show	   Perfect: δέδεχᾰ, δέδεγμαι (Ionic)	number	number	singular	singular	singular	dual	dual	plural	plural	plural				
show	   Perfect: δέδεχᾰ, δέδεγμαι (Ionic)			first	second	third	second	third	first	second	third				
show	   Perfect: δέδεχᾰ, δέδεγμαι (Ionic)	active	indicative	δέδεχᾰ	δέδεχᾰς	δέδεχε(ν)	δεδέχᾰτον	δεδέχᾰτον	δεδέχᾰμεν	δεδέχᾰτε	δεδέχᾱσῐ(ν)				
show	   Perfect: δέδεχᾰ, δέδεγμαι (Ionic)	active	subjunctive	δεδέχω	δεδέχῃς	δεδέχῃ	δεδέχητον	δεδέχητον	δεδέχωμεν	δεδέχητε	δεδέχωσῐ(ν)				
show	   Perfect: δέδεχᾰ, δέδεγμαι (Ionic)	active	optative	δεδέχοιμῐ,δεδεχοίην	δεδέχοις,δεδεχοίης	δεδέχοι,δεδεχοίη	δεδέχοιτον	δεδεχοίτην	δεδέχοιμεν	δεδέχοιτε	δεδέχοιεν				
show	   Perfect: δέδεχᾰ, δέδεγμαι (Ionic)	active	imperative	 	δέδεχε	δεδεχέτω	δεδέχετον	δεδεχέτων	 	δεδέχετε	δεδεχόντων				
show	   Perfect: δέδεχᾰ, δέδεγμαι (Ionic)	middle/passive	indicative	δέδεγμαι	δέδεξαι	δέδεκται	δέδεχθον	δέδεχθον	δεδέγμεθᾰ	δέδεχθε	δεδέκᾰται				
show	   Perfect: δέδεχᾰ, δέδεγμαι (Ionic)	middle/passive	subjunctive	δεδεγμένος ὦ	δεδεγμένος ᾖς	δεδεγμένος ᾖ	δεδεγμένω ἦτον	δεδεγμένω ἦτον	δεδεγμένοι ὦμεν	δεδεγμένοι ἦτε	δεδεγμένοι ὦσῐ(ν)				
show	   Perfect: δέδεχᾰ, δέδεγμαι (Ionic)	middle/passive	optative	δεδεγμένος εἴην	δεδεγμένος εἴης	δεδεγμένος εἴη	δεδεγμένω εἴητον/εἶτον	δεδεγμένω εἰήτην/εἴτην	δεδεγμένοι εἴημεν/εἶμεν	δεδεγμένοι εἴητε/εἶτε	δεδέγμενοι εἰησᾰ́ν/εἰεν				
show	   Perfect: δέδεχᾰ, δέδεγμαι (Ionic)	middle/passive	imperative	 	δέδεξο	δεδέχθω	δέδεχθον	δεδέχθων	 	δέδεχθε	δεδέχθων				
show	   Perfect: δέδεχᾰ, δέδεγμαι (Ionic)			active	active	active	active	middle/passive	middle/passive	middle/passive	middle/passive				
show	   Perfect: δέδεχᾰ, δέδεγμαι (Ionic)	infinitive	infinitive	δεδεχέναι	δεδεχέναι	δεδεχέναι	δεδεχέναι	δεδέχθαι	δεδέχθαι	δεδέχθαι	δεδέχθαι				
show	   Perfect: δέδεχᾰ, δέδεγμαι (Ionic)	participle	m	δεδεχώς	δεδεχώς	δεδεχώς	δεδεχώς	δεδεγμένος	δεδεγμένος	δεδεγμένος	δεδεγμένος				
show	   Perfect: δέδεχᾰ, δέδεγμαι (Ionic)	participle	f	δεδεχυῖᾰ	δεδεχυῖᾰ	δεδεχυῖᾰ	δεδεχυῖᾰ	δεδεγμένη	δεδεγμένη	δεδεγμένη	δεδεγμένη				
show	   Perfect: δέδεχᾰ, δέδεγμαι (Ionic)	participle	n	δεδεχός	δεδεχός	δεδεχός	δεδεχός	δεδεγμένον	δεδεγμένον	δεδεγμένον	δεδεγμένον				
show	   Perfect: δέδεχᾰ, δέδεγμαι (Ionic)	notes:	Dialects other than Attic are not well attested. Some forms are based on conjecture. Use with caution. For more details, see Appendix:Ancient Greek dialectal conjugation.	Dialects other than Attic are not well attested. Some forms are based on conjecture. Use with caution. For more details, see Appendix:Ancient Greek dialectal conjugation.	Dialects other than Attic are not well attested. Some forms are based on conjecture. Use with caution. For more details, see Appendix:Ancient Greek dialectal conjugation.	Dialects other than Attic are not well attested. Some forms are based on conjecture. Use with caution. For more details, see Appendix:Ancient Greek dialectal conjugation.	Dialects other than Attic are not well attested. Some forms are based on conjecture. Use with caution. For more details, see Appendix:Ancient Greek dialectal conjugation.	Dialects other than Attic are not well attested. Some forms are based on conjecture. Use with caution. For more details, see Appendix:Ancient Greek dialectal conjugation.	Dialects other than Attic are not well attested. Some forms are based on conjecture. Use with caution. For more details, see Appendix:Ancient Greek dialectal conjugation.	Dialects other than Attic are not well attested. Some forms are based on conjecture. Use with caution. For more details, see Appendix:Ancient Greek dialectal conjugation.	Dialects other than Attic are not well attested. Some forms are based on conjecture. Use with caution. For more details, see Appendix:Ancient Greek dialectal conjugation.	Dialects other than Attic are not well attested. Some forms are based on conjecture. Use with caution. For more details, see Appendix:Ancient Greek dialectal conjugation.	Dialects other than Attic are not well attested. Some forms are based on conjecture. Use with caution. For more details, see Appendix:Ancient Greek dialectal conjugation.	Dialects other than Attic are not well attested. Some forms are based on conjecture. Use with caution. For more details, see Appendix:Ancient Greek dialectal conjugation.	Dialects other than Attic are not well attested. Some forms are based on conjecture. Use with caution. For more details, see Appendix:Ancient Greek dialectal conjugation.
startle	   Present: φοβέω, φοβέομαι (Uncontracted)	number	number	singular	singular	singular	dual	dual	plural	plural	plural				
startle	   Present: φοβέω, φοβέομαι (Uncontracted)			first	second	third	second	third	first	second	third				
startle	   Present: φοβέω, φοβέομαι (Uncontracted)	active	indicative	φοβέω	φοβέεις	φοβέει	φοβέετον	φοβέετον	φοβέομεν	φοβέετε	φοβέουσῐ(ν)				
startle	   Present: φοβέω, φοβέομαι (Uncontracted)	active	subjunctive	φοβέω	φοβέῃς	φοβέῃ	φοβέητον	φοβέητον	φοβέωμεν	φοβέητε	φοβέωσῐ(ν)				
startle	   Present: φοβέω, φοβέομαι (Uncontracted)	active	optative	φοβέοιμῐ	φοβέοις	φοβέοι	φοβέοιτον	φοβεοίτην	φοβέοιμεν	φοβέοιτε	φοβέοιεν				
startle	   Present: φοβέω, φοβέομαι (Uncontracted)	active	imperative	 	φόβεε	φοβεέτω	φοβέετον	φοβεέτων	 	φοβέετε	φοβεόντων				
startle	   Present: φοβέω, φοβέομαι (Uncontracted)	middle/passive	indicative	φοβέομαι	φοβέῃ,φοβέει	φοβέεται	φοβέεσθον	φοβέεσθον	φοβεόμεθᾰ	φοβέεσθε	φοβέονται				
startle	   Present: φοβέω, φοβέομαι (Uncontracted)	middle/passive	subjunctive	φοβέωμαι	φοβέῃ	φοβέηται	φοβέησθον	φοβέησθον	φοβεώμεθᾰ	φοβέησθε	φοβέωνται				
startle	   Present: φοβέω, φοβέομαι (Uncontracted)	middle/passive	optative	φοβεοίμην	φοβέοιο	φοβέοιτο	φοβέοισθον	φοβεοίσθην	φοβεοίμεθᾰ	φοβέοισθε	φοβέοιντο				
startle	   Present: φοβέω, φοβέομαι (Uncontracted)	middle/passive	imperative	 	φοβέου	φοβεέσθω	φοβέεσθον	φοβεέσθων	 	φοβέεσθε	φοβεέσθων				
startle	   Present: φοβέω, φοβέομαι (Uncontracted)			active	active	active	active	middle/passive	middle/passive	middle/passive	middle/passive				
startle	   Present: φοβέω, φοβέομαι (Uncontracted)	infinitive	infinitive	φοβέειν	φοβέειν	φοβέειν	φοβέειν	φοβέεσθαι	φοβέεσθαι	φοβέεσθαι	φοβέεσθαι				
startle	   Present: φοβέω, φοβέομαι (Uncontracted)	participle	m	φοβέων	φοβέων	φοβέων	φοβέων	φοβεόμενος	φοβεόμενος	φοβεόμενος	φοβεόμενος				
startle	   Present: φοβέω, φοβέομαι (Uncontracted)	participle	f	φοβέουσᾰ	φοβέουσᾰ	φοβέουσᾰ	φοβέουσᾰ	φοβεομένη	φοβεομένη	φοβεομένη	φοβεομένη				
startle	   Present: φοβέω, φοβέομαι (Uncontracted)	participle	n	φοβέον	φοβέον	φοβέον	φοβέον	φοβεόμενον	φοβεόμενον	φοβεόμενον	φοβεόμενον				
startle	   Present: φοβέω, φοβέομαι (Uncontracted)	notes:	This table gives Attic inflectional endings. For conjugation in dialects other than Attic, see Appendix:Ancient Greek dialectal conjugation.	This table gives Attic inflectional endings. For conjugation in dialects other than Attic, see Appendix:Ancient Greek dialectal conjugation.	This table gives Attic inflectional endings. For conjugation in dialects other than Attic, see Appendix:Ancient Greek dialectal conjugation.	This table gives Attic inflectional endings. For conjugation in dialects other than Attic, see Appendix:Ancient Greek dialectal conjugation.	This table gives Attic inflectional endings. For conjugation in dialects other than Attic, see Appendix:Ancient Greek dialectal conjugation.	This table gives Attic inflectional endings. For conjugation in dialects other than Attic, see Appendix:Ancient Greek dialectal conjugation.	This table gives Attic inflectional endings. For conjugation in dialects other than Attic, see Appendix:Ancient Greek dialectal conjugation.	This table gives Attic inflectional endings. For conjugation in dialects other than Attic, see Appendix:Ancient Greek dialectal conjugation.	This table gives Attic inflectional endings. For conjugation in dialects other than Attic, see Appendix:Ancient Greek dialectal conjugation.	This table gives Attic inflectional endings. For conjugation in dialects other than Attic, see Appendix:Ancient Greek dialectal conjugation.	This table gives Attic inflectional endings. For conjugation in dialects other than Attic, see Appendix:Ancient Greek dialectal conjugation.	This table gives Attic inflectional endings. For conjugation in dialects other than Attic, see Appendix:Ancient Greek dialectal conjugation.	This table gives Attic inflectional endings. For conjugation in dialects other than Attic, see Appendix:Ancient Greek dialectal conjugation.
startle	   Present: φοβῶ, φοβοῦμαι (Contracted)	number	number	singular	singular	singular	dual	dual	plural	plural	plural				
startle	   Present: φοβῶ, φοβοῦμαι (Contracted)			first	second	third	second	third	first	second	third				
startle	   Present: φοβῶ, φοβοῦμαι (Contracted)	active	indicative	φοβῶ	φοβεῖς	φοβεῖ	φοβεῖτον	φοβεῖτον	φοβοῦμεν	φοβεῖτε	φοβοῦσῐ(ν)				
startle	   Present: φοβῶ, φοβοῦμαι (Contracted)	active	subjunctive	φοβῶ	φοβῇς	φοβῇ	φοβῆτον	φοβῆτον	φοβῶμεν	φοβῆτε	φοβῶσῐ(ν)				
startle	   Present: φοβῶ, φοβοῦμαι (Contracted)	active	optative	φοβοίην,φοβοῖμῐ	φοβοίης,φοβοῖς	φοβοίη,φοβοῖ	φοβοῖτον,φοβοίητον	φοβοίτην,φοβοιήτην	φοβοῖμεν,φοβοίημεν	φοβοῖτε,φοβοίητε	φοβοῖεν,φοβοίησᾰν				
startle	   Present: φοβῶ, φοβοῦμαι (Contracted)	active	imperative	 	φόβει	φοβείτω	φοβεῖτον	φοβείτων	 	φοβεῖτε	φοβούντων				
startle	   Present: φοβῶ, φοβοῦμαι (Contracted)	middle/passive	indicative	φοβοῦμαι	φοβεῖ,φοβῇ	φοβεῖται	φοβεῖσθον	φοβεῖσθον	φοβούμεθᾰ	φοβεῖσθε	φοβοῦνται				
startle	   Present: φοβῶ, φοβοῦμαι (Contracted)	middle/passive	subjunctive	φοβῶμαι	φοβῇ	φοβῆται	φοβῆσθον	φοβῆσθον	φοβώμεθᾰ	φοβῆσθε	φοβῶνται				
startle	   Present: φοβῶ, φοβοῦμαι (Contracted)	middle/passive	optative	φοβοίμην	φοβοῖο	φοβοῖτο	φοβοῖσθον	φοβοίσθην	φοβοίμεθᾰ	φοβοῖσθε	φοβοῖντο				
startle	   Present: φοβῶ, φοβοῦμαι (Contracted)	middle/passive	imperative	 	φοβοῦ	φοβείσθω	φοβεῖσθον	φοβείσθων	 	φοβεῖσθε	φοβείσθων				
startle	   Present: φοβῶ, φοβοῦμαι (Contracted)			active	active	active	active	middle/passive	middle/passive	middle/passive	middle/passive				
startle	   Present: φοβῶ, φοβοῦμαι (Contracted)	infinitive	infinitive	φοβεῖν	φοβεῖν	φοβεῖν	φοβεῖν	φοβεῖσθαι	φοβεῖσθαι	φοβεῖσθαι	φοβεῖσθαι				
startle	   Present: φοβῶ, φοβοῦμαι (Contracted)	participle	m	φοβῶν	φοβῶν	φοβῶν	φοβῶν	φοβούμενος	φοβούμενος	φοβούμενος	φοβούμενος				
startle	   Present: φοβῶ, φοβοῦμαι (Contracted)	participle	f	φοβοῦσᾰ	φοβοῦσᾰ	φοβοῦσᾰ	φοβοῦσᾰ	φοβουμένη	φοβουμένη	φοβουμένη	φοβουμένη				
startle	   Present: φοβῶ, φοβοῦμαι (Contracted)	participle	n	φοβοῦν	φοβοῦν	φοβοῦν	φοβοῦν	φοβούμενον	φοβούμενον	φοβούμενον	φοβούμενον				
startle	   Present: φοβῶ, φοβοῦμαι (Contracted)	notes:	This table gives Attic inflectional endings. For conjugation in dialects other than Attic, see Appendix:Ancient Greek dialectal conjugation.	This table gives Attic inflectional endings. For conjugation in dialects other than Attic, see Appendix:Ancient Greek dialectal conjugation.	This table gives Attic inflectional endings. For conjugation in dialects other than Attic, see Appendix:Ancient Greek dialectal conjugation.	This table gives Attic inflectional endings. For conjugation in dialects other than Attic, see Appendix:Ancient Greek dialectal conjugation.	This table gives Attic inflectional endings. For conjugation in dialects other than Attic, see Appendix:Ancient Greek dialectal conjugation.	This table gives Attic inflectional endings. For conjugation in dialects other than Attic, see Appendix:Ancient Greek dialectal conjugation.	This table gives Attic inflectional endings. For conjugation in dialects other than Attic, see Appendix:Ancient Greek dialectal conjugation.	This table gives Attic inflectional endings. For conjugation in dialects other than Attic, see Appendix:Ancient Greek dialectal conjugation.	This table gives Attic inflectional endings. For conjugation in dialects other than Attic, see Appendix:Ancient Greek dialectal conjugation.	This table gives Attic inflectional endings. For conjugation in dialects other than Attic, see Appendix:Ancient Greek dialectal conjugation.	This table gives Attic inflectional endings. For conjugation in dialects other than Attic, see Appendix:Ancient Greek dialectal conjugation.	This table gives Attic inflectional endings. For conjugation in dialects other than Attic, see Appendix:Ancient Greek dialectal conjugation.	This table gives Attic inflectional endings. For conjugation in dialects other than Attic, see Appendix:Ancient Greek dialectal conjugation.
startle	   Imperfect: ἐφόβεον, ἐφοβεόμην (Uncontracted)	number	number	singular	singular	singular	dual	dual	plural	plural	plural				
startle	   Imperfect: ἐφόβεον, ἐφοβεόμην (Uncontracted)			first	second	third	second	third	first	second	third				
startle	   Imperfect: ἐφόβεον, ἐφοβεόμην (Uncontracted)	active	indicative	ἐφόβεον	ἐφόβεες	ἐφόβεε(ν)	ἐφοβέετον	ἐφοβεέτην	ἐφοβέομεν	ἐφοβέετε	ἐφόβεον				
startle	   Imperfect: ἐφόβεον, ἐφοβεόμην (Uncontracted)	middle/passive	indicative	ἐφοβεόμην	ἐφοβέου	ἐφοβέετο	ἐφοβέεσθον	ἐφοβεέσθην	ἐφοβεόμεθᾰ	ἐφοβέεσθε	ἐφοβέοντο				
startle	   Imperfect: ἐφόβεον, ἐφοβεόμην (Uncontracted)	notes:	This table gives Attic inflectional endings. For conjugation in dialects other than Attic, see Appendix:Ancient Greek dialectal conjugation.	This table gives Attic inflectional endings. For conjugation in dialects other than Attic, see Appendix:Ancient Greek dialectal conjugation.	This table gives Attic inflectional endings. For conjugation in dialects other than Attic, see Appendix:Ancient Greek dialectal conjugation.	This table gives Attic inflectional endings. For conjugation in dialects other than Attic, see Appendix:Ancient Greek dialectal conjugation.	This table gives Attic inflectional endings. For conjugation in dialects other than Attic, see Appendix:Ancient Greek dialectal conjugation.	This table gives Attic inflectional endings. For conjugation in dialects other than Attic, see Appendix:Ancient Greek dialectal conjugation.	This table gives Attic inflectional endings. For conjugation in dialects other than Attic, see Appendix:Ancient Greek dialectal conjugation.	This table gives Attic inflectional endings. For conjugation in dialects other than Attic, see Appendix:Ancient Greek dialectal conjugation.	This table gives Attic inflectional endings. For conjugation in dialects other than Attic, see Appendix:Ancient Greek dialectal conjugation.	This table gives Attic inflectional endings. For conjugation in dialects other than Attic, see Appendix:Ancient Greek dialectal conjugation.	This table gives Attic inflectional endings. For conjugation in dialects other than Attic, see Appendix:Ancient Greek dialectal conjugation.	This table gives Attic inflectional endings. For conjugation in dialects other than Attic, see Appendix:Ancient Greek dialectal conjugation.	This table gives Attic inflectional endings. For conjugation in dialects other than Attic, see Appendix:Ancient Greek dialectal conjugation.
startle	   Imperfect: ἐφόβουν, ἐφοβούμην (Contracted)	number	number	singular	singular	singular	dual	dual	plural	plural	plural				
startle	   Imperfect: ἐφόβουν, ἐφοβούμην (Contracted)			first	second	third	second	third	first	second	third				
startle	   Imperfect: ἐφόβουν, ἐφοβούμην (Contracted)	active	indicative	ἐφόβουν	ἐφόβεις	ἐφόβει	ἐφοβεῖτον	ἐφοβείτην	ἐφοβοῦμεν	ἐφοβεῖτε	ἐφόβουν				
startle	   Imperfect: ἐφόβουν, ἐφοβούμην (Contracted)	middle/passive	indicative	ἐφοβούμην	ἐφοβοῦ	ἐφοβεῖτο	ἐφοβεῖσθον	ἐφοβείσθην	ἐφοβούμεθᾰ	ἐφοβεῖσθε	ἐφοβοῦντο				
startle	   Imperfect: ἐφόβουν, ἐφοβούμην (Contracted)	notes:	This table gives Attic inflectional endings. For conjugation in dialects other than Attic, see Appendix:Ancient Greek dialectal conjugation.	This table gives Attic inflectional endings. For conjugation in dialects other than Attic, see Appendix:Ancient Greek dialectal conjugation.	This table gives Attic inflectional endings. For conjugation in dialects other than Attic, see Appendix:Ancient Greek dialectal conjugation.	This table gives Attic inflectional endings. For conjugation in dialects other than Attic, see Appendix:Ancient Greek dialectal conjugation.	This table gives Attic inflectional endings. For conjugation in dialects other than Attic, see Appendix:Ancient Greek dialectal conjugation.	This table gives Attic inflectional endings. For conjugation in dialects other than Attic, see Appendix:Ancient Greek dialectal conjugation.	This table gives Attic inflectional endings. For conjugation in dialects other than Attic, see Appendix:Ancient Greek dialectal conjugation.	This table gives Attic inflectional endings. For conjugation in dialects other than Attic, see Appendix:Ancient Greek dialectal conjugation.	This table gives Attic inflectional endings. For conjugation in dialects other than Attic, see Appendix:Ancient Greek dialectal conjugation.	This table gives Attic inflectional endings. For conjugation in dialects other than Attic, see Appendix:Ancient Greek dialectal conjugation.	This table gives Attic inflectional endings. For conjugation in dialects other than Attic, see Appendix:Ancient Greek dialectal conjugation.	This table gives Attic inflectional endings. For conjugation in dialects other than Attic, see Appendix:Ancient Greek dialectal conjugation.	This table gives Attic inflectional endings. For conjugation in dialects other than Attic, see Appendix:Ancient Greek dialectal conjugation.
startle	   Future: φοβήσω, φοβήσομαι, φοβηθήσομαι 	number	number	singular	singular	singular	dual	dual	plural	plural	plural				
startle	   Future: φοβήσω, φοβήσομαι, φοβηθήσομαι 			first	second	third	second	third	first	second	third				
startle	   Future: φοβήσω, φοβήσομαι, φοβηθήσομαι 	active	indicative	φοβήσω	φοβήσεις	φοβήσει	φοβήσετον	φοβήσετον	φοβήσομεν	φοβήσετε	φοβήσουσῐ(ν)				
startle	   Future: φοβήσω, φοβήσομαι, φοβηθήσομαι 	active	optative	φοβήσοιμῐ	φοβήσοις	φοβήσοι	φοβήσοιτον	φοβησοίτην	φοβήσοιμεν	φοβήσοιτε	φοβήσοιεν				
startle	   Future: φοβήσω, φοβήσομαι, φοβηθήσομαι 	middle	indicative	φοβήσομαι	φοβήσῃ,φοβήσει	φοβήσεται	φοβήσεσθον	φοβήσεσθον	φοβησόμεθᾰ	φοβήσεσθε	φοβήσονται				
startle	   Future: φοβήσω, φοβήσομαι, φοβηθήσομαι 	middle	optative	φοβησοίμην	φοβήσοιο	φοβήσοιτο	φοβήσοισθον	φοβησοίσθην	φοβησοίμεθᾰ	φοβήσοισθε	φοβήσοιντο				
startle	   Future: φοβήσω, φοβήσομαι, φοβηθήσομαι 	passive	indicative	φοβηθήσομαι	φοβηθήσῃ	φοβηθήσεται	φοβηθήσεσθον	φοβηθήσεσθον	φοβηθησόμεθᾰ	φοβηθήσεσθε	φοβηθήσονται				
startle	   Future: φοβήσω, φοβήσομαι, φοβηθήσομαι 	passive	optative	φοβηθησοίμην	φοβηθήσοιο	φοβηθήσοιτο	φοβηθήσοισθον	φοβηθησοίσθην	φοβηθησοίμεθᾰ	φοβηθήσοισθε	φοβηθήσοιντο				
startle	   Future: φοβήσω, φοβήσομαι, φοβηθήσομαι 			active	active	active	middle	middle	passive	passive	passive				
startle	   Future: φοβήσω, φοβήσομαι, φοβηθήσομαι 	infinitive	infinitive	φοβήσειν	φοβήσειν	φοβήσειν	φοβήσεσθαι	φοβήσεσθαι	φοβηθήσεσθαι	φοβηθήσεσθαι	φοβηθήσεσθαι				
startle	   Future: φοβήσω, φοβήσομαι, φοβηθήσομαι 	participle	m	φοβήσων	φοβήσων	φοβήσων	φοβησόμενος	φοβησόμενος	φοβηθησόμενος	φοβηθησόμενος	φοβηθησόμενος				
startle	   Future: φοβήσω, φοβήσομαι, φοβηθήσομαι 	participle	f	φοβήσουσᾰ	φοβήσουσᾰ	φοβήσουσᾰ	φοβησομένη	φοβησομένη	φοβηθησομένη	φοβηθησομένη	φοβηθησομένη				
startle	   Future: φοβήσω, φοβήσομαι, φοβηθήσομαι 	participle	n	φοβῆσον	φοβῆσον	φοβῆσον	φοβησόμενον	φοβησόμενον	φοβηθησόμενον	φοβηθησόμενον	φοβηθησόμενον				
startle	   Future: φοβήσω, φοβήσομαι, φοβηθήσομαι 	notes:	This table gives Attic inflectional endings. For conjugation in dialects other than Attic, see Appendix:Ancient Greek dialectal conjugation.	This table gives Attic inflectional endings. For conjugation in dialects other than Attic, see Appendix:Ancient Greek dialectal conjugation.	This table gives Attic inflectional endings. For conjugation in dialects other than Attic, see Appendix:Ancient Greek dialectal conjugation.	This table gives Attic inflectional endings. For conjugation in dialects other than Attic, see Appendix:Ancient Greek dialectal conjugation.	This table gives Attic inflectional endings. For conjugation in dialects other than Attic, see Appendix:Ancient Greek dialectal conjugation.	This table gives Attic inflectional endings. For conjugation in dialects other than Attic, see Appendix:Ancient Greek dialectal conjugation.	This table gives Attic inflectional endings. For conjugation in dialects other than Attic, see Appendix:Ancient Greek dialectal conjugation.	This table gives Attic inflectional endings. For conjugation in dialects other than Attic, see Appendix:Ancient Greek dialectal conjugation.	This table gives Attic inflectional endings. For conjugation in dialects other than Attic, see Appendix:Ancient Greek dialectal conjugation.	This table gives Attic inflectional endings. For conjugation in dialects other than Attic, see Appendix:Ancient Greek dialectal conjugation.	This table gives Attic inflectional endings. For conjugation in dialects other than Attic, see Appendix:Ancient Greek dialectal conjugation.	This table gives Attic inflectional endings. For conjugation in dialects other than Attic, see Appendix:Ancient Greek dialectal conjugation.	This table gives Attic inflectional endings. For conjugation in dialects other than Attic, see Appendix:Ancient Greek dialectal conjugation.
startle	   Aorist: ἐφόβησᾰ, ἐφοβησᾰ́μην, ἐφοβήθην 	number	number	singular	singular	singular	dual	dual	plural	plural	plural				
startle	   Aorist: ἐφόβησᾰ, ἐφοβησᾰ́μην, ἐφοβήθην 			first	second	third	second	third	first	second	third				
startle	   Aorist: ἐφόβησᾰ, ἐφοβησᾰ́μην, ἐφοβήθην 	active	indicative	ἐφόβησᾰ	ἐφόβησᾰς	ἐφόβησε(ν)	ἐφοβήσᾰτον	ἐφοβησᾰ́την	ἐφοβήσᾰμεν	ἐφοβήσᾰτε	ἐφόβησᾰν				
startle	   Aorist: ἐφόβησᾰ, ἐφοβησᾰ́μην, ἐφοβήθην 	active	subjunctive	φοβήσω	φοβήσῃς	φοβήσῃ	φοβήσητον	φοβήσητον	φοβήσωμεν	φοβήσητε	φοβήσωσῐ(ν)				
startle	   Aorist: ἐφόβησᾰ, ἐφοβησᾰ́μην, ἐφοβήθην 	active	optative	φοβήσαιμῐ	φοβήσειᾰς,φοβήσαις	φοβήσειε(ν),φοβήσαι	φοβήσαιτον	φοβησαίτην	φοβήσαιμεν	φοβήσαιτε	φοβήσειᾰν,φοβήσαιεν				
startle	   Aorist: ἐφόβησᾰ, ἐφοβησᾰ́μην, ἐφοβήθην 	active	imperative	 	φόβησον	φοβησᾰ́τω	φοβήσᾰτον	φοβησᾰ́των	 	φοβήσᾰτε	φοβησᾰ́ντων				
startle	   Aorist: ἐφόβησᾰ, ἐφοβησᾰ́μην, ἐφοβήθην 	middle	indicative	ἐφοβησᾰ́μην	ἐφοβήσω	ἐφοβήσᾰτο	ἐφοβήσᾰσθον	ἐφοβησᾰ́σθην	ἐφοβησᾰ́μεθᾰ	ἐφοβήσᾰσθε	ἐφοβήσᾰντο				
startle	   Aorist: ἐφόβησᾰ, ἐφοβησᾰ́μην, ἐφοβήθην 	middle	subjunctive	φοβήσωμαι	φοβήσῃ	φοβήσηται	φοβήσησθον	φοβήσησθον	φοβησώμεθᾰ	φοβήσησθε	φοβήσωνται				
startle	   Aorist: ἐφόβησᾰ, ἐφοβησᾰ́μην, ἐφοβήθην 	middle	optative	φοβησαίμην	φοβήσαιο	φοβήσαιτο	φοβήσαισθον	φοβησαίσθην	φοβησαίμεθᾰ	φοβήσαισθε	φοβήσαιντο				
startle	   Aorist: ἐφόβησᾰ, ἐφοβησᾰ́μην, ἐφοβήθην 	middle	imperative	 	φόβησαι	φοβησᾰ́σθω	φοβήσᾰσθον	φοβησᾰ́σθων	 	φοβήσᾰσθε	φοβησᾰ́σθων				
startle	   Aorist: ἐφόβησᾰ, ἐφοβησᾰ́μην, ἐφοβήθην 	passive	indicative	ἐφοβήθην	ἐφοβήθης	ἐφοβήθη	ἐφοβήθητον	ἐφοβηθήτην	ἐφοβήθημεν	ἐφοβήθητε	ἐφοβήθησᾰν				
startle	   Aorist: ἐφόβησᾰ, ἐφοβησᾰ́μην, ἐφοβήθην 	passive	subjunctive	φοβηθῶ	φοβηθῇς	φοβηθῇ	φοβηθῆτον	φοβηθῆτον	φοβηθῶμεν	φοβηθῆτε	φοβηθῶσῐ(ν)				
startle	   Aorist: ἐφόβησᾰ, ἐφοβησᾰ́μην, ἐφοβήθην 	passive	optative	φοβηθείην	φοβηθείης	φοβηθείη	φοβηθεῖτον,φοβηθείητον	φοβηθείτην,φοβηθειήτην	φοβηθεῖμεν,φοβηθείημεν	φοβηθεῖτε,φοβηθείητε	φοβηθεῖεν,φοβηθείησᾰν				
startle	   Aorist: ἐφόβησᾰ, ἐφοβησᾰ́μην, ἐφοβήθην 	passive	imperative	 	φοβήθητῐ	φοβηθήτω	φοβήθητον	φοβηθήτων	 	φοβήθητε	φοβηθέντων				
startle	   Aorist: ἐφόβησᾰ, ἐφοβησᾰ́μην, ἐφοβήθην 			active	active	active	middle	middle	passive	passive	passive				
startle	   Aorist: ἐφόβησᾰ, ἐφοβησᾰ́μην, ἐφοβήθην 	infinitive	infinitive	φοβῆσαι	φοβῆσαι	φοβῆσαι	φοβήσᾰσθαι	φοβήσᾰσθαι	φοβηθῆναι	φοβηθῆναι	φοβηθῆναι				
startle	   Aorist: ἐφόβησᾰ, ἐφοβησᾰ́μην, ἐφοβήθην 	participle	m	φοβήσᾱς	φοβήσᾱς	φοβήσᾱς	φοβησᾰ́μενος	φοβησᾰ́μενος	φοβηθείς	φοβηθείς	φοβηθείς				
startle	   Aorist: ἐφόβησᾰ, ἐφοβησᾰ́μην, ἐφοβήθην 	participle	f	φοβήσᾱσᾰ	φοβήσᾱσᾰ	φοβήσᾱσᾰ	φοβησᾰμένη	φοβησᾰμένη	φοβηθεῖσᾰ	φοβηθεῖσᾰ	φοβηθεῖσᾰ				
startle	   Aorist: ἐφόβησᾰ, ἐφοβησᾰ́μην, ἐφοβήθην 	participle	n	φοβῆσᾰν	φοβῆσᾰν	φοβῆσᾰν	φοβησᾰ́μενον	φοβησᾰ́μενον	φοβηθέν	φοβηθέν	φοβηθέν				
startle	   Aorist: ἐφόβησᾰ, ἐφοβησᾰ́μην, ἐφοβήθην 	notes:	This table gives Attic inflectional endings. For conjugation in dialects other than Attic, see Appendix:Ancient Greek dialectal conjugation.	This table gives Attic inflectional endings. For conjugation in dialects other than Attic, see Appendix:Ancient Greek dialectal conjugation.	This table gives Attic inflectional endings. For conjugation in dialects other than Attic, see Appendix:Ancient Greek dialectal conjugation.	This table gives Attic inflectional endings. For conjugation in dialects other than Attic, see Appendix:Ancient Greek dialectal conjugation.	This table gives Attic inflectional endings. For conjugation in dialects other than Attic, see Appendix:Ancient Greek dialectal conjugation.	This table gives Attic inflectional endings. For conjugation in dialects other than Attic, see Appendix:Ancient Greek dialectal conjugation.	This table gives Attic inflectional endings. For conjugation in dialects other than Attic, see Appendix:Ancient Greek dialectal conjugation.	This table gives Attic inflectional endings. For conjugation in dialects other than Attic, see Appendix:Ancient Greek dialectal conjugation.	This table gives Attic inflectional endings. For conjugation in dialects other than Attic, see Appendix:Ancient Greek dialectal conjugation.	This table gives Attic inflectional endings. For conjugation in dialects other than Attic, see Appendix:Ancient Greek dialectal conjugation.	This table gives Attic inflectional endings. For conjugation in dialects other than Attic, see Appendix:Ancient Greek dialectal conjugation.	This table gives Attic inflectional endings. For conjugation in dialects other than Attic, see Appendix:Ancient Greek dialectal conjugation.	This table gives Attic inflectional endings. For conjugation in dialects other than Attic, see Appendix:Ancient Greek dialectal conjugation.
startle	   Aorist: φόβησᾰ, φοβησᾰ́μην, φοβήθην (Epic)	number	number	singular	singular	singular	dual	dual	plural	plural	plural				
startle	   Aorist: φόβησᾰ, φοβησᾰ́μην, φοβήθην (Epic)			first	second	third	second	third	first	second	third				
startle	   Aorist: φόβησᾰ, φοβησᾰ́μην, φοβήθην (Epic)	active	indicative	φόβησᾰ	φόβησᾰς	φόβησε(ν)	φοβήσᾰτον	φοβησᾰ́την	φοβήσᾰμεν	φοβήσᾰτε	φόβησᾰν				
startle	   Aorist: φόβησᾰ, φοβησᾰ́μην, φοβήθην (Epic)	active	subjunctive	φοβήσω,φοβήσωμῐ	φοβήσῃς,φοβήσῃσθᾰ	φοβήσῃ,φοβήσῃσῐ	φοβήσητον	φοβήσητον	φοβήσωμεν	φοβήσητε	φοβήσωσῐ(ν)				
startle	   Aorist: φόβησᾰ, φοβησᾰ́μην, φοβήθην (Epic)	active	optative	φοβήσαιμῐ	φοβήσαις,φοβήσαισθᾰ,φοβήσειᾰς	φοβήσειε(ν),φοβήσαι	φοβησεῖτον	φοβησείτην	φοβησεῖμεν	φοβησεῖτε	φοβησεῖεν				
startle	   Aorist: φόβησᾰ, φοβησᾰ́μην, φοβήθην (Epic)	active	imperative	 	φόβησον	φοβησᾰ́τω	φοβήσᾰτον	φοβησᾰ́των	 	φοβήσᾰτε	φοβησᾰ́ντων				
startle	   Aorist: φόβησᾰ, φοβησᾰ́μην, φοβήθην (Epic)	middle	indicative	φοβησᾰ́μην	φοβήσω	φοβήσᾰτο	φοβήσᾰσθον	φοβησᾰ́σθην	φοβησᾰ́με(σ)θᾰ	φοβήσᾰσθε	φοβήσᾰντο				
startle	   Aorist: φόβησᾰ, φοβησᾰ́μην, φοβήθην (Epic)	middle	subjunctive	φοβήσωμαι,φοβησώμαιμῐ	φοβήσηαι,φοβήσηαι	φοβήσηται,φοβησήταισῐ	φοβήσησθον	φοβήσησθον	φοβησώμε(σ)θᾰ	φοβήσησθε	φοβήσωνται				
startle	   Aorist: φόβησᾰ, φοβησᾰ́μην, φοβήθην (Epic)	middle	optative	φοβησαίμην	φοβήσαιο	φοβήσαιτο	φοβήσαισθον	φοβησαίσθην	φοβησαίμε(σ)θᾰ	φοβήσαισθε	φοβησαίᾰτο				
startle	   Aorist: φόβησᾰ, φοβησᾰ́μην, φοβήθην (Epic)	middle	imperative	 	φόβησαι	φοβησᾰ́σθω	φοβήσᾰσθον	φοβησᾰ́σθων	 	φοβήσᾰσθε	φοβησᾰ́σθων				
startle	   Aorist: φόβησᾰ, φοβησᾰ́μην, φοβήθην (Epic)	passive	indicative	φοβήθην	φοβήθης	φοβήθη	φοβήθητον	φοβηθήτην	φοβήθημεν	φοβήθητε	φοβήθησᾰν,φόβηθεν				
startle	   Aorist: φόβησᾰ, φοβησᾰ́μην, φοβήθην (Epic)	passive	subjunctive	φοβηθῶ,φοβηθῶμῐ	φοβηθῇς,φοβηθῇσθᾰ	φοβηθῇ,φοβηθῇσῐ	φοβηθῆτον	φοβηθῆτον	φοβηθῶμεν	φοβηθῆτε	φοβηθῶσῐ(ν)				
startle	   Aorist: φόβησᾰ, φοβησᾰ́μην, φοβήθην (Epic)	passive	optative	φοβηθείην	φοβηθείης	φοβηθείη	φοβηθεῖτον,φοβηθείητον	φοβηθείτην,φοβηθειήτην	φοβηθεῖμεν,φοβηθείημεν	φοβηθεῖτε,φοβηθείητε	φοβήθειεν,φοβηθείησᾰν				
startle	   Aorist: φόβησᾰ, φοβησᾰ́μην, φοβήθην (Epic)	passive	imperative	 	φοβήθητῐ	φοβηθήτω	φοβήθητον	φοβηθήτων	 	φοβήθητε	φοβηθέντων				
startle	   Aorist: φόβησᾰ, φοβησᾰ́μην, φοβήθην (Epic)			active	active	active	middle	middle	passive	passive	passive				
startle	   Aorist: φόβησᾰ, φοβησᾰ́μην, φοβήθην (Epic)	infinitive	infinitive	φοβῆσαι/φοβησᾰ́μεν/φοβησᾰμέναι	φοβῆσαι/φοβησᾰ́μεν/φοβησᾰμέναι	φοβῆσαι/φοβησᾰ́μεν/φοβησᾰμέναι	φοβήσᾰσθαι	φοβήσᾰσθαι	φοβηθῆναι/φοβηθήμεναι	φοβηθῆναι/φοβηθήμεναι	φοβηθῆναι/φοβηθήμεναι				
startle	   Aorist: φόβησᾰ, φοβησᾰ́μην, φοβήθην (Epic)	participle	m	φοβήσᾱς	φοβήσᾱς	φοβήσᾱς	φοβησᾰ́μενος	φοβησᾰ́μενος	φοβηθείς	φοβηθείς	φοβηθείς				
startle	   Aorist: φόβησᾰ, φοβησᾰ́μην, φοβήθην (Epic)	participle	f	φοβήσᾱσᾰ	φοβήσᾱσᾰ	φοβήσᾱσᾰ	φοβησᾰμένη	φοβησᾰμένη	φοβηθεῖσᾰ	φοβηθεῖσᾰ	φοβηθεῖσᾰ				
startle	   Aorist: φόβησᾰ, φοβησᾰ́μην, φοβήθην (Epic)	participle	n	φοβῆσᾰν	φοβῆσᾰν	φοβῆσᾰν	φοβησᾰ́μενον	φοβησᾰ́μενον	φοβηθέν	φοβηθέν	φοβηθέν				
startle	   Aorist: φόβησᾰ, φοβησᾰ́μην, φοβήθην (Epic)	notes:	Dialects other than Attic are not well attested. Some forms are based on conjecture. Use with caution. For more details, see Appendix:Ancient Greek dialectal conjugation.	Dialects other than Attic are not well attested. Some forms are based on conjecture. Use with caution. For more details, see Appendix:Ancient Greek dialectal conjugation.	Dialects other than Attic are not well attested. Some forms are based on conjecture. Use with caution. For more details, see Appendix:Ancient Greek dialectal conjugation.	Dialects other than Attic are not well attested. Some forms are based on conjecture. Use with caution. For more details, see Appendix:Ancient Greek dialectal conjugation.	Dialects other than Attic are not well attested. Some forms are based on conjecture. Use with caution. For more details, see Appendix:Ancient Greek dialectal conjugation.	Dialects other than Attic are not well attested. Some forms are based on conjecture. Use with caution. For more details, see Appendix:Ancient Greek dialectal conjugation.	Dialects other than Attic are not well attested. Some forms are based on conjecture. Use with caution. For more details, see Appendix:Ancient Greek dialectal conjugation.	Dialects other than Attic are not well attested. Some forms are based on conjecture. Use with caution. For more details, see Appendix:Ancient Greek dialectal conjugation.	Dialects other than Attic are not well attested. Some forms are based on conjecture. Use with caution. For more details, see Appendix:Ancient Greek dialectal conjugation.	Dialects other than Attic are not well attested. Some forms are based on conjecture. Use with caution. For more details, see Appendix:Ancient Greek dialectal conjugation.	Dialects other than Attic are not well attested. Some forms are based on conjecture. Use with caution. For more details, see Appendix:Ancient Greek dialectal conjugation.	Dialects other than Attic are not well attested. Some forms are based on conjecture. Use with caution. For more details, see Appendix:Ancient Greek dialectal conjugation.	Dialects other than Attic are not well attested. Some forms are based on conjecture. Use with caution. For more details, see Appendix:Ancient Greek dialectal conjugation.
startle	   Perfect: πεφόβημαι 	number	number	singular	singular	singular	dual	dual	plural	plural	plural				
startle	   Perfect: πεφόβημαι 			first	second	third	second	third	first	second	third				
startle	   Perfect: πεφόβημαι 	middle/passive	indicative	πεφόβημαι	πεφόβησαι	πεφόβηται	πεφόβησθον	πεφόβησθον	πεφοβήμεθᾰ	πεφόβησθε	πεφόβηνται				
startle	   Perfect: πεφόβημαι 	middle/passive	subjunctive	πεφοβημένος ὦ	πεφοβημένος ᾖς	πεφοβημένος ᾖ	πεφοβημένω ἦτον	πεφοβημένω ἦτον	πεφοβημένοι ὦμεν	πεφοβημένοι ἦτε	πεφοβημένοι ὦσῐ(ν)				
startle	   Perfect: πεφόβημαι 	middle/passive	optative	πεφοβημένος εἴην	πεφοβημένος εἴης	πεφοβημένος εἴη	πεφοβημένω εἴητον/εἶτον	πεφοβημένω εἰήτην/εἴτην	πεφοβημένοι εἴημεν/εἶμεν	πεφοβημένοι εἴητε/εἶτε	πεφοβημένοι εἴησᾰν/εἶεν				
startle	   Perfect: πεφόβημαι 	middle/passive	imperative	 	πεφόβησο	πεφοβήσθω	πεφόβησθον	πεφοβήσθων	 	πεφόβησθε	πεφοβήσθων				
startle	   Perfect: πεφόβημαι 							middle/passive	middle/passive	middle/passive	middle/passive				
startle	   Perfect: πεφόβημαι 	infinitive	infinitive					πεφοβῆσθαι	πεφοβῆσθαι	πεφοβῆσθαι	πεφοβῆσθαι				
startle	   Perfect: πεφόβημαι 	participle	m					πεφοβημένος	πεφοβημένος	πεφοβημένος	πεφοβημένος				
startle	   Perfect: πεφόβημαι 	participle	f					πεφοβημένη	πεφοβημένη	πεφοβημένη	πεφοβημένη				
startle	   Perfect: πεφόβημαι 	participle	n					πεφοβημένον	πεφοβημένον	πεφοβημένον	πεφοβημένον				
startle	   Perfect: πεφόβημαι 	notes:	This table gives Attic inflectional endings. For conjugation in dialects other than Attic, see Appendix:Ancient Greek dialectal conjugation.	This table gives Attic inflectional endings. For conjugation in dialects other than Attic, see Appendix:Ancient Greek dialectal conjugation.	This table gives Attic inflectional endings. For conjugation in dialects other than Attic, see Appendix:Ancient Greek dialectal conjugation.	This table gives Attic inflectional endings. For conjugation in dialects other than Attic, see Appendix:Ancient Greek dialectal conjugation.	This table gives Attic inflectional endings. For conjugation in dialects other than Attic, see Appendix:Ancient Greek dialectal conjugation.	This table gives Attic inflectional endings. For conjugation in dialects other than Attic, see Appendix:Ancient Greek dialectal conjugation.	This table gives Attic inflectional endings. For conjugation in dialects other than Attic, see Appendix:Ancient Greek dialectal conjugation.	This table gives Attic inflectional endings. For conjugation in dialects other than Attic, see Appendix:Ancient Greek dialectal conjugation.	This table gives Attic inflectional endings. For conjugation in dialects other than Attic, see Appendix:Ancient Greek dialectal conjugation.	This table gives Attic inflectional endings. For conjugation in dialects other than Attic, see Appendix:Ancient Greek dialectal conjugation.	This table gives Attic inflectional endings. For conjugation in dialects other than Attic, see Appendix:Ancient Greek dialectal conjugation.	This table gives Attic inflectional endings. For conjugation in dialects other than Attic, see Appendix:Ancient Greek dialectal conjugation.	This table gives Attic inflectional endings. For conjugation in dialects other than Attic, see Appendix:Ancient Greek dialectal conjugation.
startle	   Pluperfect: ἐπεφοβήμην 	number	number	singular	singular	singular	dual	dual	plural	plural	plural				
startle	   Pluperfect: ἐπεφοβήμην 			first	second	third	second	third	first	second	third				
startle	   Pluperfect: ἐπεφοβήμην 	middle/passive	indicative	ἐπεφοβήμην	ἐπεφόβησο	ἐπεφόβητο	ἐπεφόβησθον	ἐπεφοβήσθην	ἐπεφοβήμεθᾰ	ἐπεφόβησθε	ἐπεφόβηντο				
startle	   Pluperfect: ἐπεφοβήμην 	notes:	This table gives Attic inflectional endings. For conjugation in dialects other than Attic, see Appendix:Ancient Greek dialectal conjugation.	This table gives Attic inflectional endings. For conjugation in dialects other than Attic, see Appendix:Ancient Greek dialectal conjugation.	This table gives Attic inflectional endings. For conjugation in dialects other than Attic, see Appendix:Ancient Greek dialectal conjugation.	This table gives Attic inflectional endings. For conjugation in dialects other than Attic, see Appendix:Ancient Greek dialectal conjugation.	This table gives Attic inflectional endings. For conjugation in dialects other than Attic, see Appendix:Ancient Greek dialectal conjugation.	This table gives Attic inflectional endings. For conjugation in dialects other than Attic, see Appendix:Ancient Greek dialectal conjugation.	This table gives Attic inflectional endings. For conjugation in dialects other than Attic, see Appendix:Ancient Greek dialectal conjugation.	This table gives Attic inflectional endings. For conjugation in dialects other than Attic, see Appendix:Ancient Greek dialectal conjugation.	This table gives Attic inflectional endings. For conjugation in dialects other than Attic, see Appendix:Ancient Greek dialectal conjugation.	This table gives Attic inflectional endings. For conjugation in dialects other than Attic, see Appendix:Ancient Greek dialectal conjugation.	This table gives Attic inflectional endings. For conjugation in dialects other than Attic, see Appendix:Ancient Greek dialectal conjugation.	This table gives Attic inflectional endings. For conjugation in dialects other than Attic, see Appendix:Ancient Greek dialectal conjugation.	This table gives Attic inflectional endings. For conjugation in dialects other than Attic, see Appendix:Ancient Greek dialectal conjugation.
swim	   Present: νέω (Contracted only in -ει-)	number	number	singular	singular	singular	dual	dual	plural	plural	plural				
swim	   Present: νέω (Contracted only in -ει-)			first	second	third	second	third	first	second	third				
swim	   Present: νέω (Contracted only in -ει-)	active	indicative	νέω	νεῖς	νεῖ	νεῖτον	νεῖτον	νέομεν	νεῖτε	νέουσῐ(ν)				
swim	   Present: νέω (Contracted only in -ει-)	active	subjunctive	νέω	νέῃς	νέῃ	νέητον	νέητον	νέωμεν	νέητε	νέωσῐ(ν)				
swim	   Present: νέω (Contracted only in -ει-)	active	optative	νέοιμῐ	νέοις	νέοι	νέοιτον	νεοίτην	νέοιμεν	νέοιτε	νέοιεν				
swim	   Present: νέω (Contracted only in -ει-)	active	imperative	 	νεῖ	νείτω	νεῖτον	νείτων	 	νεῖτε	νεόντων				
swim	   Present: νέω (Contracted only in -ει-)			active	active	active	active								
swim	   Present: νέω (Contracted only in -ει-)	infinitive	infinitive	νεῖν	νεῖν	νεῖν	νεῖν								
swim	   Present: νέω (Contracted only in -ει-)	participle	m	νέων	νέων	νέων	νέων								
swim	   Present: νέω (Contracted only in -ει-)	participle	f	νέουσᾰ	νέουσᾰ	νέουσᾰ	νέουσᾰ								
swim	   Present: νέω (Contracted only in -ει-)	participle	n	νέον	νέον	νέον	νέον								
swim	   Present: νέω (Contracted only in -ει-)	notes:	This table gives Attic inflectional endings. For conjugation in dialects other than Attic, see Appendix:Ancient Greek dialectal conjugation.	This table gives Attic inflectional endings. For conjugation in dialects other than Attic, see Appendix:Ancient Greek dialectal conjugation.	This table gives Attic inflectional endings. For conjugation in dialects other than Attic, see Appendix:Ancient Greek dialectal conjugation.	This table gives Attic inflectional endings. For conjugation in dialects other than Attic, see Appendix:Ancient Greek dialectal conjugation.	This table gives Attic inflectional endings. For conjugation in dialects other than Attic, see Appendix:Ancient Greek dialectal conjugation.	This table gives Attic inflectional endings. For conjugation in dialects other than Attic, see Appendix:Ancient Greek dialectal conjugation.	This table gives Attic inflectional endings. For conjugation in dialects other than Attic, see Appendix:Ancient Greek dialectal conjugation.	This table gives Attic inflectional endings. For conjugation in dialects other than Attic, see Appendix:Ancient Greek dialectal conjugation.	This table gives Attic inflectional endings. For conjugation in dialects other than Attic, see Appendix:Ancient Greek dialectal conjugation.	This table gives Attic inflectional endings. For conjugation in dialects other than Attic, see Appendix:Ancient Greek dialectal conjugation.	This table gives Attic inflectional endings. For conjugation in dialects other than Attic, see Appendix:Ancient Greek dialectal conjugation.	This table gives Attic inflectional endings. For conjugation in dialects other than Attic, see Appendix:Ancient Greek dialectal conjugation.	This table gives Attic inflectional endings. For conjugation in dialects other than Attic, see Appendix:Ancient Greek dialectal conjugation.
swim	   Imperfect: ἔνεον (Contracted only in -ει-)	number	number	singular	singular	singular	dual	dual	plural	plural	plural				
swim	   Imperfect: ἔνεον (Contracted only in -ει-)			first	second	third	second	third	first	second	third				
swim	   Imperfect: ἔνεον (Contracted only in -ει-)	active	indicative	ἔνεον	ἔνεις	ἔνει(ν)	ἐνεῖτον	ἐνείτην	ἐνέομεν	ἐνεῖτε	ἔνεον				
swim	   Imperfect: ἔνεον (Contracted only in -ει-)	notes:	This table gives Attic inflectional endings. For conjugation in dialects other than Attic, see Appendix:Ancient Greek dialectal conjugation.	This table gives Attic inflectional endings. For conjugation in dialects other than Attic, see Appendix:Ancient Greek dialectal conjugation.	This table gives Attic inflectional endings. For conjugation in dialects other than Attic, see Appendix:Ancient Greek dialectal conjugation.	This table gives Attic inflectional endings. For conjugation in dialects other than Attic, see Appendix:Ancient Greek dialectal conjugation.	This table gives Attic inflectional endings. For conjugation in dialects other than Attic, see Appendix:Ancient Greek dialectal conjugation.	This table gives Attic inflectional endings. For conjugation in dialects other than Attic, see Appendix:Ancient Greek dialectal conjugation.	This table gives Attic inflectional endings. For conjugation in dialects other than Attic, see Appendix:Ancient Greek dialectal conjugation.	This table gives Attic inflectional endings. For conjugation in dialects other than Attic, see Appendix:Ancient Greek dialectal conjugation.	This table gives Attic inflectional endings. For conjugation in dialects other than Attic, see Appendix:Ancient Greek dialectal conjugation.	This table gives Attic inflectional endings. For conjugation in dialects other than Attic, see Appendix:Ancient Greek dialectal conjugation.	This table gives Attic inflectional endings. For conjugation in dialects other than Attic, see Appendix:Ancient Greek dialectal conjugation.	This table gives Attic inflectional endings. For conjugation in dialects other than Attic, see Appendix:Ancient Greek dialectal conjugation.	This table gives Attic inflectional endings. For conjugation in dialects other than Attic, see Appendix:Ancient Greek dialectal conjugation.
swim	   Future: νεύσομαι 	number	number	singular	singular	singular	dual	dual	plural	plural	plural				
swim	   Future: νεύσομαι 			first	second	third	second	third	first	second	third				
swim	   Future: νεύσομαι 	middle	indicative	νεύσομαι	νεύσῃ,νεύσει	νεύσεται	νεύσεσθον	νεύσεσθον	νευσόμεθᾰ	νεύσεσθε	νεύσονται				
swim	   Future: νεύσομαι 	middle	optative	νευσοίμην	νεύσοιο	νεύσοιτο	νεύσοισθον	νευσοίσθην	νευσοίμεθᾰ	νεύσοισθε	νεύσοιντο				
swim	   Future: νεύσομαι 						middle	middle							
swim	   Future: νεύσομαι 	infinitive	infinitive				νεύσεσθαι	νεύσεσθαι							
swim	   Future: νεύσομαι 	participle	m				νευσόμενος	νευσόμενος							
swim	   Future: νεύσομαι 	participle	f				νευσομένη	νευσομένη							
swim	   Future: νεύσομαι 	participle	n				νευσόμενον	νευσόμενον							
swim	   Future: νεύσομαι 	notes:	This table gives Attic inflectional endings. For conjugation in dialects other than Attic, see Appendix:Ancient Greek dialectal conjugation.	This table gives Attic inflectional endings. For conjugation in dialects other than Attic, see Appendix:Ancient Greek dialectal conjugation.	This table gives Attic inflectional endings. For conjugation in dialects other than Attic, see Appendix:Ancient Greek dialectal conjugation.	This table gives Attic inflectional endings. For conjugation in dialects other than Attic, see Appendix:Ancient Greek dialectal conjugation.	This table gives Attic inflectional endings. For conjugation in dialects other than Attic, see Appendix:Ancient Greek dialectal conjugation.	This table gives Attic inflectional endings. For conjugation in dialects other than Attic, see Appendix:Ancient Greek dialectal conjugation.	This table gives Attic inflectional endings. For conjugation in dialects other than Attic, see Appendix:Ancient Greek dialectal conjugation.	This table gives Attic inflectional endings. For conjugation in dialects other than Attic, see Appendix:Ancient Greek dialectal conjugation.	This table gives Attic inflectional endings. For conjugation in dialects other than Attic, see Appendix:Ancient Greek dialectal conjugation.	This table gives Attic inflectional endings. For conjugation in dialects other than Attic, see Appendix:Ancient Greek dialectal conjugation.	This table gives Attic inflectional endings. For conjugation in dialects other than Attic, see Appendix:Ancient Greek dialectal conjugation.	This table gives Attic inflectional endings. For conjugation in dialects other than Attic, see Appendix:Ancient Greek dialectal conjugation.	This table gives Attic inflectional endings. For conjugation in dialects other than Attic, see Appendix:Ancient Greek dialectal conjugation.
swim	   Future: νευσέομαι (Uncontracted)	number	number	singular	singular	singular	dual	dual	plural	plural	plural				
swim	   Future: νευσέομαι (Uncontracted)			first	second	third	second	third	first	second	third				
swim	   Future: νευσέομαι (Uncontracted)	middle	indicative	νευσέομαι	νευσέῃ,νευσέει	νευσέεται	νευσέεσθον	νευσέεσθον	νευσεόμεθᾰ	νευσέεσθε	νευσέονται				
swim	   Future: νευσέομαι (Uncontracted)	middle	optative	νευσεοίμην	νευσέοιο	νευσέοιτο	νευσέοισθον	νευσεοίσθην	νευσεοίμεθᾰ	νευσέοισθε	νευσέοιντο				
swim	   Future: νευσέομαι (Uncontracted)						middle	middle							
swim	   Future: νευσέομαι (Uncontracted)	infinitive	infinitive				νευσέεσθαι	νευσέεσθαι							
swim	   Future: νευσέομαι (Uncontracted)	participle	m				νευσεόμενος	νευσεόμενος							
swim	   Future: νευσέομαι (Uncontracted)	participle	f				νευσεομένη	νευσεομένη							
swim	   Future: νευσέομαι (Uncontracted)	participle	n				νευσεόμενον	νευσεόμενον							
swim	   Future: νευσέομαι (Uncontracted)	notes:	This table gives Attic inflectional endings. For conjugation in dialects other than Attic, see Appendix:Ancient Greek dialectal conjugation.	This table gives Attic inflectional endings. For conjugation in dialects other than Attic, see Appendix:Ancient Greek dialectal conjugation.	This table gives Attic inflectional endings. For conjugation in dialects other than Attic, see Appendix:Ancient Greek dialectal conjugation.	This table gives Attic inflectional endings. For conjugation in dialects other than Attic, see Appendix:Ancient Greek dialectal conjugation.	This table gives Attic inflectional endings. For conjugation in dialects other than Attic, see Appendix:Ancient Greek dialectal conjugation.	This table gives Attic inflectional endings. For conjugation in dialects other than Attic, see Appendix:Ancient Greek dialectal conjugation.	This table gives Attic inflectional endings. For conjugation in dialects other than Attic, see Appendix:Ancient Greek dialectal conjugation.	This table gives Attic inflectional endings. For conjugation in dialects other than Attic, see Appendix:Ancient Greek dialectal conjugation.	This table gives Attic inflectional endings. For conjugation in dialects other than Attic, see Appendix:Ancient Greek dialectal conjugation.	This table gives Attic inflectional endings. For conjugation in dialects other than Attic, see Appendix:Ancient Greek dialectal conjugation.	This table gives Attic inflectional endings. For conjugation in dialects other than Attic, see Appendix:Ancient Greek dialectal conjugation.	This table gives Attic inflectional endings. For conjugation in dialects other than Attic, see Appendix:Ancient Greek dialectal conjugation.	This table gives Attic inflectional endings. For conjugation in dialects other than Attic, see Appendix:Ancient Greek dialectal conjugation.
swim	   Future: νευσοῦμαι (Contracted)	number	number	singular	singular	singular	dual	dual	plural	plural	plural				
swim	   Future: νευσοῦμαι (Contracted)			first	second	third	second	third	first	second	third				
swim	   Future: νευσοῦμαι (Contracted)	middle	indicative	νευσοῦμαι	νευσῇ	νευσεῖται	νευσεῖσθον	νευσεῖσθον	νευσούμεθᾰ	νευσεῖσθε	νευσοῦνται				
swim	   Future: νευσοῦμαι (Contracted)	middle	optative	νευσοίμην	νευσοῖο	νευσοῖτο	νευσοῖσθον	νευσοίσθην	νευσοίμεθᾰ	νευσοῖσθε	νευσοῖντο				
swim	   Future: νευσοῦμαι (Contracted)						middle	middle							
swim	   Future: νευσοῦμαι (Contracted)	infinitive	infinitive				νευσεῖσθαι	νευσεῖσθαι							
swim	   Future: νευσοῦμαι (Contracted)	participle	m				νευσούμενος	νευσούμενος							
swim	   Future: νευσοῦμαι (Contracted)	participle	f				νευσουμένη	νευσουμένη							
swim	   Future: νευσοῦμαι (Contracted)	participle	n				νευσούμενον	νευσούμενον							
swim	   Future: νευσοῦμαι (Contracted)	notes:	This table gives Attic inflectional endings. For conjugation in dialects other than Attic, see Appendix:Ancient Greek dialectal conjugation.	This table gives Attic inflectional endings. For conjugation in dialects other than Attic, see Appendix:Ancient Greek dialectal conjugation.	This table gives Attic inflectional endings. For conjugation in dialects other than Attic, see Appendix:Ancient Greek dialectal conjugation.	This table gives Attic inflectional endings. For conjugation in dialects other than Attic, see Appendix:Ancient Greek dialectal conjugation.	This table gives Attic inflectional endings. For conjugation in dialects other than Attic, see Appendix:Ancient Greek dialectal conjugation.	This table gives Attic inflectional endings. For conjugation in dialects other than Attic, see Appendix:Ancient Greek dialectal conjugation.	This table gives Attic inflectional endings. For conjugation in dialects other than Attic, see Appendix:Ancient Greek dialectal conjugation.	This table gives Attic inflectional endings. For conjugation in dialects other than Attic, see Appendix:Ancient Greek dialectal conjugation.	This table gives Attic inflectional endings. For conjugation in dialects other than Attic, see Appendix:Ancient Greek dialectal conjugation.	This table gives Attic inflectional endings. For conjugation in dialects other than Attic, see Appendix:Ancient Greek dialectal conjugation.	This table gives Attic inflectional endings. For conjugation in dialects other than Attic, see Appendix:Ancient Greek dialectal conjugation.	This table gives Attic inflectional endings. For conjugation in dialects other than Attic, see Appendix:Ancient Greek dialectal conjugation.	This table gives Attic inflectional endings. For conjugation in dialects other than Attic, see Appendix:Ancient Greek dialectal conjugation.
swim	   Aorist: ἔνευσᾰ 	number	number	singular	singular	singular	dual	dual	plural	plural	plural				
swim	   Aorist: ἔνευσᾰ 			first	second	third	second	third	first	second	third				
swim	   Aorist: ἔνευσᾰ 	active	indicative	ἔνευσᾰ	ἔνευσᾰς	ἔνευσε(ν)	ἐνεύσᾰτον	ἐνευσᾰ́την	ἐνεύσᾰμεν	ἐνεύσᾰτε	ἔνευσᾰν				
swim	   Aorist: ἔνευσᾰ 	active	subjunctive	νεύσω	νεύσῃς	νεύσῃ	νεύσητον	νεύσητον	νεύσωμεν	νεύσητε	νεύσωσῐ(ν)				
swim	   Aorist: ἔνευσᾰ 	active	optative	νεύσαιμῐ	νεύσειᾰς,νεύσαις	νεύσειε(ν),νεύσαι	νεύσαιτον	νευσαίτην	νεύσαιμεν	νεύσαιτε	νεύσειᾰν,νεύσαιεν				
swim	   Aorist: ἔνευσᾰ 	active	imperative	 	νεῦσον	νευσᾰ́τω	νεύσᾰτον	νευσᾰ́των	 	νεύσᾰτε	νευσᾰ́ντων				
swim	   Aorist: ἔνευσᾰ 			active	active	active									
swim	   Aorist: ἔνευσᾰ 	infinitive	infinitive	νεῦσαι	νεῦσαι	νεῦσαι									
swim	   Aorist: ἔνευσᾰ 	participle	m	νεύσᾱς	νεύσᾱς	νεύσᾱς									
swim	   Aorist: ἔνευσᾰ 	participle	f	νεύσᾱσᾰ	νεύσᾱσᾰ	νεύσᾱσᾰ									
swim	   Aorist: ἔνευσᾰ 	participle	n	νεῦσᾰν	νεῦσᾰν	νεῦσᾰν									
swim	   Aorist: ἔνευσᾰ 	notes:	This table gives Attic inflectional endings. For conjugation in dialects other than Attic, see Appendix:Ancient Greek dialectal conjugation.	This table gives Attic inflectional endings. For conjugation in dialects other than Attic, see Appendix:Ancient Greek dialectal conjugation.	This table gives Attic inflectional endings. For conjugation in dialects other than Attic, see Appendix:Ancient Greek dialectal conjugation.	This table gives Attic inflectional endings. For conjugation in dialects other than Attic, see Appendix:Ancient Greek dialectal conjugation.	This table gives Attic inflectional endings. For conjugation in dialects other than Attic, see Appendix:Ancient Greek dialectal conjugation.	This table gives Attic inflectional endings. For conjugation in dialects other than Attic, see Appendix:Ancient Greek dialectal conjugation.	This table gives Attic inflectional endings. For conjugation in dialects other than Attic, see Appendix:Ancient Greek dialectal conjugation.	This table gives Attic inflectional endings. For conjugation in dialects other than Attic, see Appendix:Ancient Greek dialectal conjugation.	This table gives Attic inflectional endings. For conjugation in dialects other than Attic, see Appendix:Ancient Greek dialectal conjugation.	This table gives Attic inflectional endings. For conjugation in dialects other than Attic, see Appendix:Ancient Greek dialectal conjugation.	This table gives Attic inflectional endings. For conjugation in dialects other than Attic, see Appendix:Ancient Greek dialectal conjugation.	This table gives Attic inflectional endings. For conjugation in dialects other than Attic, see Appendix:Ancient Greek dialectal conjugation.	This table gives Attic inflectional endings. For conjugation in dialects other than Attic, see Appendix:Ancient Greek dialectal conjugation.
swim	   Perfect: νένευκᾰ 	number	number	singular	singular	singular	dual	dual	plural	plural	plural				
swim	   Perfect: νένευκᾰ 			first	second	third	second	third	first	second	third				
swim	   Perfect: νένευκᾰ 	active	indicative	νένευκᾰ	νένευκᾰς	νένευκε(ν)	νενεύκᾰτον	νενεύκᾰτον	νενεύκᾰμεν	νενεύκᾰτε	νενεύκᾱσῐ(ν)				
swim	   Perfect: νένευκᾰ 	active	subjunctive	νενεύκω	νενεύκῃς	νενεύκῃ	νενεύκητον	νενεύκητον	νενεύκωμεν	νενεύκητε	νενεύκωσῐ(ν)				
swim	   Perfect: νένευκᾰ 	active	optative	νενεύκοιμῐ,νενευκοίην	νενεύκοις,νενευκοίης	νενεύκοι,νενευκοίη	νενεύκοιτον	νενευκοίτην	νενεύκοιμεν	νενεύκοιτε	νενεύκοιεν				
swim	   Perfect: νένευκᾰ 	active	imperative	 	νένευκε	νενευκέτω	νενεύκετον	νενευκέτων	 	νενεύκετε	νενευκόντων				
swim	   Perfect: νένευκᾰ 			active	active	active	active								
swim	   Perfect: νένευκᾰ 	infinitive	infinitive	νενευκέναι	νενευκέναι	νενευκέναι	νενευκέναι								
swim	   Perfect: νένευκᾰ 	participle	m	νενευκώς	νενευκώς	νενευκώς	νενευκώς								
swim	   Perfect: νένευκᾰ 	participle	f	νενευκυῖᾰ	νενευκυῖᾰ	νενευκυῖᾰ	νενευκυῖᾰ								
swim	   Perfect: νένευκᾰ 	participle	n	νενευκός	νενευκός	νενευκός	νενευκός								
swim	   Perfect: νένευκᾰ 	notes:	This table gives Attic inflectional endings. For conjugation in dialects other than Attic, see Appendix:Ancient Greek dialectal conjugation.	This table gives Attic inflectional endings. For conjugation in dialects other than Attic, see Appendix:Ancient Greek dialectal conjugation.	This table gives Attic inflectional endings. For conjugation in dialects other than Attic, see Appendix:Ancient Greek dialectal conjugation.	This table gives Attic inflectional endings. For conjugation in dialects other than Attic, see Appendix:Ancient Greek dialectal conjugation.	This table gives Attic inflectional endings. For conjugation in dialects other than Attic, see Appendix:Ancient Greek dialectal conjugation.	This table gives Attic inflectional endings. For conjugation in dialects other than Attic, see Appendix:Ancient Greek dialectal conjugation.	This table gives Attic inflectional endings. For conjugation in dialects other than Attic, see Appendix:Ancient Greek dialectal conjugation.	This table gives Attic inflectional endings. For conjugation in dialects other than Attic, see Appendix:Ancient Greek dialectal conjugation.	This table gives Attic inflectional endings. For conjugation in dialects other than Attic, see Appendix:Ancient Greek dialectal conjugation.	This table gives Attic inflectional endings. For conjugation in dialects other than Attic, see Appendix:Ancient Greek dialectal conjugation.	This table gives Attic inflectional endings. For conjugation in dialects other than Attic, see Appendix:Ancient Greek dialectal conjugation.	This table gives Attic inflectional endings. For conjugation in dialects other than Attic, see Appendix:Ancient Greek dialectal conjugation.	This table gives Attic inflectional endings. For conjugation in dialects other than Attic, see Appendix:Ancient Greek dialectal conjugation.
swim	   Pluperfect: ἐνενεύκειν 	number	number	singular	singular	singular	dual	dual	plural	plural	plural				
swim	   Pluperfect: ἐνενεύκειν 			first	second	third	second	third	first	second	third				
swim	   Pluperfect: ἐνενεύκειν 	active	indicative	ἐνενεύκειν,ἐνενεύκη	ἐνενεύκεις,ἐνενεύκης	ἐνενεύκει(ν)	ἐνενεύκετον	ἐνενευκέτην	ἐνενεύκεμεν	ἐνενεύκετε	ἐνενεύκεσᾰν				
swim	   Pluperfect: ἐνενεύκειν 	notes:	This table gives Attic inflectional endings. For conjugation in dialects other than Attic, see Appendix:Ancient Greek dialectal conjugation.	This table gives Attic inflectional endings. For conjugation in dialects other than Attic, see Appendix:Ancient Greek dialectal conjugation.	This table gives Attic inflectional endings. For conjugation in dialects other than Attic, see Appendix:Ancient Greek dialectal conjugation.	This table gives Attic inflectional endings. For conjugation in dialects other than Attic, see Appendix:Ancient Greek dialectal conjugation.	This table gives Attic inflectional endings. For conjugation in dialects other than Attic, see Appendix:Ancient Greek dialectal conjugation.	This table gives Attic inflectional endings. For conjugation in dialects other than Attic, see Appendix:Ancient Greek dialectal conjugation.	This table gives Attic inflectional endings. For conjugation in dialects other than Attic, see Appendix:Ancient Greek dialectal conjugation.	This table gives Attic inflectional endings. For conjugation in dialects other than Attic, see Appendix:Ancient Greek dialectal conjugation.	This table gives Attic inflectional endings. For conjugation in dialects other than Attic, see Appendix:Ancient Greek dialectal conjugation.	This table gives Attic inflectional endings. For conjugation in dialects other than Attic, see Appendix:Ancient Greek dialectal conjugation.	This table gives Attic inflectional endings. For conjugation in dialects other than Attic, see Appendix:Ancient Greek dialectal conjugation.	This table gives Attic inflectional endings. For conjugation in dialects other than Attic, see Appendix:Ancient Greek dialectal conjugation.	This table gives Attic inflectional endings. For conjugation in dialects other than Attic, see Appendix:Ancient Greek dialectal conjugation.
swim	   Present: νῶ (Contracted)	number	number	singular	singular	singular	dual	dual	plural	plural	plural				
swim	   Present: νῶ (Contracted)			first	second	third	second	third	first	second	third				
swim	   Present: νῶ (Contracted)	active	indicative	νῶ	νεῖς	νεῖ,νῇ	νεῖτον	νεῖτον	νοῦμεν	νεῖτε	νέουσῐ(ν),νῶσι(ν)				
swim	   Present: νῶ (Contracted)	active	subjunctive	νῶ	νῇς	νῇ	νῆτον	νῆτον	νῶμεν	νῆτε	νῶσῐ(ν)				
swim	   Present: νῶ (Contracted)	active	optative	νοίην,νοῖμῐ	νοίης,νοῖς	νοίη,νοῖ	νοῖτον,νοίητον	νοίτην,νοιήτην	νοῖμεν,νοίημεν	νοῖτε,νοίητε	νοῖεν,νοίησᾰν				
swim	   Present: νῶ (Contracted)	active	imperative	 	νεῖ	νείτω	νεῖτον	νείτων	 	νεῖτε	νούντων				
swim	   Present: νῶ (Contracted)			active	active	active	active								
swim	   Present: νῶ (Contracted)	infinitive	infinitive	νεῖν	νεῖν	νεῖν	νεῖν								
swim	   Present: νῶ (Contracted)	participle	m	νέων,νῶν	νέων,νῶν	νέων,νῶν	νέων,νῶν								
swim	   Present: νῶ (Contracted)	participle	f	νέουσᾰ,νῶσᾰ	νέουσᾰ,νῶσᾰ	νέουσᾰ,νῶσᾰ	νέουσᾰ,νῶσᾰ								
swim	   Present: νῶ (Contracted)	participle	n	νέον,νῶν	νέον,νῶν	νέον,νῶν	νέον,νῶν								
swim	   Present: νῶ (Contracted)	notes:	This table gives Attic inflectional endings. For conjugation in dialects other than Attic, see Appendix:Ancient Greek dialectal conjugation.	This table gives Attic inflectional endings. For conjugation in dialects other than Attic, see Appendix:Ancient Greek dialectal conjugation.	This table gives Attic inflectional endings. For conjugation in dialects other than Attic, see Appendix:Ancient Greek dialectal conjugation.	This table gives Attic inflectional endings. For conjugation in dialects other than Attic, see Appendix:Ancient Greek dialectal conjugation.	This table gives Attic inflectional endings. For conjugation in dialects other than Attic, see Appendix:Ancient Greek dialectal conjugation.	This table gives Attic inflectional endings. For conjugation in dialects other than Attic, see Appendix:Ancient Greek dialectal conjugation.	This table gives Attic inflectional endings. For conjugation in dialects other than Attic, see Appendix:Ancient Greek dialectal conjugation.	This table gives Attic inflectional endings. For conjugation in dialects other than Attic, see Appendix:Ancient Greek dialectal conjugation.	This table gives Attic inflectional endings. For conjugation in dialects other than Attic, see Appendix:Ancient Greek dialectal conjugation.	This table gives Attic inflectional endings. For conjugation in dialects other than Attic, see Appendix:Ancient Greek dialectal conjugation.	This table gives Attic inflectional endings. For conjugation in dialects other than Attic, see Appendix:Ancient Greek dialectal conjugation.	This table gives Attic inflectional endings. For conjugation in dialects other than Attic, see Appendix:Ancient Greek dialectal conjugation.	This table gives Attic inflectional endings. For conjugation in dialects other than Attic, see Appendix:Ancient Greek dialectal conjugation.
swim	   Imperfect: ἔνουν (Contracted)	number	number	singular	singular	singular	dual	dual	plural	plural	plural				
swim	   Imperfect: ἔνουν (Contracted)			first	second	third	second	third	first	second	third				
swim	   Imperfect: ἔνουν (Contracted)	active	indicative	ἔνουν	ἔνεις	ἔνει	ἐνεῖτον	ἐνείτην	ἐνοῦμεν	ἐνεῖτε	ἔνουν				
swim	   Imperfect: ἔνουν (Contracted)	notes:	This table gives Attic inflectional endings. For conjugation in dialects other than Attic, see Appendix:Ancient Greek dialectal conjugation.	This table gives Attic inflectional endings. For conjugation in dialects other than Attic, see Appendix:Ancient Greek dialectal conjugation.	This table gives Attic inflectional endings. For conjugation in dialects other than Attic, see Appendix:Ancient Greek dialectal conjugation.	This table gives Attic inflectional endings. For conjugation in dialects other than Attic, see Appendix:Ancient Greek dialectal conjugation.	This table gives Attic inflectional endings. For conjugation in dialects other than Attic, see Appendix:Ancient Greek dialectal conjugation.	This table gives Attic inflectional endings. For conjugation in dialects other than Attic, see Appendix:Ancient Greek dialectal conjugation.	This table gives Attic inflectional endings. For conjugation in dialects other than Attic, see Appendix:Ancient Greek dialectal conjugation.	This table gives Attic inflectional endings. For conjugation in dialects other than Attic, see Appendix:Ancient Greek dialectal conjugation.	This table gives Attic inflectional endings. For conjugation in dialects other than Attic, see Appendix:Ancient Greek dialectal conjugation.	This table gives Attic inflectional endings. For conjugation in dialects other than Attic, see Appendix:Ancient Greek dialectal conjugation.	This table gives Attic inflectional endings. For conjugation in dialects other than Attic, see Appendix:Ancient Greek dialectal conjugation.	This table gives Attic inflectional endings. For conjugation in dialects other than Attic, see Appendix:Ancient Greek dialectal conjugation.	This table gives Attic inflectional endings. For conjugation in dialects other than Attic, see Appendix:Ancient Greek dialectal conjugation.
swim	   Future: νήσω, νήσομαι, νηθήσομαι 	number	number	singular	singular	singular	dual	dual	plural	plural	plural				
swim	   Future: νήσω, νήσομαι, νηθήσομαι 			first	second	third	second	third	first	second	third				
swim	   Future: νήσω, νήσομαι, νηθήσομαι 	active	indicative	νήσω	νήσεις	νήσει	νήσετον	νήσετον	νήσομεν	νήσετε	νήσουσῐ(ν)				
swim	   Future: νήσω, νήσομαι, νηθήσομαι 	active	optative	νήσοιμῐ	νήσοις	νήσοι	νήσοιτον	νησοίτην	νήσοιμεν	νήσοιτε	νήσοιεν				
swim	   Future: νήσω, νήσομαι, νηθήσομαι 	middle	indicative	νήσομαι	νήσῃ,νήσει	νήσεται	νήσεσθον	νήσεσθον	νησόμεθᾰ	νήσεσθε	νήσονται				
swim	   Future: νήσω, νήσομαι, νηθήσομαι 	middle	optative	νησοίμην	νήσοιο	νήσοιτο	νήσοισθον	νησοίσθην	νησοίμεθᾰ	νήσοισθε	νήσοιντο				
swim	   Future: νήσω, νήσομαι, νηθήσομαι 	passive	indicative	νηθήσομαι	νηθήσῃ	νηθήσεται	νηθήσεσθον	νηθήσεσθον	νηθησόμεθᾰ	νηθήσεσθε	νηθήσονται				
swim	   Future: νήσω, νήσομαι, νηθήσομαι 	passive	optative	νηθησοίμην	νηθήσοιο	νηθήσοιτο	νηθήσοισθον	νηθησοίσθην	νηθησοίμεθᾰ	νηθήσοισθε	νηθήσοιντο				
swim	   Future: νήσω, νήσομαι, νηθήσομαι 			active	active	active	middle	middle	passive	passive	passive				
swim	   Future: νήσω, νήσομαι, νηθήσομαι 	infinitive	infinitive	νήσειν	νήσειν	νήσειν	νήσεσθαι	νήσεσθαι	νηθήσεσθαι	νηθήσεσθαι	νηθήσεσθαι				
swim	   Future: νήσω, νήσομαι, νηθήσομαι 	participle	m	νήσων	νήσων	νήσων	νησόμενος	νησόμενος	νηθησόμενος	νηθησόμενος	νηθησόμενος				
swim	   Future: νήσω, νήσομαι, νηθήσομαι 	participle	f	νήσουσᾰ	νήσουσᾰ	νήσουσᾰ	νησομένη	νησομένη	νηθησομένη	νηθησομένη	νηθησομένη				
swim	   Future: νήσω, νήσομαι, νηθήσομαι 	participle	n	νῆσον	νῆσον	νῆσον	νησόμενον	νησόμενον	νηθησόμενον	νηθησόμενον	νηθησόμενον				
swim	   Future: νήσω, νήσομαι, νηθήσομαι 	notes:	This table gives Attic inflectional endings. For conjugation in dialects other than Attic, see Appendix:Ancient Greek dialectal conjugation.	This table gives Attic inflectional endings. For conjugation in dialects other than Attic, see Appendix:Ancient Greek dialectal conjugation.	This table gives Attic inflectional endings. For conjugation in dialects other than Attic, see Appendix:Ancient Greek dialectal conjugation.	This table gives Attic inflectional endings. For conjugation in dialects other than Attic, see Appendix:Ancient Greek dialectal conjugation.	This table gives Attic inflectional endings. For conjugation in dialects other than Attic, see Appendix:Ancient Greek dialectal conjugation.	This table gives Attic inflectional endings. For conjugation in dialects other than Attic, see Appendix:Ancient Greek dialectal conjugation.	This table gives Attic inflectional endings. For conjugation in dialects other than Attic, see Appendix:Ancient Greek dialectal conjugation.	This table gives Attic inflectional endings. For conjugation in dialects other than Attic, see Appendix:Ancient Greek dialectal conjugation.	This table gives Attic inflectional endings. For conjugation in dialects other than Attic, see Appendix:Ancient Greek dialectal conjugation.	This table gives Attic inflectional endings. For conjugation in dialects other than Attic, see Appendix:Ancient Greek dialectal conjugation.	This table gives Attic inflectional endings. For conjugation in dialects other than Attic, see Appendix:Ancient Greek dialectal conjugation.	This table gives Attic inflectional endings. For conjugation in dialects other than Attic, see Appendix:Ancient Greek dialectal conjugation.	This table gives Attic inflectional endings. For conjugation in dialects other than Attic, see Appendix:Ancient Greek dialectal conjugation.
swim	   Aorist: ἔνησᾰ, ἐνησᾰ́μην, ἐνήθην 	number	number	singular	singular	singular	dual	dual	plural	plural	plural				
swim	   Aorist: ἔνησᾰ, ἐνησᾰ́μην, ἐνήθην 			first	second	third	second	third	first	second	third				
swim	   Aorist: ἔνησᾰ, ἐνησᾰ́μην, ἐνήθην 	active	indicative	ἔνησᾰ	ἔνησᾰς	ἔνησε(ν)	ἐνήσᾰτον	ἐνησᾰ́την	ἐνήσᾰμεν	ἐνήσᾰτε	ἔνησᾰν				
swim	   Aorist: ἔνησᾰ, ἐνησᾰ́μην, ἐνήθην 	active	subjunctive	νήσω	νήσῃς	νήσῃ	νήσητον	νήσητον	νήσωμεν	νήσητε	νήσωσῐ(ν)				
swim	   Aorist: ἔνησᾰ, ἐνησᾰ́μην, ἐνήθην 	active	optative	νήσαιμῐ	νήσειᾰς,νήσαις	νήσειε(ν),νήσαι	νήσαιτον	νησαίτην	νήσαιμεν	νήσαιτε	νήσειᾰν,νήσαιεν				
swim	   Aorist: ἔνησᾰ, ἐνησᾰ́μην, ἐνήθην 	active	imperative	 	νῆσον	νησᾰ́τω	νήσᾰτον	νησᾰ́των	 	νήσᾰτε	νησᾰ́ντων				
swim	   Aorist: ἔνησᾰ, ἐνησᾰ́μην, ἐνήθην 	middle	indicative	ἐνησᾰ́μην	ἐνήσω	ἐνήσᾰτο	ἐνήσᾰσθον	ἐνησᾰ́σθην	ἐνησᾰ́μεθᾰ	ἐνήσᾰσθε	ἐνήσᾰντο				
swim	   Aorist: ἔνησᾰ, ἐνησᾰ́μην, ἐνήθην 	middle	subjunctive	νήσωμαι	νήσῃ	νήσηται	νήσησθον	νήσησθον	νησώμεθᾰ	νήσησθε	νήσωνται				
swim	   Aorist: ἔνησᾰ, ἐνησᾰ́μην, ἐνήθην 	middle	optative	νησαίμην	νήσαιο	νήσαιτο	νήσαισθον	νησαίσθην	νησαίμεθᾰ	νήσαισθε	νήσαιντο				
swim	   Aorist: ἔνησᾰ, ἐνησᾰ́μην, ἐνήθην 	middle	imperative	 	νῆσαι	νησᾰ́σθω	νήσᾰσθον	νησᾰ́σθων	 	νήσᾰσθε	νησᾰ́σθων				
swim	   Aorist: ἔνησᾰ, ἐνησᾰ́μην, ἐνήθην 	passive	indicative	ἐνήθην	ἐνήθης	ἐνήθη	ἐνήθητον	ἐνηθήτην	ἐνήθημεν	ἐνήθητε	ἐνήθησᾰν				
swim	   Aorist: ἔνησᾰ, ἐνησᾰ́μην, ἐνήθην 	passive	subjunctive	νηθῶ	νηθῇς	νηθῇ	νηθῆτον	νηθῆτον	νηθῶμεν	νηθῆτε	νηθῶσῐ(ν)				
swim	   Aorist: ἔνησᾰ, ἐνησᾰ́μην, ἐνήθην 	passive	optative	νηθείην	νηθείης	νηθείη	νηθεῖτον,νηθείητον	νηθείτην,νηθειήτην	νηθεῖμεν,νηθείημεν	νηθεῖτε,νηθείητε	νηθεῖεν,νηθείησᾰν				
swim	   Aorist: ἔνησᾰ, ἐνησᾰ́μην, ἐνήθην 	passive	imperative	 	νήθητῐ	νηθήτω	νήθητον	νηθήτων	 	νήθητε	νηθέντων				
swim	   Aorist: ἔνησᾰ, ἐνησᾰ́μην, ἐνήθην 			active	active	active	middle	middle	passive	passive	passive				
swim	   Aorist: ἔνησᾰ, ἐνησᾰ́μην, ἐνήθην 	infinitive	infinitive	νῆσαι	νῆσαι	νῆσαι	νήσᾰσθαι	νήσᾰσθαι	νηθῆναι	νηθῆναι	νηθῆναι				
swim	   Aorist: ἔνησᾰ, ἐνησᾰ́μην, ἐνήθην 	participle	m	νήσᾱς	νήσᾱς	νήσᾱς	νησᾰ́μενος	νησᾰ́μενος	νηθείς	νηθείς	νηθείς				
swim	   Aorist: ἔνησᾰ, ἐνησᾰ́μην, ἐνήθην 	participle	f	νήσᾱσᾰ	νήσᾱσᾰ	νήσᾱσᾰ	νησᾰμένη	νησᾰμένη	νηθεῖσᾰ	νηθεῖσᾰ	νηθεῖσᾰ				
swim	   Aorist: ἔνησᾰ, ἐνησᾰ́μην, ἐνήθην 	participle	n	νῆσᾰν	νῆσᾰν	νῆσᾰν	νησᾰ́μενον	νησᾰ́μενον	νηθέν	νηθέν	νηθέν				
swim	   Aorist: ἔνησᾰ, ἐνησᾰ́μην, ἐνήθην 	notes:	This table gives Attic inflectional endings. For conjugation in dialects other than Attic, see Appendix:Ancient Greek dialectal conjugation.	This table gives Attic inflectional endings. For conjugation in dialects other than Attic, see Appendix:Ancient Greek dialectal conjugation.	This table gives Attic inflectional endings. For conjugation in dialects other than Attic, see Appendix:Ancient Greek dialectal conjugation.	This table gives Attic inflectional endings. For conjugation in dialects other than Attic, see Appendix:Ancient Greek dialectal conjugation.	This table gives Attic inflectional endings. For conjugation in dialects other than Attic, see Appendix:Ancient Greek dialectal conjugation.	This table gives Attic inflectional endings. For conjugation in dialects other than Attic, see Appendix:Ancient Greek dialectal conjugation.	This table gives Attic inflectional endings. For conjugation in dialects other than Attic, see Appendix:Ancient Greek dialectal conjugation.	This table gives Attic inflectional endings. For conjugation in dialects other than Attic, see Appendix:Ancient Greek dialectal conjugation.	This table gives Attic inflectional endings. For conjugation in dialects other than Attic, see Appendix:Ancient Greek dialectal conjugation.	This table gives Attic inflectional endings. For conjugation in dialects other than Attic, see Appendix:Ancient Greek dialectal conjugation.	This table gives Attic inflectional endings. For conjugation in dialects other than Attic, see Appendix:Ancient Greek dialectal conjugation.	This table gives Attic inflectional endings. For conjugation in dialects other than Attic, see Appendix:Ancient Greek dialectal conjugation.	This table gives Attic inflectional endings. For conjugation in dialects other than Attic, see Appendix:Ancient Greek dialectal conjugation.
swim	   Aorist: νῆσᾰ, νησᾰ́μην (Epic)	number	number	singular	singular	singular	dual	dual	plural	plural	plural				
swim	   Aorist: νῆσᾰ, νησᾰ́μην (Epic)			first	second	third	second	third	first	second	third				
swim	   Aorist: νῆσᾰ, νησᾰ́μην (Epic)	active	indicative	νῆσᾰ	νῆσᾰς	νῆσε(ν)	νήσᾰτον	νησᾰ́την	νήσᾰμεν	νήσᾰτε	νῆσᾰν				
swim	   Aorist: νῆσᾰ, νησᾰ́μην (Epic)	middle	indicative	νησᾰ́μην	νήσω	νήσᾰτο	νήσᾰσθον	νησᾰ́σθην	νησᾰ́με(σ)θᾰ	νήσᾰσθε	νήσᾰντο				
swim	   Aorist: νῆσᾰ, νησᾰ́μην (Epic)	notes:	Dialects other than Attic are not well attested. Some forms are based on conjecture. Use with caution. For more details, see Appendix:Ancient Greek dialectal conjugation.	Dialects other than Attic are not well attested. Some forms are based on conjecture. Use with caution. For more details, see Appendix:Ancient Greek dialectal conjugation.	Dialects other than Attic are not well attested. Some forms are based on conjecture. Use with caution. For more details, see Appendix:Ancient Greek dialectal conjugation.	Dialects other than Attic are not well attested. Some forms are based on conjecture. Use with caution. For more details, see Appendix:Ancient Greek dialectal conjugation.	Dialects other than Attic are not well attested. Some forms are based on conjecture. Use with caution. For more details, see Appendix:Ancient Greek dialectal conjugation.	Dialects other than Attic are not well attested. Some forms are based on conjecture. Use with caution. For more details, see Appendix:Ancient Greek dialectal conjugation.	Dialects other than Attic are not well attested. Some forms are based on conjecture. Use with caution. For more details, see Appendix:Ancient Greek dialectal conjugation.	Dialects other than Attic are not well attested. Some forms are based on conjecture. Use with caution. For more details, see Appendix:Ancient Greek dialectal conjugation.	Dialects other than Attic are not well attested. Some forms are based on conjecture. Use with caution. For more details, see Appendix:Ancient Greek dialectal conjugation.	Dialects other than Attic are not well attested. Some forms are based on conjecture. Use with caution. For more details, see Appendix:Ancient Greek dialectal conjugation.	Dialects other than Attic are not well attested. Some forms are based on conjecture. Use with caution. For more details, see Appendix:Ancient Greek dialectal conjugation.	Dialects other than Attic are not well attested. Some forms are based on conjecture. Use with caution. For more details, see Appendix:Ancient Greek dialectal conjugation.	Dialects other than Attic are not well attested. Some forms are based on conjecture. Use with caution. For more details, see Appendix:Ancient Greek dialectal conjugation.
swim	   Aorist: νῶσᾰ (Epic)	number	number	singular	singular	singular	dual	dual	plural	plural	plural				
swim	   Aorist: νῶσᾰ (Epic)			first	second	third	second	third	first	second	third				
swim	   Aorist: νῶσᾰ (Epic)	active	indicative	νῶσᾰ	νῶσᾰς	νῶσε(ν)	νώσᾰτον	νωσᾰ́την	νώσᾰμεν	νώσᾰτε	νῶσᾰν				
swim	   Aorist: νῶσᾰ (Epic)	active	subjunctive	νώσω,νώσωμῐ	νώσῃς,νώσῃσθᾰ	νώσῃ,νώσῃσῐ	νώσητον	νώσητον	νώσωμεν	νώσητε	νώσωσῐ(ν)				
swim	   Aorist: νῶσᾰ (Epic)	active	optative	νώσαιμῐ	νώσαις,νώσαισθᾰ,νώσειᾰς	νώσειε(ν),νώσαι	νωσεῖτον	νωσείτην	νωσεῖμεν	νωσεῖτε	νωσεῖεν				
swim	   Aorist: νῶσᾰ (Epic)	active	imperative	 	νῶσον	νωσᾰ́τω	νώσᾰτον	νωσᾰ́των	 	νώσᾰτε	νωσᾰ́ντων				
swim	   Aorist: νῶσᾰ (Epic)			active	active	active									
swim	   Aorist: νῶσᾰ (Epic)	infinitive	infinitive	νῶσαι/νωσᾰ́μεν/νωσᾰμέναι	νῶσαι/νωσᾰ́μεν/νωσᾰμέναι	νῶσαι/νωσᾰ́μεν/νωσᾰμέναι									
swim	   Aorist: νῶσᾰ (Epic)	participle	m	νώσᾱς	νώσᾱς	νώσᾱς									
swim	   Aorist: νῶσᾰ (Epic)	participle	f	νώσᾱσᾰ	νώσᾱσᾰ	νώσᾱσᾰ									
swim	   Aorist: νῶσᾰ (Epic)	participle	n	νῶσᾰν	νῶσᾰν	νῶσᾰν									
swim	   Aorist: νῶσᾰ (Epic)	notes:	Dialects other than Attic are not well attested. Some forms are based on conjecture. Use with caution. For more details, see Appendix:Ancient Greek dialectal conjugation.	Dialects other than Attic are not well attested. Some forms are based on conjecture. Use with caution. For more details, see Appendix:Ancient Greek dialectal conjugation.	Dialects other than Attic are not well attested. Some forms are based on conjecture. Use with caution. For more details, see Appendix:Ancient Greek dialectal conjugation.	Dialects other than Attic are not well attested. Some forms are based on conjecture. Use with caution. For more details, see Appendix:Ancient Greek dialectal conjugation.	Dialects other than Attic are not well attested. Some forms are based on conjecture. Use with caution. For more details, see Appendix:Ancient Greek dialectal conjugation.	Dialects other than Attic are not well attested. Some forms are based on conjecture. Use with caution. For more details, see Appendix:Ancient Greek dialectal conjugation.	Dialects other than Attic are not well attested. Some forms are based on conjecture. Use with caution. For more details, see Appendix:Ancient Greek dialectal conjugation.	Dialects other than Attic are not well attested. Some forms are based on conjecture. Use with caution. For more details, see Appendix:Ancient Greek dialectal conjugation.	Dialects other than Attic are not well attested. Some forms are based on conjecture. Use with caution. For more details, see Appendix:Ancient Greek dialectal conjugation.	Dialects other than Attic are not well attested. Some forms are based on conjecture. Use with caution. For more details, see Appendix:Ancient Greek dialectal conjugation.	Dialects other than Attic are not well attested. Some forms are based on conjecture. Use with caution. For more details, see Appendix:Ancient Greek dialectal conjugation.	Dialects other than Attic are not well attested. Some forms are based on conjecture. Use with caution. For more details, see Appendix:Ancient Greek dialectal conjugation.	Dialects other than Attic are not well attested. Some forms are based on conjecture. Use with caution. For more details, see Appendix:Ancient Greek dialectal conjugation.
swim	   Present: νέω (Ionic, contracted)	number	number	singular	singular	singular	dual	dual	plural	plural	plural				
swim	   Present: νέω (Ionic, contracted)			first	second	third	second	third	first	second	third				
swim	   Present: νέω (Ionic, contracted)	active	indicative	νέω	νεῖς	νεῖ	νεῖτον	νεῖτον	νεῦμεν	νεῖτε	νεῦσῐ(ν)				
swim	   Present: νέω (Ionic, contracted)	active	subjunctive	νέω	νῇς	νῇ	νῆτον	νῆτον	νέωμεν	νῆτε	νέωσῐ(ν)				
swim	   Present: νέω (Ionic, contracted)	active	optative	νέοιμι	νέοις	νέοι	νέοιτον	νεοίτην	νέοιμεν	νέοιτε	νέοιεν				
swim	   Present: νέω (Ionic, contracted)	active	imperative	 	νεῖ	νείτω	νεῖτον	νείτων	 	νεῖτε	νεύντων				
swim	   Present: νέω (Ionic, contracted)			active	active	active	active								
swim	   Present: νέω (Ionic, contracted)	infinitive	infinitive	νεῖν	νεῖν	νεῖν	νεῖν								
swim	   Present: νέω (Ionic, contracted)	participle	m	νέων	νέων	νέων	νέων								
swim	   Present: νέω (Ionic, contracted)	participle	f	νεῦσᾰ	νεῦσᾰ	νεῦσᾰ	νεῦσᾰ								
swim	   Present: νέω (Ionic, contracted)	participle	n	νεῦν	νεῦν	νεῦν	νεῦν								
swim	   Present: νέω (Ionic, contracted)	notes:	Dialects other than Attic are not well attested. Some forms are based on conjecture. Use with caution. For more details, see Appendix:Ancient Greek dialectal conjugation.	Dialects other than Attic are not well attested. Some forms are based on conjecture. Use with caution. For more details, see Appendix:Ancient Greek dialectal conjugation.	Dialects other than Attic are not well attested. Some forms are based on conjecture. Use with caution. For more details, see Appendix:Ancient Greek dialectal conjugation.	Dialects other than Attic are not well attested. Some forms are based on conjecture. Use with caution. For more details, see Appendix:Ancient Greek dialectal conjugation.	Dialects other than Attic are not well attested. Some forms are based on conjecture. Use with caution. For more details, see Appendix:Ancient Greek dialectal conjugation.	Dialects other than Attic are not well attested. Some forms are based on conjecture. Use with caution. For more details, see Appendix:Ancient Greek dialectal conjugation.	Dialects other than Attic are not well attested. Some forms are based on conjecture. Use with caution. For more details, see Appendix:Ancient Greek dialectal conjugation.	Dialects other than Attic are not well attested. Some forms are based on conjecture. Use with caution. For more details, see Appendix:Ancient Greek dialectal conjugation.	Dialects other than Attic are not well attested. Some forms are based on conjecture. Use with caution. For more details, see Appendix:Ancient Greek dialectal conjugation.	Dialects other than Attic are not well attested. Some forms are based on conjecture. Use with caution. For more details, see Appendix:Ancient Greek dialectal conjugation.	Dialects other than Attic are not well attested. Some forms are based on conjecture. Use with caution. For more details, see Appendix:Ancient Greek dialectal conjugation.	Dialects other than Attic are not well attested. Some forms are based on conjecture. Use with caution. For more details, see Appendix:Ancient Greek dialectal conjugation.	Dialects other than Attic are not well attested. Some forms are based on conjecture. Use with caution. For more details, see Appendix:Ancient Greek dialectal conjugation.
swim	   Imperfect: ἔνευν (Ionic, contracted)	number	number	singular	singular	singular	dual	dual	plural	plural	plural				
swim	   Imperfect: ἔνευν (Ionic, contracted)			first	second	third	second	third	first	second	third				
swim	   Imperfect: ἔνευν (Ionic, contracted)	active	indicative	ἔνευν	ἔνεις	ἔνει	ἐνεῖτον	ἐνείτην	ἐνεῦμεν	ἐνεῖτε	ἔνευν				
swim	   Imperfect: ἔνευν (Ionic, contracted)	notes:	Dialects other than Attic are not well attested. Some forms are based on conjecture. Use with caution. For more details, see Appendix:Ancient Greek dialectal conjugation.	Dialects other than Attic are not well attested. Some forms are based on conjecture. Use with caution. For more details, see Appendix:Ancient Greek dialectal conjugation.	Dialects other than Attic are not well attested. Some forms are based on conjecture. Use with caution. For more details, see Appendix:Ancient Greek dialectal conjugation.	Dialects other than Attic are not well attested. Some forms are based on conjecture. Use with caution. For more details, see Appendix:Ancient Greek dialectal conjugation.	Dialects other than Attic are not well attested. Some forms are based on conjecture. Use with caution. For more details, see Appendix:Ancient Greek dialectal conjugation.	Dialects other than Attic are not well attested. Some forms are based on conjecture. Use with caution. For more details, see Appendix:Ancient Greek dialectal conjugation.	Dialects other than Attic are not well attested. Some forms are based on conjecture. Use with caution. For more details, see Appendix:Ancient Greek dialectal conjugation.	Dialects other than Attic are not well attested. Some forms are based on conjecture. Use with caution. For more details, see Appendix:Ancient Greek dialectal conjugation.	Dialects other than Attic are not well attested. Some forms are based on conjecture. Use with caution. For more details, see Appendix:Ancient Greek dialectal conjugation.	Dialects other than Attic are not well attested. Some forms are based on conjecture. Use with caution. For more details, see Appendix:Ancient Greek dialectal conjugation.	Dialects other than Attic are not well attested. Some forms are based on conjecture. Use with caution. For more details, see Appendix:Ancient Greek dialectal conjugation.	Dialects other than Attic are not well attested. Some forms are based on conjecture. Use with caution. For more details, see Appendix:Ancient Greek dialectal conjugation.	Dialects other than Attic are not well attested. Some forms are based on conjecture. Use with caution. For more details, see Appendix:Ancient Greek dialectal conjugation.
swim	   Future: νήσω, νήσομαι, νηθήσομαι 	number	number	singular	singular	singular	dual	dual	plural	plural	plural				
swim	   Future: νήσω, νήσομαι, νηθήσομαι 			first	second	third	second	third	first	second	third				
swim	   Future: νήσω, νήσομαι, νηθήσομαι 	active	indicative	νήσω	νήσεις	νήσει	νήσετον	νήσετον	νήσομεν	νήσετε	νήσουσῐ(ν)				
swim	   Future: νήσω, νήσομαι, νηθήσομαι 	active	optative	νήσοιμῐ	νήσοις	νήσοι	νήσοιτον	νησοίτην	νήσοιμεν	νήσοιτε	νήσοιεν				
swim	   Future: νήσω, νήσομαι, νηθήσομαι 	middle	indicative	νήσομαι	νήσῃ,νήσει	νήσεται	νήσεσθον	νήσεσθον	νησόμεθᾰ	νήσεσθε	νήσονται				
swim	   Future: νήσω, νήσομαι, νηθήσομαι 	middle	optative	νησοίμην	νήσοιο	νήσοιτο	νήσοισθον	νησοίσθην	νησοίμεθᾰ	νήσοισθε	νήσοιντο				
swim	   Future: νήσω, νήσομαι, νηθήσομαι 	passive	indicative	νηθήσομαι	νηθήσῃ	νηθήσεται	νηθήσεσθον	νηθήσεσθον	νηθησόμεθᾰ	νηθήσεσθε	νηθήσονται				
swim	   Future: νήσω, νήσομαι, νηθήσομαι 	passive	optative	νηθησοίμην	νηθήσοιο	νηθήσοιτο	νηθήσοισθον	νηθησοίσθην	νηθησοίμεθᾰ	νηθήσοισθε	νηθήσοιντο				
swim	   Future: νήσω, νήσομαι, νηθήσομαι 			active	active	active	middle	middle	passive	passive	passive				
swim	   Future: νήσω, νήσομαι, νηθήσομαι 	infinitive	infinitive	νήσειν	νήσειν	νήσειν	νήσεσθαι	νήσεσθαι	νηθήσεσθαι	νηθήσεσθαι	νηθήσεσθαι				
swim	   Future: νήσω, νήσομαι, νηθήσομαι 	participle	m	νήσων	νήσων	νήσων	νησόμενος	νησόμενος	νηθησόμενος	νηθησόμενος	νηθησόμενος				
swim	   Future: νήσω, νήσομαι, νηθήσομαι 	participle	f	νήσουσᾰ	νήσουσᾰ	νήσουσᾰ	νησομένη	νησομένη	νηθησομένη	νηθησομένη	νηθησομένη				
swim	   Future: νήσω, νήσομαι, νηθήσομαι 	participle	n	νῆσον	νῆσον	νῆσον	νησόμενον	νησόμενον	νηθησόμενον	νηθησόμενον	νηθησόμενον				
swim	   Future: νήσω, νήσομαι, νηθήσομαι 	notes:	This table gives Attic inflectional endings. For conjugation in dialects other than Attic, see Appendix:Ancient Greek dialectal conjugation.	This table gives Attic inflectional endings. For conjugation in dialects other than Attic, see Appendix:Ancient Greek dialectal conjugation.	This table gives Attic inflectional endings. For conjugation in dialects other than Attic, see Appendix:Ancient Greek dialectal conjugation.	This table gives Attic inflectional endings. For conjugation in dialects other than Attic, see Appendix:Ancient Greek dialectal conjugation.	This table gives Attic inflectional endings. For conjugation in dialects other than Attic, see Appendix:Ancient Greek dialectal conjugation.	This table gives Attic inflectional endings. For conjugation in dialects other than Attic, see Appendix:Ancient Greek dialectal conjugation.	This table gives Attic inflectional endings. For conjugation in dialects other than Attic, see Appendix:Ancient Greek dialectal conjugation.	This table gives Attic inflectional endings. For conjugation in dialects other than Attic, see Appendix:Ancient Greek dialectal conjugation.	This table gives Attic inflectional endings. For conjugation in dialects other than Attic, see Appendix:Ancient Greek dialectal conjugation.	This table gives Attic inflectional endings. For conjugation in dialects other than Attic, see Appendix:Ancient Greek dialectal conjugation.	This table gives Attic inflectional endings. For conjugation in dialects other than Attic, see Appendix:Ancient Greek dialectal conjugation.	This table gives Attic inflectional endings. For conjugation in dialects other than Attic, see Appendix:Ancient Greek dialectal conjugation.	This table gives Attic inflectional endings. For conjugation in dialects other than Attic, see Appendix:Ancient Greek dialectal conjugation.
swim	   Aorist: ἔνησᾰ, ἐνησᾰ́μην, ἐνήθην 	number	number	singular	singular	singular	dual	dual	plural	plural	plural				
swim	   Aorist: ἔνησᾰ, ἐνησᾰ́μην, ἐνήθην 			first	second	third	second	third	first	second	third				
swim	   Aorist: ἔνησᾰ, ἐνησᾰ́μην, ἐνήθην 	active	indicative	ἔνησᾰ	ἔνησᾰς	ἔνησε(ν)	ἐνήσᾰτον	ἐνησᾰ́την	ἐνήσᾰμεν	ἐνήσᾰτε	ἔνησᾰν				
swim	   Aorist: ἔνησᾰ, ἐνησᾰ́μην, ἐνήθην 	active	subjunctive	νήσω	νήσῃς	νήσῃ	νήσητον	νήσητον	νήσωμεν	νήσητε	νήσωσῐ(ν)				
swim	   Aorist: ἔνησᾰ, ἐνησᾰ́μην, ἐνήθην 	active	optative	νήσαιμῐ	νήσειᾰς,νήσαις	νήσειε(ν),νήσαι	νήσαιτον	νησαίτην	νήσαιμεν	νήσαιτε	νήσειᾰν,νήσαιεν				
swim	   Aorist: ἔνησᾰ, ἐνησᾰ́μην, ἐνήθην 	active	imperative	 	νῆσον	νησᾰ́τω	νήσᾰτον	νησᾰ́των	 	νήσᾰτε	νησᾰ́ντων				
swim	   Aorist: ἔνησᾰ, ἐνησᾰ́μην, ἐνήθην 	middle	indicative	ἐνησᾰ́μην	ἐνήσω	ἐνήσᾰτο	ἐνήσᾰσθον	ἐνησᾰ́σθην	ἐνησᾰ́μεθᾰ	ἐνήσᾰσθε	ἐνήσᾰντο				
swim	   Aorist: ἔνησᾰ, ἐνησᾰ́μην, ἐνήθην 	middle	subjunctive	νήσωμαι	νήσῃ	νήσηται	νήσησθον	νήσησθον	νησώμεθᾰ	νήσησθε	νήσωνται				
swim	   Aorist: ἔνησᾰ, ἐνησᾰ́μην, ἐνήθην 	middle	optative	νησαίμην	νήσαιο	νήσαιτο	νήσαισθον	νησαίσθην	νησαίμεθᾰ	νήσαισθε	νήσαιντο				
swim	   Aorist: ἔνησᾰ, ἐνησᾰ́μην, ἐνήθην 	middle	imperative	 	νῆσαι	νησᾰ́σθω	νήσᾰσθον	νησᾰ́σθων	 	νήσᾰσθε	νησᾰ́σθων				
swim	   Aorist: ἔνησᾰ, ἐνησᾰ́μην, ἐνήθην 	passive	indicative	ἐνήθην	ἐνήθης	ἐνήθη	ἐνήθητον	ἐνηθήτην	ἐνήθημεν	ἐνήθητε	ἐνήθησᾰν				
swim	   Aorist: ἔνησᾰ, ἐνησᾰ́μην, ἐνήθην 	passive	subjunctive	νηθῶ	νηθῇς	νηθῇ	νηθῆτον	νηθῆτον	νηθῶμεν	νηθῆτε	νηθῶσῐ(ν)				
swim	   Aorist: ἔνησᾰ, ἐνησᾰ́μην, ἐνήθην 	passive	optative	νηθείην	νηθείης	νηθείη	νηθεῖτον,νηθείητον	νηθείτην,νηθειήτην	νηθεῖμεν,νηθείημεν	νηθεῖτε,νηθείητε	νηθεῖεν,νηθείησᾰν				
swim	   Aorist: ἔνησᾰ, ἐνησᾰ́μην, ἐνήθην 	passive	imperative	 	νήθητῐ	νηθήτω	νήθητον	νηθήτων	 	νήθητε	νηθέντων				
swim	   Aorist: ἔνησᾰ, ἐνησᾰ́μην, ἐνήθην 			active	active	active	middle	middle	passive	passive	passive				
swim	   Aorist: ἔνησᾰ, ἐνησᾰ́μην, ἐνήθην 	infinitive	infinitive	νῆσαι	νῆσαι	νῆσαι	νήσᾰσθαι	νήσᾰσθαι	νηθῆναι	νηθῆναι	νηθῆναι				
swim	   Aorist: ἔνησᾰ, ἐνησᾰ́μην, ἐνήθην 	participle	m	νήσᾱς	νήσᾱς	νήσᾱς	νησᾰ́μενος	νησᾰ́μενος	νηθείς	νηθείς	νηθείς				
swim	   Aorist: ἔνησᾰ, ἐνησᾰ́μην, ἐνήθην 	participle	f	νήσᾱσᾰ	νήσᾱσᾰ	νήσᾱσᾰ	νησᾰμένη	νησᾰμένη	νηθεῖσᾰ	νηθεῖσᾰ	νηθεῖσᾰ				
swim	   Aorist: ἔνησᾰ, ἐνησᾰ́μην, ἐνήθην 	participle	n	νῆσᾰν	νῆσᾰν	νῆσᾰν	νησᾰ́μενον	νησᾰ́μενον	νηθέν	νηθέν	νηθέν				
swim	   Aorist: ἔνησᾰ, ἐνησᾰ́μην, ἐνήθην 	notes:	This table gives Attic inflectional endings. For conjugation in dialects other than Attic, see Appendix:Ancient Greek dialectal conjugation.	This table gives Attic inflectional endings. For conjugation in dialects other than Attic, see Appendix:Ancient Greek dialectal conjugation.	This table gives Attic inflectional endings. For conjugation in dialects other than Attic, see Appendix:Ancient Greek dialectal conjugation.	This table gives Attic inflectional endings. For conjugation in dialects other than Attic, see Appendix:Ancient Greek dialectal conjugation.	This table gives Attic inflectional endings. For conjugation in dialects other than Attic, see Appendix:Ancient Greek dialectal conjugation.	This table gives Attic inflectional endings. For conjugation in dialects other than Attic, see Appendix:Ancient Greek dialectal conjugation.	This table gives Attic inflectional endings. For conjugation in dialects other than Attic, see Appendix:Ancient Greek dialectal conjugation.	This table gives Attic inflectional endings. For conjugation in dialects other than Attic, see Appendix:Ancient Greek dialectal conjugation.	This table gives Attic inflectional endings. For conjugation in dialects other than Attic, see Appendix:Ancient Greek dialectal conjugation.	This table gives Attic inflectional endings. For conjugation in dialects other than Attic, see Appendix:Ancient Greek dialectal conjugation.	This table gives Attic inflectional endings. For conjugation in dialects other than Attic, see Appendix:Ancient Greek dialectal conjugation.	This table gives Attic inflectional endings. For conjugation in dialects other than Attic, see Appendix:Ancient Greek dialectal conjugation.	This table gives Attic inflectional endings. For conjugation in dialects other than Attic, see Appendix:Ancient Greek dialectal conjugation.
swim	   Perfect: νένημαι (Ionic)	number	number	singular	singular	singular	dual	dual	plural	plural	plural				
swim	   Perfect: νένημαι (Ionic)			first	second	third	second	third	first	second	third				
swim	   Perfect: νένημαι (Ionic)	middle/passive	indicative	νένημαι	νένησαι	νένηται	νένησθον	νένησθον	νενήμεθᾰ	νένησθε	νενέαται				
swim	   Perfect: νένημαι (Ionic)	middle/passive	subjunctive	νενημένος ὦ	νενημένος ᾖς	νενημένος ᾖ	νενημένω ἦτον	νενημένω ἦτον	νενημένοι ὦμεν	νενημένοι ἦτε	νενημένοι ὦσῐ(ν)				
swim	   Perfect: νένημαι (Ionic)	middle/passive	optative	νενημένος εἴην	νενημένος εἴης	νενημένος εἴη	νενημένω εἴητον/εἶτον	νενημένω εἰήτην/εἴτην	νενημένοι εἴημεν/εἶμεν	νενημένοι εἴητε/εἶτε	νενήμενοι εἰησᾰ́ν/εἰεν				
swim	   Perfect: νένημαι (Ionic)	middle/passive	imperative	 	νένησο	νενήσθω	νένησθον	νενήσθων	 	νένησθε	νενήσθων				
swim	   Perfect: νένημαι (Ionic)							middle/passive	middle/passive	middle/passive	middle/passive				
swim	   Perfect: νένημαι (Ionic)	infinitive	infinitive					νενῆσθαι	νενῆσθαι	νενῆσθαι	νενῆσθαι				
swim	   Perfect: νένημαι (Ionic)	participle	m					νενημένος	νενημένος	νενημένος	νενημένος				
swim	   Perfect: νένημαι (Ionic)	participle	f					νενημένη	νενημένη	νενημένη	νενημένη				
swim	   Perfect: νένημαι (Ionic)	participle	n					νενημένον	νενημένον	νενημένον	νενημένον				
swim	   Perfect: νένημαι (Ionic)	notes:	Dialects other than Attic are not well attested. Some forms are based on conjecture. Use with caution. For more details, see Appendix:Ancient Greek dialectal conjugation.	Dialects other than Attic are not well attested. Some forms are based on conjecture. Use with caution. For more details, see Appendix:Ancient Greek dialectal conjugation.	Dialects other than Attic are not well attested. Some forms are based on conjecture. Use with caution. For more details, see Appendix:Ancient Greek dialectal conjugation.	Dialects other than Attic are not well attested. Some forms are based on conjecture. Use with caution. For more details, see Appendix:Ancient Greek dialectal conjugation.	Dialects other than Attic are not well attested. Some forms are based on conjecture. Use with caution. For more details, see Appendix:Ancient Greek dialectal conjugation.	Dialects other than Attic are not well attested. Some forms are based on conjecture. Use with caution. For more details, see Appendix:Ancient Greek dialectal conjugation.	Dialects other than Attic are not well attested. Some forms are based on conjecture. Use with caution. For more details, see Appendix:Ancient Greek dialectal conjugation.	Dialects other than Attic are not well attested. Some forms are based on conjecture. Use with caution. For more details, see Appendix:Ancient Greek dialectal conjugation.	Dialects other than Attic are not well attested. Some forms are based on conjecture. Use with caution. For more details, see Appendix:Ancient Greek dialectal conjugation.	Dialects other than Attic are not well attested. Some forms are based on conjecture. Use with caution. For more details, see Appendix:Ancient Greek dialectal conjugation.	Dialects other than Attic are not well attested. Some forms are based on conjecture. Use with caution. For more details, see Appendix:Ancient Greek dialectal conjugation.	Dialects other than Attic are not well attested. Some forms are based on conjecture. Use with caution. For more details, see Appendix:Ancient Greek dialectal conjugation.	Dialects other than Attic are not well attested. Some forms are based on conjecture. Use with caution. For more details, see Appendix:Ancient Greek dialectal conjugation.
swim	   Perfect: νένησμαι 	number	number	singular	singular	singular	dual	dual	plural	plural	plural				
swim	   Perfect: νένησμαι 			first	second	third	second	third	first	second	third				
swim	   Perfect: νένησμαι 	middle/passive	indicative	νένησμαι	νένησαι	νένησται	νένησθον	νένησθον	νενήσμεθᾰ	νένησθε	νενήσᾰται				
swim	   Perfect: νένησμαι 	middle/passive	subjunctive	νενησμένος ὦ	νενησμένος ᾖς	νενησμένος ᾖ	νενησμένω ἦτον	νενησμένω ἦτον	νενησμένοι ὦμεν	νενησμένοι ἦτε	νενησμένοι ὦσῐ(ν)				
swim	   Perfect: νένησμαι 	middle/passive	optative	νενησμένος εἴην	νενησμένος εἴης	νενησμένος εἴη	νενησμένω εἴητον/εἶτον	νενησμένω εἰήτην/εἴτην	νενησμένοι εἴημεν/εἶμεν	νενησμένοι εἴητε/εἶτε	νενησμένοι εἴησᾰν/εἶεν				
swim	   Perfect: νένησμαι 	middle/passive	imperative	 	νένησο	νενήσθω	νένησθον	νενήσθων	 	νένησθε	νενήσθων				
swim	   Perfect: νένησμαι 							middle/passive	middle/passive	middle/passive	middle/passive				
swim	   Perfect: νένησμαι 	infinitive	infinitive					νενῆσθαι	νενῆσθαι	νενῆσθαι	νενῆσθαι				
swim	   Perfect: νένησμαι 	participle	m					νενησμένος	νενησμένος	νενησμένος	νενησμένος				
swim	   Perfect: νένησμαι 	participle	f					νενησμένη	νενησμένη	νενησμένη	νενησμένη				
swim	   Perfect: νένησμαι 	participle	n					νενησμένον	νενησμένον	νενησμένον	νενησμένον				
swim	   Perfect: νένησμαι 	notes:	This table gives Attic inflectional endings. For conjugation in dialects other than Attic, see Appendix:Ancient Greek dialectal conjugation.	This table gives Attic inflectional endings. For conjugation in dialects other than Attic, see Appendix:Ancient Greek dialectal conjugation.	This table gives Attic inflectional endings. For conjugation in dialects other than Attic, see Appendix:Ancient Greek dialectal conjugation.	This table gives Attic inflectional endings. For conjugation in dialects other than Attic, see Appendix:Ancient Greek dialectal conjugation.	This table gives Attic inflectional endings. For conjugation in dialects other than Attic, see Appendix:Ancient Greek dialectal conjugation.	This table gives Attic inflectional endings. For conjugation in dialects other than Attic, see Appendix:Ancient Greek dialectal conjugation.	This table gives Attic inflectional endings. For conjugation in dialects other than Attic, see Appendix:Ancient Greek dialectal conjugation.	This table gives Attic inflectional endings. For conjugation in dialects other than Attic, see Appendix:Ancient Greek dialectal conjugation.	This table gives Attic inflectional endings. For conjugation in dialects other than Attic, see Appendix:Ancient Greek dialectal conjugation.	This table gives Attic inflectional endings. For conjugation in dialects other than Attic, see Appendix:Ancient Greek dialectal conjugation.	This table gives Attic inflectional endings. For conjugation in dialects other than Attic, see Appendix:Ancient Greek dialectal conjugation.	This table gives Attic inflectional endings. For conjugation in dialects other than Attic, see Appendix:Ancient Greek dialectal conjugation.	This table gives Attic inflectional endings. For conjugation in dialects other than Attic, see Appendix:Ancient Greek dialectal conjugation.
swim	   Pluperfect: ἐνενήσμην 	number	number	singular	singular	singular	dual	dual	plural	plural	plural				
swim	   Pluperfect: ἐνενήσμην 			first	second	third	second	third	first	second	third				
swim	   Pluperfect: ἐνενήσμην 	middle/passive	indicative	ἐνενήσμην	ἐνένησο	ἐνένηστο	ἐνένησθον	ἐνενήσθην	ἐνενήσμεθᾰ	ἐνένησθε	ἐνενήσᾰτο				
swim	   Pluperfect: ἐνενήσμην 	notes:	This table gives Attic inflectional endings. For conjugation in dialects other than Attic, see Appendix:Ancient Greek dialectal conjugation.	This table gives Attic inflectional endings. For conjugation in dialects other than Attic, see Appendix:Ancient Greek dialectal conjugation.	This table gives Attic inflectional endings. For conjugation in dialects other than Attic, see Appendix:Ancient Greek dialectal conjugation.	This table gives Attic inflectional endings. For conjugation in dialects other than Attic, see Appendix:Ancient Greek dialectal conjugation.	This table gives Attic inflectional endings. For conjugation in dialects other than Attic, see Appendix:Ancient Greek dialectal conjugation.	This table gives Attic inflectional endings. For conjugation in dialects other than Attic, see Appendix:Ancient Greek dialectal conjugation.	This table gives Attic inflectional endings. For conjugation in dialects other than Attic, see Appendix:Ancient Greek dialectal conjugation.	This table gives Attic inflectional endings. For conjugation in dialects other than Attic, see Appendix:Ancient Greek dialectal conjugation.	This table gives Attic inflectional endings. For conjugation in dialects other than Attic, see Appendix:Ancient Greek dialectal conjugation.	This table gives Attic inflectional endings. For conjugation in dialects other than Attic, see Appendix:Ancient Greek dialectal conjugation.	This table gives Attic inflectional endings. For conjugation in dialects other than Attic, see Appendix:Ancient Greek dialectal conjugation.	This table gives Attic inflectional endings. For conjugation in dialects other than Attic, see Appendix:Ancient Greek dialectal conjugation.	This table gives Attic inflectional endings. For conjugation in dialects other than Attic, see Appendix:Ancient Greek dialectal conjugation.
walk	   Present: πᾰτέω, πᾰτέομαι (Uncontracted)	number	number	singular	singular	singular	dual	dual	plural	plural	plural				
walk	   Present: πᾰτέω, πᾰτέομαι (Uncontracted)			first	second	third	second	third	first	second	third				
walk	   Present: πᾰτέω, πᾰτέομαι (Uncontracted)	active	indicative	πᾰτέω	πᾰτέεις	πᾰτέει	πᾰτέετον	πᾰτέετον	πᾰτέομεν	πᾰτέετε	πᾰτέουσῐ(ν)				
walk	   Present: πᾰτέω, πᾰτέομαι (Uncontracted)	active	subjunctive	πᾰτέω	πᾰτέῃς	πᾰτέῃ	πᾰτέητον	πᾰτέητον	πᾰτέωμεν	πᾰτέητε	πᾰτέωσῐ(ν)				
walk	   Present: πᾰτέω, πᾰτέομαι (Uncontracted)	active	optative	πᾰτέοιμῐ	πᾰτέοις	πᾰτέοι	πᾰτέοιτον	πᾰτεοίτην	πᾰτέοιμεν	πᾰτέοιτε	πᾰτέοιεν				
walk	   Present: πᾰτέω, πᾰτέομαι (Uncontracted)	active	imperative	 	πᾰ́τεε	πᾰτεέτω	πᾰτέετον	πᾰτεέτων	 	πᾰτέετε	πᾰτεόντων				
walk	   Present: πᾰτέω, πᾰτέομαι (Uncontracted)	middle/passive	indicative	πᾰτέομαι	πᾰτέῃ,πᾰτέει	πᾰτέεται	πᾰτέεσθον	πᾰτέεσθον	πᾰτεόμεθᾰ	πᾰτέεσθε	πᾰτέονται				
walk	   Present: πᾰτέω, πᾰτέομαι (Uncontracted)	middle/passive	subjunctive	πᾰτέωμαι	πᾰτέῃ	πᾰτέηται	πᾰτέησθον	πᾰτέησθον	πᾰτεώμεθᾰ	πᾰτέησθε	πᾰτέωνται				
walk	   Present: πᾰτέω, πᾰτέομαι (Uncontracted)	middle/passive	optative	πᾰτεοίμην	πᾰτέοιο	πᾰτέοιτο	πᾰτέοισθον	πᾰτεοίσθην	πᾰτεοίμεθᾰ	πᾰτέοισθε	πᾰτέοιντο				
walk	   Present: πᾰτέω, πᾰτέομαι (Uncontracted)	middle/passive	imperative	 	πᾰτέου	πᾰτεέσθω	πᾰτέεσθον	πᾰτεέσθων	 	πᾰτέεσθε	πᾰτεέσθων				
walk	   Present: πᾰτέω, πᾰτέομαι (Uncontracted)			active	active	active	active	middle/passive	middle/passive	middle/passive	middle/passive				
walk	   Present: πᾰτέω, πᾰτέομαι (Uncontracted)	infinitive	infinitive	πᾰτέειν	πᾰτέειν	πᾰτέειν	πᾰτέειν	πᾰτέεσθαι	πᾰτέεσθαι	πᾰτέεσθαι	πᾰτέεσθαι				
walk	   Present: πᾰτέω, πᾰτέομαι (Uncontracted)	participle	m	πᾰτέων	πᾰτέων	πᾰτέων	πᾰτέων	πᾰτεόμενος	πᾰτεόμενος	πᾰτεόμενος	πᾰτεόμενος				
walk	   Present: πᾰτέω, πᾰτέομαι (Uncontracted)	participle	f	πᾰτέουσᾰ	πᾰτέουσᾰ	πᾰτέουσᾰ	πᾰτέουσᾰ	πᾰτεομένη	πᾰτεομένη	πᾰτεομένη	πᾰτεομένη				
walk	   Present: πᾰτέω, πᾰτέομαι (Uncontracted)	participle	n	πᾰτέον	πᾰτέον	πᾰτέον	πᾰτέον	πᾰτεόμενον	πᾰτεόμενον	πᾰτεόμενον	πᾰτεόμενον				
walk	   Present: πᾰτέω, πᾰτέομαι (Uncontracted)	notes:	This table gives Attic inflectional endings. For conjugation in dialects other than Attic, see Appendix:Ancient Greek dialectal conjugation.	This table gives Attic inflectional endings. For conjugation in dialects other than Attic, see Appendix:Ancient Greek dialectal conjugation.	This table gives Attic inflectional endings. For conjugation in dialects other than Attic, see Appendix:Ancient Greek dialectal conjugation.	This table gives Attic inflectional endings. For conjugation in dialects other than Attic, see Appendix:Ancient Greek dialectal conjugation.	This table gives Attic inflectional endings. For conjugation in dialects other than Attic, see Appendix:Ancient Greek dialectal conjugation.	This table gives Attic inflectional endings. For conjugation in dialects other than Attic, see Appendix:Ancient Greek dialectal conjugation.	This table gives Attic inflectional endings. For conjugation in dialects other than Attic, see Appendix:Ancient Greek dialectal conjugation.	This table gives Attic inflectional endings. For conjugation in dialects other than Attic, see Appendix:Ancient Greek dialectal conjugation.	This table gives Attic inflectional endings. For conjugation in dialects other than Attic, see Appendix:Ancient Greek dialectal conjugation.	This table gives Attic inflectional endings. For conjugation in dialects other than Attic, see Appendix:Ancient Greek dialectal conjugation.	This table gives Attic inflectional endings. For conjugation in dialects other than Attic, see Appendix:Ancient Greek dialectal conjugation.	This table gives Attic inflectional endings. For conjugation in dialects other than Attic, see Appendix:Ancient Greek dialectal conjugation.	This table gives Attic inflectional endings. For conjugation in dialects other than Attic, see Appendix:Ancient Greek dialectal conjugation.
walk	   Present: πᾰτῶ, πᾰτοῦμαι (Contracted)	number	number	singular	singular	singular	dual	dual	plural	plural	plural				
walk	   Present: πᾰτῶ, πᾰτοῦμαι (Contracted)			first	second	third	second	third	first	second	third				
walk	   Present: πᾰτῶ, πᾰτοῦμαι (Contracted)	active	indicative	πᾰτῶ	πᾰτεῖς	πᾰτεῖ	πᾰτεῖτον	πᾰτεῖτον	πᾰτοῦμεν	πᾰτεῖτε	πᾰτοῦσῐ(ν)				
walk	   Present: πᾰτῶ, πᾰτοῦμαι (Contracted)	active	subjunctive	πᾰτῶ	πᾰτῇς	πᾰτῇ	πᾰτῆτον	πᾰτῆτον	πᾰτῶμεν	πᾰτῆτε	πᾰτῶσῐ(ν)				
walk	   Present: πᾰτῶ, πᾰτοῦμαι (Contracted)	active	optative	πᾰτοίην,πᾰτοῖμῐ	πᾰτοίης,πᾰτοῖς	πᾰτοίη,πᾰτοῖ	πᾰτοῖτον,πᾰτοίητον	πᾰτοίτην,πᾰτοιήτην	πᾰτοῖμεν,πᾰτοίημεν	πᾰτοῖτε,πᾰτοίητε	πᾰτοῖεν,πᾰτοίησᾰν				
walk	   Present: πᾰτῶ, πᾰτοῦμαι (Contracted)	active	imperative	 	πᾰ́τει	πᾰτείτω	πᾰτεῖτον	πᾰτείτων	 	πᾰτεῖτε	πᾰτούντων				
walk	   Present: πᾰτῶ, πᾰτοῦμαι (Contracted)	middle/passive	indicative	πᾰτοῦμαι	πᾰτεῖ,πᾰτῇ	πᾰτεῖται	πᾰτεῖσθον	πᾰτεῖσθον	πᾰτούμεθᾰ	πᾰτεῖσθε	πᾰτοῦνται				
walk	   Present: πᾰτῶ, πᾰτοῦμαι (Contracted)	middle/passive	subjunctive	πᾰτῶμαι	πᾰτῇ	πᾰτῆται	πᾰτῆσθον	πᾰτῆσθον	πᾰτώμεθᾰ	πᾰτῆσθε	πᾰτῶνται				
walk	   Present: πᾰτῶ, πᾰτοῦμαι (Contracted)	middle/passive	optative	πᾰτοίμην	πᾰτοῖο	πᾰτοῖτο	πᾰτοῖσθον	πᾰτοίσθην	πᾰτοίμεθᾰ	πᾰτοῖσθε	πᾰτοῖντο				
walk	   Present: πᾰτῶ, πᾰτοῦμαι (Contracted)	middle/passive	imperative	 	πᾰτοῦ	πᾰτείσθω	πᾰτεῖσθον	πᾰτείσθων	 	πᾰτεῖσθε	πᾰτείσθων				
walk	   Present: πᾰτῶ, πᾰτοῦμαι (Contracted)			active	active	active	active	middle/passive	middle/passive	middle/passive	middle/passive				
walk	   Present: πᾰτῶ, πᾰτοῦμαι (Contracted)	infinitive	infinitive	πᾰτεῖν	πᾰτεῖν	πᾰτεῖν	πᾰτεῖν	πᾰτεῖσθαι	πᾰτεῖσθαι	πᾰτεῖσθαι	πᾰτεῖσθαι				
walk	   Present: πᾰτῶ, πᾰτοῦμαι (Contracted)	participle	m	πᾰτῶν	πᾰτῶν	πᾰτῶν	πᾰτῶν	πᾰτούμενος	πᾰτούμενος	πᾰτούμενος	πᾰτούμενος				
walk	   Present: πᾰτῶ, πᾰτοῦμαι (Contracted)	participle	f	πᾰτοῦσᾰ	πᾰτοῦσᾰ	πᾰτοῦσᾰ	πᾰτοῦσᾰ	πᾰτουμένη	πᾰτουμένη	πᾰτουμένη	πᾰτουμένη				
walk	   Present: πᾰτῶ, πᾰτοῦμαι (Contracted)	participle	n	πᾰτοῦν	πᾰτοῦν	πᾰτοῦν	πᾰτοῦν	πᾰτούμενον	πᾰτούμενον	πᾰτούμενον	πᾰτούμενον				
walk	   Present: πᾰτῶ, πᾰτοῦμαι (Contracted)	notes:	This table gives Attic inflectional endings. For conjugation in dialects other than Attic, see Appendix:Ancient Greek dialectal conjugation.	This table gives Attic inflectional endings. For conjugation in dialects other than Attic, see Appendix:Ancient Greek dialectal conjugation.	This table gives Attic inflectional endings. For conjugation in dialects other than Attic, see Appendix:Ancient Greek dialectal conjugation.	This table gives Attic inflectional endings. For conjugation in dialects other than Attic, see Appendix:Ancient Greek dialectal conjugation.	This table gives Attic inflectional endings. For conjugation in dialects other than Attic, see Appendix:Ancient Greek dialectal conjugation.	This table gives Attic inflectional endings. For conjugation in dialects other than Attic, see Appendix:Ancient Greek dialectal conjugation.	This table gives Attic inflectional endings. For conjugation in dialects other than Attic, see Appendix:Ancient Greek dialectal conjugation.	This table gives Attic inflectional endings. For conjugation in dialects other than Attic, see Appendix:Ancient Greek dialectal conjugation.	This table gives Attic inflectional endings. For conjugation in dialects other than Attic, see Appendix:Ancient Greek dialectal conjugation.	This table gives Attic inflectional endings. For conjugation in dialects other than Attic, see Appendix:Ancient Greek dialectal conjugation.	This table gives Attic inflectional endings. For conjugation in dialects other than Attic, see Appendix:Ancient Greek dialectal conjugation.	This table gives Attic inflectional endings. For conjugation in dialects other than Attic, see Appendix:Ancient Greek dialectal conjugation.	This table gives Attic inflectional endings. For conjugation in dialects other than Attic, see Appendix:Ancient Greek dialectal conjugation.
walk	   Imperfect: ἐπᾰ́τεον, ἐπᾰτεόμην (Uncontracted)	number	number	singular	singular	singular	dual	dual	plural	plural	plural				
walk	   Imperfect: ἐπᾰ́τεον, ἐπᾰτεόμην (Uncontracted)			first	second	third	second	third	first	second	third				
walk	   Imperfect: ἐπᾰ́τεον, ἐπᾰτεόμην (Uncontracted)	active	indicative	ἐπᾰ́τεον	ἐπᾰ́τεες	ἐπᾰ́τεε(ν)	ἐπᾰτέετον	ἐπᾰτεέτην	ἐπᾰτέομεν	ἐπᾰτέετε	ἐπᾰ́τεον				
walk	   Imperfect: ἐπᾰ́τεον, ἐπᾰτεόμην (Uncontracted)	middle/passive	indicative	ἐπᾰτεόμην	ἐπᾰτέου	ἐπᾰτέετο	ἐπᾰτέεσθον	ἐπᾰτεέσθην	ἐπᾰτεόμεθᾰ	ἐπᾰτέεσθε	ἐπᾰτέοντο				
walk	   Imperfect: ἐπᾰ́τεον, ἐπᾰτεόμην (Uncontracted)	notes:	This table gives Attic inflectional endings. For conjugation in dialects other than Attic, see Appendix:Ancient Greek dialectal conjugation.	This table gives Attic inflectional endings. For conjugation in dialects other than Attic, see Appendix:Ancient Greek dialectal conjugation.	This table gives Attic inflectional endings. For conjugation in dialects other than Attic, see Appendix:Ancient Greek dialectal conjugation.	This table gives Attic inflectional endings. For conjugation in dialects other than Attic, see Appendix:Ancient Greek dialectal conjugation.	This table gives Attic inflectional endings. For conjugation in dialects other than Attic, see Appendix:Ancient Greek dialectal conjugation.	This table gives Attic inflectional endings. For conjugation in dialects other than Attic, see Appendix:Ancient Greek dialectal conjugation.	This table gives Attic inflectional endings. For conjugation in dialects other than Attic, see Appendix:Ancient Greek dialectal conjugation.	This table gives Attic inflectional endings. For conjugation in dialects other than Attic, see Appendix:Ancient Greek dialectal conjugation.	This table gives Attic inflectional endings. For conjugation in dialects other than Attic, see Appendix:Ancient Greek dialectal conjugation.	This table gives Attic inflectional endings. For conjugation in dialects other than Attic, see Appendix:Ancient Greek dialectal conjugation.	This table gives Attic inflectional endings. For conjugation in dialects other than Attic, see Appendix:Ancient Greek dialectal conjugation.	This table gives Attic inflectional endings. For conjugation in dialects other than Attic, see Appendix:Ancient Greek dialectal conjugation.	This table gives Attic inflectional endings. For conjugation in dialects other than Attic, see Appendix:Ancient Greek dialectal conjugation.
walk	   Imperfect: ἐπᾰ́τουν, ἐπᾰτούμην (Contracted)	number	number	singular	singular	singular	dual	dual	plural	plural	plural				
walk	   Imperfect: ἐπᾰ́τουν, ἐπᾰτούμην (Contracted)			first	second	third	second	third	first	second	third				
walk	   Imperfect: ἐπᾰ́τουν, ἐπᾰτούμην (Contracted)	active	indicative	ἐπᾰ́τουν	ἐπᾰ́τεις	ἐπᾰ́τει	ἐπᾰτεῖτον	ἐπᾰτείτην	ἐπᾰτοῦμεν	ἐπᾰτεῖτε	ἐπᾰ́τουν				
walk	   Imperfect: ἐπᾰ́τουν, ἐπᾰτούμην (Contracted)	middle/passive	indicative	ἐπᾰτούμην	ἐπᾰτοῦ	ἐπᾰτεῖτο	ἐπᾰτεῖσθον	ἐπᾰτείσθην	ἐπᾰτούμεθᾰ	ἐπᾰτεῖσθε	ἐπᾰτοῦντο				
walk	   Imperfect: ἐπᾰ́τουν, ἐπᾰτούμην (Contracted)	notes:	This table gives Attic inflectional endings. For conjugation in dialects other than Attic, see Appendix:Ancient Greek dialectal conjugation.	This table gives Attic inflectional endings. For conjugation in dialects other than Attic, see Appendix:Ancient Greek dialectal conjugation.	This table gives Attic inflectional endings. For conjugation in dialects other than Attic, see Appendix:Ancient Greek dialectal conjugation.	This table gives Attic inflectional endings. For conjugation in dialects other than Attic, see Appendix:Ancient Greek dialectal conjugation.	This table gives Attic inflectional endings. For conjugation in dialects other than Attic, see Appendix:Ancient Greek dialectal conjugation.	This table gives Attic inflectional endings. For conjugation in dialects other than Attic, see Appendix:Ancient Greek dialectal conjugation.	This table gives Attic inflectional endings. For conjugation in dialects other than Attic, see Appendix:Ancient Greek dialectal conjugation.	This table gives Attic inflectional endings. For conjugation in dialects other than Attic, see Appendix:Ancient Greek dialectal conjugation.	This table gives Attic inflectional endings. For conjugation in dialects other than Attic, see Appendix:Ancient Greek dialectal conjugation.	This table gives Attic inflectional endings. For conjugation in dialects other than Attic, see Appendix:Ancient Greek dialectal conjugation.	This table gives Attic inflectional endings. For conjugation in dialects other than Attic, see Appendix:Ancient Greek dialectal conjugation.	This table gives Attic inflectional endings. For conjugation in dialects other than Attic, see Appendix:Ancient Greek dialectal conjugation.	This table gives Attic inflectional endings. For conjugation in dialects other than Attic, see Appendix:Ancient Greek dialectal conjugation.
walk	   Future: πᾰτήσω, πᾰτήσομαι, πᾰτηθήσομαι 	number	number	singular	singular	singular	dual	dual	plural	plural	plural				
walk	   Future: πᾰτήσω, πᾰτήσομαι, πᾰτηθήσομαι 			first	second	third	second	third	first	second	third				
walk	   Future: πᾰτήσω, πᾰτήσομαι, πᾰτηθήσομαι 	active	indicative	πᾰτήσω	πᾰτήσεις	πᾰτήσει	πᾰτήσετον	πᾰτήσετον	πᾰτήσομεν	πᾰτήσετε	πᾰτήσουσῐ(ν)				
walk	   Future: πᾰτήσω, πᾰτήσομαι, πᾰτηθήσομαι 	active	optative	πᾰτήσοιμῐ	πᾰτήσοις	πᾰτήσοι	πᾰτήσοιτον	πᾰτησοίτην	πᾰτήσοιμεν	πᾰτήσοιτε	πᾰτήσοιεν				
walk	   Future: πᾰτήσω, πᾰτήσομαι, πᾰτηθήσομαι 	middle	indicative	πᾰτήσομαι	πᾰτήσῃ,πᾰτήσει	πᾰτήσεται	πᾰτήσεσθον	πᾰτήσεσθον	πᾰτησόμεθᾰ	πᾰτήσεσθε	πᾰτήσονται				
walk	   Future: πᾰτήσω, πᾰτήσομαι, πᾰτηθήσομαι 	middle	optative	πᾰτησοίμην	πᾰτήσοιο	πᾰτήσοιτο	πᾰτήσοισθον	πᾰτησοίσθην	πᾰτησοίμεθᾰ	πᾰτήσοισθε	πᾰτήσοιντο				
walk	   Future: πᾰτήσω, πᾰτήσομαι, πᾰτηθήσομαι 	passive	indicative	πᾰτηθήσομαι	πᾰτηθήσῃ	πᾰτηθήσεται	πᾰτηθήσεσθον	πᾰτηθήσεσθον	πᾰτηθησόμεθᾰ	πᾰτηθήσεσθε	πᾰτηθήσονται				
walk	   Future: πᾰτήσω, πᾰτήσομαι, πᾰτηθήσομαι 	passive	optative	πᾰτηθησοίμην	πᾰτηθήσοιο	πᾰτηθήσοιτο	πᾰτηθήσοισθον	πᾰτηθησοίσθην	πᾰτηθησοίμεθᾰ	πᾰτηθήσοισθε	πᾰτηθήσοιντο				
walk	   Future: πᾰτήσω, πᾰτήσομαι, πᾰτηθήσομαι 			active	active	active	middle	middle	passive	passive	passive				
walk	   Future: πᾰτήσω, πᾰτήσομαι, πᾰτηθήσομαι 	infinitive	infinitive	πᾰτήσειν	πᾰτήσειν	πᾰτήσειν	πᾰτήσεσθαι	πᾰτήσεσθαι	πᾰτηθήσεσθαι	πᾰτηθήσεσθαι	πᾰτηθήσεσθαι				
walk	   Future: πᾰτήσω, πᾰτήσομαι, πᾰτηθήσομαι 	participle	m	πᾰτήσων	πᾰτήσων	πᾰτήσων	πᾰτησόμενος	πᾰτησόμενος	πᾰτηθησόμενος	πᾰτηθησόμενος	πᾰτηθησόμενος				
walk	   Future: πᾰτήσω, πᾰτήσομαι, πᾰτηθήσομαι 	participle	f	πᾰτήσουσᾰ	πᾰτήσουσᾰ	πᾰτήσουσᾰ	πᾰτησομένη	πᾰτησομένη	πᾰτηθησομένη	πᾰτηθησομένη	πᾰτηθησομένη				
walk	   Future: πᾰτήσω, πᾰτήσομαι, πᾰτηθήσομαι 	participle	n	πᾰτῆσον	πᾰτῆσον	πᾰτῆσον	πᾰτησόμενον	πᾰτησόμενον	πᾰτηθησόμενον	πᾰτηθησόμενον	πᾰτηθησόμενον				
walk	   Future: πᾰτήσω, πᾰτήσομαι, πᾰτηθήσομαι 	notes:	This table gives Attic inflectional endings. For conjugation in dialects other than Attic, see Appendix:Ancient Greek dialectal conjugation.	This table gives Attic inflectional endings. For conjugation in dialects other than Attic, see Appendix:Ancient Greek dialectal conjugation.	This table gives Attic inflectional endings. For conjugation in dialects other than Attic, see Appendix:Ancient Greek dialectal conjugation.	This table gives Attic inflectional endings. For conjugation in dialects other than Attic, see Appendix:Ancient Greek dialectal conjugation.	This table gives Attic inflectional endings. For conjugation in dialects other than Attic, see Appendix:Ancient Greek dialectal conjugation.	This table gives Attic inflectional endings. For conjugation in dialects other than Attic, see Appendix:Ancient Greek dialectal conjugation.	This table gives Attic inflectional endings. For conjugation in dialects other than Attic, see Appendix:Ancient Greek dialectal conjugation.	This table gives Attic inflectional endings. For conjugation in dialects other than Attic, see Appendix:Ancient Greek dialectal conjugation.	This table gives Attic inflectional endings. For conjugation in dialects other than Attic, see Appendix:Ancient Greek dialectal conjugation.	This table gives Attic inflectional endings. For conjugation in dialects other than Attic, see Appendix:Ancient Greek dialectal conjugation.	This table gives Attic inflectional endings. For conjugation in dialects other than Attic, see Appendix:Ancient Greek dialectal conjugation.	This table gives Attic inflectional endings. For conjugation in dialects other than Attic, see Appendix:Ancient Greek dialectal conjugation.	This table gives Attic inflectional endings. For conjugation in dialects other than Attic, see Appendix:Ancient Greek dialectal conjugation.
walk	   Aorist: ἐπᾰ́τησᾰ, ἐπᾰτησᾰ́μην, ἐπᾰτήθην 	number	number	singular	singular	singular	dual	dual	plural	plural	plural				
walk	   Aorist: ἐπᾰ́τησᾰ, ἐπᾰτησᾰ́μην, ἐπᾰτήθην 			first	second	third	second	third	first	second	third				
walk	   Aorist: ἐπᾰ́τησᾰ, ἐπᾰτησᾰ́μην, ἐπᾰτήθην 	active	indicative	ἐπᾰ́τησᾰ	ἐπᾰ́τησᾰς	ἐπᾰ́τησε(ν)	ἐπᾰτήσᾰτον	ἐπᾰτησᾰ́την	ἐπᾰτήσᾰμεν	ἐπᾰτήσᾰτε	ἐπᾰ́τησᾰν				
walk	   Aorist: ἐπᾰ́τησᾰ, ἐπᾰτησᾰ́μην, ἐπᾰτήθην 	active	subjunctive	πᾰτήσω	πᾰτήσῃς	πᾰτήσῃ	πᾰτήσητον	πᾰτήσητον	πᾰτήσωμεν	πᾰτήσητε	πᾰτήσωσῐ(ν)				
walk	   Aorist: ἐπᾰ́τησᾰ, ἐπᾰτησᾰ́μην, ἐπᾰτήθην 	active	optative	πᾰτήσαιμῐ	πᾰτήσειᾰς,πᾰτήσαις	πᾰτήσειε(ν),πᾰτήσαι	πᾰτήσαιτον	πᾰτησαίτην	πᾰτήσαιμεν	πᾰτήσαιτε	πᾰτήσειᾰν,πᾰτήσαιεν				
walk	   Aorist: ἐπᾰ́τησᾰ, ἐπᾰτησᾰ́μην, ἐπᾰτήθην 	active	imperative	 	πᾰ́τησον	πᾰτησᾰ́τω	πᾰτήσᾰτον	πᾰτησᾰ́των	 	πᾰτήσᾰτε	πᾰτησᾰ́ντων				
walk	   Aorist: ἐπᾰ́τησᾰ, ἐπᾰτησᾰ́μην, ἐπᾰτήθην 	middle	indicative	ἐπᾰτησᾰ́μην	ἐπᾰτήσω	ἐπᾰτήσᾰτο	ἐπᾰτήσᾰσθον	ἐπᾰτησᾰ́σθην	ἐπᾰτησᾰ́μεθᾰ	ἐπᾰτήσᾰσθε	ἐπᾰτήσᾰντο				
walk	   Aorist: ἐπᾰ́τησᾰ, ἐπᾰτησᾰ́μην, ἐπᾰτήθην 	middle	subjunctive	πᾰτήσωμαι	πᾰτήσῃ	πᾰτήσηται	πᾰτήσησθον	πᾰτήσησθον	πᾰτησώμεθᾰ	πᾰτήσησθε	πᾰτήσωνται				
walk	   Aorist: ἐπᾰ́τησᾰ, ἐπᾰτησᾰ́μην, ἐπᾰτήθην 	middle	optative	πᾰτησαίμην	πᾰτήσαιο	πᾰτήσαιτο	πᾰτήσαισθον	πᾰτησαίσθην	πᾰτησαίμεθᾰ	πᾰτήσαισθε	πᾰτήσαιντο				
walk	   Aorist: ἐπᾰ́τησᾰ, ἐπᾰτησᾰ́μην, ἐπᾰτήθην 	middle	imperative	 	πᾰ́τησαι	πᾰτησᾰ́σθω	πᾰτήσᾰσθον	πᾰτησᾰ́σθων	 	πᾰτήσᾰσθε	πᾰτησᾰ́σθων				
walk	   Aorist: ἐπᾰ́τησᾰ, ἐπᾰτησᾰ́μην, ἐπᾰτήθην 	passive	indicative	ἐπᾰτήθην	ἐπᾰτήθης	ἐπᾰτήθη	ἐπᾰτήθητον	ἐπᾰτηθήτην	ἐπᾰτήθημεν	ἐπᾰτήθητε	ἐπᾰτήθησᾰν				
walk	   Aorist: ἐπᾰ́τησᾰ, ἐπᾰτησᾰ́μην, ἐπᾰτήθην 	passive	subjunctive	πᾰτηθῶ	πᾰτηθῇς	πᾰτηθῇ	πᾰτηθῆτον	πᾰτηθῆτον	πᾰτηθῶμεν	πᾰτηθῆτε	πᾰτηθῶσῐ(ν)				
walk	   Aorist: ἐπᾰ́τησᾰ, ἐπᾰτησᾰ́μην, ἐπᾰτήθην 	passive	optative	πᾰτηθείην	πᾰτηθείης	πᾰτηθείη	πᾰτηθεῖτον,πᾰτηθείητον	πᾰτηθείτην,πᾰτηθειήτην	πᾰτηθεῖμεν,πᾰτηθείημεν	πᾰτηθεῖτε,πᾰτηθείητε	πᾰτηθεῖεν,πᾰτηθείησᾰν				
walk	   Aorist: ἐπᾰ́τησᾰ, ἐπᾰτησᾰ́μην, ἐπᾰτήθην 	passive	imperative	 	πᾰτήθητῐ	πᾰτηθήτω	πᾰτήθητον	πᾰτηθήτων	 	πᾰτήθητε	πᾰτηθέντων				
walk	   Aorist: ἐπᾰ́τησᾰ, ἐπᾰτησᾰ́μην, ἐπᾰτήθην 			active	active	active	middle	middle	passive	passive	passive				
walk	   Aorist: ἐπᾰ́τησᾰ, ἐπᾰτησᾰ́μην, ἐπᾰτήθην 	infinitive	infinitive	πᾰτῆσαι	πᾰτῆσαι	πᾰτῆσαι	πᾰτήσᾰσθαι	πᾰτήσᾰσθαι	πᾰτηθῆναι	πᾰτηθῆναι	πᾰτηθῆναι				
walk	   Aorist: ἐπᾰ́τησᾰ, ἐπᾰτησᾰ́μην, ἐπᾰτήθην 	participle	m	πᾰτήσᾱς	πᾰτήσᾱς	πᾰτήσᾱς	πᾰτησᾰ́μενος	πᾰτησᾰ́μενος	πᾰτηθείς	πᾰτηθείς	πᾰτηθείς				
walk	   Aorist: ἐπᾰ́τησᾰ, ἐπᾰτησᾰ́μην, ἐπᾰτήθην 	participle	f	πᾰτήσᾱσᾰ	πᾰτήσᾱσᾰ	πᾰτήσᾱσᾰ	πᾰτησᾰμένη	πᾰτησᾰμένη	πᾰτηθεῖσᾰ	πᾰτηθεῖσᾰ	πᾰτηθεῖσᾰ				
walk	   Aorist: ἐπᾰ́τησᾰ, ἐπᾰτησᾰ́μην, ἐπᾰτήθην 	participle	n	πᾰτῆσᾰν	πᾰτῆσᾰν	πᾰτῆσᾰν	πᾰτησᾰ́μενον	πᾰτησᾰ́μενον	πᾰτηθέν	πᾰτηθέν	πᾰτηθέν				
walk	   Aorist: ἐπᾰ́τησᾰ, ἐπᾰτησᾰ́μην, ἐπᾰτήθην 	notes:	This table gives Attic inflectional endings. For conjugation in dialects other than Attic, see Appendix:Ancient Greek dialectal conjugation.	This table gives Attic inflectional endings. For conjugation in dialects other than Attic, see Appendix:Ancient Greek dialectal conjugation.	This table gives Attic inflectional endings. For conjugation in dialects other than Attic, see Appendix:Ancient Greek dialectal conjugation.	This table gives Attic inflectional endings. For conjugation in dialects other than Attic, see Appendix:Ancient Greek dialectal conjugation.	This table gives Attic inflectional endings. For conjugation in dialects other than Attic, see Appendix:Ancient Greek dialectal conjugation.	This table gives Attic inflectional endings. For conjugation in dialects other than Attic, see Appendix:Ancient Greek dialectal conjugation.	This table gives Attic inflectional endings. For conjugation in dialects other than Attic, see Appendix:Ancient Greek dialectal conjugation.	This table gives Attic inflectional endings. For conjugation in dialects other than Attic, see Appendix:Ancient Greek dialectal conjugation.	This table gives Attic inflectional endings. For conjugation in dialects other than Attic, see Appendix:Ancient Greek dialectal conjugation.	This table gives Attic inflectional endings. For conjugation in dialects other than Attic, see Appendix:Ancient Greek dialectal conjugation.	This table gives Attic inflectional endings. For conjugation in dialects other than Attic, see Appendix:Ancient Greek dialectal conjugation.	This table gives Attic inflectional endings. For conjugation in dialects other than Attic, see Appendix:Ancient Greek dialectal conjugation.	This table gives Attic inflectional endings. For conjugation in dialects other than Attic, see Appendix:Ancient Greek dialectal conjugation.
walk	   Perfect: πεπᾰ́τηκᾰ, πεπᾰ́τημαι 	number	number	singular	singular	singular	dual	dual	plural	plural	plural				
walk	   Perfect: πεπᾰ́τηκᾰ, πεπᾰ́τημαι 			first	second	third	second	third	first	second	third				
walk	   Perfect: πεπᾰ́τηκᾰ, πεπᾰ́τημαι 	active	indicative	πεπᾰ́τηκᾰ	πεπᾰ́τηκᾰς	πεπᾰ́τηκε(ν)	πεπᾰτήκᾰτον	πεπᾰτήκᾰτον	πεπᾰτήκᾰμεν	πεπᾰτήκᾰτε	πεπᾰτήκᾱσῐ(ν)				
walk	   Perfect: πεπᾰ́τηκᾰ, πεπᾰ́τημαι 	active	subjunctive	πεπᾰτήκω	πεπᾰτήκῃς	πεπᾰτήκῃ	πεπᾰτήκητον	πεπᾰτήκητον	πεπᾰτήκωμεν	πεπᾰτήκητε	πεπᾰτήκωσῐ(ν)				
walk	   Perfect: πεπᾰ́τηκᾰ, πεπᾰ́τημαι 	active	optative	πεπᾰτήκοιμῐ,πεπᾰτηκοίην	πεπᾰτήκοις,πεπᾰτηκοίης	πεπᾰτήκοι,πεπᾰτηκοίη	πεπᾰτήκοιτον	πεπᾰτηκοίτην	πεπᾰτήκοιμεν	πεπᾰτήκοιτε	πεπᾰτήκοιεν				
walk	   Perfect: πεπᾰ́τηκᾰ, πεπᾰ́τημαι 	active	imperative	 	πεπᾰ́τηκε	πεπᾰτηκέτω	πεπᾰτήκετον	πεπᾰτηκέτων	 	πεπᾰτήκετε	πεπᾰτηκόντων				
walk	   Perfect: πεπᾰ́τηκᾰ, πεπᾰ́τημαι 	middle/passive	indicative	πεπᾰ́τημαι	πεπᾰ́τησαι	πεπᾰ́τηται	πεπᾰ́τησθον	πεπᾰ́τησθον	πεπᾰτήμεθᾰ	πεπᾰ́τησθε	πεπᾰ́τηνται				
walk	   Perfect: πεπᾰ́τηκᾰ, πεπᾰ́τημαι 	middle/passive	subjunctive	πεπᾰτημένος ὦ	πεπᾰτημένος ᾖς	πεπᾰτημένος ᾖ	πεπᾰτημένω ἦτον	πεπᾰτημένω ἦτον	πεπᾰτημένοι ὦμεν	πεπᾰτημένοι ἦτε	πεπᾰτημένοι ὦσῐ(ν)				
walk	   Perfect: πεπᾰ́τηκᾰ, πεπᾰ́τημαι 	middle/passive	optative	πεπᾰτημένος εἴην	πεπᾰτημένος εἴης	πεπᾰτημένος εἴη	πεπᾰτημένω εἴητον/εἶτον	πεπᾰτημένω εἰήτην/εἴτην	πεπᾰτημένοι εἴημεν/εἶμεν	πεπᾰτημένοι εἴητε/εἶτε	πεπᾰτημένοι εἴησᾰν/εἶεν				
walk	   Perfect: πεπᾰ́τηκᾰ, πεπᾰ́τημαι 	middle/passive	imperative	 	πεπᾰ́τησο	πεπᾰτήσθω	πεπᾰ́τησθον	πεπᾰτήσθων	 	πεπᾰ́τησθε	πεπᾰτήσθων				
walk	   Perfect: πεπᾰ́τηκᾰ, πεπᾰ́τημαι 			active	active	active	active	middle/passive	middle/passive	middle/passive	middle/passive				
walk	   Perfect: πεπᾰ́τηκᾰ, πεπᾰ́τημαι 	infinitive	infinitive	πεπᾰτηκέναι	πεπᾰτηκέναι	πεπᾰτηκέναι	πεπᾰτηκέναι	πεπᾰτῆσθαι	πεπᾰτῆσθαι	πεπᾰτῆσθαι	πεπᾰτῆσθαι				
walk	   Perfect: πεπᾰ́τηκᾰ, πεπᾰ́τημαι 	participle	m	πεπᾰτηκώς	πεπᾰτηκώς	πεπᾰτηκώς	πεπᾰτηκώς	πεπᾰτημένος	πεπᾰτημένος	πεπᾰτημένος	πεπᾰτημένος				
walk	   Perfect: πεπᾰ́τηκᾰ, πεπᾰ́τημαι 	participle	f	πεπᾰτηκυῖᾰ	πεπᾰτηκυῖᾰ	πεπᾰτηκυῖᾰ	πεπᾰτηκυῖᾰ	πεπᾰτημένη	πεπᾰτημένη	πεπᾰτημένη	πεπᾰτημένη				
walk	   Perfect: πεπᾰ́τηκᾰ, πεπᾰ́τημαι 	participle	n	πεπᾰτηκός	πεπᾰτηκός	πεπᾰτηκός	πεπᾰτηκός	πεπᾰτημένον	πεπᾰτημένον	πεπᾰτημένον	πεπᾰτημένον				
walk	   Perfect: πεπᾰ́τηκᾰ, πεπᾰ́τημαι 	notes:	This table gives Attic inflectional endings. For conjugation in dialects other than Attic, see Appendix:Ancient Greek dialectal conjugation.	This table gives Attic inflectional endings. For conjugation in dialects other than Attic, see Appendix:Ancient Greek dialectal conjugation.	This table gives Attic inflectional endings. For conjugation in dialects other than Attic, see Appendix:Ancient Greek dialectal conjugation.	This table gives Attic inflectional endings. For conjugation in dialects other than Attic, see Appendix:Ancient Greek dialectal conjugation.	This table gives Attic inflectional endings. For conjugation in dialects other than Attic, see Appendix:Ancient Greek dialectal conjugation.	This table gives Attic inflectional endings. For conjugation in dialects other than Attic, see Appendix:Ancient Greek dialectal conjugation.	This table gives Attic inflectional endings. For conjugation in dialects other than Attic, see Appendix:Ancient Greek dialectal conjugation.	This table gives Attic inflectional endings. For conjugation in dialects other than Attic, see Appendix:Ancient Greek dialectal conjugation.	This table gives Attic inflectional endings. For conjugation in dialects other than Attic, see Appendix:Ancient Greek dialectal conjugation.	This table gives Attic inflectional endings. For conjugation in dialects other than Attic, see Appendix:Ancient Greek dialectal conjugation.	This table gives Attic inflectional endings. For conjugation in dialects other than Attic, see Appendix:Ancient Greek dialectal conjugation.	This table gives Attic inflectional endings. For conjugation in dialects other than Attic, see Appendix:Ancient Greek dialectal conjugation.	This table gives Attic inflectional endings. For conjugation in dialects other than Attic, see Appendix:Ancient Greek dialectal conjugation.
walk	   Pluperfect: ἐπεπᾰτήκειν, ἐπεπᾰτήμην 	number	number	singular	singular	singular	dual	dual	plural	plural	plural				
walk	   Pluperfect: ἐπεπᾰτήκειν, ἐπεπᾰτήμην 			first	second	third	second	third	first	second	third				
walk	   Pluperfect: ἐπεπᾰτήκειν, ἐπεπᾰτήμην 	active	indicative	ἐπεπᾰτήκειν,ἐπεπᾰτήκη	ἐπεπᾰτήκεις,ἐπεπᾰτήκης	ἐπεπᾰτήκει(ν)	ἐπεπᾰτήκετον	ἐπεπᾰτηκέτην	ἐπεπᾰτήκεμεν	ἐπεπᾰτήκετε	ἐπεπᾰτήκεσᾰν				
walk	   Pluperfect: ἐπεπᾰτήκειν, ἐπεπᾰτήμην 	middle/passive	indicative	ἐπεπᾰτήμην	ἐπεπᾰ́τησο	ἐπεπᾰ́τητο	ἐπεπᾰ́τησθον	ἐπεπᾰτήσθην	ἐπεπᾰτήμεθᾰ	ἐπεπᾰ́τησθε	ἐπεπᾰ́τηντο				
walk	   Pluperfect: ἐπεπᾰτήκειν, ἐπεπᾰτήμην 	notes:	This table gives Attic inflectional endings. For conjugation in dialects other than Attic, see Appendix:Ancient Greek dialectal conjugation.	This table gives Attic inflectional endings. For conjugation in dialects other than Attic, see Appendix:Ancient Greek dialectal conjugation.	This table gives Attic inflectional endings. For conjugation in dialects other than Attic, see Appendix:Ancient Greek dialectal conjugation.	This table gives Attic inflectional endings. For conjugation in dialects other than Attic, see Appendix:Ancient Greek dialectal conjugation.	This table gives Attic inflectional endings. For conjugation in dialects other than Attic, see Appendix:Ancient Greek dialectal conjugation.	This table gives Attic inflectional endings. For conjugation in dialects other than Attic, see Appendix:Ancient Greek dialectal conjugation.	This table gives Attic inflectional endings. For conjugation in dialects other than Attic, see Appendix:Ancient Greek dialectal conjugation.	This table gives Attic inflectional endings. For conjugation in dialects other than Attic, see Appendix:Ancient Greek dialectal conjugation.	This table gives Attic inflectional endings. For conjugation in dialects other than Attic, see Appendix:Ancient Greek dialectal conjugation.	This table gives Attic inflectional endings. For conjugation in dialects other than Attic, see Appendix:Ancient Greek dialectal conjugation.	This table gives Attic inflectional endings. For conjugation in dialects other than Attic, see Appendix:Ancient Greek dialectal conjugation.	This table gives Attic inflectional endings. For conjugation in dialects other than Attic, see Appendix:Ancient Greek dialectal conjugation.	This table gives Attic inflectional endings. For conjugation in dialects other than Attic, see Appendix:Ancient Greek dialectal conjugation.
warm	   Present: θᾰ́λπω, θᾰ́λπομαι 	number	number	singular	singular	singular	dual	dual	plural	plural	plural				
warm	   Present: θᾰ́λπω, θᾰ́λπομαι 			first	second	third	second	third	first	second	third				
warm	   Present: θᾰ́λπω, θᾰ́λπομαι 	active	indicative	θᾰ́λπω	θᾰ́λπεις	θᾰ́λπει	θᾰ́λπετον	θᾰ́λπετον	θᾰ́λπομεν	θᾰ́λπετε	θᾰ́λπουσῐ(ν)				
warm	   Present: θᾰ́λπω, θᾰ́λπομαι 	active	subjunctive	θᾰ́λπω	θᾰ́λπῃς	θᾰ́λπῃ	θᾰ́λπητον	θᾰ́λπητον	θᾰ́λπωμεν	θᾰ́λπητε	θᾰ́λπωσῐ(ν)				
warm	   Present: θᾰ́λπω, θᾰ́λπομαι 	active	optative	θᾰ́λποιμῐ	θᾰ́λποις	θᾰ́λποι	θᾰ́λποιτον	θᾰλποίτην	θᾰ́λποιμεν	θᾰ́λποιτε	θᾰ́λποιεν				
warm	   Present: θᾰ́λπω, θᾰ́λπομαι 	active	imperative	 	θᾰ́λπε	θᾰλπέτω	θᾰ́λπετον	θᾰλπέτων	 	θᾰ́λπετε	θᾰλπόντων				
warm	   Present: θᾰ́λπω, θᾰ́λπομαι 	middle/passive	indicative	θᾰ́λπομαι	θᾰ́λπῃ,θᾰ́λπει	θᾰ́λπεται	θᾰ́λπεσθον	θᾰ́λπεσθον	θᾰλπόμεθᾰ	θᾰ́λπεσθε	θᾰ́λπονται				
warm	   Present: θᾰ́λπω, θᾰ́λπομαι 	middle/passive	subjunctive	θᾰ́λπωμαι	θᾰ́λπῃ	θᾰ́λπηται	θᾰ́λπησθον	θᾰ́λπησθον	θᾰλπώμεθᾰ	θᾰ́λπησθε	θᾰ́λπωνται				
warm	   Present: θᾰ́λπω, θᾰ́λπομαι 	middle/passive	optative	θᾰλποίμην	θᾰ́λποιο	θᾰ́λποιτο	θᾰ́λποισθον	θᾰλποίσθην	θᾰλποίμεθᾰ	θᾰ́λποισθε	θᾰ́λποιντο				
warm	   Present: θᾰ́λπω, θᾰ́λπομαι 	middle/passive	imperative	 	θᾰ́λπου	θᾰλπέσθω	θᾰ́λπεσθον	θᾰλπέσθων	 	θᾰ́λπεσθε	θᾰλπέσθων				
warm	   Present: θᾰ́λπω, θᾰ́λπομαι 			active	active	active	active	middle/passive	middle/passive	middle/passive	middle/passive				
warm	   Present: θᾰ́λπω, θᾰ́λπομαι 	infinitive	infinitive	θᾰ́λπειν	θᾰ́λπειν	θᾰ́λπειν	θᾰ́λπειν	θᾰ́λπεσθαι	θᾰ́λπεσθαι	θᾰ́λπεσθαι	θᾰ́λπεσθαι				
warm	   Present: θᾰ́λπω, θᾰ́λπομαι 	participle	m	θᾰ́λπων	θᾰ́λπων	θᾰ́λπων	θᾰ́λπων	θᾰλπόμενος	θᾰλπόμενος	θᾰλπόμενος	θᾰλπόμενος				
warm	   Present: θᾰ́λπω, θᾰ́λπομαι 	participle	f	θᾰ́λπουσᾰ	θᾰ́λπουσᾰ	θᾰ́λπουσᾰ	θᾰ́λπουσᾰ	θᾰλπομένη	θᾰλπομένη	θᾰλπομένη	θᾰλπομένη				
warm	   Present: θᾰ́λπω, θᾰ́λπομαι 	participle	n	θᾰ́λπον	θᾰ́λπον	θᾰ́λπον	θᾰ́λπον	θᾰλπόμενον	θᾰλπόμενον	θᾰλπόμενον	θᾰλπόμενον				
warm	   Present: θᾰ́λπω, θᾰ́λπομαι 	notes:	This table gives Attic inflectional endings. For conjugation in dialects other than Attic, see Appendix:Ancient Greek dialectal conjugation.	This table gives Attic inflectional endings. For conjugation in dialects other than Attic, see Appendix:Ancient Greek dialectal conjugation.	This table gives Attic inflectional endings. For conjugation in dialects other than Attic, see Appendix:Ancient Greek dialectal conjugation.	This table gives Attic inflectional endings. For conjugation in dialects other than Attic, see Appendix:Ancient Greek dialectal conjugation.	This table gives Attic inflectional endings. For conjugation in dialects other than Attic, see Appendix:Ancient Greek dialectal conjugation.	This table gives Attic inflectional endings. For conjugation in dialects other than Attic, see Appendix:Ancient Greek dialectal conjugation.	This table gives Attic inflectional endings. For conjugation in dialects other than Attic, see Appendix:Ancient Greek dialectal conjugation.	This table gives Attic inflectional endings. For conjugation in dialects other than Attic, see Appendix:Ancient Greek dialectal conjugation.	This table gives Attic inflectional endings. For conjugation in dialects other than Attic, see Appendix:Ancient Greek dialectal conjugation.	This table gives Attic inflectional endings. For conjugation in dialects other than Attic, see Appendix:Ancient Greek dialectal conjugation.	This table gives Attic inflectional endings. For conjugation in dialects other than Attic, see Appendix:Ancient Greek dialectal conjugation.	This table gives Attic inflectional endings. For conjugation in dialects other than Attic, see Appendix:Ancient Greek dialectal conjugation.	This table gives Attic inflectional endings. For conjugation in dialects other than Attic, see Appendix:Ancient Greek dialectal conjugation.
warm	   Imperfect: ἔθᾰλπον, ἐθᾰλπόμην 	number	number	singular	singular	singular	dual	dual	plural	plural	plural				
warm	   Imperfect: ἔθᾰλπον, ἐθᾰλπόμην 			first	second	third	second	third	first	second	third				
warm	   Imperfect: ἔθᾰλπον, ἐθᾰλπόμην 	active	indicative	ἔθᾰλπον	ἔθᾰλπες	ἔθᾰλπε(ν)	ἐθᾰ́λπετον	ἐθᾰλπέτην	ἐθᾰ́λπομεν	ἐθᾰ́λπετε	ἔθᾰλπον				
warm	   Imperfect: ἔθᾰλπον, ἐθᾰλπόμην 	middle/passive	indicative	ἐθᾰλπόμην	ἐθᾰ́λπου	ἐθᾰ́λπετο	ἐθᾰ́λπεσθον	ἐθᾰλπέσθην	ἐθᾰλπόμεθᾰ	ἐθᾰ́λπεσθε	ἐθᾰ́λποντο				
warm	   Imperfect: ἔθᾰλπον, ἐθᾰλπόμην 	notes:	This table gives Attic inflectional endings. For conjugation in dialects other than Attic, see Appendix:Ancient Greek dialectal conjugation.	This table gives Attic inflectional endings. For conjugation in dialects other than Attic, see Appendix:Ancient Greek dialectal conjugation.	This table gives Attic inflectional endings. For conjugation in dialects other than Attic, see Appendix:Ancient Greek dialectal conjugation.	This table gives Attic inflectional endings. For conjugation in dialects other than Attic, see Appendix:Ancient Greek dialectal conjugation.	This table gives Attic inflectional endings. For conjugation in dialects other than Attic, see Appendix:Ancient Greek dialectal conjugation.	This table gives Attic inflectional endings. For conjugation in dialects other than Attic, see Appendix:Ancient Greek dialectal conjugation.	This table gives Attic inflectional endings. For conjugation in dialects other than Attic, see Appendix:Ancient Greek dialectal conjugation.	This table gives Attic inflectional endings. For conjugation in dialects other than Attic, see Appendix:Ancient Greek dialectal conjugation.	This table gives Attic inflectional endings. For conjugation in dialects other than Attic, see Appendix:Ancient Greek dialectal conjugation.	This table gives Attic inflectional endings. For conjugation in dialects other than Attic, see Appendix:Ancient Greek dialectal conjugation.	This table gives Attic inflectional endings. For conjugation in dialects other than Attic, see Appendix:Ancient Greek dialectal conjugation.	This table gives Attic inflectional endings. For conjugation in dialects other than Attic, see Appendix:Ancient Greek dialectal conjugation.	This table gives Attic inflectional endings. For conjugation in dialects other than Attic, see Appendix:Ancient Greek dialectal conjugation.
warm	   Future: θᾰ́λψω, θᾰ́λψομαι, θᾰλφθήσομαι 	number	number	singular	singular	singular	dual	dual	plural	plural	plural				
warm	   Future: θᾰ́λψω, θᾰ́λψομαι, θᾰλφθήσομαι 			first	second	third	second	third	first	second	third				
warm	   Future: θᾰ́λψω, θᾰ́λψομαι, θᾰλφθήσομαι 	active	indicative	θᾰ́λψω	θᾰ́λψεις	θᾰ́λψει	θᾰ́λψετον	θᾰ́λψετον	θᾰ́λψομεν	θᾰ́λψετε	θᾰ́λψουσῐ(ν)				
warm	   Future: θᾰ́λψω, θᾰ́λψομαι, θᾰλφθήσομαι 	active	optative	θᾰ́λψοιμῐ	θᾰ́λψοις	θᾰ́λψοι	θᾰ́λψοιτον	θᾰλψοίτην	θᾰ́λψοιμεν	θᾰ́λψοιτε	θᾰ́λψοιεν				
warm	   Future: θᾰ́λψω, θᾰ́λψομαι, θᾰλφθήσομαι 	middle	indicative	θᾰ́λψομαι	θᾰ́λψῃ,θᾰ́λψει	θᾰ́λψεται	θᾰ́λψεσθον	θᾰ́λψεσθον	θᾰλψόμεθᾰ	θᾰ́λψεσθε	θᾰ́λψονται				
warm	   Future: θᾰ́λψω, θᾰ́λψομαι, θᾰλφθήσομαι 	middle	optative	θᾰλψοίμην	θᾰ́λψοιο	θᾰ́λψοιτο	θᾰ́λψοισθον	θᾰλψοίσθην	θᾰλψοίμεθᾰ	θᾰ́λψοισθε	θᾰ́λψοιντο				
warm	   Future: θᾰ́λψω, θᾰ́λψομαι, θᾰλφθήσομαι 	passive	indicative	θᾰλφθήσομαι	θᾰλφθήσῃ	θᾰλφθήσεται	θᾰλφθήσεσθον	θᾰλφθήσεσθον	θᾰλφθησόμεθᾰ	θᾰλφθήσεσθε	θᾰλφθήσονται				
warm	   Future: θᾰ́λψω, θᾰ́λψομαι, θᾰλφθήσομαι 	passive	optative	θᾰλφθησοίμην	θᾰλφθήσοιο	θᾰλφθήσοιτο	θᾰλφθήσοισθον	θᾰλφθησοίσθην	θᾰλφθησοίμεθᾰ	θᾰλφθήσοισθε	θᾰλφθήσοιντο				
warm	   Future: θᾰ́λψω, θᾰ́λψομαι, θᾰλφθήσομαι 			active	active	active	middle	middle	passive	passive	passive				
warm	   Future: θᾰ́λψω, θᾰ́λψομαι, θᾰλφθήσομαι 	infinitive	infinitive	θᾰ́λψειν	θᾰ́λψειν	θᾰ́λψειν	θᾰ́λψεσθαι	θᾰ́λψεσθαι	θᾰλφθήσεσθαι	θᾰλφθήσεσθαι	θᾰλφθήσεσθαι				
warm	   Future: θᾰ́λψω, θᾰ́λψομαι, θᾰλφθήσομαι 	participle	m	θᾰ́λψων	θᾰ́λψων	θᾰ́λψων	θᾰλψόμενος	θᾰλψόμενος	θᾰλφθησόμενος	θᾰλφθησόμενος	θᾰλφθησόμενος				
warm	   Future: θᾰ́λψω, θᾰ́λψομαι, θᾰλφθήσομαι 	participle	f	θᾰ́λψουσᾰ	θᾰ́λψουσᾰ	θᾰ́λψουσᾰ	θᾰλψομένη	θᾰλψομένη	θᾰλφθησομένη	θᾰλφθησομένη	θᾰλφθησομένη				
warm	   Future: θᾰ́λψω, θᾰ́λψομαι, θᾰλφθήσομαι 	participle	n	θᾰ́λψον	θᾰ́λψον	θᾰ́λψον	θᾰλψόμενον	θᾰλψόμενον	θᾰλφθησόμενον	θᾰλφθησόμενον	θᾰλφθησόμενον				
warm	   Future: θᾰ́λψω, θᾰ́λψομαι, θᾰλφθήσομαι 	notes:	This table gives Attic inflectional endings. For conjugation in dialects other than Attic, see Appendix:Ancient Greek dialectal conjugation.	This table gives Attic inflectional endings. For conjugation in dialects other than Attic, see Appendix:Ancient Greek dialectal conjugation.	This table gives Attic inflectional endings. For conjugation in dialects other than Attic, see Appendix:Ancient Greek dialectal conjugation.	This table gives Attic inflectional endings. For conjugation in dialects other than Attic, see Appendix:Ancient Greek dialectal conjugation.	This table gives Attic inflectional endings. For conjugation in dialects other than Attic, see Appendix:Ancient Greek dialectal conjugation.	This table gives Attic inflectional endings. For conjugation in dialects other than Attic, see Appendix:Ancient Greek dialectal conjugation.	This table gives Attic inflectional endings. For conjugation in dialects other than Attic, see Appendix:Ancient Greek dialectal conjugation.	This table gives Attic inflectional endings. For conjugation in dialects other than Attic, see Appendix:Ancient Greek dialectal conjugation.	This table gives Attic inflectional endings. For conjugation in dialects other than Attic, see Appendix:Ancient Greek dialectal conjugation.	This table gives Attic inflectional endings. For conjugation in dialects other than Attic, see Appendix:Ancient Greek dialectal conjugation.	This table gives Attic inflectional endings. For conjugation in dialects other than Attic, see Appendix:Ancient Greek dialectal conjugation.	This table gives Attic inflectional endings. For conjugation in dialects other than Attic, see Appendix:Ancient Greek dialectal conjugation.	This table gives Attic inflectional endings. For conjugation in dialects other than Attic, see Appendix:Ancient Greek dialectal conjugation.
warm	   Aorist: ἔθᾰλψᾰ, ἐθᾰλψᾰ́μην, ἐθᾰ́λφθην 	number	number	singular	singular	singular	dual	dual	plural	plural	plural				
warm	   Aorist: ἔθᾰλψᾰ, ἐθᾰλψᾰ́μην, ἐθᾰ́λφθην 			first	second	third	second	third	first	second	third				
warm	   Aorist: ἔθᾰλψᾰ, ἐθᾰλψᾰ́μην, ἐθᾰ́λφθην 	active	indicative	ἔθᾰλψᾰ	ἔθᾰλψᾰς	ἔθᾰλψε(ν)	ἐθᾰ́λψᾰτον	ἐθᾰλψᾰ́την	ἐθᾰ́λψᾰμεν	ἐθᾰ́λψᾰτε	ἔθᾰλψᾰν				
warm	   Aorist: ἔθᾰλψᾰ, ἐθᾰλψᾰ́μην, ἐθᾰ́λφθην 	active	subjunctive	θᾰ́λψω	θᾰ́λψῃς	θᾰ́λψῃ	θᾰ́λψητον	θᾰ́λψητον	θᾰ́λψωμεν	θᾰ́λψητε	θᾰ́λψωσῐ(ν)				
warm	   Aorist: ἔθᾰλψᾰ, ἐθᾰλψᾰ́μην, ἐθᾰ́λφθην 	active	optative	θᾰ́λψαιμῐ	θᾰ́λψειᾰς,θᾰ́λψαις	θᾰ́λψειε(ν),θᾰ́λψαι	θᾰ́λψαιτον	θᾰλψαίτην	θᾰ́λψαιμεν	θᾰ́λψαιτε	θᾰ́λψειᾰν,θᾰ́λψαιεν				
warm	   Aorist: ἔθᾰλψᾰ, ἐθᾰλψᾰ́μην, ἐθᾰ́λφθην 	active	imperative	 	θᾰ́λψον	θᾰλψᾰ́τω	θᾰ́λψᾰτον	θᾰλψᾰ́των	 	θᾰ́λψᾰτε	θᾰλψᾰ́ντων				
warm	   Aorist: ἔθᾰλψᾰ, ἐθᾰλψᾰ́μην, ἐθᾰ́λφθην 	middle	indicative	ἐθᾰλψᾰ́μην	ἐθᾰ́λψω	ἐθᾰ́λψᾰτο	ἐθᾰ́λψᾰσθον	ἐθᾰλψᾰ́σθην	ἐθᾰλψᾰ́μεθᾰ	ἐθᾰ́λψᾰσθε	ἐθᾰ́λψᾰντο				
warm	   Aorist: ἔθᾰλψᾰ, ἐθᾰλψᾰ́μην, ἐθᾰ́λφθην 	middle	subjunctive	θᾰ́λψωμαι	θᾰ́λψῃ	θᾰ́λψηται	θᾰ́λψησθον	θᾰ́λψησθον	θᾰλψώμεθᾰ	θᾰ́λψησθε	θᾰ́λψωνται				
warm	   Aorist: ἔθᾰλψᾰ, ἐθᾰλψᾰ́μην, ἐθᾰ́λφθην 	middle	optative	θᾰλψαίμην	θᾰ́λψαιο	θᾰ́λψαιτο	θᾰ́λψαισθον	θᾰλψαίσθην	θᾰλψαίμεθᾰ	θᾰ́λψαισθε	θᾰ́λψαιντο				
warm	   Aorist: ἔθᾰλψᾰ, ἐθᾰλψᾰ́μην, ἐθᾰ́λφθην 	middle	imperative	 	θᾰ́λψαι	θᾰλψᾰ́σθω	θᾰ́λψᾰσθον	θᾰλψᾰ́σθων	 	θᾰ́λψᾰσθε	θᾰλψᾰ́σθων				
warm	   Aorist: ἔθᾰλψᾰ, ἐθᾰλψᾰ́μην, ἐθᾰ́λφθην 	passive	indicative	ἐθᾰ́λφθην	ἐθᾰ́λφθης	ἐθᾰ́λφθη	ἐθᾰ́λφθητον	ἐθᾰλφθήτην	ἐθᾰ́λφθημεν	ἐθᾰ́λφθητε	ἐθᾰ́λφθησᾰν				
warm	   Aorist: ἔθᾰλψᾰ, ἐθᾰλψᾰ́μην, ἐθᾰ́λφθην 	passive	subjunctive	θᾰλφθῶ	θᾰλφθῇς	θᾰλφθῇ	θᾰλφθῆτον	θᾰλφθῆτον	θᾰλφθῶμεν	θᾰλφθῆτε	θᾰλφθῶσῐ(ν)				
warm	   Aorist: ἔθᾰλψᾰ, ἐθᾰλψᾰ́μην, ἐθᾰ́λφθην 	passive	optative	θᾰλφθείην	θᾰλφθείης	θᾰλφθείη	θᾰλφθεῖτον,θᾰλφθείητον	θᾰλφθείτην,θᾰλφθειήτην	θᾰλφθεῖμεν,θᾰλφθείημεν	θᾰλφθεῖτε,θᾰλφθείητε	θᾰλφθεῖεν,θᾰλφθείησᾰν				
warm	   Aorist: ἔθᾰλψᾰ, ἐθᾰλψᾰ́μην, ἐθᾰ́λφθην 	passive	imperative	 	θᾰ́λφθητῐ	θᾰλφθήτω	θᾰ́λφθητον	θᾰλφθήτων	 	θᾰ́λφθητε	θᾰλφθέντων				
warm	   Aorist: ἔθᾰλψᾰ, ἐθᾰλψᾰ́μην, ἐθᾰ́λφθην 			active	active	active	middle	middle	passive	passive	passive				
warm	   Aorist: ἔθᾰλψᾰ, ἐθᾰλψᾰ́μην, ἐθᾰ́λφθην 	infinitive	infinitive	θᾰ́λψαι	θᾰ́λψαι	θᾰ́λψαι	θᾰ́λψᾰσθαι	θᾰ́λψᾰσθαι	θᾰλφθῆναι	θᾰλφθῆναι	θᾰλφθῆναι				
warm	   Aorist: ἔθᾰλψᾰ, ἐθᾰλψᾰ́μην, ἐθᾰ́λφθην 	participle	m	θᾰ́λψᾱς	θᾰ́λψᾱς	θᾰ́λψᾱς	θᾰλψᾰ́μενος	θᾰλψᾰ́μενος	θᾰλφθείς	θᾰλφθείς	θᾰλφθείς				
warm	   Aorist: ἔθᾰλψᾰ, ἐθᾰλψᾰ́μην, ἐθᾰ́λφθην 	participle	f	θᾰ́λψᾱσᾰ	θᾰ́λψᾱσᾰ	θᾰ́λψᾱσᾰ	θᾰλψᾰμένη	θᾰλψᾰμένη	θᾰλφθεῖσᾰ	θᾰλφθεῖσᾰ	θᾰλφθεῖσᾰ				
warm	   Aorist: ἔθᾰλψᾰ, ἐθᾰλψᾰ́μην, ἐθᾰ́λφθην 	participle	n	θᾰ́λψᾰν	θᾰ́λψᾰν	θᾰ́λψᾰν	θᾰλψᾰ́μενον	θᾰλψᾰ́μενον	θᾰλφθέν	θᾰλφθέν	θᾰλφθέν				
warm	   Aorist: ἔθᾰλψᾰ, ἐθᾰλψᾰ́μην, ἐθᾰ́λφθην 	notes:	This table gives Attic inflectional endings. For conjugation in dialects other than Attic, see Appendix:Ancient Greek dialectal conjugation.	This table gives Attic inflectional endings. For conjugation in dialects other than Attic, see Appendix:Ancient Greek dialectal conjugation.	This table gives Attic inflectional endings. For conjugation in dialects other than Attic, see Appendix:Ancient Greek dialectal conjugation.	This table gives Attic inflectional endings. For conjugation in dialects other than Attic, see Appendix:Ancient Greek dialectal conjugation.	This table gives Attic inflectional endings. For conjugation in dialects other than Attic, see Appendix:Ancient Greek dialectal conjugation.	This table gives Attic inflectional endings. For conjugation in dialects other than Attic, see Appendix:Ancient Greek dialectal conjugation.	This table gives Attic inflectional endings. For conjugation in dialects other than Attic, see Appendix:Ancient Greek dialectal conjugation.	This table gives Attic inflectional endings. For conjugation in dialects other than Attic, see Appendix:Ancient Greek dialectal conjugation.	This table gives Attic inflectional endings. For conjugation in dialects other than Attic, see Appendix:Ancient Greek dialectal conjugation.	This table gives Attic inflectional endings. For conjugation in dialects other than Attic, see Appendix:Ancient Greek dialectal conjugation.	This table gives Attic inflectional endings. For conjugation in dialects other than Attic, see Appendix:Ancient Greek dialectal conjugation.	This table gives Attic inflectional endings. For conjugation in dialects other than Attic, see Appendix:Ancient Greek dialectal conjugation.	This table gives Attic inflectional endings. For conjugation in dialects other than Attic, see Appendix:Ancient Greek dialectal conjugation.
warm	   Perfect: τέθαλμμαι 	number	number	singular	singular	singular	dual	dual	plural	plural	plural				
warm	   Perfect: τέθαλμμαι 			first	second	third	second	third	first	second	third				
warm	   Perfect: τέθαλμμαι 	middle/passive	indicative	τέθαλμμαι	τέθαλψαι	τέθαλπται	τέθαλφθον	τέθαλφθον	τεθάλμμεθᾰ	τέθαλφθε	τεθάλπᾰται				
warm	   Perfect: τέθαλμμαι 	middle/passive	subjunctive	τεθαλμμένος ὦ	τεθαλμμένος ᾖς	τεθαλμμένος ᾖ	τεθαλμμένω ἦτον	τεθαλμμένω ἦτον	τεθαλμμένοι ὦμεν	τεθαλμμένοι ἦτε	τεθαλμμένοι ὦσῐ(ν)				
warm	   Perfect: τέθαλμμαι 	middle/passive	optative	τεθαλμμένος εἴην	τεθαλμμένος εἴης	τεθαλμμένος εἴη	τεθαλμμένω εἴητον/εἶτον	τεθαλμμένω εἰήτην/εἴτην	τεθαλμμένοι εἴημεν/εἶμεν	τεθαλμμένοι εἴητε/εἶτε	τεθαλμμένοι εἴησᾰν/εἶεν				
warm	   Perfect: τέθαλμμαι 	middle/passive	imperative	 	τέθαλψο	τεθάλφθω	τέθαλφθον	τεθάλφθων	 	τέθαλφθε	τεθάλφθων				
warm	   Perfect: τέθαλμμαι 							middle/passive	middle/passive	middle/passive	middle/passive				
warm	   Perfect: τέθαλμμαι 	infinitive	infinitive					τεθᾶλφθαι	τεθᾶλφθαι	τεθᾶλφθαι	τεθᾶλφθαι				
warm	   Perfect: τέθαλμμαι 	participle	m					τεθαλμμένος	τεθαλμμένος	τεθαλμμένος	τεθαλμμένος				
warm	   Perfect: τέθαλμμαι 	participle	f					τεθαλμμένη	τεθαλμμένη	τεθαλμμένη	τεθαλμμένη				
warm	   Perfect: τέθαλμμαι 	participle	n					τεθαλμμένον	τεθαλμμένον	τεθαλμμένον	τεθαλμμένον				
warm	   Perfect: τέθαλμμαι 	notes:	This table gives Attic inflectional endings. For conjugation in dialects other than Attic, see Appendix:Ancient Greek dialectal conjugation.	This table gives Attic inflectional endings. For conjugation in dialects other than Attic, see Appendix:Ancient Greek dialectal conjugation.	This table gives Attic inflectional endings. For conjugation in dialects other than Attic, see Appendix:Ancient Greek dialectal conjugation.	This table gives Attic inflectional endings. For conjugation in dialects other than Attic, see Appendix:Ancient Greek dialectal conjugation.	This table gives Attic inflectional endings. For conjugation in dialects other than Attic, see Appendix:Ancient Greek dialectal conjugation.	This table gives Attic inflectional endings. For conjugation in dialects other than Attic, see Appendix:Ancient Greek dialectal conjugation.	This table gives Attic inflectional endings. For conjugation in dialects other than Attic, see Appendix:Ancient Greek dialectal conjugation.	This table gives Attic inflectional endings. For conjugation in dialects other than Attic, see Appendix:Ancient Greek dialectal conjugation.	This table gives Attic inflectional endings. For conjugation in dialects other than Attic, see Appendix:Ancient Greek dialectal conjugation.	This table gives Attic inflectional endings. For conjugation in dialects other than Attic, see Appendix:Ancient Greek dialectal conjugation.	This table gives Attic inflectional endings. For conjugation in dialects other than Attic, see Appendix:Ancient Greek dialectal conjugation.	This table gives Attic inflectional endings. For conjugation in dialects other than Attic, see Appendix:Ancient Greek dialectal conjugation.	This table gives Attic inflectional endings. For conjugation in dialects other than Attic, see Appendix:Ancient Greek dialectal conjugation.
warm	   Pluperfect: ἐτεθάλμμην 	number	number	singular	singular	singular	dual	dual	plural	plural	plural				
warm	   Pluperfect: ἐτεθάλμμην 			first	second	third	second	third	first	second	third				
warm	   Pluperfect: ἐτεθάλμμην 	middle/passive	indicative	ἐτεθάλμμην	ἐτέθαλψο	ἐτέθαλπτο	ἐτέθαλφθον	ἐτεθάλφθην	ἐτεθάλμμεθᾰ	ἐτέθαλφθε	ἐτεθάλπᾰτο				
warm	   Pluperfect: ἐτεθάλμμην 	notes:	This table gives Attic inflectional endings. For conjugation in dialects other than Attic, see Appendix:Ancient Greek dialectal conjugation.	This table gives Attic inflectional endings. For conjugation in dialects other than Attic, see Appendix:Ancient Greek dialectal conjugation.	This table gives Attic inflectional endings. For conjugation in dialects other than Attic, see Appendix:Ancient Greek dialectal conjugation.	This table gives Attic inflectional endings. For conjugation in dialects other than Attic, see Appendix:Ancient Greek dialectal conjugation.	This table gives Attic inflectional endings. For conjugation in dialects other than Attic, see Appendix:Ancient Greek dialectal conjugation.	This table gives Attic inflectional endings. For conjugation in dialects other than Attic, see Appendix:Ancient Greek dialectal conjugation.	This table gives Attic inflectional endings. For conjugation in dialects other than Attic, see Appendix:Ancient Greek dialectal conjugation.	This table gives Attic inflectional endings. For conjugation in dialects other than Attic, see Appendix:Ancient Greek dialectal conjugation.	This table gives Attic inflectional endings. For conjugation in dialects other than Attic, see Appendix:Ancient Greek dialectal conjugation.	This table gives Attic inflectional endings. For conjugation in dialects other than Attic, see Appendix:Ancient Greek dialectal conjugation.	This table gives Attic inflectional endings. For conjugation in dialects other than Attic, see Appendix:Ancient Greek dialectal conjugation.	This table gives Attic inflectional endings. For conjugation in dialects other than Attic, see Appendix:Ancient Greek dialectal conjugation.	This table gives Attic inflectional endings. For conjugation in dialects other than Attic, see Appendix:Ancient Greek dialectal conjugation.
warm	θάλπω    (active forms only)		Active voice ➤	Active voice ➤		
warm	θάλπω    (active forms only)	Indicative mood ➤	Imperfective aspect ➤	Perfective aspect ➤		
warm	θάλπω    (active forms only)	Non-past tenses ➤	Present ➤	Dependent ➤		
warm	θάλπω    (active forms only)	1 sg	θάλπω	θάλψω		
warm	θάλπω    (active forms only)	2 sg	θάλπεις	θάλψεις		
warm	θάλπω    (active forms only)	3 sg	θάλπει	θάλψει		
warm	θάλπω    (active forms only)					
warm	θάλπω    (active forms only)	1 pl	θάλπουμε, [‑ομε]	θάλψουμε, [‑ομε]		
warm	θάλπω    (active forms only)	2 pl	θάλπετε	θάλψετε		
warm	θάλπω    (active forms only)	3 pl	θάλπουν(ε)	θάλψουν(ε)		
warm	θάλπω    (active forms only)					
warm	θάλπω    (active forms only)	Past tenses ➤	Imperfect ➤	Simple past ➤		
warm	θάλπω    (active forms only)	1 sg	έθαλπα	έθαλψα		
warm	θάλπω    (active forms only)	2 sg	έθαλπες	έθαλψες		
warm	θάλπω    (active forms only)	3 sg	έθαλπε	έθαλψε		
warm	θάλπω    (active forms only)					
warm	θάλπω    (active forms only)	1 pl	θάλπαμε	θάλψαμε		
warm	θάλπω    (active forms only)	2 pl	θάλπατε	θάλψατε		
warm	θάλπω    (active forms only)	3 pl	έθαλπα, [θάλπαν(ε)]	έθαλψαν, [θάλψαν(ε)]		
warm	θάλπω    (active forms only)					
warm	θάλπω    (active forms only)	Future tenses ➤	Continuous ➤	Simple ➤		
warm	θάλπω    (active forms only)	1 sg	θα θάλπω ➤	θα θάλψω ➤		
warm	θάλπω    (active forms only)	2,3 sg, 1,2,3 pl	θα θάλπεις, …	θα θάλψεις, …		
warm	θάλπω    (active forms only)					
warm	θάλπω    (active forms only)		Perfect aspect ➤	Perfect aspect ➤		
warm	θάλπω    (active forms only)	Present perfect ➤	  έχω, έχεις, …  θάλψει	 		
warm	θάλπω    (active forms only)	Past perfect ➤	  είχα, είχες, … θάλψει	 		
warm	θάλπω    (active forms only)	Future perfect ➤	  θα έχω, θα έχεις, … θάλψει	 		
warm	θάλπω    (active forms only)					
warm	θάλπω    (active forms only)	Subjunctive mood ➤ 	Formed using present, dependent (for simple past) or present perfect from above with a particle (να, ας).	Formed using present, dependent (for simple past) or present perfect from above with a particle (να, ας).		
warm	θάλπω    (active forms only)					
warm	θάλπω    (active forms only)	Imperative mood ➤	Imperfective aspect	Perfective aspect		
warm	θάλπω    (active forms only)	2 sg	θάλπε	θάλψε		
warm	θάλπω    (active forms only)	2 pl	θάλπετε	θάλψτε		
warm	θάλπω    (active forms only)					
warm	θάλπω    (active forms only)	Other forms	Other forms	Other forms		
warm	θάλπω    (active forms only)	Active present participle ➤  	θάλποντας ➤ 	θάλποντας ➤ 		
warm	θάλπω    (active forms only)	Active perfect participle ➤  	έχοντας θάλψει ➤ 	έχοντας θάλψει ➤ 		
warm	θάλπω    (active forms only)	Passive perfect participle ➤ 	—	—		
warm	θάλπω    (active forms only)					
warm	θάλπω    (active forms only)	Nonfinite form ➤  	θάλψει	θάλψει		
warm	θάλπω    (active forms only)					
warm	θάλπω    (active forms only)					
warm	θάλπω    (active forms only)	Notes   Appendix:Greek verbs	 • (…) optional or informal.     […] rare.      {…} learned, archaic. • Multiple forms are shown in order of reducing frequency. • Periphrastic imperative forms may be produced using the subjunctive.	 • (…) optional or informal.     […] rare.      {…} learned, archaic. • Multiple forms are shown in order of reducing frequency. • Periphrastic imperative forms may be produced using the subjunctive.	 • (…) optional or informal.     […] rare.      {…} learned, archaic. • Multiple forms are shown in order of reducing frequency. • Periphrastic imperative forms may be produced using the subjunctive.	 • (…) optional or informal.     […] rare.      {…} learned, archaic. • Multiple forms are shown in order of reducing frequency. • Periphrastic imperative forms may be produced using the subjunctive.
warm	θάλπω    (active forms only)					
watch	   Present: σκοπέω, σκοπέομαι (Uncontracted)	number	number	singular	singular	singular	dual	dual	plural	plural	plural				
watch	   Present: σκοπέω, σκοπέομαι (Uncontracted)			first	second	third	second	third	first	second	third				
watch	   Present: σκοπέω, σκοπέομαι (Uncontracted)	active	indicative	σκοπέω	σκοπέεις	σκοπέει	σκοπέετον	σκοπέετον	σκοπέομεν	σκοπέετε	σκοπέουσῐ(ν)				
watch	   Present: σκοπέω, σκοπέομαι (Uncontracted)	active	subjunctive	σκοπέω	σκοπέῃς	σκοπέῃ	σκοπέητον	σκοπέητον	σκοπέωμεν	σκοπέητε	σκοπέωσῐ(ν)				
watch	   Present: σκοπέω, σκοπέομαι (Uncontracted)	active	optative	σκοπέοιμῐ	σκοπέοις	σκοπέοι	σκοπέοιτον	σκοπεοίτην	σκοπέοιμεν	σκοπέοιτε	σκοπέοιεν				
watch	   Present: σκοπέω, σκοπέομαι (Uncontracted)	active	imperative	 	σκόπεε	σκοπεέτω	σκοπέετον	σκοπεέτων	 	σκοπέετε	σκοπεόντων				
watch	   Present: σκοπέω, σκοπέομαι (Uncontracted)	middle/passive	indicative	σκοπέομαι	σκοπέῃ,σκοπέει	σκοπέεται	σκοπέεσθον	σκοπέεσθον	σκοπεόμεθᾰ	σκοπέεσθε	σκοπέονται				
watch	   Present: σκοπέω, σκοπέομαι (Uncontracted)	middle/passive	subjunctive	σκοπέωμαι	σκοπέῃ	σκοπέηται	σκοπέησθον	σκοπέησθον	σκοπεώμεθᾰ	σκοπέησθε	σκοπέωνται				
watch	   Present: σκοπέω, σκοπέομαι (Uncontracted)	middle/passive	optative	σκοπεοίμην	σκοπέοιο	σκοπέοιτο	σκοπέοισθον	σκοπεοίσθην	σκοπεοίμεθᾰ	σκοπέοισθε	σκοπέοιντο				
watch	   Present: σκοπέω, σκοπέομαι (Uncontracted)	middle/passive	imperative	 	σκοπέου	σκοπεέσθω	σκοπέεσθον	σκοπεέσθων	 	σκοπέεσθε	σκοπεέσθων				
watch	   Present: σκοπέω, σκοπέομαι (Uncontracted)			active	active	active	active	middle/passive	middle/passive	middle/passive	middle/passive				
watch	   Present: σκοπέω, σκοπέομαι (Uncontracted)	infinitive	infinitive	σκοπέειν	σκοπέειν	σκοπέειν	σκοπέειν	σκοπέεσθαι	σκοπέεσθαι	σκοπέεσθαι	σκοπέεσθαι				
watch	   Present: σκοπέω, σκοπέομαι (Uncontracted)	participle	m	σκοπέων	σκοπέων	σκοπέων	σκοπέων	σκοπεόμενος	σκοπεόμενος	σκοπεόμενος	σκοπεόμενος				
watch	   Present: σκοπέω, σκοπέομαι (Uncontracted)	participle	f	σκοπέουσᾰ	σκοπέουσᾰ	σκοπέουσᾰ	σκοπέουσᾰ	σκοπεομένη	σκοπεομένη	σκοπεομένη	σκοπεομένη				
watch	   Present: σκοπέω, σκοπέομαι (Uncontracted)	participle	n	σκοπέον	σκοπέον	σκοπέον	σκοπέον	σκοπεόμενον	σκοπεόμενον	σκοπεόμενον	σκοπεόμενον				
watch	   Present: σκοπέω, σκοπέομαι (Uncontracted)	notes:	This table gives Attic inflectional endings. For conjugation in dialects other than Attic, see Appendix:Ancient Greek dialectal conjugation.	This table gives Attic inflectional endings. For conjugation in dialects other than Attic, see Appendix:Ancient Greek dialectal conjugation.	This table gives Attic inflectional endings. For conjugation in dialects other than Attic, see Appendix:Ancient Greek dialectal conjugation.	This table gives Attic inflectional endings. For conjugation in dialects other than Attic, see Appendix:Ancient Greek dialectal conjugation.	This table gives Attic inflectional endings. For conjugation in dialects other than Attic, see Appendix:Ancient Greek dialectal conjugation.	This table gives Attic inflectional endings. For conjugation in dialects other than Attic, see Appendix:Ancient Greek dialectal conjugation.	This table gives Attic inflectional endings. For conjugation in dialects other than Attic, see Appendix:Ancient Greek dialectal conjugation.	This table gives Attic inflectional endings. For conjugation in dialects other than Attic, see Appendix:Ancient Greek dialectal conjugation.	This table gives Attic inflectional endings. For conjugation in dialects other than Attic, see Appendix:Ancient Greek dialectal conjugation.	This table gives Attic inflectional endings. For conjugation in dialects other than Attic, see Appendix:Ancient Greek dialectal conjugation.	This table gives Attic inflectional endings. For conjugation in dialects other than Attic, see Appendix:Ancient Greek dialectal conjugation.	This table gives Attic inflectional endings. For conjugation in dialects other than Attic, see Appendix:Ancient Greek dialectal conjugation.	This table gives Attic inflectional endings. For conjugation in dialects other than Attic, see Appendix:Ancient Greek dialectal conjugation.
watch	   Present: σκοπῶ, σκοποῦμαι (Contracted)	number	number	singular	singular	singular	dual	dual	plural	plural	plural				
watch	   Present: σκοπῶ, σκοποῦμαι (Contracted)			first	second	third	second	third	first	second	third				
watch	   Present: σκοπῶ, σκοποῦμαι (Contracted)	active	indicative	σκοπῶ	σκοπεῖς	σκοπεῖ	σκοπεῖτον	σκοπεῖτον	σκοποῦμεν	σκοπεῖτε	σκοποῦσῐ(ν)				
watch	   Present: σκοπῶ, σκοποῦμαι (Contracted)	active	subjunctive	σκοπῶ	σκοπῇς	σκοπῇ	σκοπῆτον	σκοπῆτον	σκοπῶμεν	σκοπῆτε	σκοπῶσῐ(ν)				
watch	   Present: σκοπῶ, σκοποῦμαι (Contracted)	active	optative	σκοποίην,σκοποῖμῐ	σκοποίης,σκοποῖς	σκοποίη,σκοποῖ	σκοποῖτον,σκοποίητον	σκοποίτην,σκοποιήτην	σκοποῖμεν,σκοποίημεν	σκοποῖτε,σκοποίητε	σκοποῖεν,σκοποίησᾰν				
watch	   Present: σκοπῶ, σκοποῦμαι (Contracted)	active	imperative	 	σκόπει	σκοπείτω	σκοπεῖτον	σκοπείτων	 	σκοπεῖτε	σκοπούντων				
watch	   Present: σκοπῶ, σκοποῦμαι (Contracted)	middle/passive	indicative	σκοποῦμαι	σκοπεῖ,σκοπῇ	σκοπεῖται	σκοπεῖσθον	σκοπεῖσθον	σκοπούμεθᾰ	σκοπεῖσθε	σκοποῦνται				
watch	   Present: σκοπῶ, σκοποῦμαι (Contracted)	middle/passive	subjunctive	σκοπῶμαι	σκοπῇ	σκοπῆται	σκοπῆσθον	σκοπῆσθον	σκοπώμεθᾰ	σκοπῆσθε	σκοπῶνται				
watch	   Present: σκοπῶ, σκοποῦμαι (Contracted)	middle/passive	optative	σκοποίμην	σκοποῖο	σκοποῖτο	σκοποῖσθον	σκοποίσθην	σκοποίμεθᾰ	σκοποῖσθε	σκοποῖντο				
watch	   Present: σκοπῶ, σκοποῦμαι (Contracted)	middle/passive	imperative	 	σκοποῦ	σκοπείσθω	σκοπεῖσθον	σκοπείσθων	 	σκοπεῖσθε	σκοπείσθων				
watch	   Present: σκοπῶ, σκοποῦμαι (Contracted)			active	active	active	active	middle/passive	middle/passive	middle/passive	middle/passive				
watch	   Present: σκοπῶ, σκοποῦμαι (Contracted)	infinitive	infinitive	σκοπεῖν	σκοπεῖν	σκοπεῖν	σκοπεῖν	σκοπεῖσθαι	σκοπεῖσθαι	σκοπεῖσθαι	σκοπεῖσθαι				
watch	   Present: σκοπῶ, σκοποῦμαι (Contracted)	participle	m	σκοπῶν	σκοπῶν	σκοπῶν	σκοπῶν	σκοπούμενος	σκοπούμενος	σκοπούμενος	σκοπούμενος				
watch	   Present: σκοπῶ, σκοποῦμαι (Contracted)	participle	f	σκοποῦσᾰ	σκοποῦσᾰ	σκοποῦσᾰ	σκοποῦσᾰ	σκοπουμένη	σκοπουμένη	σκοπουμένη	σκοπουμένη				
watch	   Present: σκοπῶ, σκοποῦμαι (Contracted)	participle	n	σκοποῦν	σκοποῦν	σκοποῦν	σκοποῦν	σκοπούμενον	σκοπούμενον	σκοπούμενον	σκοπούμενον				
watch	   Present: σκοπῶ, σκοποῦμαι (Contracted)	notes:	This table gives Attic inflectional endings. For conjugation in dialects other than Attic, see Appendix:Ancient Greek dialectal conjugation.	This table gives Attic inflectional endings. For conjugation in dialects other than Attic, see Appendix:Ancient Greek dialectal conjugation.	This table gives Attic inflectional endings. For conjugation in dialects other than Attic, see Appendix:Ancient Greek dialectal conjugation.	This table gives Attic inflectional endings. For conjugation in dialects other than Attic, see Appendix:Ancient Greek dialectal conjugation.	This table gives Attic inflectional endings. For conjugation in dialects other than Attic, see Appendix:Ancient Greek dialectal conjugation.	This table gives Attic inflectional endings. For conjugation in dialects other than Attic, see Appendix:Ancient Greek dialectal conjugation.	This table gives Attic inflectional endings. For conjugation in dialects other than Attic, see Appendix:Ancient Greek dialectal conjugation.	This table gives Attic inflectional endings. For conjugation in dialects other than Attic, see Appendix:Ancient Greek dialectal conjugation.	This table gives Attic inflectional endings. For conjugation in dialects other than Attic, see Appendix:Ancient Greek dialectal conjugation.	This table gives Attic inflectional endings. For conjugation in dialects other than Attic, see Appendix:Ancient Greek dialectal conjugation.	This table gives Attic inflectional endings. For conjugation in dialects other than Attic, see Appendix:Ancient Greek dialectal conjugation.	This table gives Attic inflectional endings. For conjugation in dialects other than Attic, see Appendix:Ancient Greek dialectal conjugation.	This table gives Attic inflectional endings. For conjugation in dialects other than Attic, see Appendix:Ancient Greek dialectal conjugation.
watch	   Imperfect: ἐσκόπεον, ἐσκοπεόμην (Uncontracted)	number	number	singular	singular	singular	dual	dual	plural	plural	plural				
watch	   Imperfect: ἐσκόπεον, ἐσκοπεόμην (Uncontracted)			first	second	third	second	third	first	second	third				
watch	   Imperfect: ἐσκόπεον, ἐσκοπεόμην (Uncontracted)	active	indicative	ἐσκόπεον	ἐσκόπεες	ἐσκόπεε(ν)	ἐσκοπέετον	ἐσκοπεέτην	ἐσκοπέομεν	ἐσκοπέετε	ἐσκόπεον				
watch	   Imperfect: ἐσκόπεον, ἐσκοπεόμην (Uncontracted)	middle/passive	indicative	ἐσκοπεόμην	ἐσκοπέου	ἐσκοπέετο	ἐσκοπέεσθον	ἐσκοπεέσθην	ἐσκοπεόμεθᾰ	ἐσκοπέεσθε	ἐσκοπέοντο				
watch	   Imperfect: ἐσκόπεον, ἐσκοπεόμην (Uncontracted)	notes:	This table gives Attic inflectional endings. For conjugation in dialects other than Attic, see Appendix:Ancient Greek dialectal conjugation.	This table gives Attic inflectional endings. For conjugation in dialects other than Attic, see Appendix:Ancient Greek dialectal conjugation.	This table gives Attic inflectional endings. For conjugation in dialects other than Attic, see Appendix:Ancient Greek dialectal conjugation.	This table gives Attic inflectional endings. For conjugation in dialects other than Attic, see Appendix:Ancient Greek dialectal conjugation.	This table gives Attic inflectional endings. For conjugation in dialects other than Attic, see Appendix:Ancient Greek dialectal conjugation.	This table gives Attic inflectional endings. For conjugation in dialects other than Attic, see Appendix:Ancient Greek dialectal conjugation.	This table gives Attic inflectional endings. For conjugation in dialects other than Attic, see Appendix:Ancient Greek dialectal conjugation.	This table gives Attic inflectional endings. For conjugation in dialects other than Attic, see Appendix:Ancient Greek dialectal conjugation.	This table gives Attic inflectional endings. For conjugation in dialects other than Attic, see Appendix:Ancient Greek dialectal conjugation.	This table gives Attic inflectional endings. For conjugation in dialects other than Attic, see Appendix:Ancient Greek dialectal conjugation.	This table gives Attic inflectional endings. For conjugation in dialects other than Attic, see Appendix:Ancient Greek dialectal conjugation.	This table gives Attic inflectional endings. For conjugation in dialects other than Attic, see Appendix:Ancient Greek dialectal conjugation.	This table gives Attic inflectional endings. For conjugation in dialects other than Attic, see Appendix:Ancient Greek dialectal conjugation.
watch	   Imperfect: ἐσκόπουν, ἐσκοπούμην (Contracted)	number	number	singular	singular	singular	dual	dual	plural	plural	plural				
watch	   Imperfect: ἐσκόπουν, ἐσκοπούμην (Contracted)			first	second	third	second	third	first	second	third				
watch	   Imperfect: ἐσκόπουν, ἐσκοπούμην (Contracted)	active	indicative	ἐσκόπουν	ἐσκόπεις	ἐσκόπει	ἐσκοπεῖτον	ἐσκοπείτην	ἐσκοποῦμεν	ἐσκοπεῖτε	ἐσκόπουν				
watch	   Imperfect: ἐσκόπουν, ἐσκοπούμην (Contracted)	middle/passive	indicative	ἐσκοπούμην	ἐσκοποῦ	ἐσκοπεῖτο	ἐσκοπεῖσθον	ἐσκοπείσθην	ἐσκοπούμεθᾰ	ἐσκοπεῖσθε	ἐσκοποῦντο				
watch	   Imperfect: ἐσκόπουν, ἐσκοπούμην (Contracted)	notes:	This table gives Attic inflectional endings. For conjugation in dialects other than Attic, see Appendix:Ancient Greek dialectal conjugation.	This table gives Attic inflectional endings. For conjugation in dialects other than Attic, see Appendix:Ancient Greek dialectal conjugation.	This table gives Attic inflectional endings. For conjugation in dialects other than Attic, see Appendix:Ancient Greek dialectal conjugation.	This table gives Attic inflectional endings. For conjugation in dialects other than Attic, see Appendix:Ancient Greek dialectal conjugation.	This table gives Attic inflectional endings. For conjugation in dialects other than Attic, see Appendix:Ancient Greek dialectal conjugation.	This table gives Attic inflectional endings. For conjugation in dialects other than Attic, see Appendix:Ancient Greek dialectal conjugation.	This table gives Attic inflectional endings. For conjugation in dialects other than Attic, see Appendix:Ancient Greek dialectal conjugation.	This table gives Attic inflectional endings. For conjugation in dialects other than Attic, see Appendix:Ancient Greek dialectal conjugation.	This table gives Attic inflectional endings. For conjugation in dialects other than Attic, see Appendix:Ancient Greek dialectal conjugation.	This table gives Attic inflectional endings. For conjugation in dialects other than Attic, see Appendix:Ancient Greek dialectal conjugation.	This table gives Attic inflectional endings. For conjugation in dialects other than Attic, see Appendix:Ancient Greek dialectal conjugation.	This table gives Attic inflectional endings. For conjugation in dialects other than Attic, see Appendix:Ancient Greek dialectal conjugation.	This table gives Attic inflectional endings. For conjugation in dialects other than Attic, see Appendix:Ancient Greek dialectal conjugation.
watch	   Future: σκοπήσω, σκοπήσομαι, σκοπηθήσομαι 	number	number	singular	singular	singular	dual	dual	plural	plural	plural				
watch	   Future: σκοπήσω, σκοπήσομαι, σκοπηθήσομαι 			first	second	third	second	third	first	second	third				
watch	   Future: σκοπήσω, σκοπήσομαι, σκοπηθήσομαι 	active	indicative	σκοπήσω	σκοπήσεις	σκοπήσει	σκοπήσετον	σκοπήσετον	σκοπήσομεν	σκοπήσετε	σκοπήσουσῐ(ν)				
watch	   Future: σκοπήσω, σκοπήσομαι, σκοπηθήσομαι 	active	optative	σκοπήσοιμῐ	σκοπήσοις	σκοπήσοι	σκοπήσοιτον	σκοπησοίτην	σκοπήσοιμεν	σκοπήσοιτε	σκοπήσοιεν				
watch	   Future: σκοπήσω, σκοπήσομαι, σκοπηθήσομαι 	middle	indicative	σκοπήσομαι	σκοπήσῃ,σκοπήσει	σκοπήσεται	σκοπήσεσθον	σκοπήσεσθον	σκοπησόμεθᾰ	σκοπήσεσθε	σκοπήσονται				
watch	   Future: σκοπήσω, σκοπήσομαι, σκοπηθήσομαι 	middle	optative	σκοπησοίμην	σκοπήσοιο	σκοπήσοιτο	σκοπήσοισθον	σκοπησοίσθην	σκοπησοίμεθᾰ	σκοπήσοισθε	σκοπήσοιντο				
watch	   Future: σκοπήσω, σκοπήσομαι, σκοπηθήσομαι 	passive	indicative	σκοπηθήσομαι	σκοπηθήσῃ	σκοπηθήσεται	σκοπηθήσεσθον	σκοπηθήσεσθον	σκοπηθησόμεθᾰ	σκοπηθήσεσθε	σκοπηθήσονται				
watch	   Future: σκοπήσω, σκοπήσομαι, σκοπηθήσομαι 	passive	optative	σκοπηθησοίμην	σκοπηθήσοιο	σκοπηθήσοιτο	σκοπηθήσοισθον	σκοπηθησοίσθην	σκοπηθησοίμεθᾰ	σκοπηθήσοισθε	σκοπηθήσοιντο				
watch	   Future: σκοπήσω, σκοπήσομαι, σκοπηθήσομαι 			active	active	active	middle	middle	passive	passive	passive				
watch	   Future: σκοπήσω, σκοπήσομαι, σκοπηθήσομαι 	infinitive	infinitive	σκοπήσειν	σκοπήσειν	σκοπήσειν	σκοπήσεσθαι	σκοπήσεσθαι	σκοπηθήσεσθαι	σκοπηθήσεσθαι	σκοπηθήσεσθαι				
watch	   Future: σκοπήσω, σκοπήσομαι, σκοπηθήσομαι 	participle	m	σκοπήσων	σκοπήσων	σκοπήσων	σκοπησόμενος	σκοπησόμενος	σκοπηθησόμενος	σκοπηθησόμενος	σκοπηθησόμενος				
watch	   Future: σκοπήσω, σκοπήσομαι, σκοπηθήσομαι 	participle	f	σκοπήσουσᾰ	σκοπήσουσᾰ	σκοπήσουσᾰ	σκοπησομένη	σκοπησομένη	σκοπηθησομένη	σκοπηθησομένη	σκοπηθησομένη				
watch	   Future: σκοπήσω, σκοπήσομαι, σκοπηθήσομαι 	participle	n	σκοπῆσον	σκοπῆσον	σκοπῆσον	σκοπησόμενον	σκοπησόμενον	σκοπηθησόμενον	σκοπηθησόμενον	σκοπηθησόμενον				
watch	   Future: σκοπήσω, σκοπήσομαι, σκοπηθήσομαι 	notes:	This table gives Attic inflectional endings. For conjugation in dialects other than Attic, see Appendix:Ancient Greek dialectal conjugation.	This table gives Attic inflectional endings. For conjugation in dialects other than Attic, see Appendix:Ancient Greek dialectal conjugation.	This table gives Attic inflectional endings. For conjugation in dialects other than Attic, see Appendix:Ancient Greek dialectal conjugation.	This table gives Attic inflectional endings. For conjugation in dialects other than Attic, see Appendix:Ancient Greek dialectal conjugation.	This table gives Attic inflectional endings. For conjugation in dialects other than Attic, see Appendix:Ancient Greek dialectal conjugation.	This table gives Attic inflectional endings. For conjugation in dialects other than Attic, see Appendix:Ancient Greek dialectal conjugation.	This table gives Attic inflectional endings. For conjugation in dialects other than Attic, see Appendix:Ancient Greek dialectal conjugation.	This table gives Attic inflectional endings. For conjugation in dialects other than Attic, see Appendix:Ancient Greek dialectal conjugation.	This table gives Attic inflectional endings. For conjugation in dialects other than Attic, see Appendix:Ancient Greek dialectal conjugation.	This table gives Attic inflectional endings. For conjugation in dialects other than Attic, see Appendix:Ancient Greek dialectal conjugation.	This table gives Attic inflectional endings. For conjugation in dialects other than Attic, see Appendix:Ancient Greek dialectal conjugation.	This table gives Attic inflectional endings. For conjugation in dialects other than Attic, see Appendix:Ancient Greek dialectal conjugation.	This table gives Attic inflectional endings. For conjugation in dialects other than Attic, see Appendix:Ancient Greek dialectal conjugation.
watch	   Aorist: ἐσκόπησᾰ, ἐσκοπησᾰ́μην, ἐσκοπήθην 	number	number	singular	singular	singular	dual	dual	plural	plural	plural				
watch	   Aorist: ἐσκόπησᾰ, ἐσκοπησᾰ́μην, ἐσκοπήθην 			first	second	third	second	third	first	second	third				
watch	   Aorist: ἐσκόπησᾰ, ἐσκοπησᾰ́μην, ἐσκοπήθην 	active	indicative	ἐσκόπησᾰ	ἐσκόπησᾰς	ἐσκόπησε(ν)	ἐσκοπήσᾰτον	ἐσκοπησᾰ́την	ἐσκοπήσᾰμεν	ἐσκοπήσᾰτε	ἐσκόπησᾰν				
watch	   Aorist: ἐσκόπησᾰ, ἐσκοπησᾰ́μην, ἐσκοπήθην 	active	subjunctive	σκοπήσω	σκοπήσῃς	σκοπήσῃ	σκοπήσητον	σκοπήσητον	σκοπήσωμεν	σκοπήσητε	σκοπήσωσῐ(ν)				
watch	   Aorist: ἐσκόπησᾰ, ἐσκοπησᾰ́μην, ἐσκοπήθην 	active	optative	σκοπήσαιμῐ	σκοπήσειᾰς,σκοπήσαις	σκοπήσειε(ν),σκοπήσαι	σκοπήσαιτον	σκοπησαίτην	σκοπήσαιμεν	σκοπήσαιτε	σκοπήσειᾰν,σκοπήσαιεν				
watch	   Aorist: ἐσκόπησᾰ, ἐσκοπησᾰ́μην, ἐσκοπήθην 	active	imperative	 	σκόπησον	σκοπησᾰ́τω	σκοπήσᾰτον	σκοπησᾰ́των	 	σκοπήσᾰτε	σκοπησᾰ́ντων				
watch	   Aorist: ἐσκόπησᾰ, ἐσκοπησᾰ́μην, ἐσκοπήθην 	middle	indicative	ἐσκοπησᾰ́μην	ἐσκοπήσω	ἐσκοπήσᾰτο	ἐσκοπήσᾰσθον	ἐσκοπησᾰ́σθην	ἐσκοπησᾰ́μεθᾰ	ἐσκοπήσᾰσθε	ἐσκοπήσᾰντο				
watch	   Aorist: ἐσκόπησᾰ, ἐσκοπησᾰ́μην, ἐσκοπήθην 	middle	subjunctive	σκοπήσωμαι	σκοπήσῃ	σκοπήσηται	σκοπήσησθον	σκοπήσησθον	σκοπησώμεθᾰ	σκοπήσησθε	σκοπήσωνται				
watch	   Aorist: ἐσκόπησᾰ, ἐσκοπησᾰ́μην, ἐσκοπήθην 	middle	optative	σκοπησαίμην	σκοπήσαιο	σκοπήσαιτο	σκοπήσαισθον	σκοπησαίσθην	σκοπησαίμεθᾰ	σκοπήσαισθε	σκοπήσαιντο				
watch	   Aorist: ἐσκόπησᾰ, ἐσκοπησᾰ́μην, ἐσκοπήθην 	middle	imperative	 	σκόπησαι	σκοπησᾰ́σθω	σκοπήσᾰσθον	σκοπησᾰ́σθων	 	σκοπήσᾰσθε	σκοπησᾰ́σθων				
watch	   Aorist: ἐσκόπησᾰ, ἐσκοπησᾰ́μην, ἐσκοπήθην 	passive	indicative	ἐσκοπήθην	ἐσκοπήθης	ἐσκοπήθη	ἐσκοπήθητον	ἐσκοπηθήτην	ἐσκοπήθημεν	ἐσκοπήθητε	ἐσκοπήθησᾰν				
watch	   Aorist: ἐσκόπησᾰ, ἐσκοπησᾰ́μην, ἐσκοπήθην 	passive	subjunctive	σκοπηθῶ	σκοπηθῇς	σκοπηθῇ	σκοπηθῆτον	σκοπηθῆτον	σκοπηθῶμεν	σκοπηθῆτε	σκοπηθῶσῐ(ν)				
watch	   Aorist: ἐσκόπησᾰ, ἐσκοπησᾰ́μην, ἐσκοπήθην 	passive	optative	σκοπηθείην	σκοπηθείης	σκοπηθείη	σκοπηθεῖτον,σκοπηθείητον	σκοπηθείτην,σκοπηθειήτην	σκοπηθεῖμεν,σκοπηθείημεν	σκοπηθεῖτε,σκοπηθείητε	σκοπηθεῖεν,σκοπηθείησᾰν				
watch	   Aorist: ἐσκόπησᾰ, ἐσκοπησᾰ́μην, ἐσκοπήθην 	passive	imperative	 	σκοπήθητῐ	σκοπηθήτω	σκοπήθητον	σκοπηθήτων	 	σκοπήθητε	σκοπηθέντων				
watch	   Aorist: ἐσκόπησᾰ, ἐσκοπησᾰ́μην, ἐσκοπήθην 			active	active	active	middle	middle	passive	passive	passive				
watch	   Aorist: ἐσκόπησᾰ, ἐσκοπησᾰ́μην, ἐσκοπήθην 	infinitive	infinitive	σκοπῆσαι	σκοπῆσαι	σκοπῆσαι	σκοπήσᾰσθαι	σκοπήσᾰσθαι	σκοπηθῆναι	σκοπηθῆναι	σκοπηθῆναι				
watch	   Aorist: ἐσκόπησᾰ, ἐσκοπησᾰ́μην, ἐσκοπήθην 	participle	m	σκοπήσᾱς	σκοπήσᾱς	σκοπήσᾱς	σκοπησᾰ́μενος	σκοπησᾰ́μενος	σκοπηθείς	σκοπηθείς	σκοπηθείς				
watch	   Aorist: ἐσκόπησᾰ, ἐσκοπησᾰ́μην, ἐσκοπήθην 	participle	f	σκοπήσᾱσᾰ	σκοπήσᾱσᾰ	σκοπήσᾱσᾰ	σκοπησᾰμένη	σκοπησᾰμένη	σκοπηθεῖσᾰ	σκοπηθεῖσᾰ	σκοπηθεῖσᾰ				
watch	   Aorist: ἐσκόπησᾰ, ἐσκοπησᾰ́μην, ἐσκοπήθην 	participle	n	σκοπῆσᾰν	σκοπῆσᾰν	σκοπῆσᾰν	σκοπησᾰ́μενον	σκοπησᾰ́μενον	σκοπηθέν	σκοπηθέν	σκοπηθέν				
watch	   Aorist: ἐσκόπησᾰ, ἐσκοπησᾰ́μην, ἐσκοπήθην 	notes:	This table gives Attic inflectional endings. For conjugation in dialects other than Attic, see Appendix:Ancient Greek dialectal conjugation.	This table gives Attic inflectional endings. For conjugation in dialects other than Attic, see Appendix:Ancient Greek dialectal conjugation.	This table gives Attic inflectional endings. For conjugation in dialects other than Attic, see Appendix:Ancient Greek dialectal conjugation.	This table gives Attic inflectional endings. For conjugation in dialects other than Attic, see Appendix:Ancient Greek dialectal conjugation.	This table gives Attic inflectional endings. For conjugation in dialects other than Attic, see Appendix:Ancient Greek dialectal conjugation.	This table gives Attic inflectional endings. For conjugation in dialects other than Attic, see Appendix:Ancient Greek dialectal conjugation.	This table gives Attic inflectional endings. For conjugation in dialects other than Attic, see Appendix:Ancient Greek dialectal conjugation.	This table gives Attic inflectional endings. For conjugation in dialects other than Attic, see Appendix:Ancient Greek dialectal conjugation.	This table gives Attic inflectional endings. For conjugation in dialects other than Attic, see Appendix:Ancient Greek dialectal conjugation.	This table gives Attic inflectional endings. For conjugation in dialects other than Attic, see Appendix:Ancient Greek dialectal conjugation.	This table gives Attic inflectional endings. For conjugation in dialects other than Attic, see Appendix:Ancient Greek dialectal conjugation.	This table gives Attic inflectional endings. For conjugation in dialects other than Attic, see Appendix:Ancient Greek dialectal conjugation.	This table gives Attic inflectional endings. For conjugation in dialects other than Attic, see Appendix:Ancient Greek dialectal conjugation.
watch	   Perfect: ἐσκόπηκᾰ, ἐσκόπημαι 	number	number	singular	singular	singular	dual	dual	plural	plural	plural				
watch	   Perfect: ἐσκόπηκᾰ, ἐσκόπημαι 			first	second	third	second	third	first	second	third				
watch	   Perfect: ἐσκόπηκᾰ, ἐσκόπημαι 	active	indicative	ἐσκόπηκᾰ	ἐσκόπηκᾰς	ἐσκόπηκε(ν)	ἐσκοπήκᾰτον	ἐσκοπήκᾰτον	ἐσκοπήκᾰμεν	ἐσκοπήκᾰτε	ἐσκοπήκᾱσῐ(ν)				
watch	   Perfect: ἐσκόπηκᾰ, ἐσκόπημαι 	active	subjunctive	ἐσκοπήκω	ἐσκοπήκῃς	ἐσκοπήκῃ	ἐσκοπήκητον	ἐσκοπήκητον	ἐσκοπήκωμεν	ἐσκοπήκητε	ἐσκοπήκωσῐ(ν)				
watch	   Perfect: ἐσκόπηκᾰ, ἐσκόπημαι 	active	optative	ἐσκοπήκοιμῐ,ἐσκοπηκοίην	ἐσκοπήκοις,ἐσκοπηκοίης	ἐσκοπήκοι,ἐσκοπηκοίη	ἐσκοπήκοιτον	ἐσκοπηκοίτην	ἐσκοπήκοιμεν	ἐσκοπήκοιτε	ἐσκοπήκοιεν				
watch	   Perfect: ἐσκόπηκᾰ, ἐσκόπημαι 	active	imperative	 	ἐσκόπηκε	ἐσκοπηκέτω	ἐσκοπήκετον	ἐσκοπηκέτων	 	ἐσκοπήκετε	ἐσκοπηκόντων				
watch	   Perfect: ἐσκόπηκᾰ, ἐσκόπημαι 	middle/passive	indicative	ἐσκόπημαι	ἐσκόπησαι	ἐσκόπηται	ἐσκόπησθον	ἐσκόπησθον	ἐσκοπήμεθᾰ	ἐσκόπησθε	ἐσκόπηνται				
watch	   Perfect: ἐσκόπηκᾰ, ἐσκόπημαι 	middle/passive	subjunctive	ἐσκοπημένος ὦ	ἐσκοπημένος ᾖς	ἐσκοπημένος ᾖ	ἐσκοπημένω ἦτον	ἐσκοπημένω ἦτον	ἐσκοπημένοι ὦμεν	ἐσκοπημένοι ἦτε	ἐσκοπημένοι ὦσῐ(ν)				
watch	   Perfect: ἐσκόπηκᾰ, ἐσκόπημαι 	middle/passive	optative	ἐσκοπημένος εἴην	ἐσκοπημένος εἴης	ἐσκοπημένος εἴη	ἐσκοπημένω εἴητον/εἶτον	ἐσκοπημένω εἰήτην/εἴτην	ἐσκοπημένοι εἴημεν/εἶμεν	ἐσκοπημένοι εἴητε/εἶτε	ἐσκοπημένοι εἴησᾰν/εἶεν				
watch	   Perfect: ἐσκόπηκᾰ, ἐσκόπημαι 	middle/passive	imperative	 	ἐσκόπησο	ἐσκοπήσθω	ἐσκόπησθον	ἐσκοπήσθων	 	ἐσκόπησθε	ἐσκοπήσθων				
watch	   Perfect: ἐσκόπηκᾰ, ἐσκόπημαι 			active	active	active	active	middle/passive	middle/passive	middle/passive	middle/passive				
watch	   Perfect: ἐσκόπηκᾰ, ἐσκόπημαι 	infinitive	infinitive	ἐσκοπηκέναι	ἐσκοπηκέναι	ἐσκοπηκέναι	ἐσκοπηκέναι	ἐσκοπῆσθαι	ἐσκοπῆσθαι	ἐσκοπῆσθαι	ἐσκοπῆσθαι				
watch	   Perfect: ἐσκόπηκᾰ, ἐσκόπημαι 	participle	m	ἐσκοπηκώς	ἐσκοπηκώς	ἐσκοπηκώς	ἐσκοπηκώς	ἐσκοπημένος	ἐσκοπημένος	ἐσκοπημένος	ἐσκοπημένος				
watch	   Perfect: ἐσκόπηκᾰ, ἐσκόπημαι 	participle	f	ἐσκοπηκυῖᾰ	ἐσκοπηκυῖᾰ	ἐσκοπηκυῖᾰ	ἐσκοπηκυῖᾰ	ἐσκοπημένη	ἐσκοπημένη	ἐσκοπημένη	ἐσκοπημένη				
watch	   Perfect: ἐσκόπηκᾰ, ἐσκόπημαι 	participle	n	ἐσκοπηκός	ἐσκοπηκός	ἐσκοπηκός	ἐσκοπηκός	ἐσκοπημένον	ἐσκοπημένον	ἐσκοπημένον	ἐσκοπημένον				
watch	   Perfect: ἐσκόπηκᾰ, ἐσκόπημαι 	notes:	This table gives Attic inflectional endings. For conjugation in dialects other than Attic, see Appendix:Ancient Greek dialectal conjugation.	This table gives Attic inflectional endings. For conjugation in dialects other than Attic, see Appendix:Ancient Greek dialectal conjugation.	This table gives Attic inflectional endings. For conjugation in dialects other than Attic, see Appendix:Ancient Greek dialectal conjugation.	This table gives Attic inflectional endings. For conjugation in dialects other than Attic, see Appendix:Ancient Greek dialectal conjugation.	This table gives Attic inflectional endings. For conjugation in dialects other than Attic, see Appendix:Ancient Greek dialectal conjugation.	This table gives Attic inflectional endings. For conjugation in dialects other than Attic, see Appendix:Ancient Greek dialectal conjugation.	This table gives Attic inflectional endings. For conjugation in dialects other than Attic, see Appendix:Ancient Greek dialectal conjugation.	This table gives Attic inflectional endings. For conjugation in dialects other than Attic, see Appendix:Ancient Greek dialectal conjugation.	This table gives Attic inflectional endings. For conjugation in dialects other than Attic, see Appendix:Ancient Greek dialectal conjugation.	This table gives Attic inflectional endings. For conjugation in dialects other than Attic, see Appendix:Ancient Greek dialectal conjugation.	This table gives Attic inflectional endings. For conjugation in dialects other than Attic, see Appendix:Ancient Greek dialectal conjugation.	This table gives Attic inflectional endings. For conjugation in dialects other than Attic, see Appendix:Ancient Greek dialectal conjugation.	This table gives Attic inflectional endings. For conjugation in dialects other than Attic, see Appendix:Ancient Greek dialectal conjugation.
watch	   Pluperfect: ἐσκοπήκειν, ἐσκοπήμην 	number	number	singular	singular	singular	dual	dual	plural	plural	plural				
watch	   Pluperfect: ἐσκοπήκειν, ἐσκοπήμην 			first	second	third	second	third	first	second	third				
watch	   Pluperfect: ἐσκοπήκειν, ἐσκοπήμην 	active	indicative	ἐσκοπήκειν,ἐσκοπήκη	ἐσκοπήκεις,ἐσκοπήκης	ἐσκοπήκει(ν)	ἐσκοπήκετον	ἐσκοπηκέτην	ἐσκοπήκεμεν	ἐσκοπήκετε	ἐσκοπήκεσᾰν				
watch	   Pluperfect: ἐσκοπήκειν, ἐσκοπήμην 	middle/passive	indicative	ἐσκοπήμην	ἐσκόπησο	ἐσκόπητο	ἐσκόπησθον	ἐσκοπήσθην	ἐσκοπήμεθᾰ	ἐσκόπησθε	ἐσκόπηντο				
watch	   Pluperfect: ἐσκοπήκειν, ἐσκοπήμην 	notes:	This table gives Attic inflectional endings. For conjugation in dialects other than Attic, see Appendix:Ancient Greek dialectal conjugation.	This table gives Attic inflectional endings. For conjugation in dialects other than Attic, see Appendix:Ancient Greek dialectal conjugation.	This table gives Attic inflectional endings. For conjugation in dialects other than Attic, see Appendix:Ancient Greek dialectal conjugation.	This table gives Attic inflectional endings. For conjugation in dialects other than Attic, see Appendix:Ancient Greek dialectal conjugation.	This table gives Attic inflectional endings. For conjugation in dialects other than Attic, see Appendix:Ancient Greek dialectal conjugation.	This table gives Attic inflectional endings. For conjugation in dialects other than Attic, see Appendix:Ancient Greek dialectal conjugation.	This table gives Attic inflectional endings. For conjugation in dialects other than Attic, see Appendix:Ancient Greek dialectal conjugation.	This table gives Attic inflectional endings. For conjugation in dialects other than Attic, see Appendix:Ancient Greek dialectal conjugation.	This table gives Attic inflectional endings. For conjugation in dialects other than Attic, see Appendix:Ancient Greek dialectal conjugation.	This table gives Attic inflectional endings. For conjugation in dialects other than Attic, see Appendix:Ancient Greek dialectal conjugation.	This table gives Attic inflectional endings. For conjugation in dialects other than Attic, see Appendix:Ancient Greek dialectal conjugation.	This table gives Attic inflectional endings. For conjugation in dialects other than Attic, see Appendix:Ancient Greek dialectal conjugation.	This table gives Attic inflectional endings. For conjugation in dialects other than Attic, see Appendix:Ancient Greek dialectal conjugation.
work	   Present: ἐργᾰ́ζομαι 	number	number	singular	singular	singular	dual	dual	plural	plural	plural				
work	   Present: ἐργᾰ́ζομαι 			first	second	third	second	third	first	second	third				
work	   Present: ἐργᾰ́ζομαι 	middle/passive	indicative	ἐργᾰ́ζομαι	ἐργᾰ́ζῃ,ἐργᾰ́ζει	ἐργᾰ́ζεται	ἐργᾰ́ζεσθον	ἐργᾰ́ζεσθον	ἐργᾰζόμεθᾰ	ἐργᾰ́ζεσθε	ἐργᾰ́ζονται				
work	   Present: ἐργᾰ́ζομαι 	middle/passive	subjunctive	ἐργᾰ́ζωμαι	ἐργᾰ́ζῃ	ἐργᾰ́ζηται	ἐργᾰ́ζησθον	ἐργᾰ́ζησθον	ἐργᾰζώμεθᾰ	ἐργᾰ́ζησθε	ἐργᾰ́ζωνται				
work	   Present: ἐργᾰ́ζομαι 	middle/passive	optative	ἐργᾰζοίμην	ἐργᾰ́ζοιο	ἐργᾰ́ζοιτο	ἐργᾰ́ζοισθον	ἐργᾰζοίσθην	ἐργᾰζοίμεθᾰ	ἐργᾰ́ζοισθε	ἐργᾰ́ζοιντο				
work	   Present: ἐργᾰ́ζομαι 	middle/passive	imperative	 	ἐργᾰ́ζου	ἐργᾰζέσθω	ἐργᾰ́ζεσθον	ἐργᾰζέσθων	 	ἐργᾰ́ζεσθε	ἐργᾰζέσθων				
work	   Present: ἐργᾰ́ζομαι 							middle/passive	middle/passive	middle/passive	middle/passive				
work	   Present: ἐργᾰ́ζομαι 	infinitive	infinitive					ἐργᾰ́ζεσθαι	ἐργᾰ́ζεσθαι	ἐργᾰ́ζεσθαι	ἐργᾰ́ζεσθαι				
work	   Present: ἐργᾰ́ζομαι 	participle	m					ἐργᾰζόμενος	ἐργᾰζόμενος	ἐργᾰζόμενος	ἐργᾰζόμενος				
work	   Present: ἐργᾰ́ζομαι 	participle	f					ἐργᾰζομένη	ἐργᾰζομένη	ἐργᾰζομένη	ἐργᾰζομένη				
work	   Present: ἐργᾰ́ζομαι 	participle	n					ἐργᾰζόμενον	ἐργᾰζόμενον	ἐργᾰζόμενον	ἐργᾰζόμενον				
work	   Present: ἐργᾰ́ζομαι 	notes:	This table gives Attic inflectional endings. For conjugation in dialects other than Attic, see Appendix:Ancient Greek dialectal conjugation.	This table gives Attic inflectional endings. For conjugation in dialects other than Attic, see Appendix:Ancient Greek dialectal conjugation.	This table gives Attic inflectional endings. For conjugation in dialects other than Attic, see Appendix:Ancient Greek dialectal conjugation.	This table gives Attic inflectional endings. For conjugation in dialects other than Attic, see Appendix:Ancient Greek dialectal conjugation.	This table gives Attic inflectional endings. For conjugation in dialects other than Attic, see Appendix:Ancient Greek dialectal conjugation.	This table gives Attic inflectional endings. For conjugation in dialects other than Attic, see Appendix:Ancient Greek dialectal conjugation.	This table gives Attic inflectional endings. For conjugation in dialects other than Attic, see Appendix:Ancient Greek dialectal conjugation.	This table gives Attic inflectional endings. For conjugation in dialects other than Attic, see Appendix:Ancient Greek dialectal conjugation.	This table gives Attic inflectional endings. For conjugation in dialects other than Attic, see Appendix:Ancient Greek dialectal conjugation.	This table gives Attic inflectional endings. For conjugation in dialects other than Attic, see Appendix:Ancient Greek dialectal conjugation.	This table gives Attic inflectional endings. For conjugation in dialects other than Attic, see Appendix:Ancient Greek dialectal conjugation.	This table gives Attic inflectional endings. For conjugation in dialects other than Attic, see Appendix:Ancient Greek dialectal conjugation.	This table gives Attic inflectional endings. For conjugation in dialects other than Attic, see Appendix:Ancient Greek dialectal conjugation.
work	   Imperfect: ἠργᾰζόμην 	number	number	singular	singular	singular	dual	dual	plural	plural	plural				
work	   Imperfect: ἠργᾰζόμην 			first	second	third	second	third	first	second	third				
work	   Imperfect: ἠργᾰζόμην 	middle/passive	indicative	ἠργᾰζόμην	ἠργᾰ́ζου	ἠργᾰ́ζετο	ἠργᾰ́ζεσθον	ἠργᾰζέσθην	ἠργᾰζόμεθᾰ	ἠργᾰ́ζεσθε	ἠργᾰ́ζοντο				
work	   Imperfect: ἠργᾰζόμην 	notes:	This table gives Attic inflectional endings. For conjugation in dialects other than Attic, see Appendix:Ancient Greek dialectal conjugation.	This table gives Attic inflectional endings. For conjugation in dialects other than Attic, see Appendix:Ancient Greek dialectal conjugation.	This table gives Attic inflectional endings. For conjugation in dialects other than Attic, see Appendix:Ancient Greek dialectal conjugation.	This table gives Attic inflectional endings. For conjugation in dialects other than Attic, see Appendix:Ancient Greek dialectal conjugation.	This table gives Attic inflectional endings. For conjugation in dialects other than Attic, see Appendix:Ancient Greek dialectal conjugation.	This table gives Attic inflectional endings. For conjugation in dialects other than Attic, see Appendix:Ancient Greek dialectal conjugation.	This table gives Attic inflectional endings. For conjugation in dialects other than Attic, see Appendix:Ancient Greek dialectal conjugation.	This table gives Attic inflectional endings. For conjugation in dialects other than Attic, see Appendix:Ancient Greek dialectal conjugation.	This table gives Attic inflectional endings. For conjugation in dialects other than Attic, see Appendix:Ancient Greek dialectal conjugation.	This table gives Attic inflectional endings. For conjugation in dialects other than Attic, see Appendix:Ancient Greek dialectal conjugation.	This table gives Attic inflectional endings. For conjugation in dialects other than Attic, see Appendix:Ancient Greek dialectal conjugation.	This table gives Attic inflectional endings. For conjugation in dialects other than Attic, see Appendix:Ancient Greek dialectal conjugation.	This table gives Attic inflectional endings. For conjugation in dialects other than Attic, see Appendix:Ancient Greek dialectal conjugation.
work	   Imperfect: εἰργᾰζόμην 	number	number	singular	singular	singular	dual	dual	plural	plural	plural				
work	   Imperfect: εἰργᾰζόμην 			first	second	third	second	third	first	second	third				
work	   Imperfect: εἰργᾰζόμην 	middle/passive	indicative	εἰργᾰζόμην	εἰργᾰ́ζου	εἰργᾰ́ζετο	εἰργᾰ́ζεσθον	εἰργᾰζέσθην	εἰργᾰζόμεθᾰ	εἰργᾰ́ζεσθε	εἰργᾰ́ζοντο				
work	   Imperfect: εἰργᾰζόμην 	notes:	This table gives Attic inflectional endings. For conjugation in dialects other than Attic, see Appendix:Ancient Greek dialectal conjugation.	This table gives Attic inflectional endings. For conjugation in dialects other than Attic, see Appendix:Ancient Greek dialectal conjugation.	This table gives Attic inflectional endings. For conjugation in dialects other than Attic, see Appendix:Ancient Greek dialectal conjugation.	This table gives Attic inflectional endings. For conjugation in dialects other than Attic, see Appendix:Ancient Greek dialectal conjugation.	This table gives Attic inflectional endings. For conjugation in dialects other than Attic, see Appendix:Ancient Greek dialectal conjugation.	This table gives Attic inflectional endings. For conjugation in dialects other than Attic, see Appendix:Ancient Greek dialectal conjugation.	This table gives Attic inflectional endings. For conjugation in dialects other than Attic, see Appendix:Ancient Greek dialectal conjugation.	This table gives Attic inflectional endings. For conjugation in dialects other than Attic, see Appendix:Ancient Greek dialectal conjugation.	This table gives Attic inflectional endings. For conjugation in dialects other than Attic, see Appendix:Ancient Greek dialectal conjugation.	This table gives Attic inflectional endings. For conjugation in dialects other than Attic, see Appendix:Ancient Greek dialectal conjugation.	This table gives Attic inflectional endings. For conjugation in dialects other than Attic, see Appendix:Ancient Greek dialectal conjugation.	This table gives Attic inflectional endings. For conjugation in dialects other than Attic, see Appendix:Ancient Greek dialectal conjugation.	This table gives Attic inflectional endings. For conjugation in dialects other than Attic, see Appendix:Ancient Greek dialectal conjugation.
work	   Future: ἐργᾰ́σομαι, ἐργᾰσθήσομαι 	number	number	singular	singular	singular	dual	dual	plural	plural	plural				
work	   Future: ἐργᾰ́σομαι, ἐργᾰσθήσομαι 			first	second	third	second	third	first	second	third				
work	   Future: ἐργᾰ́σομαι, ἐργᾰσθήσομαι 	middle	indicative	ἐργᾰ́σομαι	ἐργᾰ́σῃ,ἐργᾰ́σει	ἐργᾰ́σεται	ἐργᾰ́σεσθον	ἐργᾰ́σεσθον	ἐργᾰσόμεθᾰ	ἐργᾰ́σεσθε	ἐργᾰ́σονται				
work	   Future: ἐργᾰ́σομαι, ἐργᾰσθήσομαι 	middle	optative	ἐργᾰσοίμην	ἐργᾰ́σοιο	ἐργᾰ́σοιτο	ἐργᾰ́σοισθον	ἐργᾰσοίσθην	ἐργᾰσοίμεθᾰ	ἐργᾰ́σοισθε	ἐργᾰ́σοιντο				
work	   Future: ἐργᾰ́σομαι, ἐργᾰσθήσομαι 	passive	indicative	ἐργᾰσθήσομαι	ἐργᾰσθήσῃ	ἐργᾰσθήσεται	ἐργᾰσθήσεσθον	ἐργᾰσθήσεσθον	ἐργᾰσθησόμεθᾰ	ἐργᾰσθήσεσθε	ἐργᾰσθήσονται				
work	   Future: ἐργᾰ́σομαι, ἐργᾰσθήσομαι 	passive	optative	ἐργᾰσθησοίμην	ἐργᾰσθήσοιο	ἐργᾰσθήσοιτο	ἐργᾰσθήσοισθον	ἐργᾰσθησοίσθην	ἐργᾰσθησοίμεθᾰ	ἐργᾰσθήσοισθε	ἐργᾰσθήσοιντο				
work	   Future: ἐργᾰ́σομαι, ἐργᾰσθήσομαι 						middle	middle	passive	passive	passive				
work	   Future: ἐργᾰ́σομαι, ἐργᾰσθήσομαι 	infinitive	infinitive				ἐργᾰ́σεσθαι	ἐργᾰ́σεσθαι	ἐργᾰσθήσεσθαι	ἐργᾰσθήσεσθαι	ἐργᾰσθήσεσθαι				
work	   Future: ἐργᾰ́σομαι, ἐργᾰσθήσομαι 	participle	m				ἐργᾰσόμενος	ἐργᾰσόμενος	ἐργᾰσθησόμενος	ἐργᾰσθησόμενος	ἐργᾰσθησόμενος				
work	   Future: ἐργᾰ́σομαι, ἐργᾰσθήσομαι 	participle	f				ἐργᾰσομένη	ἐργᾰσομένη	ἐργᾰσθησομένη	ἐργᾰσθησομένη	ἐργᾰσθησομένη				
work	   Future: ἐργᾰ́σομαι, ἐργᾰσθήσομαι 	participle	n				ἐργᾰσόμενον	ἐργᾰσόμενον	ἐργᾰσθησόμενον	ἐργᾰσθησόμενον	ἐργᾰσθησόμενον				
work	   Future: ἐργᾰ́σομαι, ἐργᾰσθήσομαι 	notes:	This table gives Attic inflectional endings. For conjugation in dialects other than Attic, see Appendix:Ancient Greek dialectal conjugation.	This table gives Attic inflectional endings. For conjugation in dialects other than Attic, see Appendix:Ancient Greek dialectal conjugation.	This table gives Attic inflectional endings. For conjugation in dialects other than Attic, see Appendix:Ancient Greek dialectal conjugation.	This table gives Attic inflectional endings. For conjugation in dialects other than Attic, see Appendix:Ancient Greek dialectal conjugation.	This table gives Attic inflectional endings. For conjugation in dialects other than Attic, see Appendix:Ancient Greek dialectal conjugation.	This table gives Attic inflectional endings. For conjugation in dialects other than Attic, see Appendix:Ancient Greek dialectal conjugation.	This table gives Attic inflectional endings. For conjugation in dialects other than Attic, see Appendix:Ancient Greek dialectal conjugation.	This table gives Attic inflectional endings. For conjugation in dialects other than Attic, see Appendix:Ancient Greek dialectal conjugation.	This table gives Attic inflectional endings. For conjugation in dialects other than Attic, see Appendix:Ancient Greek dialectal conjugation.	This table gives Attic inflectional endings. For conjugation in dialects other than Attic, see Appendix:Ancient Greek dialectal conjugation.	This table gives Attic inflectional endings. For conjugation in dialects other than Attic, see Appendix:Ancient Greek dialectal conjugation.	This table gives Attic inflectional endings. For conjugation in dialects other than Attic, see Appendix:Ancient Greek dialectal conjugation.	This table gives Attic inflectional endings. For conjugation in dialects other than Attic, see Appendix:Ancient Greek dialectal conjugation.
work	   Future: ἐργᾰξέομαι (Doric, contracted)	number	number	singular	singular	singular	dual	dual	plural	plural	plural				
work	   Future: ἐργᾰξέομαι (Doric, contracted)			first	second	third	second	third	first	second	third				
work	   Future: ἐργᾰξέομαι (Doric, contracted)	middle	indicative	ἐργᾰξέομαι	ἐργᾰξῇ	ἐργᾰξεῖται	ἐργᾰξεῖσθον	ἐργᾰξεῖσθον	ἐργᾰξεόμεθᾰ	ἐργᾰξεῖσθε	ἐργᾰξέονται				
work	   Future: ἐργᾰξέομαι (Doric, contracted)	middle	optative	ἐργᾰξεοίμην	ἐργᾰξέοιο	ἐργᾰξέοιτο	ἐργᾰξέοισθον	ἐργᾰξεοίσθην	ἐργᾰξεοίμεθᾰ	ἐργᾰξέοισθε	ἐργᾰξέοιντο				
work	   Future: ἐργᾰξέομαι (Doric, contracted)						middle	middle							
work	   Future: ἐργᾰξέομαι (Doric, contracted)	infinitive	infinitive				ἐργᾰξεῖσθαι	ἐργᾰξεῖσθαι							
work	   Future: ἐργᾰξέομαι (Doric, contracted)	participle	m				ἐργᾰξεόμενος	ἐργᾰξεόμενος							
work	   Future: ἐργᾰξέομαι (Doric, contracted)	participle	f				ἐργᾰξεομένη	ἐργᾰξεομένη							
work	   Future: ἐργᾰξέομαι (Doric, contracted)	participle	n				ἐργᾰξεόμενον	ἐργᾰξεόμενον							
work	   Future: ἐργᾰξέομαι (Doric, contracted)	notes:	Dialects other than Attic are not well attested. Some forms are based on conjecture. Use with caution. For more details, see Appendix:Ancient Greek dialectal conjugation.	Dialects other than Attic are not well attested. Some forms are based on conjecture. Use with caution. For more details, see Appendix:Ancient Greek dialectal conjugation.	Dialects other than Attic are not well attested. Some forms are based on conjecture. Use with caution. For more details, see Appendix:Ancient Greek dialectal conjugation.	Dialects other than Attic are not well attested. Some forms are based on conjecture. Use with caution. For more details, see Appendix:Ancient Greek dialectal conjugation.	Dialects other than Attic are not well attested. Some forms are based on conjecture. Use with caution. For more details, see Appendix:Ancient Greek dialectal conjugation.	Dialects other than Attic are not well attested. Some forms are based on conjecture. Use with caution. For more details, see Appendix:Ancient Greek dialectal conjugation.	Dialects other than Attic are not well attested. Some forms are based on conjecture. Use with caution. For more details, see Appendix:Ancient Greek dialectal conjugation.	Dialects other than Attic are not well attested. Some forms are based on conjecture. Use with caution. For more details, see Appendix:Ancient Greek dialectal conjugation.	Dialects other than Attic are not well attested. Some forms are based on conjecture. Use with caution. For more details, see Appendix:Ancient Greek dialectal conjugation.	Dialects other than Attic are not well attested. Some forms are based on conjecture. Use with caution. For more details, see Appendix:Ancient Greek dialectal conjugation.	Dialects other than Attic are not well attested. Some forms are based on conjecture. Use with caution. For more details, see Appendix:Ancient Greek dialectal conjugation.	Dialects other than Attic are not well attested. Some forms are based on conjecture. Use with caution. For more details, see Appendix:Ancient Greek dialectal conjugation.	Dialects other than Attic are not well attested. Some forms are based on conjecture. Use with caution. For more details, see Appendix:Ancient Greek dialectal conjugation.
work	   Aorist: εἰργᾰσᾰ́μην, εἰργᾰ́σθην 	number	number	singular	singular	singular	dual	dual	plural	plural	plural				
work	   Aorist: εἰργᾰσᾰ́μην, εἰργᾰ́σθην 			first	second	third	second	third	first	second	third				
work	   Aorist: εἰργᾰσᾰ́μην, εἰργᾰ́σθην 	middle	indicative	εἰργᾰσᾰ́μην	εἰργᾰ́σω	εἰργᾰ́σᾰτο	εἰργᾰ́σᾰσθον	εἰργᾰσᾰ́σθην	εἰργᾰσᾰ́μεθᾰ	εἰργᾰ́σᾰσθε	εἰργᾰ́σᾰντο				
work	   Aorist: εἰργᾰσᾰ́μην, εἰργᾰ́σθην 	middle	subjunctive	ἐργᾰ́σωμαι	ἐργᾰ́σῃ	ἐργᾰ́σηται	ἐργᾰ́σησθον	ἐργᾰ́σησθον	ἐργᾰσώμεθᾰ	ἐργᾰ́σησθε	ἐργᾰ́σωνται				
work	   Aorist: εἰργᾰσᾰ́μην, εἰργᾰ́σθην 	middle	optative	ἐργᾰσαίμην	ἐργᾰ́σαιο	ἐργᾰ́σαιτο	ἐργᾰ́σαισθον	ἐργᾰσαίσθην	ἐργᾰσαίμεθᾰ	ἐργᾰ́σαισθε	ἐργᾰ́σαιντο				
work	   Aorist: εἰργᾰσᾰ́μην, εἰργᾰ́σθην 	middle	imperative	 	ἔργᾰσαι	ἐργᾰσᾰ́σθω	ἐργᾰ́σᾰσθον	ἐργᾰσᾰ́σθων	 	ἐργᾰ́σᾰσθε	ἐργᾰσᾰ́σθων				
work	   Aorist: εἰργᾰσᾰ́μην, εἰργᾰ́σθην 	passive	indicative	εἰργᾰ́σθην	εἰργᾰ́σθης	εἰργᾰ́σθη	εἰργᾰ́σθητον	εἰργᾰσθήτην	εἰργᾰ́σθημεν	εἰργᾰ́σθητε	εἰργᾰ́σθησᾰν				
work	   Aorist: εἰργᾰσᾰ́μην, εἰργᾰ́σθην 	passive	subjunctive	ἐργᾰσθῶ	ἐργᾰσθῇς	ἐργᾰσθῇ	ἐργᾰσθῆτον	ἐργᾰσθῆτον	ἐργᾰσθῶμεν	ἐργᾰσθῆτε	ἐργᾰσθῶσῐ(ν)				
work	   Aorist: εἰργᾰσᾰ́μην, εἰργᾰ́σθην 	passive	optative	ἐργᾰσθείην	ἐργᾰσθείης	ἐργᾰσθείη	ἐργᾰσθεῖτον,ἐργᾰσθείητον	ἐργᾰσθείτην,ἐργᾰσθειήτην	ἐργᾰσθεῖμεν,ἐργᾰσθείημεν	ἐργᾰσθεῖτε,ἐργᾰσθείητε	ἐργᾰσθεῖεν,ἐργᾰσθείησᾰν				
work	   Aorist: εἰργᾰσᾰ́μην, εἰργᾰ́σθην 	passive	imperative	 	ἐργᾰ́σθητῐ	ἐργᾰσθήτω	ἐργᾰ́σθητον	ἐργᾰσθήτων	 	ἐργᾰ́σθητε	ἐργᾰσθέντων				
work	   Aorist: εἰργᾰσᾰ́μην, εἰργᾰ́σθην 						middle	middle	passive	passive	passive				
work	   Aorist: εἰργᾰσᾰ́μην, εἰργᾰ́σθην 	infinitive	infinitive				ἐργᾰ́σᾰσθαι	ἐργᾰ́σᾰσθαι	ἐργᾰσθῆναι	ἐργᾰσθῆναι	ἐργᾰσθῆναι				
work	   Aorist: εἰργᾰσᾰ́μην, εἰργᾰ́σθην 	participle	m				ἐργᾰσᾰ́μενος	ἐργᾰσᾰ́μενος	ἐργᾰσθείς	ἐργᾰσθείς	ἐργᾰσθείς				
work	   Aorist: εἰργᾰσᾰ́μην, εἰργᾰ́σθην 	participle	f				ἐργᾰσᾰμένη	ἐργᾰσᾰμένη	ἐργᾰσθεῖσᾰ	ἐργᾰσθεῖσᾰ	ἐργᾰσθεῖσᾰ				
work	   Aorist: εἰργᾰσᾰ́μην, εἰργᾰ́σθην 	participle	n				ἐργᾰσᾰ́μενον	ἐργᾰσᾰ́μενον	ἐργᾰσθέν	ἐργᾰσθέν	ἐργᾰσθέν				
work	   Aorist: εἰργᾰσᾰ́μην, εἰργᾰ́σθην 	notes:	This table gives Attic inflectional endings. For conjugation in dialects other than Attic, see Appendix:Ancient Greek dialectal conjugation.	This table gives Attic inflectional endings. For conjugation in dialects other than Attic, see Appendix:Ancient Greek dialectal conjugation.	This table gives Attic inflectional endings. For conjugation in dialects other than Attic, see Appendix:Ancient Greek dialectal conjugation.	This table gives Attic inflectional endings. For conjugation in dialects other than Attic, see Appendix:Ancient Greek dialectal conjugation.	This table gives Attic inflectional endings. For conjugation in dialects other than Attic, see Appendix:Ancient Greek dialectal conjugation.	This table gives Attic inflectional endings. For conjugation in dialects other than Attic, see Appendix:Ancient Greek dialectal conjugation.	This table gives Attic inflectional endings. For conjugation in dialects other than Attic, see Appendix:Ancient Greek dialectal conjugation.	This table gives Attic inflectional endings. For conjugation in dialects other than Attic, see Appendix:Ancient Greek dialectal conjugation.	This table gives Attic inflectional endings. For conjugation in dialects other than Attic, see Appendix:Ancient Greek dialectal conjugation.	This table gives Attic inflectional endings. For conjugation in dialects other than Attic, see Appendix:Ancient Greek dialectal conjugation.	This table gives Attic inflectional endings. For conjugation in dialects other than Attic, see Appendix:Ancient Greek dialectal conjugation.	This table gives Attic inflectional endings. For conjugation in dialects other than Attic, see Appendix:Ancient Greek dialectal conjugation.	This table gives Attic inflectional endings. For conjugation in dialects other than Attic, see Appendix:Ancient Greek dialectal conjugation.
work	   Aorist: ἐργᾰσᾰ́μην, ἐργᾰ́σθην (Ionic)	number	number	singular	singular	singular	dual	dual	plural	plural	plural				
work	   Aorist: ἐργᾰσᾰ́μην, ἐργᾰ́σθην (Ionic)			first	second	third	second	third	first	second	third				
work	   Aorist: ἐργᾰσᾰ́μην, ἐργᾰ́σθην (Ionic)	middle	indicative	ἐργᾰσᾰ́μην	ἐργᾰ́σω	ἐργᾰ́σᾰτο	ἐργᾰ́σᾰσθον	ἐργᾰσᾰ́σθην	ἐργᾰσᾰ́μεθᾰ	ἐργᾰ́σᾰσθε	ἐργᾰ́σᾰντο				
work	   Aorist: ἐργᾰσᾰ́μην, ἐργᾰ́σθην (Ionic)	middle	subjunctive	ἐργᾰ́σωμαι	ἐργᾰ́σηαι	ἐργᾰ́σηται	ἐργᾰ́σησθον	ἐργᾰ́σησθον	ἐργᾰσώμεθᾰ	ἐργᾰ́σησθε	ἐργᾰ́σωνται				
work	   Aorist: ἐργᾰσᾰ́μην, ἐργᾰ́σθην (Ionic)	middle	optative	ἐργᾰσαίμην	ἐργᾰ́σαιο	ἐργᾰ́σαιτο	ἐργᾰ́σαισθον	ἐργᾰσαίσθην	ἐργᾰσαίμεθᾰ	ἐργᾰ́σαισθε	ἐργᾰσαίᾰτο				
work	   Aorist: ἐργᾰσᾰ́μην, ἐργᾰ́σθην (Ionic)	middle	imperative	 	ἔργᾰσαι	ἐργᾰσᾰ́σθω	ἐργᾰ́σᾰσθον	ἐργᾰσᾰ́σθων	 	ἐργᾰ́σᾰσθε	ἐργᾰσᾰ́σθων				
work	   Aorist: ἐργᾰσᾰ́μην, ἐργᾰ́σθην (Ionic)	passive	indicative	ἐργᾰ́σθην	ἐργᾰ́σθης	ἐργᾰ́σθη	ἐργᾰ́σθητον	ἐργᾰσθήτην	ἐργᾰ́σθημεν	ἐργᾰ́σθητε	ἐργᾰ́σθησᾰν				
work	   Aorist: ἐργᾰσᾰ́μην, ἐργᾰ́σθην (Ionic)	passive	subjunctive	ἐργᾰσθῶ	ἐργᾰσθῇς	ἐργᾰσθῇ	ἐργᾰσθῆτον	ἐργᾰσθῆτον	ἐργᾰσθῶμεν	ἐργᾰσθῆτε	ἐργᾰσθῶσῐ(ν)				
work	   Aorist: ἐργᾰσᾰ́μην, ἐργᾰ́σθην (Ionic)	passive	optative	ἐργᾰσθείην	ἐργᾰσθείης	ἐργᾰσθείη	ἐργᾰσθεῖτον,ἐργᾰσθείητον	ἐργᾰσθείτην,ἐργᾰσθειήτην	ἐργᾰσθεῖμεν,ἐργᾰσθείημεν	ἐργᾰσθεῖτε,ἐργᾰσθείητε	ἐργᾰ́σθειεν,ἐργᾰσθείησᾰν				
work	   Aorist: ἐργᾰσᾰ́μην, ἐργᾰ́σθην (Ionic)	passive	imperative	 	ἐργᾰ́σθητῐ	ἐργᾰσθήτω	ἐργᾰ́σθητον	ἐργᾰσθήτων	 	ἐργᾰ́σθητε	ἐργᾰσθέντων				
work	   Aorist: ἐργᾰσᾰ́μην, ἐργᾰ́σθην (Ionic)						middle	middle	passive	passive	passive				
work	   Aorist: ἐργᾰσᾰ́μην, ἐργᾰ́σθην (Ionic)	infinitive	infinitive				ἐργᾰ́σᾰσθαι	ἐργᾰ́σᾰσθαι	ἐργᾰσθῆναι	ἐργᾰσθῆναι	ἐργᾰσθῆναι				
work	   Aorist: ἐργᾰσᾰ́μην, ἐργᾰ́σθην (Ionic)	participle	m				ἐργᾰσᾰ́μενος	ἐργᾰσᾰ́μενος	ἐργᾰσθείς	ἐργᾰσθείς	ἐργᾰσθείς				
work	   Aorist: ἐργᾰσᾰ́μην, ἐργᾰ́σθην (Ionic)	participle	f				ἐργᾰσᾰμένη	ἐργᾰσᾰμένη	ἐργᾰσθεῖσᾰ	ἐργᾰσθεῖσᾰ	ἐργᾰσθεῖσᾰ				
work	   Aorist: ἐργᾰσᾰ́μην, ἐργᾰ́σθην (Ionic)	participle	n				ἐργᾰσᾰ́μενον	ἐργᾰσᾰ́μενον	ἐργᾰσθέν	ἐργᾰσθέν	ἐργᾰσθέν				
work	   Aorist: ἐργᾰσᾰ́μην, ἐργᾰ́σθην (Ionic)	notes:	Dialects other than Attic are not well attested. Some forms are based on conjecture. Use with caution. For more details, see Appendix:Ancient Greek dialectal conjugation.	Dialects other than Attic are not well attested. Some forms are based on conjecture. Use with caution. For more details, see Appendix:Ancient Greek dialectal conjugation.	Dialects other than Attic are not well attested. Some forms are based on conjecture. Use with caution. For more details, see Appendix:Ancient Greek dialectal conjugation.	Dialects other than Attic are not well attested. Some forms are based on conjecture. Use with caution. For more details, see Appendix:Ancient Greek dialectal conjugation.	Dialects other than Attic are not well attested. Some forms are based on conjecture. Use with caution. For more details, see Appendix:Ancient Greek dialectal conjugation.	Dialects other than Attic are not well attested. Some forms are based on conjecture. Use with caution. For more details, see Appendix:Ancient Greek dialectal conjugation.	Dialects other than Attic are not well attested. Some forms are based on conjecture. Use with caution. For more details, see Appendix:Ancient Greek dialectal conjugation.	Dialects other than Attic are not well attested. Some forms are based on conjecture. Use with caution. For more details, see Appendix:Ancient Greek dialectal conjugation.	Dialects other than Attic are not well attested. Some forms are based on conjecture. Use with caution. For more details, see Appendix:Ancient Greek dialectal conjugation.	Dialects other than Attic are not well attested. Some forms are based on conjecture. Use with caution. For more details, see Appendix:Ancient Greek dialectal conjugation.	Dialects other than Attic are not well attested. Some forms are based on conjecture. Use with caution. For more details, see Appendix:Ancient Greek dialectal conjugation.	Dialects other than Attic are not well attested. Some forms are based on conjecture. Use with caution. For more details, see Appendix:Ancient Greek dialectal conjugation.	Dialects other than Attic are not well attested. Some forms are based on conjecture. Use with caution. For more details, see Appendix:Ancient Greek dialectal conjugation.
work	   Aorist: ἠργᾰξᾰ́μην (Doric)	number	number	singular	singular	singular	dual	dual	plural	plural	plural				
work	   Aorist: ἠργᾰξᾰ́μην (Doric)			first	second	third	second	third	first	second	third				
work	   Aorist: ἠργᾰξᾰ́μην (Doric)	middle	indicative	ἠργᾰξᾰ́μην	ἠργᾰ́ξω	ἠργᾰ́ξᾰτο	ἠργᾰ́ξᾰσθον	ἠργᾰξᾰ́σθην	ἠργᾰξᾰ́μεθᾰ	ἠργᾰ́ξᾰσθε	ἠργᾰ́ξᾰντο				
work	   Aorist: ἠργᾰξᾰ́μην (Doric)	middle	subjunctive	ἐργᾰ́ξωμαι	ἐργᾰ́ξηαι	ἐργᾰ́ξηται	ἐργᾰ́ξησθον	ἐργᾰ́ξησθον	ἐργᾰξώμεθᾰ	ἐργᾰ́ξησθε	ἐργᾰ́ξωνται				
work	   Aorist: ἠργᾰξᾰ́μην (Doric)	middle	optative	ἐργᾰξαίμην	ἐργᾰ́ξαιο	ἐργᾰ́ξαιτο	ἐργᾰ́ξαισθον	ἐργᾰξαίσθην	ἐργᾰξαίμεθᾰ	ἐργᾰ́ξαισθε	ἐργᾰ́ξαιντο				
work	   Aorist: ἠργᾰξᾰ́μην (Doric)	middle	imperative	 	ἔργᾰξαι	ἐργᾰξᾰ́σθω	ἐργᾰ́ξᾰσθον	ἐργᾰξᾰ́σθων	 	ἐργᾰ́ξᾰσθε	ἐργᾰξᾰ́σθων				
work	   Aorist: ἠργᾰξᾰ́μην (Doric)						middle	middle							
work	   Aorist: ἠργᾰξᾰ́μην (Doric)	infinitive	infinitive				ἐργᾰ́ξᾰσθαι	ἐργᾰ́ξᾰσθαι							
work	   Aorist: ἠργᾰξᾰ́μην (Doric)	participle	m				ἐργᾰξᾰ́μενος	ἐργᾰξᾰ́μενος							
work	   Aorist: ἠργᾰξᾰ́μην (Doric)	participle	f				ἐργᾰξᾰμένη	ἐργᾰξᾰμένη							
work	   Aorist: ἠργᾰξᾰ́μην (Doric)	participle	n				ἐργᾰξᾰ́μενον	ἐργᾰξᾰ́μενον							
work	   Aorist: ἠργᾰξᾰ́μην (Doric)	notes:	Dialects other than Attic are not well attested. Some forms are based on conjecture. Use with caution. For more details, see Appendix:Ancient Greek dialectal conjugation.	Dialects other than Attic are not well attested. Some forms are based on conjecture. Use with caution. For more details, see Appendix:Ancient Greek dialectal conjugation.	Dialects other than Attic are not well attested. Some forms are based on conjecture. Use with caution. For more details, see Appendix:Ancient Greek dialectal conjugation.	Dialects other than Attic are not well attested. Some forms are based on conjecture. Use with caution. For more details, see Appendix:Ancient Greek dialectal conjugation.	Dialects other than Attic are not well attested. Some forms are based on conjecture. Use with caution. For more details, see Appendix:Ancient Greek dialectal conjugation.	Dialects other than Attic are not well attested. Some forms are based on conjecture. Use with caution. For more details, see Appendix:Ancient Greek dialectal conjugation.	Dialects other than Attic are not well attested. Some forms are based on conjecture. Use with caution. For more details, see Appendix:Ancient Greek dialectal conjugation.	Dialects other than Attic are not well attested. Some forms are based on conjecture. Use with caution. For more details, see Appendix:Ancient Greek dialectal conjugation.	Dialects other than Attic are not well attested. Some forms are based on conjecture. Use with caution. For more details, see Appendix:Ancient Greek dialectal conjugation.	Dialects other than Attic are not well attested. Some forms are based on conjecture. Use with caution. For more details, see Appendix:Ancient Greek dialectal conjugation.	Dialects other than Attic are not well attested. Some forms are based on conjecture. Use with caution. For more details, see Appendix:Ancient Greek dialectal conjugation.	Dialects other than Attic are not well attested. Some forms are based on conjecture. Use with caution. For more details, see Appendix:Ancient Greek dialectal conjugation.	Dialects other than Attic are not well attested. Some forms are based on conjecture. Use with caution. For more details, see Appendix:Ancient Greek dialectal conjugation.
work	   Perfect: εἴργᾰσμαι 	number	number	singular	singular	singular	dual	dual	plural	plural	plural				
work	   Perfect: εἴργᾰσμαι 			first	second	third	second	third	first	second	third				
work	   Perfect: εἴργᾰσμαι 	middle/passive	indicative	εἴργᾰσμαι	εἴργᾰσαι	εἴργᾰσται	εἴργᾰσθον	εἴργᾰσθον	εἰργᾰ́σμεθᾰ	εἴργᾰσθε	εἰργᾰ́σᾰται				
work	   Perfect: εἴργᾰσμαι 	middle/passive	subjunctive	εἰργᾰσμένος ὦ	εἰργᾰσμένος ᾖς	εἰργᾰσμένος ᾖ	εἰργᾰσμένω ἦτον	εἰργᾰσμένω ἦτον	εἰργᾰσμένοι ὦμεν	εἰργᾰσμένοι ἦτε	εἰργᾰσμένοι ὦσῐ(ν)				
work	   Perfect: εἴργᾰσμαι 	middle/passive	optative	εἰργᾰσμένος εἴην	εἰργᾰσμένος εἴης	εἰργᾰσμένος εἴη	εἰργᾰσμένω εἴητον/εἶτον	εἰργᾰσμένω εἰήτην/εἴτην	εἰργᾰσμένοι εἴημεν/εἶμεν	εἰργᾰσμένοι εἴητε/εἶτε	εἰργᾰσμένοι εἴησᾰν/εἶεν				
work	   Perfect: εἴργᾰσμαι 	middle/passive	imperative	 	εἴργᾰσο	εἰργᾰ́σθω	εἴργᾰσθον	εἰργᾰ́σθων	 	εἴργᾰσθε	εἰργᾰ́σθων				
work	   Perfect: εἴργᾰσμαι 							middle/passive	middle/passive	middle/passive	middle/passive				
work	   Perfect: εἴργᾰσμαι 	infinitive	infinitive					εἰργᾰ́σθαι	εἰργᾰ́σθαι	εἰργᾰ́σθαι	εἰργᾰ́σθαι				
work	   Perfect: εἴργᾰσμαι 	participle	m					εἰργᾰσμένος	εἰργᾰσμένος	εἰργᾰσμένος	εἰργᾰσμένος				
work	   Perfect: εἴργᾰσμαι 	participle	f					εἰργᾰσμένη	εἰργᾰσμένη	εἰργᾰσμένη	εἰργᾰσμένη				
work	   Perfect: εἴργᾰσμαι 	participle	n					εἰργᾰσμένον	εἰργᾰσμένον	εἰργᾰσμένον	εἰργᾰσμένον				
work	   Perfect: εἴργᾰσμαι 	notes:	This table gives Attic inflectional endings. For conjugation in dialects other than Attic, see Appendix:Ancient Greek dialectal conjugation.	This table gives Attic inflectional endings. For conjugation in dialects other than Attic, see Appendix:Ancient Greek dialectal conjugation.	This table gives Attic inflectional endings. For conjugation in dialects other than Attic, see Appendix:Ancient Greek dialectal conjugation.	This table gives Attic inflectional endings. For conjugation in dialects other than Attic, see Appendix:Ancient Greek dialectal conjugation.	This table gives Attic inflectional endings. For conjugation in dialects other than Attic, see Appendix:Ancient Greek dialectal conjugation.	This table gives Attic inflectional endings. For conjugation in dialects other than Attic, see Appendix:Ancient Greek dialectal conjugation.	This table gives Attic inflectional endings. For conjugation in dialects other than Attic, see Appendix:Ancient Greek dialectal conjugation.	This table gives Attic inflectional endings. For conjugation in dialects other than Attic, see Appendix:Ancient Greek dialectal conjugation.	This table gives Attic inflectional endings. For conjugation in dialects other than Attic, see Appendix:Ancient Greek dialectal conjugation.	This table gives Attic inflectional endings. For conjugation in dialects other than Attic, see Appendix:Ancient Greek dialectal conjugation.	This table gives Attic inflectional endings. For conjugation in dialects other than Attic, see Appendix:Ancient Greek dialectal conjugation.	This table gives Attic inflectional endings. For conjugation in dialects other than Attic, see Appendix:Ancient Greek dialectal conjugation.	This table gives Attic inflectional endings. For conjugation in dialects other than Attic, see Appendix:Ancient Greek dialectal conjugation.
go	   Present: εἶμι 	number	number	singular	singular	singular	dual	dual	plural	plural	plural				
go	   Present: εἶμι 			first	second	third	second	third	first	second	third				
go	   Present: εἶμι 	active	indicative	εἶμι	εἶ	εἶσῐ(ν)	ἴτον	ἴτον	ἴμεν	ἴτε	ἴᾱσῐ(ν)				
go	   Present: εἶμι 	active	subjunctive	ἴω	ἴῃς	ἴῃ	ἴητον	ἴητον	ἴωμεν	ἴητε	ἴωσῐ(ν)				
go	   Present: εἶμι 	active	optative	ἴοιμῐ	ἴοις	ἴοι	ἴοιτον	ἰοίτην	ἴοιμεν	ἴοιτε	ἴοιεν				
go	   Present: εἶμι 	active	imperative	 	ἴθῐ	ἴτω	ἴτον	ἴτων	 	ἴτε	ἰόντων				
go	   Present: εἶμι 			active	active	active	active								
go	   Present: εἶμι 	infinitive	infinitive	ἰέναι	ἰέναι	ἰέναι	ἰέναι								
go	   Present: εἶμι 	participle	m	ἰών	ἰών	ἰών	ἰών								
go	   Present: εἶμι 	participle	f	ἰοῦσᾰ	ἰοῦσᾰ	ἰοῦσᾰ	ἰοῦσᾰ								
go	   Present: εἶμι 	participle	n	ἰόν	ἰόν	ἰόν	ἰόν								
go	   Present: εἶμι 	notes:	This table gives Attic inflectional endings. For conjugation in dialects other than Attic, see Appendix:Ancient Greek dialectal conjugation.	This table gives Attic inflectional endings. For conjugation in dialects other than Attic, see Appendix:Ancient Greek dialectal conjugation.	This table gives Attic inflectional endings. For conjugation in dialects other than Attic, see Appendix:Ancient Greek dialectal conjugation.	This table gives Attic inflectional endings. For conjugation in dialects other than Attic, see Appendix:Ancient Greek dialectal conjugation.	This table gives Attic inflectional endings. For conjugation in dialects other than Attic, see Appendix:Ancient Greek dialectal conjugation.	This table gives Attic inflectional endings. For conjugation in dialects other than Attic, see Appendix:Ancient Greek dialectal conjugation.	This table gives Attic inflectional endings. For conjugation in dialects other than Attic, see Appendix:Ancient Greek dialectal conjugation.	This table gives Attic inflectional endings. For conjugation in dialects other than Attic, see Appendix:Ancient Greek dialectal conjugation.	This table gives Attic inflectional endings. For conjugation in dialects other than Attic, see Appendix:Ancient Greek dialectal conjugation.	This table gives Attic inflectional endings. For conjugation in dialects other than Attic, see Appendix:Ancient Greek dialectal conjugation.	This table gives Attic inflectional endings. For conjugation in dialects other than Attic, see Appendix:Ancient Greek dialectal conjugation.	This table gives Attic inflectional endings. For conjugation in dialects other than Attic, see Appendix:Ancient Greek dialectal conjugation.	This table gives Attic inflectional endings. For conjugation in dialects other than Attic, see Appendix:Ancient Greek dialectal conjugation.
go	   Present: εἶμι (Epic)	number	number	singular	singular	singular	dual	dual	plural	plural	plural				
go	   Present: εἶμι (Epic)			first	second	third	second	third	first	second	third				
go	   Present: εἶμι (Epic)	active	indicative	εἶμι	εἶς/εἶσθα	εἶσι	ἴτον	ἴτον	ἴμεν	ἴτε	ἴᾱσι				
go	   Present: εἶμι (Epic)	active	subjunctive	ἴω	ἴῃσθα	ἴῃσι	ἴητον	ἴητον	ἴωμεν/ἴομεν	ἴητε	ἴωσῐ(ν)				
go	   Present: εἶμι (Epic)	active	optative	ἴοιμῐ	ἴοις	ἴοι/ἰείη,εἴη	ἴοιτον	ἰοίτην	ἴοιμεν	ἴοιτε	ἴοιεν				
go	   Present: εἶμι (Epic)	active	imperative	 	ἴθῐ	ἴτω	ἴτον	ἴτων	 	ἴτε	ἰόντων				
go	   Present: εἶμι (Epic)			active	active	active	active								
go	   Present: εἶμι (Epic)	infinitive	infinitive	ἰέναι,ἴμεναι/ἴμεν	ἰέναι,ἴμεναι/ἴμεν	ἰέναι,ἴμεναι/ἴμεν	ἰέναι,ἴμεναι/ἴμεν								
go	   Present: εἶμι (Epic)	participle	m	ἰών	ἰών	ἰών	ἰών								
go	   Present: εἶμι (Epic)	participle	f	ἰοῦσᾰ	ἰοῦσᾰ	ἰοῦσᾰ	ἰοῦσᾰ								
go	   Present: εἶμι (Epic)	participle	n	ἰόν	ἰόν	ἰόν	ἰόν								
go	   Present: εἶμι (Epic)	notes:	Dialects other than Attic are not well attested. Some forms are based on conjecture. Use with caution. For more details, see Appendix:Ancient Greek dialectal conjugation.	Dialects other than Attic are not well attested. Some forms are based on conjecture. Use with caution. For more details, see Appendix:Ancient Greek dialectal conjugation.	Dialects other than Attic are not well attested. Some forms are based on conjecture. Use with caution. For more details, see Appendix:Ancient Greek dialectal conjugation.	Dialects other than Attic are not well attested. Some forms are based on conjecture. Use with caution. For more details, see Appendix:Ancient Greek dialectal conjugation.	Dialects other than Attic are not well attested. Some forms are based on conjecture. Use with caution. For more details, see Appendix:Ancient Greek dialectal conjugation.	Dialects other than Attic are not well attested. Some forms are based on conjecture. Use with caution. For more details, see Appendix:Ancient Greek dialectal conjugation.	Dialects other than Attic are not well attested. Some forms are based on conjecture. Use with caution. For more details, see Appendix:Ancient Greek dialectal conjugation.	Dialects other than Attic are not well attested. Some forms are based on conjecture. Use with caution. For more details, see Appendix:Ancient Greek dialectal conjugation.	Dialects other than Attic are not well attested. Some forms are based on conjecture. Use with caution. For more details, see Appendix:Ancient Greek dialectal conjugation.	Dialects other than Attic are not well attested. Some forms are based on conjecture. Use with caution. For more details, see Appendix:Ancient Greek dialectal conjugation.	Dialects other than Attic are not well attested. Some forms are based on conjecture. Use with caution. For more details, see Appendix:Ancient Greek dialectal conjugation.	Dialects other than Attic are not well attested. Some forms are based on conjecture. Use with caution. For more details, see Appendix:Ancient Greek dialectal conjugation.	Dialects other than Attic are not well attested. Some forms are based on conjecture. Use with caution. For more details, see Appendix:Ancient Greek dialectal conjugation.
go	   Imperfect: ᾖᾰ/ᾔειν 	number	number	singular	singular	singular	dual	dual	plural	plural	plural				
go	   Imperfect: ᾖᾰ/ᾔειν 			first	second	third	second	third	first	second	third				
go	   Imperfect: ᾖᾰ/ᾔειν 	active	indicative	ᾖᾰ/ᾔειν	ᾔεισθᾰ/ᾔεις	ᾔειν/ᾔει	ᾖτον	ᾔτην	ᾖμεν	ᾖτε	ᾖσᾰν/ᾔεσᾰν				
go	   Imperfect: ᾖᾰ/ᾔειν 	notes:	This table gives Attic inflectional endings. For conjugation in dialects other than Attic, see Appendix:Ancient Greek dialectal conjugation.	This table gives Attic inflectional endings. For conjugation in dialects other than Attic, see Appendix:Ancient Greek dialectal conjugation.	This table gives Attic inflectional endings. For conjugation in dialects other than Attic, see Appendix:Ancient Greek dialectal conjugation.	This table gives Attic inflectional endings. For conjugation in dialects other than Attic, see Appendix:Ancient Greek dialectal conjugation.	This table gives Attic inflectional endings. For conjugation in dialects other than Attic, see Appendix:Ancient Greek dialectal conjugation.	This table gives Attic inflectional endings. For conjugation in dialects other than Attic, see Appendix:Ancient Greek dialectal conjugation.	This table gives Attic inflectional endings. For conjugation in dialects other than Attic, see Appendix:Ancient Greek dialectal conjugation.	This table gives Attic inflectional endings. For conjugation in dialects other than Attic, see Appendix:Ancient Greek dialectal conjugation.	This table gives Attic inflectional endings. For conjugation in dialects other than Attic, see Appendix:Ancient Greek dialectal conjugation.	This table gives Attic inflectional endings. For conjugation in dialects other than Attic, see Appendix:Ancient Greek dialectal conjugation.	This table gives Attic inflectional endings. For conjugation in dialects other than Attic, see Appendix:Ancient Greek dialectal conjugation.	This table gives Attic inflectional endings. For conjugation in dialects other than Attic, see Appendix:Ancient Greek dialectal conjugation.	This table gives Attic inflectional endings. For conjugation in dialects other than Attic, see Appendix:Ancient Greek dialectal conjugation.
go	   Imperfect: ἤϊα (Epic)	number	number	singular	singular	singular	dual	dual	plural	plural	plural				
go	   Imperfect: ἤϊα (Epic)			first	second	third	second	third	first	second	third				
go	   Imperfect: ἤϊα (Epic)	active	indicative	ἤϊα	ᾔεις	ἤϊε(ν)/ᾖε,ἴε(ν)	ᾔτον,ἴτον	ᾔτην,ἴτην	ᾖμεν/ᾔομεν	ᾖτε	ἤϊσαν,ἴσαν,ᾖσαν,ἤϊον				
go	   Imperfect: ἤϊα (Epic)	notes:	Dialects other than Attic are not well attested. Some forms are based on conjecture. Use with caution. For more details, see Appendix:Ancient Greek dialectal conjugation.	Dialects other than Attic are not well attested. Some forms are based on conjecture. Use with caution. For more details, see Appendix:Ancient Greek dialectal conjugation.	Dialects other than Attic are not well attested. Some forms are based on conjecture. Use with caution. For more details, see Appendix:Ancient Greek dialectal conjugation.	Dialects other than Attic are not well attested. Some forms are based on conjecture. Use with caution. For more details, see Appendix:Ancient Greek dialectal conjugation.	Dialects other than Attic are not well attested. Some forms are based on conjecture. Use with caution. For more details, see Appendix:Ancient Greek dialectal conjugation.	Dialects other than Attic are not well attested. Some forms are based on conjecture. Use with caution. For more details, see Appendix:Ancient Greek dialectal conjugation.	Dialects other than Attic are not well attested. Some forms are based on conjecture. Use with caution. For more details, see Appendix:Ancient Greek dialectal conjugation.	Dialects other than Attic are not well attested. Some forms are based on conjecture. Use with caution. For more details, see Appendix:Ancient Greek dialectal conjugation.	Dialects other than Attic are not well attested. Some forms are based on conjecture. Use with caution. For more details, see Appendix:Ancient Greek dialectal conjugation.	Dialects other than Attic are not well attested. Some forms are based on conjecture. Use with caution. For more details, see Appendix:Ancient Greek dialectal conjugation.	Dialects other than Attic are not well attested. Some forms are based on conjecture. Use with caution. For more details, see Appendix:Ancient Greek dialectal conjugation.	Dialects other than Attic are not well attested. Some forms are based on conjecture. Use with caution. For more details, see Appendix:Ancient Greek dialectal conjugation.	Dialects other than Attic are not well attested. Some forms are based on conjecture. Use with caution. For more details, see Appendix:Ancient Greek dialectal conjugation.
release	   Present: λῡ́ω, λῡ́ομαι 	number	number	singular	singular	singular	dual	dual	plural	plural	plural				
release	   Present: λῡ́ω, λῡ́ομαι 			first	second	third	second	third	first	second	third				
release	   Present: λῡ́ω, λῡ́ομαι 	active	indicative	λῡ́ω	λῡ́εις	λῡ́ει	λῡ́ετον	λῡ́ετον	λῡ́ομεν	λῡ́ετε	λῡ́ουσῐ(ν)				
release	   Present: λῡ́ω, λῡ́ομαι 	active	subjunctive	λῡ́ω	λῡ́ῃς	λῡ́ῃ	λῡ́ητον	λῡ́ητον	λῡ́ωμεν	λῡ́ητε	λῡ́ωσῐ(ν)				
release	   Present: λῡ́ω, λῡ́ομαι 	active	optative	λῡ́οιμῐ	λῡ́οις	λῡ́οι	λῡ́οιτον	λῡοίτην	λῡ́οιμεν	λῡ́οιτε	λῡ́οιεν				
release	   Present: λῡ́ω, λῡ́ομαι 	active	imperative	 	λῦε	λῡέτω	λῡ́ετον	λῡέτων	 	λῡ́ετε	λῡόντων				
release	   Present: λῡ́ω, λῡ́ομαι 	middle/passive	indicative	λῡ́ομαι	λῡ́ῃ,λῡ́ει	λῡ́εται	λῡ́εσθον	λῡ́εσθον	λῡόμεθᾰ	λῡ́εσθε	λῡ́ονται				
release	   Present: λῡ́ω, λῡ́ομαι 	middle/passive	subjunctive	λῡ́ωμαι	λῡ́ῃ	λῡ́ηται	λῡ́ησθον	λῡ́ησθον	λῡώμεθᾰ	λῡ́ησθε	λῡ́ωνται				
release	   Present: λῡ́ω, λῡ́ομαι 	middle/passive	optative	λῡοίμην	λῡ́οιο	λῡ́οιτο	λῡ́οισθον	λῡοίσθην	λῡοίμεθᾰ	λῡ́οισθε	λῡ́οιντο				
release	   Present: λῡ́ω, λῡ́ομαι 	middle/passive	imperative	 	λῡ́ου	λῡέσθω	λῡ́εσθον	λῡέσθων	 	λῡ́εσθε	λῡέσθων				
release	   Present: λῡ́ω, λῡ́ομαι 			active	active	active	active	middle/passive	middle/passive	middle/passive	middle/passive				
release	   Present: λῡ́ω, λῡ́ομαι 	infinitive	infinitive	λῡ́ειν	λῡ́ειν	λῡ́ειν	λῡ́ειν	λῡ́εσθαι	λῡ́εσθαι	λῡ́εσθαι	λῡ́εσθαι				
release	   Present: λῡ́ω, λῡ́ομαι 	participle	m	λῡ́ων	λῡ́ων	λῡ́ων	λῡ́ων	λῡόμενος	λῡόμενος	λῡόμενος	λῡόμενος				
release	   Present: λῡ́ω, λῡ́ομαι 	participle	f	λῡ́ουσᾰ	λῡ́ουσᾰ	λῡ́ουσᾰ	λῡ́ουσᾰ	λῡομένη	λῡομένη	λῡομένη	λῡομένη				
release	   Present: λῡ́ω, λῡ́ομαι 	participle	n	λῦον	λῦον	λῦον	λῦον	λῡόμενον	λῡόμενον	λῡόμενον	λῡόμενον				
release	   Present: λῡ́ω, λῡ́ομαι 	notes:	This table gives Attic inflectional endings. For conjugation in dialects other than Attic, see Appendix:Ancient Greek dialectal conjugation.	This table gives Attic inflectional endings. For conjugation in dialects other than Attic, see Appendix:Ancient Greek dialectal conjugation.	This table gives Attic inflectional endings. For conjugation in dialects other than Attic, see Appendix:Ancient Greek dialectal conjugation.	This table gives Attic inflectional endings. For conjugation in dialects other than Attic, see Appendix:Ancient Greek dialectal conjugation.	This table gives Attic inflectional endings. For conjugation in dialects other than Attic, see Appendix:Ancient Greek dialectal conjugation.	This table gives Attic inflectional endings. For conjugation in dialects other than Attic, see Appendix:Ancient Greek dialectal conjugation.	This table gives Attic inflectional endings. For conjugation in dialects other than Attic, see Appendix:Ancient Greek dialectal conjugation.	This table gives Attic inflectional endings. For conjugation in dialects other than Attic, see Appendix:Ancient Greek dialectal conjugation.	This table gives Attic inflectional endings. For conjugation in dialects other than Attic, see Appendix:Ancient Greek dialectal conjugation.	This table gives Attic inflectional endings. For conjugation in dialects other than Attic, see Appendix:Ancient Greek dialectal conjugation.	This table gives Attic inflectional endings. For conjugation in dialects other than Attic, see Appendix:Ancient Greek dialectal conjugation.	This table gives Attic inflectional endings. For conjugation in dialects other than Attic, see Appendix:Ancient Greek dialectal conjugation.	This table gives Attic inflectional endings. For conjugation in dialects other than Attic, see Appendix:Ancient Greek dialectal conjugation.
release	   Imperfect: ἔλῡον, ἐλῡόμην 	number	number	singular	singular	singular	dual	dual	plural	plural	plural				
release	   Imperfect: ἔλῡον, ἐλῡόμην 			first	second	third	second	third	first	second	third				
release	   Imperfect: ἔλῡον, ἐλῡόμην 	active	indicative	ἔλῡον	ἔλῡες	ἔλῡε(ν)	ἐλῡ́ετον	ἐλῡέτην	ἐλῡ́ομεν	ἐλῡ́ετε	ἔλῡον				
release	   Imperfect: ἔλῡον, ἐλῡόμην 	middle/passive	indicative	ἐλῡόμην	ἐλῡ́ου	ἐλῡ́ετο	ἐλῡ́εσθον	ἐλῡέσθην	ἐλῡόμεθᾰ	ἐλῡ́εσθε	ἐλῡ́οντο				
release	   Imperfect: ἔλῡον, ἐλῡόμην 	notes:	This table gives Attic inflectional endings. For conjugation in dialects other than Attic, see Appendix:Ancient Greek dialectal conjugation.	This table gives Attic inflectional endings. For conjugation in dialects other than Attic, see Appendix:Ancient Greek dialectal conjugation.	This table gives Attic inflectional endings. For conjugation in dialects other than Attic, see Appendix:Ancient Greek dialectal conjugation.	This table gives Attic inflectional endings. For conjugation in dialects other than Attic, see Appendix:Ancient Greek dialectal conjugation.	This table gives Attic inflectional endings. For conjugation in dialects other than Attic, see Appendix:Ancient Greek dialectal conjugation.	This table gives Attic inflectional endings. For conjugation in dialects other than Attic, see Appendix:Ancient Greek dialectal conjugation.	This table gives Attic inflectional endings. For conjugation in dialects other than Attic, see Appendix:Ancient Greek dialectal conjugation.	This table gives Attic inflectional endings. For conjugation in dialects other than Attic, see Appendix:Ancient Greek dialectal conjugation.	This table gives Attic inflectional endings. For conjugation in dialects other than Attic, see Appendix:Ancient Greek dialectal conjugation.	This table gives Attic inflectional endings. For conjugation in dialects other than Attic, see Appendix:Ancient Greek dialectal conjugation.	This table gives Attic inflectional endings. For conjugation in dialects other than Attic, see Appendix:Ancient Greek dialectal conjugation.	This table gives Attic inflectional endings. For conjugation in dialects other than Attic, see Appendix:Ancient Greek dialectal conjugation.	This table gives Attic inflectional endings. For conjugation in dialects other than Attic, see Appendix:Ancient Greek dialectal conjugation.
release	   Imperfect: λῦον, λῡόμην (Epic)	number	number	singular	singular	singular	dual	dual	plural	plural	plural				
release	   Imperfect: λῦον, λῡόμην (Epic)			first	second	third	second	third	first	second	third				
release	   Imperfect: λῦον, λῡόμην (Epic)	active	indicative	λῦον	λῦες	λῦε(ν)	λῡ́ετον	λῡέτην	λῡ́ομεν	λῡ́ετε	λῦον				
release	   Imperfect: λῦον, λῡόμην (Epic)	middle/passive	indicative	λῡόμην	λῡ́ου	λῡ́ετο	λῡ́εσθον	λῡέσθην	λῡόμε(σ)θᾰ	λῡ́εσθε	λῡ́οντο				
release	   Imperfect: λῦον, λῡόμην (Epic)	notes:	Dialects other than Attic are not well attested. Some forms are based on conjecture. Use with caution. For more details, see Appendix:Ancient Greek dialectal conjugation.	Dialects other than Attic are not well attested. Some forms are based on conjecture. Use with caution. For more details, see Appendix:Ancient Greek dialectal conjugation.	Dialects other than Attic are not well attested. Some forms are based on conjecture. Use with caution. For more details, see Appendix:Ancient Greek dialectal conjugation.	Dialects other than Attic are not well attested. Some forms are based on conjecture. Use with caution. For more details, see Appendix:Ancient Greek dialectal conjugation.	Dialects other than Attic are not well attested. Some forms are based on conjecture. Use with caution. For more details, see Appendix:Ancient Greek dialectal conjugation.	Dialects other than Attic are not well attested. Some forms are based on conjecture. Use with caution. For more details, see Appendix:Ancient Greek dialectal conjugation.	Dialects other than Attic are not well attested. Some forms are based on conjecture. Use with caution. For more details, see Appendix:Ancient Greek dialectal conjugation.	Dialects other than Attic are not well attested. Some forms are based on conjecture. Use with caution. For more details, see Appendix:Ancient Greek dialectal conjugation.	Dialects other than Attic are not well attested. Some forms are based on conjecture. Use with caution. For more details, see Appendix:Ancient Greek dialectal conjugation.	Dialects other than Attic are not well attested. Some forms are based on conjecture. Use with caution. For more details, see Appendix:Ancient Greek dialectal conjugation.	Dialects other than Attic are not well attested. Some forms are based on conjecture. Use with caution. For more details, see Appendix:Ancient Greek dialectal conjugation.	Dialects other than Attic are not well attested. Some forms are based on conjecture. Use with caution. For more details, see Appendix:Ancient Greek dialectal conjugation.	Dialects other than Attic are not well attested. Some forms are based on conjecture. Use with caution. For more details, see Appendix:Ancient Greek dialectal conjugation.
release	   Future: λῡ́σω, λῡ́σομαι, λῠθήσομαι 	number	number	singular	singular	singular	dual	dual	plural	plural	plural				
release	   Future: λῡ́σω, λῡ́σομαι, λῠθήσομαι 			first	second	third	second	third	first	second	third				
release	   Future: λῡ́σω, λῡ́σομαι, λῠθήσομαι 	active	indicative	λῡ́σω	λῡ́σεις	λῡ́σει	λῡ́σετον	λῡ́σετον	λῡ́σομεν	λῡ́σετε	λῡ́σουσῐ(ν)				
release	   Future: λῡ́σω, λῡ́σομαι, λῠθήσομαι 	active	optative	λῡ́σοιμῐ	λῡ́σοις	λῡ́σοι	λῡ́σοιτον	λῡσοίτην	λῡ́σοιμεν	λῡ́σοιτε	λῡ́σοιεν				
release	   Future: λῡ́σω, λῡ́σομαι, λῠθήσομαι 	middle	indicative	λῡ́σομαι	λῡ́σῃ,λῡ́σει	λῡ́σεται	λῡ́σεσθον	λῡ́σεσθον	λῡσόμεθᾰ	λῡ́σεσθε	λῡ́σονται				
release	   Future: λῡ́σω, λῡ́σομαι, λῠθήσομαι 	middle	optative	λῡσοίμην	λῡ́σοιο	λῡ́σοιτο	λῡ́σοισθον	λῡσοίσθην	λῡσοίμεθᾰ	λῡ́σοισθε	λῡ́σοιντο				
release	   Future: λῡ́σω, λῡ́σομαι, λῠθήσομαι 	passive	indicative	λῠθήσομαι	λῠθήσῃ	λῠθήσεται	λῠθήσεσθον	λῠθήσεσθον	λῠθησόμεθᾰ	λῠθήσεσθε	λῠθήσονται				
release	   Future: λῡ́σω, λῡ́σομαι, λῠθήσομαι 	passive	optative	λῠθησοίμην	λῠθήσοιο	λῠθήσοιτο	λῠθήσοισθον	λῠθησοίσθην	λῠθησοίμεθᾰ	λῠθήσοισθε	λῠθήσοιντο				
release	   Future: λῡ́σω, λῡ́σομαι, λῠθήσομαι 			active	active	active	middle	middle	passive	passive	passive				
release	   Future: λῡ́σω, λῡ́σομαι, λῠθήσομαι 	infinitive	infinitive	λῡ́σειν	λῡ́σειν	λῡ́σειν	λῡ́σεσθαι	λῡ́σεσθαι	λῠθήσεσθαι	λῠθήσεσθαι	λῠθήσεσθαι				
release	   Future: λῡ́σω, λῡ́σομαι, λῠθήσομαι 	participle	m	λῡ́σων	λῡ́σων	λῡ́σων	λῡσόμενος	λῡσόμενος	λῠθησόμενος	λῠθησόμενος	λῠθησόμενος				
release	   Future: λῡ́σω, λῡ́σομαι, λῠθήσομαι 	participle	f	λῡ́σουσᾰ	λῡ́σουσᾰ	λῡ́σουσᾰ	λῡσομένη	λῡσομένη	λῠθησομένη	λῠθησομένη	λῠθησομένη				
release	   Future: λῡ́σω, λῡ́σομαι, λῠθήσομαι 	participle	n	λῦσον	λῦσον	λῦσον	λῡσόμενον	λῡσόμενον	λῠθησόμενον	λῠθησόμενον	λῠθησόμενον				
release	   Future: λῡ́σω, λῡ́σομαι, λῠθήσομαι 	notes:	This table gives Attic inflectional endings. For conjugation in dialects other than Attic, see Appendix:Ancient Greek dialectal conjugation.	This table gives Attic inflectional endings. For conjugation in dialects other than Attic, see Appendix:Ancient Greek dialectal conjugation.	This table gives Attic inflectional endings. For conjugation in dialects other than Attic, see Appendix:Ancient Greek dialectal conjugation.	This table gives Attic inflectional endings. For conjugation in dialects other than Attic, see Appendix:Ancient Greek dialectal conjugation.	This table gives Attic inflectional endings. For conjugation in dialects other than Attic, see Appendix:Ancient Greek dialectal conjugation.	This table gives Attic inflectional endings. For conjugation in dialects other than Attic, see Appendix:Ancient Greek dialectal conjugation.	This table gives Attic inflectional endings. For conjugation in dialects other than Attic, see Appendix:Ancient Greek dialectal conjugation.	This table gives Attic inflectional endings. For conjugation in dialects other than Attic, see Appendix:Ancient Greek dialectal conjugation.	This table gives Attic inflectional endings. For conjugation in dialects other than Attic, see Appendix:Ancient Greek dialectal conjugation.	This table gives Attic inflectional endings. For conjugation in dialects other than Attic, see Appendix:Ancient Greek dialectal conjugation.	This table gives Attic inflectional endings. For conjugation in dialects other than Attic, see Appendix:Ancient Greek dialectal conjugation.	This table gives Attic inflectional endings. For conjugation in dialects other than Attic, see Appendix:Ancient Greek dialectal conjugation.	This table gives Attic inflectional endings. For conjugation in dialects other than Attic, see Appendix:Ancient Greek dialectal conjugation.
release	   Aorist: ἔλῡσᾰ, ἐλῡσᾰ́μην, ἐλῠ́θην 	number	number	singular	singular	singular	dual	dual	plural	plural	plural				
release	   Aorist: ἔλῡσᾰ, ἐλῡσᾰ́μην, ἐλῠ́θην 			first	second	third	second	third	first	second	third				
release	   Aorist: ἔλῡσᾰ, ἐλῡσᾰ́μην, ἐλῠ́θην 	active	indicative	ἔλῡσᾰ	ἔλῡσᾰς	ἔλῡσε(ν)	ἐλῡ́σᾰτον	ἐλῡσᾰ́την	ἐλῡ́σᾰμεν	ἐλῡ́σᾰτε	ἔλῡσᾰν				
release	   Aorist: ἔλῡσᾰ, ἐλῡσᾰ́μην, ἐλῠ́θην 	active	subjunctive	λῡ́σω	λῡ́σῃς	λῡ́σῃ	λῡ́σητον	λῡ́σητον	λῡ́σωμεν	λῡ́σητε	λῡ́σωσῐ(ν)				
release	   Aorist: ἔλῡσᾰ, ἐλῡσᾰ́μην, ἐλῠ́θην 	active	optative	λῡ́σαιμῐ	λῡ́σειᾰς,λῡ́σαις	λῡ́σειε(ν),λῡ́σαι	λῡ́σαιτον	λῡσαίτην	λῡ́σαιμεν	λῡ́σαιτε	λῡ́σειᾰν,λῡ́σαιεν				
release	   Aorist: ἔλῡσᾰ, ἐλῡσᾰ́μην, ἐλῠ́θην 	active	imperative	 	λῦσον	λῡσᾰ́τω	λῡ́σᾰτον	λῡσᾰ́των	 	λῡ́σᾰτε	λῡσᾰ́ντων				
release	   Aorist: ἔλῡσᾰ, ἐλῡσᾰ́μην, ἐλῠ́θην 	middle	indicative	ἐλῡσᾰ́μην	ἐλῡ́σω	ἐλῡ́σᾰτο	ἐλῡ́σᾰσθον	ἐλῡσᾰ́σθην	ἐλῡσᾰ́μεθᾰ	ἐλῡ́σᾰσθε	ἐλῡ́σᾰντο				
release	   Aorist: ἔλῡσᾰ, ἐλῡσᾰ́μην, ἐλῠ́θην 	middle	subjunctive	λῡ́σωμαι	λῡ́σῃ	λῡ́σηται	λῡ́σησθον	λῡ́σησθον	λῡσώμεθᾰ	λῡ́σησθε	λῡ́σωνται				
release	   Aorist: ἔλῡσᾰ, ἐλῡσᾰ́μην, ἐλῠ́θην 	middle	optative	λῡσαίμην	λῡ́σαιο	λῡ́σαιτο	λῡ́σαισθον	λῡσαίσθην	λῡσαίμεθᾰ	λῡ́σαισθε	λῡ́σαιντο				
release	   Aorist: ἔλῡσᾰ, ἐλῡσᾰ́μην, ἐλῠ́θην 	middle	imperative	 	λῦσαι	λῡσᾰ́σθω	λῡ́σᾰσθον	λῡσᾰ́σθων	 	λῡ́σᾰσθε	λῡσᾰ́σθων				
release	   Aorist: ἔλῡσᾰ, ἐλῡσᾰ́μην, ἐλῠ́θην 	passive	indicative	ἐλῠ́θην	ἐλῠ́θης	ἐλῠ́θη	ἐλῠ́θητον	ἐλῠθήτην	ἐλῠ́θημεν	ἐλῠ́θητε	ἐλῠ́θησᾰν				
release	   Aorist: ἔλῡσᾰ, ἐλῡσᾰ́μην, ἐλῠ́θην 	passive	subjunctive	λῠθῶ	λῠθῇς	λῠθῇ	λῠθῆτον	λῠθῆτον	λῠθῶμεν	λῠθῆτε	λῠθῶσῐ(ν)				
release	   Aorist: ἔλῡσᾰ, ἐλῡσᾰ́μην, ἐλῠ́θην 	passive	optative	λῠθείην	λῠθείης	λῠθείη	λῠθεῖτον,λῠθείητον	λῠθείτην,λῠθειήτην	λῠθεῖμεν,λῠθείημεν	λῠθεῖτε,λῠθείητε	λῠθεῖεν,λῠθείησᾰν				
release	   Aorist: ἔλῡσᾰ, ἐλῡσᾰ́μην, ἐλῠ́θην 	passive	imperative	 	λῠ́θητῐ	λῠθήτω	λῠ́θητον	λῠθήτων	 	λῠ́θητε	λῠθέντων				
release	   Aorist: ἔλῡσᾰ, ἐλῡσᾰ́μην, ἐλῠ́θην 			active	active	active	middle	middle	passive	passive	passive				
release	   Aorist: ἔλῡσᾰ, ἐλῡσᾰ́μην, ἐλῠ́θην 	infinitive	infinitive	λῦσαι	λῦσαι	λῦσαι	λῡ́σᾰσθαι	λῡ́σᾰσθαι	λῠθῆναι	λῠθῆναι	λῠθῆναι				
release	   Aorist: ἔλῡσᾰ, ἐλῡσᾰ́μην, ἐλῠ́θην 	participle	m	λῡ́σᾱς	λῡ́σᾱς	λῡ́σᾱς	λῡσᾰ́μενος	λῡσᾰ́μενος	λῠθείς	λῠθείς	λῠθείς				
release	   Aorist: ἔλῡσᾰ, ἐλῡσᾰ́μην, ἐλῠ́θην 	participle	f	λῡ́σᾱσᾰ	λῡ́σᾱσᾰ	λῡ́σᾱσᾰ	λῡσᾰμένη	λῡσᾰμένη	λῠθεῖσᾰ	λῠθεῖσᾰ	λῠθεῖσᾰ				
release	   Aorist: ἔλῡσᾰ, ἐλῡσᾰ́μην, ἐλῠ́θην 	participle	n	λῦσᾰν	λῦσᾰν	λῦσᾰν	λῡσᾰ́μενον	λῡσᾰ́μενον	λῠθέν	λῠθέν	λῠθέν				
release	   Aorist: ἔλῡσᾰ, ἐλῡσᾰ́μην, ἐλῠ́θην 	notes:	This table gives Attic inflectional endings. For conjugation in dialects other than Attic, see Appendix:Ancient Greek dialectal conjugation.	This table gives Attic inflectional endings. For conjugation in dialects other than Attic, see Appendix:Ancient Greek dialectal conjugation.	This table gives Attic inflectional endings. For conjugation in dialects other than Attic, see Appendix:Ancient Greek dialectal conjugation.	This table gives Attic inflectional endings. For conjugation in dialects other than Attic, see Appendix:Ancient Greek dialectal conjugation.	This table gives Attic inflectional endings. For conjugation in dialects other than Attic, see Appendix:Ancient Greek dialectal conjugation.	This table gives Attic inflectional endings. For conjugation in dialects other than Attic, see Appendix:Ancient Greek dialectal conjugation.	This table gives Attic inflectional endings. For conjugation in dialects other than Attic, see Appendix:Ancient Greek dialectal conjugation.	This table gives Attic inflectional endings. For conjugation in dialects other than Attic, see Appendix:Ancient Greek dialectal conjugation.	This table gives Attic inflectional endings. For conjugation in dialects other than Attic, see Appendix:Ancient Greek dialectal conjugation.	This table gives Attic inflectional endings. For conjugation in dialects other than Attic, see Appendix:Ancient Greek dialectal conjugation.	This table gives Attic inflectional endings. For conjugation in dialects other than Attic, see Appendix:Ancient Greek dialectal conjugation.	This table gives Attic inflectional endings. For conjugation in dialects other than Attic, see Appendix:Ancient Greek dialectal conjugation.	This table gives Attic inflectional endings. For conjugation in dialects other than Attic, see Appendix:Ancient Greek dialectal conjugation.
release	   Aorist: λῦσᾰ, λῡσᾰ́μην, λῠ́μην (Epic)	number	number	singular	singular	singular	dual	dual	plural	plural	plural				
release	   Aorist: λῦσᾰ, λῡσᾰ́μην, λῠ́μην (Epic)			first	second	third	second	third	first	second	third				
release	   Aorist: λῦσᾰ, λῡσᾰ́μην, λῠ́μην (Epic)	active	indicative	λῦσᾰ	λῦσᾰς	λῦσε(ν)	λῡ́σᾰτον	λῡσᾰ́την	λῡ́σᾰμεν	λῡ́σᾰτε	λῦσᾰν				
release	   Aorist: λῦσᾰ, λῡσᾰ́μην, λῠ́μην (Epic)	active	subjunctive	λῡ́σω,λῡ́σωμῐ	λῡ́σῃς,λῡ́σῃσθᾰ	λῡ́σῃ,λῡ́σῃσῐ	λῡ́σητον	λῡ́σητον	λῡ́σωμεν	λῡ́σητε	λῡ́σωσῐ(ν)				
release	   Aorist: λῦσᾰ, λῡσᾰ́μην, λῠ́μην (Epic)	active	optative	λῡ́σαιμῐ	λῡ́σαις,λῡ́σαισθᾰ,λῡ́σειᾰς	λῡ́σειε(ν),λῡ́σαι	λῡσεῖτον	λῡσείτην	λῡσεῖμεν	λῡσεῖτε	λῡσεῖεν				
release	   Aorist: λῦσᾰ, λῡσᾰ́μην, λῠ́μην (Epic)	active	imperative	 	λῦσον	λῡσᾰ́τω	λῡ́σᾰτον	λῡσᾰ́των	 	λῡ́σᾰτε	λῡσᾰ́ντων				
release	   Aorist: λῦσᾰ, λῡσᾰ́μην, λῠ́μην (Epic)	middle	indicative	λῡσᾰ́μην	λῡ́σω	λῡ́σᾰτο	λῡ́σᾰσθον	λῡσᾰ́σθην	λῡσᾰ́με(σ)θᾰ	λῡ́σᾰσθε	λῡ́σᾰντο				
release	   Aorist: λῦσᾰ, λῡσᾰ́μην, λῠ́μην (Epic)	middle	subjunctive	λῡ́σωμαι,λῡσώμαιμῐ	λῡ́σηαι,λῡ́σηαι	λῡ́σηται,λῡσήταισῐ	λῡ́σησθον	λῡ́σησθον	λῡσώμε(σ)θᾰ	λῡ́σησθε	λῡ́σωνται				
release	   Aorist: λῦσᾰ, λῡσᾰ́μην, λῠ́μην (Epic)	middle	optative	λῡσαίμην	λῡ́σαιο	λῡ́σαιτο	λῡ́σαισθον	λῡσαίσθην	λῡσαίμε(σ)θᾰ	λῡ́σαισθε	λῡσαίᾰτο				
release	   Aorist: λῦσᾰ, λῡσᾰ́μην, λῠ́μην (Epic)	middle	imperative	 	λῦσαι	λῡσᾰ́σθω	λῡ́σᾰσθον	λῡσᾰ́σθων	 	λῡ́σᾰσθε	λῡσᾰ́σθων				
release	   Aorist: λῦσᾰ, λῡσᾰ́μην, λῠ́μην (Epic)	passive	indicative	λῠ́μην,λῠ́θην	λῠ́θης	λῠ́θη,λῠ́το,λῦτο	λῠ́θητον	λῠθήτην	λῠ́θημεν	λῠ́θητε	λῠ́θησᾰν,λῠ́θεν,λύντο				
release	   Aorist: λῦσᾰ, λῡσᾰ́μην, λῠ́μην (Epic)	passive	subjunctive	λῠθῶ,λῠθῶμῐ	λῠθῇς,λῠθῇσθᾰ	λῠθῇ,λῠθῇσῐ	λῠθῆτον	λῠθῆτον	λῠθῶμεν	λῠθῆτε	λῠθῶσῐ(ν)				
release	   Aorist: λῦσᾰ, λῡσᾰ́μην, λῠ́μην (Epic)	passive	optative	λῠθείην	λῠθείης	λῠθείη	λῠθεῖτον,λῠθείητον	λῠθείτην,λῠθειήτην	λῠθεῖμεν,λῠθείημεν	λῠθεῖτε,λῠθείητε	λῠ́θειεν,λῠθείησᾰν				
release	   Aorist: λῦσᾰ, λῡσᾰ́μην, λῠ́μην (Epic)	passive	imperative	 	λῠ́θητῐ	λῠθήτω	λῠ́θητον	λῠθήτων	 	λῠ́θητε	λῠθέντων				
release	   Aorist: λῦσᾰ, λῡσᾰ́μην, λῠ́μην (Epic)			active	active	active	middle	middle	passive	passive	passive				
release	   Aorist: λῦσᾰ, λῡσᾰ́μην, λῠ́μην (Epic)	infinitive	infinitive	λῦσαι/λῡσᾰ́μεν/λῡσᾰμέναι	λῦσαι/λῡσᾰ́μεν/λῡσᾰμέναι	λῦσαι/λῡσᾰ́μεν/λῡσᾰμέναι	λῡ́σᾰσθαι	λῡ́σᾰσθαι	λῠθῆναι/λῠθήμεναι	λῠθῆναι/λῠθήμεναι	λῠθῆναι/λῠθήμεναι				
release	   Aorist: λῦσᾰ, λῡσᾰ́μην, λῠ́μην (Epic)	participle	m	λῡ́σᾱς	λῡ́σᾱς	λῡ́σᾱς	λῡσᾰ́μενος	λῡσᾰ́μενος	λῠθείς	λῠθείς	λῠθείς				
release	   Aorist: λῦσᾰ, λῡσᾰ́μην, λῠ́μην (Epic)	participle	f	λῡ́σᾱσᾰ	λῡ́σᾱσᾰ	λῡ́σᾱσᾰ	λῡσᾰμένη	λῡσᾰμένη	λῠθεῖσᾰ	λῠθεῖσᾰ	λῠθεῖσᾰ				
release	   Aorist: λῦσᾰ, λῡσᾰ́μην, λῠ́μην (Epic)	participle	n	λῦσᾰν	λῦσᾰν	λῦσᾰν	λῡσᾰ́μενον	λῡσᾰ́μενον	λῠθέν	λῠθέν	λῠθέν				
release	   Aorist: λῦσᾰ, λῡσᾰ́μην, λῠ́μην (Epic)	notes:	Dialects other than Attic are not well attested. Some forms are based on conjecture. Use with caution. For more details, see Appendix:Ancient Greek dialectal conjugation.	Dialects other than Attic are not well attested. Some forms are based on conjecture. Use with caution. For more details, see Appendix:Ancient Greek dialectal conjugation.	Dialects other than Attic are not well attested. Some forms are based on conjecture. Use with caution. For more details, see Appendix:Ancient Greek dialectal conjugation.	Dialects other than Attic are not well attested. Some forms are based on conjecture. Use with caution. For more details, see Appendix:Ancient Greek dialectal conjugation.	Dialects other than Attic are not well attested. Some forms are based on conjecture. Use with caution. For more details, see Appendix:Ancient Greek dialectal conjugation.	Dialects other than Attic are not well attested. Some forms are based on conjecture. Use with caution. For more details, see Appendix:Ancient Greek dialectal conjugation.	Dialects other than Attic are not well attested. Some forms are based on conjecture. Use with caution. For more details, see Appendix:Ancient Greek dialectal conjugation.	Dialects other than Attic are not well attested. Some forms are based on conjecture. Use with caution. For more details, see Appendix:Ancient Greek dialectal conjugation.	Dialects other than Attic are not well attested. Some forms are based on conjecture. Use with caution. For more details, see Appendix:Ancient Greek dialectal conjugation.	Dialects other than Attic are not well attested. Some forms are based on conjecture. Use with caution. For more details, see Appendix:Ancient Greek dialectal conjugation.	Dialects other than Attic are not well attested. Some forms are based on conjecture. Use with caution. For more details, see Appendix:Ancient Greek dialectal conjugation.	Dialects other than Attic are not well attested. Some forms are based on conjecture. Use with caution. For more details, see Appendix:Ancient Greek dialectal conjugation.	Dialects other than Attic are not well attested. Some forms are based on conjecture. Use with caution. For more details, see Appendix:Ancient Greek dialectal conjugation.
release	   Perfect: λέλῠκᾰ, λέλῠμαι 	number		number		singular		singular		singular		dual		dual		plural		plural		plural									
release	   Perfect: λέλῠκᾰ, λέλῠμαι 					first		second		third		second		third		first		second		third									
release	   Perfect: λέλῠκᾰ, λέλῠμαι 	active		indicative		λέλῠκᾰ		λέλῠκᾰς		λέλῠκε(ν)		λελῠ́κᾰτον		λελῠ́κᾰτον		λελῠ́κᾰμεν		λελῠ́κᾰτε		λελῠ́κᾱσῐ(ν)									
release	   Perfect: λέλῠκᾰ, λέλῠμαι 	active		subjunctive		λελῠ́κω		λελῠ́κῃς		λελῠ́κῃ		λελῠ́κητον		λελῠ́κητον		λελῠ́κωμεν		λελῠ́κητε		λελῠ́κωσῐ(ν)									
release	   Perfect: λέλῠκᾰ, λέλῠμαι 	active		optative		λελῠ́κοιμῐ,λελῠκοίην		λελῠ́κοις,λελῠκοίης		λελῠ́κοι,λελῠκοίη		λελῠ́κοιτον		λελῠκοίτην		λελῠ́κοιμεν		λελῠ́κοιτε		λελῠ́κοιεν									
release	   Perfect: λέλῠκᾰ, λέλῠμαι 	active		imperative		 		λέλῠκε		λελῠκέτω		λελῠ́κετον		λελῠκέτων		 		λελῠ́κετε		λελῠκόντων									
release	   Perfect: λέλῠκᾰ, λέλῠμαι 	middle/passive		indicative		λέλῠμαι		λέλῠσαι		λέλῠται		λέλῠσθον		λέλῠσθον		λελῠ́μεθᾰ		λέλῠσθε		λέλῠνται									
release	   Perfect: λέλῠκᾰ, λέλῠμαι 	middle/passive		subjunctive		λελῠμένος ὦ		λελῠμένος ᾖς		λελῠμένος ᾖ		λελῠμένω ἦτον		λελῠμένω ἦτον		λελῠμένοι ὦμεν		λελῠμένοι ἦτε		λελῠμένοι ὦσῐ(ν)									
release	   Perfect: λέλῠκᾰ, λέλῠμαι 	middle/passive		optative		λελῠμένος εἴην		λελῠμένος εἴης		λελῠμένος εἴη		λελῠμένω εἴητον/εἶτον		λελῠμένω εἰήτην/εἴτην		λελῠμένοι εἴημεν/εἶμεν		λελῠμένοι εἴητε/εἶτε		λελῠμένοι εἴησᾰν/εἶεν									
release	   Perfect: λέλῠκᾰ, λέλῠμαι 	middle/passive		imperative		 		λέλῠσο		λελῠ́σθω		λέλῠσθον		λελῠ́σθων		 		λέλῠσθε		λελῠ́σθων									
release	   Perfect: λέλῠκᾰ, λέλῠμαι 					active		active		active		active		middle/passive		middle/passive		middle/passive		middle/passive									
release	   Perfect: λέλῠκᾰ, λέλῠμαι 	infinitive		infinitive		λελῠκέναι		λελῠκέναι		λελῠκέναι		λελῠκέναι		λελῠ́σθαι		λελῠ́σθαι		λελῠ́σθαι		λελῠ́σθαι									
release	   Perfect: λέλῠκᾰ, λέλῠμαι 	participle		m		λελῠκώς		λελῠκώς		λελῠκώς		λελῠκώς		λελῠμένος		λελῠμένος		λελῠμένος		λελῠμένος									
release	   Perfect: λέλῠκᾰ, λέλῠμαι 	participle		f		λελῠκυῖᾰ		λελῠκυῖᾰ		λελῠκυῖᾰ		λελῠκυῖᾰ		λελῠμένη		λελῠμένη		λελῠμένη		λελῠμένη									
release	   Perfect: λέλῠκᾰ, λέλῠμαι 	participle		n		λελῠκός		λελῠκός		λελῠκός		λελῠκός		λελῠμένον		λελῠμένον		λελῠμένον		λελῠμένον									
release	   Perfect: λέλῠκᾰ, λέλῠμαι 	notes:		This table gives Attic inflectional endings. For conjugation in dialects other than Attic, see Appendix:Ancient Greek dialectal conjugation.A passive optative third-person singular form λελῦτο () is also found in Homer (Odyssey 18:238)	lelûto	This table gives Attic inflectional endings. For conjugation in dialects other than Attic, see Appendix:Ancient Greek dialectal conjugation.A passive optative third-person singular form λελῦτο () is also found in Homer (Odyssey 18:238)	lelûto	This table gives Attic inflectional endings. For conjugation in dialects other than Attic, see Appendix:Ancient Greek dialectal conjugation.A passive optative third-person singular form λελῦτο () is also found in Homer (Odyssey 18:238)	lelûto	This table gives Attic inflectional endings. For conjugation in dialects other than Attic, see Appendix:Ancient Greek dialectal conjugation.A passive optative third-person singular form λελῦτο () is also found in Homer (Odyssey 18:238)	lelûto	This table gives Attic inflectional endings. For conjugation in dialects other than Attic, see Appendix:Ancient Greek dialectal conjugation.A passive optative third-person singular form λελῦτο () is also found in Homer (Odyssey 18:238)	lelûto	This table gives Attic inflectional endings. For conjugation in dialects other than Attic, see Appendix:Ancient Greek dialectal conjugation.A passive optative third-person singular form λελῦτο () is also found in Homer (Odyssey 18:238)	lelûto	This table gives Attic inflectional endings. For conjugation in dialects other than Attic, see Appendix:Ancient Greek dialectal conjugation.A passive optative third-person singular form λελῦτο () is also found in Homer (Odyssey 18:238)	lelûto	This table gives Attic inflectional endings. For conjugation in dialects other than Attic, see Appendix:Ancient Greek dialectal conjugation.A passive optative third-person singular form λελῦτο () is also found in Homer (Odyssey 18:238)	lelûto	This table gives Attic inflectional endings. For conjugation in dialects other than Attic, see Appendix:Ancient Greek dialectal conjugation.A passive optative third-person singular form λελῦτο () is also found in Homer (Odyssey 18:238)	lelûto	This table gives Attic inflectional endings. For conjugation in dialects other than Attic, see Appendix:Ancient Greek dialectal conjugation.A passive optative third-person singular form λελῦτο () is also found in Homer (Odyssey 18:238)	lelûto	This table gives Attic inflectional endings. For conjugation in dialects other than Attic, see Appendix:Ancient Greek dialectal conjugation.A passive optative third-person singular form λελῦτο () is also found in Homer (Odyssey 18:238)	lelûto	This table gives Attic inflectional endings. For conjugation in dialects other than Attic, see Appendix:Ancient Greek dialectal conjugation.A passive optative third-person singular form λελῦτο () is also found in Homer (Odyssey 18:238)	lelûto	This table gives Attic inflectional endings. For conjugation in dialects other than Attic, see Appendix:Ancient Greek dialectal conjugation.A passive optative third-person singular form λελῦτο () is also found in Homer (Odyssey 18:238)	lelûto
release	   Pluperfect: ἐλελῠ́κειν, ἐλελῠ́μην 	number	number	singular	singular	singular	dual	dual	plural	plural	plural				
release	   Pluperfect: ἐλελῠ́κειν, ἐλελῠ́μην 			first	second	third	second	third	first	second	third				
release	   Pluperfect: ἐλελῠ́κειν, ἐλελῠ́μην 	active	indicative	ἐλελῠ́κειν,ἐλελῠ́κη	ἐλελῠ́κεις,ἐλελῠ́κης	ἐλελῠ́κει(ν)	ἐλελῠ́κετον	ἐλελῠκέτην	ἐλελῠ́κεμεν	ἐλελῠ́κετε	ἐλελῠ́κεσᾰν				
release	   Pluperfect: ἐλελῠ́κειν, ἐλελῠ́μην 	middle/passive	indicative	ἐλελῠ́μην	ἐλέλῠσο	ἐλέλῠτο	ἐλέλῠσθον	ἐλελῠ́σθην	ἐλελῠ́μεθᾰ	ἐλέλῠσθε	ἐλέλῠντο				
release	   Pluperfect: ἐλελῠ́κειν, ἐλελῠ́μην 	notes:	This table gives Attic inflectional endings. For conjugation in dialects other than Attic, see Appendix:Ancient Greek dialectal conjugation.	This table gives Attic inflectional endings. For conjugation in dialects other than Attic, see Appendix:Ancient Greek dialectal conjugation.	This table gives Attic inflectional endings. For conjugation in dialects other than Attic, see Appendix:Ancient Greek dialectal conjugation.	This table gives Attic inflectional endings. For conjugation in dialects other than Attic, see Appendix:Ancient Greek dialectal conjugation.	This table gives Attic inflectional endings. For conjugation in dialects other than Attic, see Appendix:Ancient Greek dialectal conjugation.	This table gives Attic inflectional endings. For conjugation in dialects other than Attic, see Appendix:Ancient Greek dialectal conjugation.	This table gives Attic inflectional endings. For conjugation in dialects other than Attic, see Appendix:Ancient Greek dialectal conjugation.	This table gives Attic inflectional endings. For conjugation in dialects other than Attic, see Appendix:Ancient Greek dialectal conjugation.	This table gives Attic inflectional endings. For conjugation in dialects other than Attic, see Appendix:Ancient Greek dialectal conjugation.	This table gives Attic inflectional endings. For conjugation in dialects other than Attic, see Appendix:Ancient Greek dialectal conjugation.	This table gives Attic inflectional endings. For conjugation in dialects other than Attic, see Appendix:Ancient Greek dialectal conjugation.	This table gives Attic inflectional endings. For conjugation in dialects other than Attic, see Appendix:Ancient Greek dialectal conjugation.	This table gives Attic inflectional endings. For conjugation in dialects other than Attic, see Appendix:Ancient Greek dialectal conjugation.
release	   Future perfect: λελῡ́σομαι 	number	number	singular	singular	singular	dual	dual	plural	plural	plural				
release	   Future perfect: λελῡ́σομαι 			first	second	third	second	third	first	second	third				
release	   Future perfect: λελῡ́σομαι 	middle/passive	indicative	λελῡ́σομαι	λελῡ́σῃ,λελῡ́σει	λελῡ́σεται	λελῡ́σεσθον	λελῡ́σεσθον	λελῡσόμεθᾰ	λελῡ́σεσθε	λελῡ́σονται				
release	   Future perfect: λελῡ́σομαι 	middle/passive	optative	λελῡσοίμην	λελῡ́σοιο	λελῡ́σοιτο	λελῡ́σοισθον	λελῡσοίσθην	λελῡσοίμεθᾰ	λελῡ́σοισθε	λελῡ́σοιντο				
release	   Future perfect: λελῡ́σομαι 							middle/passive	middle/passive	middle/passive	middle/passive				
release	   Future perfect: λελῡ́σομαι 	infinitive	infinitive					λελῡ́σεσθαι	λελῡ́σεσθαι	λελῡ́σεσθαι	λελῡ́σεσθαι				
release	   Future perfect: λελῡ́σομαι 	participle	m					λελῡσόμενος	λελῡσόμενος	λελῡσόμενος	λελῡσόμενος				
release	   Future perfect: λελῡ́σομαι 	participle	f					λελῡσομένη	λελῡσομένη	λελῡσομένη	λελῡσομένη				
release	   Future perfect: λελῡ́σομαι 	participle	n					λελῡσόμενον	λελῡσόμενον	λελῡσόμενον	λελῡσόμενον				
release	   Future perfect: λελῡ́σομαι 	notes:	This table gives Attic inflectional endings. For conjugation in dialects other than Attic, see Appendix:Ancient Greek dialectal conjugation.	This table gives Attic inflectional endings. For conjugation in dialects other than Attic, see Appendix:Ancient Greek dialectal conjugation.	This table gives Attic inflectional endings. For conjugation in dialects other than Attic, see Appendix:Ancient Greek dialectal conjugation.	This table gives Attic inflectional endings. For conjugation in dialects other than Attic, see Appendix:Ancient Greek dialectal conjugation.	This table gives Attic inflectional endings. For conjugation in dialects other than Attic, see Appendix:Ancient Greek dialectal conjugation.	This table gives Attic inflectional endings. For conjugation in dialects other than Attic, see Appendix:Ancient Greek dialectal conjugation.	This table gives Attic inflectional endings. For conjugation in dialects other than Attic, see Appendix:Ancient Greek dialectal conjugation.	This table gives Attic inflectional endings. For conjugation in dialects other than Attic, see Appendix:Ancient Greek dialectal conjugation.	This table gives Attic inflectional endings. For conjugation in dialects other than Attic, see Appendix:Ancient Greek dialectal conjugation.	This table gives Attic inflectional endings. For conjugation in dialects other than Attic, see Appendix:Ancient Greek dialectal conjugation.	This table gives Attic inflectional endings. For conjugation in dialects other than Attic, see Appendix:Ancient Greek dialectal conjugation.	This table gives Attic inflectional endings. For conjugation in dialects other than Attic, see Appendix:Ancient Greek dialectal conjugation.	This table gives Attic inflectional endings. For conjugation in dialects other than Attic, see Appendix:Ancient Greek dialectal conjugation.
release	λύω   λύομαι    (a formal variation of λύνω)		Active voice ➤	Active voice ➤	Passive voice ➤	Passive voice ➤
release	λύω   λύομαι    (a formal variation of λύνω)	Indicative mood ➤	Imperfective aspect ➤	Perfective aspect ➤	Imperfective aspect	Perfective aspect
release	λύω   λύομαι    (a formal variation of λύνω)	Non-past tenses ➤	Present ➤	Dependent ➤	Present	Dependent
release	λύω   λύομαι    (a formal variation of λύνω)	1 sg	λύω  (λύνω →)	λύσω	λύομαι	λυθώ
release	λύω   λύομαι    (a formal variation of λύνω)	2 sg	λύεις	λύσεις	λύεσαι	λυθείς
release	λύω   λύομαι    (a formal variation of λύνω)	3 sg	λύει	λύσει	λύεται	λυθεί
release	λύω   λύομαι    (a formal variation of λύνω)					
release	λύω   λύομαι    (a formal variation of λύνω)	1 pl	λύουμε, λύομε(ν)	λύσουμε, λύσομε	λυόμαστε, {λυόμεθα}	λυθούμε
release	λύω   λύομαι    (a formal variation of λύνω)	2 pl	λύετε	λύσετε	λύεστε, {λύεσθε}	λυθείτε
release	λύω   λύομαι    (a formal variation of λύνω)	3 pl	λύουν	λύσουν(ε)	λύονται	λυθούν(ε)
release	λύω   λύομαι    (a formal variation of λύνω)					
release	λύω   λύομαι    (a formal variation of λύνω)	Past tenses ➤	Imperfect ➤	Simple past ➤	Imperfect	Simple past
release	λύω   λύομαι    (a formal variation of λύνω)	1 sg	έλυα	έλυσα	λυόμουν	λύθηκα, [{ελύθην}]1
release	λύω   λύομαι    (a formal variation of λύνω)	2 sg	έλυες	έλυσες	λυόσουν	λύθηκες, [{ελύθης}]
release	λύω   λύομαι    (a formal variation of λύνω)	3 sg	έλυε	έλυσε	λυόταν	λύθηκε, {ελύθη}
release	λύω   λύομαι    (a formal variation of λύνω)					
release	λύω   λύομαι    (a formal variation of λύνω)	1 pl	λύαμε	λύσαμε	λυόμασταν, (‑όμαστε)	λυθήκαμε, [{ελύθημεν}]
release	λύω   λύομαι    (a formal variation of λύνω)	2 pl	λύατε	λύσατε	λυόσασταν, (‑όσαστε)	λυθήκατε, [{ελύθητε}]
release	λύω   λύομαι    (a formal variation of λύνω)	3 pl	έλυαν	έλυσαν,  λύσαν(ε)	λύονταν	λύθηκαν, {ελύθησαν}
release	λύω   λύομαι    (a formal variation of λύνω)					
release	λύω   λύομαι    (a formal variation of λύνω)	Future tenses ➤	Continuous ➤	Simple ➤	Continuous	Simple
release	λύω   λύομαι    (a formal variation of λύνω)	1 sg	θα λύω ➤	θα λύσω ➤	θα λύομαι ➤	θα λυθώ ➤
release	λύω   λύομαι    (a formal variation of λύνω)	2,3 sg, 1,2,3 pl	θα λύεις, …	θα λύσεις, …	θα λύεσαι, …	θα λυθείς, …
release	λύω   λύομαι    (a formal variation of λύνω)					
release	λύω   λύομαι    (a formal variation of λύνω)		Perfect aspect ➤	Perfect aspect ➤	Perfect aspect	Perfect aspect
release	λύω   λύομαι    (a formal variation of λύνω)	Present perfect ➤	  έχω, έχεις, …  λύσει     and see → λύνω ➤	  έχω, έχεις, …  λύσει     and see → λύνω ➤	  έχω, έχεις, … λυθεί     and see → λύνω ➤	  έχω, έχεις, … λυθεί     and see → λύνω ➤
release	λύω   λύομαι    (a formal variation of λύνω)	Past perfect ➤	  είχα, είχες, … λύσει	  είχα, είχες, … λύσει	  είχα, είχες, … λυθεί	  είχα, είχες, … λυθεί
release	λύω   λύομαι    (a formal variation of λύνω)	Future perfect ➤	  θα έχω, θα έχεις, … λύσει	  θα έχω, θα έχεις, … λύσει	  θα έχω, θα έχεις, … λυθεί	  θα έχω, θα έχεις, … λυθεί
release	λύω   λύομαι    (a formal variation of λύνω)					
release	λύω   λύομαι    (a formal variation of λύνω)	Subjunctive mood ➤ 	Formed using present, dependent (for simple past) or present perfect from above with a particle (να, ας).	Formed using present, dependent (for simple past) or present perfect from above with a particle (να, ας).	Formed using present, dependent (for simple past) or present perfect from above with a particle (να, ας).	Formed using present, dependent (for simple past) or present perfect from above with a particle (να, ας).
release	λύω   λύομαι    (a formal variation of λύνω)					
release	λύω   λύομαι    (a formal variation of λύνω)	Imperative mood ➤	Imperfective aspect	Perfective aspect	Imperfective aspect	Perfective aspect
release	λύω   λύομαι    (a formal variation of λύνω)	2 sg	λύε	λύσε	[{λύου}]	λύσου
release	λύω   λύομαι    (a formal variation of λύνω)	2 pl	λύετε	λύστε, {λύσατε}	λύεστε, {λύεσθε}	λυθείτε
release	λύω   λύομαι    (a formal variation of λύνω)					
release	λύω   λύομαι    (a formal variation of λύνω)	Other forms	Active voice	Active voice	Passive voice	Passive voice
release	λύω   λύομαι    (a formal variation of λύνω)	Present participle➤	—	—	λυόμενος, ‑η, ‑ο ➤	λυόμενος, ‑η, ‑ο ➤
release	λύω   λύομαι    (a formal variation of λύνω)	Perfect participle➤	έχοντας λύσει ➤	έχοντας λύσει ➤	{λελυμένος, ‑η, ‑o}λυμένος, ‑η, ‑o (→ λύνω) ➤	{λελυμένος, ‑η, ‑o}λυμένος, ‑η, ‑o (→ λύνω) ➤
release	λύω   λύομαι    (a formal variation of λύνω)					
release	λύω   λύομαι    (a formal variation of λύνω)	Nonfinite form➤	λύσει	λύσει	λυθεί	λυθεί
release	λύω   λύομαι    (a formal variation of λύνω)					
release	λύω   λύομαι    (a formal variation of λύνω)					
release	λύω   λύομαι    (a formal variation of λύνω)	Notes   Appendix:Greek verbs	 1. Formal passive forms, as in the ancient aorist ἐλύθην from the conjugation of λύω. In Modern Greek, used in the 3rd persons (all persons included here, for reference). Also found in compounds. • Many forms, as in the ancient inflection of λύω. Others, as in modern λύνω • Also, past participle {λυθείς}, {λυθείσα},  {λυθέν} • (…) optional or informal.     […] rare.      {…} learned, archaic. • Multiple forms are shown in order of reducing frequency. • Periphrastic imperative forms may be produced using the subjunctive.	 1. Formal passive forms, as in the ancient aorist ἐλύθην from the conjugation of λύω. In Modern Greek, used in the 3rd persons (all persons included here, for reference). Also found in compounds. • Many forms, as in the ancient inflection of λύω. Others, as in modern λύνω • Also, past participle {λυθείς}, {λυθείσα},  {λυθέν} • (…) optional or informal.     […] rare.      {…} learned, archaic. • Multiple forms are shown in order of reducing frequency. • Periphrastic imperative forms may be produced using the subjunctive.	 1. Formal passive forms, as in the ancient aorist ἐλύθην from the conjugation of λύω. In Modern Greek, used in the 3rd persons (all persons included here, for reference). Also found in compounds. • Many forms, as in the ancient inflection of λύω. Others, as in modern λύνω • Also, past participle {λυθείς}, {λυθείσα},  {λυθέν} • (…) optional or informal.     […] rare.      {…} learned, archaic. • Multiple forms are shown in order of reducing frequency. • Periphrastic imperative forms may be produced using the subjunctive.	 1. Formal passive forms, as in the ancient aorist ἐλύθην from the conjugation of λύω. In Modern Greek, used in the 3rd persons (all persons included here, for reference). Also found in compounds. • Many forms, as in the ancient inflection of λύω. Others, as in modern λύνω • Also, past participle {λυθείς}, {λυθείσα},  {λυθέν} • (…) optional or informal.     […] rare.      {…} learned, archaic. • Multiple forms are shown in order of reducing frequency. • Periphrastic imperative forms may be produced using the subjunctive.
release	λύω   λύομαι    (a formal variation of λύνω)					
